臺灣高等法院刑事判決
                       107年度上易字第2126號
上  訴  人  臺灣臺北地方檢察署檢察官
被      告  黃三郎



            劉温妮


            林怡伶



            張勝傑


            許傳寧


            林佳龍


            楊柏煜


上二人共同
選任辯護人  曾梅齡律師
被      告  楊佳龍


            黃宗展



            李依珊（原名李秀蓮）



            梁嘉洋





            周忠義



            戴維廷



            林雅靖


上  一  人
選任辯護人  李偉誌律師（法扶律師）
被      告  黃千慈（原名黃美卿）



            梁家萁（原名梁瑋慈）




            李雨蓁


            黃嵩洋（原名黃建銘）




            胡志雄


            郭盈吟



            許瑞容


            王䕒鎂



            張世旻



            林忠毅


            林莉雯


上  一  人
指定辯護人  馮浚銓律師（義辯）
被      告  林惠如


            王妍  


            馮玟綺（原名馮筱慧）




            林蓉祺


            鄒雪梅




            辛儀玲


            楊北斗


            張智原



            蕭智后



            周賜恩


            蕭憲紘


            林柏緯


            黃佳慧


            簡依恩（原名簡慧敏）




            陳雅鈴


            劉柏翔（原名劉興源、劉承閎）




上列上訴人因被告等詐欺案件，不服臺灣臺北地方法院100 年度
易字第2696號，中華民國107 年5 月31日第一審判決（起訴案號
：臺灣臺北地方檢察署99年度偵字第26603 號、第26774 號、10
0 年度偵字第1368號、第9836號、第11899 號、第14834 號、第
17585 號），提起上訴，本院判決如下：
    主  文
原判決關於ｘ○○被訴對子○○、辰○○、ｂ○○、Ｓ○○、Ｎ
○○詐欺取財不受理部分撤銷，發回臺灣臺北地方法院。
其他上訴駁回。
    理  由
壹、上訴駁回部分（即原判決無罪部分）：
一、本案經本院審理結果，認第一審諭知被告ｇ○○等41人均無
    罪，核無不當，應予維持，並引用第一審判決書記載之無罪
    理由（如附件）。另更正如下：原判決主文、理由欄所載「
    王嘉鎂」均更正為「丙○○」。
二、檢察官上訴意旨略以：
  ㈠就告訴人未○○請求上訴部分，經檢察官核閱後，認其聲請
    上訴為有理由，爰依其所請提起上訴，分述如下：
  ⒈被告ｇ○○等人於偵查時坦承犯行，足見渠等確有詐欺犯行
    。
  ⒉告訴人未○○遭詐騙後有提供通聯紀錄、簡訊、存摺提領紀
    錄，故辯護人要求被害人等需證明被告等人所實施之詐術是
    否屬實，並不合理。
  ⒊告訴人未○○於警詢、偵查、原審審理中所述被害經過一致
    ，並無明顯前後矛盾之處，則原判決稱其證詞不可採信之理
    由，顯與其證述內容及本意有違，要無可採。
  ㈡被告ｇ○○等多人業於警詢、偵查或原審審理時自白或供承
    犯行在卷，且被告ｇ○○等41人於原審民國107 年3 月1 日
    審判期日，已就渠等於警詢、偵查、原審審理中所供述內容
    均表示所述實在，且渠等及辯護人亦均表明就其餘被告所述
    沒有意見，是被告ｇ○○等41人就渠等於警詢、偵查、原審
    審理中所述，足為不利被告ｇ○○等41人之認定，然原審竟
    就渠等前揭供述全然不採，復未說明何以不採之理由，判決
    不備理由，已非適法。
  ㈢原判決雖謂被害人並未陷於錯誤云云，然除被告ｇ○○就扣
    案帳冊之內容於警詢、偵查中詳細供述外，依扣案帳冊及帳
    冊明細表所載各該男客之叩客秘書組別、叩客秘書人員、對
    應之公關小姐、男客姓名（包含本案多位告訴人與被害人）
    、新客舊客、來店人數、使用包廂、詐取金錢數額等內容可
    知，酒店迄99年11月23日為警查獲時止，均係以相同手段詐
    得含本案被害人多人在內之不特定男客錢財，每一被害人均
    係由固定組別之叩客秘書搭配公關小姐，共同以不實話術訛
    詐被害人，並據以計算酒店及各職位人員獲利，亦徵本案酒
    店乃專以叩客秘書及公關小姐等互相掩護，施以不實話術訛
    詐男客甚明。況依帳冊明細表所載亦可知，每位男客所交付
    者更有動輒高達新臺幣（下同）10萬、11萬、12萬、14萬、
    15萬、19萬、20萬、21萬、23萬、25萬、29萬、30萬元之鉅
    額數字，足見被告ｇ○○等人縱有提供酒店消費，亦與被害
    人所交付之金額顯不相當，遑論被告ｇ○○等人係利用男客
    之同情心、男女愛慕、或迷戀女色等不同原因而誤信為真，
    前往酒店交付款項。則原審謂被告ｇ○○等人經營、任職之
    酒店已提供相當於不特定男客所交付錢財之對價服務云云，
    委無可採。再者，卷附帳冊明細表所記載各公關小姐所分得
    金錢之比例，足見被告Ｋ○○（藝名多多）、辛○○（藝名
    愛莎）、地○○（藝名娃娃）、Ｈ○○（藝名奶茶、也許、
    飄飄）、壬○○（藝名暄暄）、ｈ○○（藝名翎雅）、蕭智
    后（藝名安安）、Ｍ○○（藝名恩恩）、李秀蓮（藝名愛莎
    ）、亥○○（藝名KK）、天○○（藝名家榛）、甲○（藝名
    唐琪、唐晶、美顏）、ｆ○○（藝名寶寶）、宇○○（藝名
    恩琪）、丑○○（藝名田莉）及被告ｋ○○、ｖ○○（藝名
    柔柔）、簡慧敏（假名林靜文〈音同〉）確實參與本案訛詐
    犯行，並依比例朋分不法所得甚明。又自卷附「【天上人間
    、阿凡達酒店】總會計ｚ○○扣案帳冊影本」可知，確有本
    案被害人多人之消費紀錄，即見被害人Ａ○○、甲壬○○、
子　　○○、白震寰、庚○○、Ｏ○○、李文益、甲丁○○、黃
逢茗　　、Ｆ○○、甲寅○○、ｗ○○、Ｐ○○、Ｊ○○、辰○○、ａ　　○○、Ｖ○○、巳○○、ｅ○○、Ｗ○○、ｊ○○等人
遭CA　　LL客詐騙及交款紀錄，以及訛詐前開被害人之各該叩
客秘書    、公關小姐，益徵本案被害人所述
為真。  ㈣依CALL客酒店與被告ｇ○○等人之通訊監察譯文，以
及警方    於99年11月23日分別於天上人間酒店、阿凡達酒店等
處查扣    之物品，均可佐證被告ｇ○○等人及本案酒店人員均
係專以    虛捏不實話術CALL客前往酒店交付款項，詐取財物犯
行。又    依臺灣臺北地方檢察署100 年度偵字第1368號卷6-3 
    、
6-4    之通訊監察譯文可知，被告ｇ○○（諾哥、阿諾）、
甲庚○○    （力哥、阿力）、寅○○、黃建銘負責酒店訛詐犯
行之決策    、指示，由被告ｚ○○、Ｉ○○（小伊、小依）、
酉○○（    小米）負責酒店詐騙男客所得金額之統計、朋分比
例。被告    ｇ○○等人與大陸叩客秘書集團合作，由叩客秘書
隨機撥打    電話，凡遇男性接聽，即佯稱姓名，藉機攀談、熟
識，並伺    機以交往、虛捏不實話術及以發生性行為為手段，
著手訛詐    被害人在內之多名不特定男客前往被告ｇ○○等人
經營、任    職之酒店或酒店外特定地點交付錢財，無一係以正
常酒店消    費為由；嗣由被告ｇ○○等人及酒店人員扮演叩客
秘書所虛    捏之人物、藉以取信被害人等交付財物，交付完畢
後，再由    公關小姐向叩客秘書進行回報及被害人外觀描述，
以利繼續    訛詐之行使情節及內容。此凡稍加檢視前揭通訊監
察譯文專    卷中任一對話內容即明顯易見，本案被告ｇ○○等
人及酒店    內部人員均係有計畫性、組織性、營利性組織，彼
此互為分    工，各依渠工作內容，緊密分攤詐欺犯罪行為之一
部，彼此    間具強烈之犯意聯絡，被告ｇ○○等人確有如起訴
書犯罪事    實欄所載共謀詐欺不特定男客財物之犯行無誤。原
審除全然    無視上述各項事證，更未就何以不採之理由敘述一
二，判決    顯違法
令至明。  ㈤原審雖認被害人所述不可採信
，惟查：  ⒈原審認被告ｇ○○等人均無罪，無非係以被害人所
述不可採    信，或謂前後所述不一，或謂部分被害人有進入酒
店，酒店    有提供酒水、小姐為服務，故被害人交付金錢亦有
對價，或    謂部分被害人有與小姐為性交易，或謂部分被害人
知道來電    者與坐檯者非同一小姐，或於報案後再繼續交付金
錢給公關    小姐，故被害人未陷於錯誤，或謂部分被害人雖稱
小姐以向    其借錢補業績為由，被害人應知實際上並無事後返
還之可能    ，被害人所述違反常情，或謂證人未能指述本案被
告為施詐    對象云云。惟原審上述摒棄本案被害人證詞之理由
均與事證    顯不相符，均
無可採。  ⒉本案被害人前後於警詢、檢察官偵訊及原審中之多
次證述，    在細節方面雖略有出入，但其等指證遭被告ｇ○○
等人經營    、任職之上述CALL客酒店內之員工，多次以不實話
術詐取財    物，及各該詐術手段、詐取財物之詳細經過等事實
，則始終    如一；且互核各該被害人所述有關被告ｇ○○等人
經營、任    職之上述酒店所為詐欺手法、期間、被告就各該職
務、分工    、CALL客話術等內容，亦幾無二致。復有卷附扣案
證物、帳    冊明細、通訊監察譯文等所示被告ｇ○○等人詐欺
犯行及本    案多位被害人在內之不特定男客之被騙情節得以佐
證，已如    前述。原審僅因上開被害人於審理中之證詞，與其
等於警詢    、偵查中之證述略有不符或稍有參差，即悉予摒棄
不取，且    無視證人自案發時起至作證時已逾8 年，強以其等
先後所述    次數、金錢不符，或於審理中無法指認被告，即謂
證人於警    詢、偵查、審理中所述均不可採，證據取捨之職權
行使，顯    然有違採
證法則。  ⒊又綜合所有告訴人、被害人之陳述可知，渠等遭電
話秘書誘    騙前往酒店消費買檯數或為小姐補節數後，多僅停
留數十分    鐘或1 小時，且僅單純與小姐聊天之情，則所謂酒
店坐檯服    務之品質為何，即可想而知；更遑論其中多名告訴
人、被害    人更經常於單純前往為小姐補節數、還錢後旋即離
去，或按    指示借款給小姐。是「剝皮酒店」詐欺集團係以盡
可能向男    客詐得款項為最高宗旨，「酒店」並非以服務男客
為主要目    的，僅為以合法方式掩飾詐欺不法犯行之外衣及輔
助詐騙之    工具而已，自不得以「有提供服務」為由希求合理
化自身行    為。然原審竟謂被告ｇ○○等人之酒店有提供服務
，為消費    對價、部分被害人與公關小姐有性行為云云，就被
害人朱華    源等55人之證詞全數摒棄不採，亦顯違本案事證，
判決違法    不
當自明。  ⒋原審復以部分被害人所稱小姐以向其借錢補業績為
由，被害    人應知實際上並無事後返還之可能，被害人所述違
反常情，    及部分被害人於報警之後又再交付金錢給酒店之公
關小姐實    難想像云云，謂被害人證詞不可採。然多名被害人
誤信前揭    不實話術為真，前往酒店詢問還款事宜一情，有通
訊監察譯    文在卷足憑。再者，司法實務上被害人或因無被害
意識，或    因詐欺行為人持續施以不實話術而致被害人誤信為
真，於行    為人詐欺犯行遭發覺後仍持續受騙交付錢財之情況
，屢見不    鮮，故被害人因誤信為真而於報警後仍因對方施以
不實話術    之詐欺行為而受騙，與事理並無違誤。原審不察上
情，率謂    證人證詞違反常情云云，實有違本案事證及經
驗法則。  ⒌原判決雖謂本案CALL客酒店有提供食物、小姐等服
務給來店    之被害人，被害人有獲得消費對價，且無顯不相當
對價之情    況云云。惟本案酒店實際上係以不實話術訛詐包含
本案被害    人在內之不特定男客，事先要求被害人等前往酒店
    交付
CALL    客秘書及公關小姐指定數額之金錢，然對外卻始終
謊稱依來    店客人之飲用酒類價格、指定小姐坐檯之每小時檯
費等計算    消費金額，並謊報營業額，此情詳見臺北市政府警
察局大安    分局敦化南路、安和路派出所臨檢紀錄表所載內容
，即可見    一二。是本案CALL客酒店人員亦深知該酒店經營模
式專以不    實話術訛詐被害人前往交付指定之金額，並非主要
以提供不    特定人士酒水、食物、小姐坐檯或視聽歌唱設備為
服務內容    。且依上述卷附通訊監察譯文內容及本案被害人等
證述前往    酒店之情節，亦可知本案被告及酒店人員確非以提
供被害人    等相當之酒店服務為消費對價。原判決之認定顯與
事證有違    ，亦無
可維持。  ⒍至原判決另謂小姐有為男客提供性服務，稱此為被
害人交付    錢財之對價行為云云。然此不僅為眾多被害人所否
認，更分    別一致指稱係本案酒店小姐以交往為由，誘其等前
往酒店交    付款項，且均係小姐主動邀約其等前往旅館發生性
關係，其    等並未因性行為而支付任何對價費用。再者，被告
地○○亦    於原審準備期日中供承，公關小姐出場與客人發生
性行為，    可向公司收取8,000 元，渠等從事性交易都沒有跟
客人拿錢    過，是回去後公司會給伊等8,000 元「咖啡」錢補
貼伊等綦    詳。且扣案ｚ○○帳冊明細確有記載「出」，以計
算公關小    姐外出與男客發生性行為後，所應支付與公關小姐
之費用。    又被告ｇ○○等人為免被害人起疑，並訂定性行為
規則：⑴    需與同一位公關小姐見面3 次以上，⑵金額需超過3
 萬元，    ⑶如為大額金錢（16萬元以上）交付之男客，則另
外報請幹    部同意。並由公關小姐即酒店方面支付旅館費用，
況依卷附    通訊監察譯文亦可知，通篇盡顯被告ｇ○○等人經
營、任職    之酒店，專以虛捏不實話術，輔以性行為為訛詐手
段（酒店    人員稱為：「消毒」），以此取信被害人誤認酒店
公關小姐    確有與其等交往、結婚之意等事實極甚明確。可見
被告黃三    郎等人所以委由公關小姐與男客發生性行為，絕非
為賺取性    交易之對價甚明，實乃以公關小姐出場與被害人發
生性行為    作為詐術手段之一。原審未審酌上列事證，率謂性
行為即為    被害人交付錢財之對價云云，顯
非可採。  ⒎原審又謂證人未能指訴本案被告ｇ○○等人為施詐
對象云云    。然依被告ｇ○○、地○○、ｈ○○、Ｈ○○、Ｂ
○○等人    所述，足見被告ｇ○○等人基於渠等於上述CALL客
酒店內之    職務及工作內容，對於本案CALL客酒店以不實話術
詐欺及經    營情狀知之甚詳，被告ｇ○○等人經營、任職之上
述酒店一    貫以各自工作內容對遭CALL客電話誘騙上門消費之
不特定男    客詐取財物，被告ｇ○○等人乃基於相同之詐欺取
財犯意聯    絡各自分工，雖各自行為或有不同，然均在被告ｇ
○○等人    經營酒店整體詐欺計畫之範圍內，均屬共
同正犯。三、然依下列說明，檢察官上訴理由俱
不足採：  ㈠按犯罪事實之認定，應憑證據，如未能發現相當證
據或證據    不足以證明被告犯罪時，自不能以推測或擬制之方
法，以為    裁判之基礎。而證據之取捨與證據之證明力如何，
均屬事實    審法院得自由裁量、判斷之職權；茍其此項裁量、
判斷，並    不悖乎通常一般人日常生活經驗之定則或論理法則
，又於判    決內論敍其何以作此判斷之心證理由者，即不得任
意指摘其    為違法。又被害人之指訴，係以使被告受刑事追訴
為目的，    必其陳述無瑕疵可指，經其他方面調查又與事實相
符，始得    採為論罪科刑之依據。而證人所作先後不同之證言
，何者為    可採，事實審法院本得參酌其他相關證據為自由之
判斷，苟    無違經驗法則、論理法則，尚難指為違法（最高法
    院1
05 年    度台上字第1647號判決意旨參照）。原審斟酌取捨
原判決「    起訴書之附表一」所示被害人戊○○等55人、證人
王綽明（    被害人ｙ○○之妻）之證述，參酌被告ｇ○○等41
人之供述    、現場蒐證照片、復業申請書、臺北縣政府經濟發
    展
局99年    8 月26日北經登字第0993104583號函暨商業登記抄
本、南頻    電信行動電話業務申請書暨附件、臺灣固網股份有
限公司法    固字第099008287 號函暨附件、臺北市政府警察局
大安分局    敦化南路派出所臨檢紀錄表等卷內證據資料，已詳
為說明：    依證人即被害人戊○○等人歷次證述，或就其等究
係在何時    、何地給付、出借若干金額給何人，或就其等究係
於何時、    因何緣故、去過哪些酒店、是否於本案酒店消費暨
其消費金    額、次數，或就本件被告ｇ○○等人是否確有涉入
其等所指    訴之詐欺情事等節，前後所述多所不一，歧異甚鉅
，所指詐    欺時間、地點、金額及施詐者亦均無從特定，是被
害人等人    所為指訴已難逕採。況依上開被害人等人所述，亦
可知其等    大多雖有付出金錢至酒店消費，但亦有獲得酒店所
提供之酒    水食物、陪酒服務等對待給付，甚至酒店小姐之性
服務，難    認酒店方面有使被害人等人受損之詐欺犯意，此外
並無其他    證據可資佐證被告ｇ○○等人確有本件詐欺取財犯
行，原審    因而認檢察官所舉之證據尚未達於使通常一般人均
不致有所    懷疑，而得確信其起訴之犯罪事實為真實之程度，
遂以起訴    之證據不能證明被告ｇ○○等人犯罪，而為被告ｇ
○○等人    均無罪之諭知，其所為論斷從形式上觀察，難認有
違背經驗    法則、論理法則，或有其他違背法令之情形，自不
容任意指    為違法。至原判決雖未就卷附帳冊資料、通訊監察
譯文及被    告ｇ○○等人之供述等卷內其餘證據多所論述，固
有微疵，    然因被害人等人各自指訴之詐欺情節已多所瑕疵，
甚且所指    詐欺犯罪之時間、地點、金額及施詐者等節均無法
特定，則    在被害人等人之指訴已無從特定、建構犯罪事實之
情況下，    僅佐以上揭帳冊資料、通訊監察譯文等資料，亦無
從予以補    強。又被告ｇ○○等人於原審及本院審理時均否認
犯行，渠    等或於之前供述中曾有供明酒店業務之經營、分工
內容，且    或有概括表示認罪之意，然詐欺犯罪係屬侵害個人
法益之財    產犯罪，其犯罪之成立自以有具體個人（被害人）
遭受訛詐    而處分財產，並因而受有財產損失之事實為要件，
若未能特    定、釐清此等構成要件事實，即難謂該當詐欺犯罪
，而被告    ｇ○○等人俱未就本案詐欺取財之個別對象、情節
有所具體    陳述，難認渠等業已就本案起訴之各別詐欺犯罪均
已坦認無    訛，亦無足以被告ｇ○○等人之供述遽為不利渠等
之認定。    是以，檢察官執上揭二㈠至二㈤所示各詞，上訴指
摘原判決    不當，已
無足取。  ㈡檢察官雖循告訴人未○○之請求而提起上訴，然原
判決對此    亦已說明：依告訴人未○○歷次證述內容，可知其
就到底於    何時交付多少錢給何人、如何交付、交付地點為何
等節，前    後所述並不一致（原審並已具體詳予說明如何不一
致，見原    判決第204 、205 頁），而告訴人未○○提供給檢
察官之存    摺影本、電子郵件內容及表格及其自行整理之資料
    （
99年度    偵字第26603號卷四第100頁、100年度他字第2393號
    卷
113至    138 頁背面、原審卷七第179 至181 頁），亦均不
甚相符，    且告訴人未○○寄給檢察官之電子郵件內容亦顯示
其對於交    給「佳佳」或「佳雪」之款項並不確定，且關於何
位小姐用    何理由對其詐欺、如何被「季詩晴（告訴人未○○
指證係被    告Ｍ○○）」詐騙、訴外人蔡佩純是否為「佳雪」
等節，所    述前後亦有不一。足見告訴人未○○歷次證述彼此
間以及其    所提出之書面資料均有扞格之處，其所述能否足採
，自非無    疑。又被告Ｍ○○亦堅稱其僅係坐檯，否認有向告
訴人林忠    儀收錢過，自難僅以告訴人未○○單方面之指訴即
認被告郭    盈吟確有向其詐欺取財之事實。至告訴人未○○所
提出之轉    帳紀錄均為被告Ｍ○○於99年11月間為警查獲後方為
（100    年度偵字第8397號卷第87頁、原審卷七第181 頁）
，復無證    據證明此部分係被告Ｍ○○所為或有犯意聯絡，自
無從執為    不利其之認定。佐以告訴人未○○除前往本案之阿
凡達酒店    外，尚去過多家非本案起訴書所載之酒店，並稱均
係「林靜    雨」叫其去的，益徵並無證據證明被告Ｍ○○係屬
共犯等旨    。經核並無違背經驗法則、論理法則或有其他違背
法令之情    形，檢察官執上揭二㈠所示上訴理由，指摘原判決
不當云云    ，仍
非足取。  ㈢檢察官上訴雖指稱：扣案帳冊資料有記載男客之叩
客秘書組    別、叩客秘書人員、對應之公關小姐、男客姓名（
包含本案    多位告訴人與被害人）、新客舊客、來店人數、使
用包廂、    詐取金錢數額，可證明被告ｇ○○等人確有參與本
案訛詐犯    行，並依比例朋分不法所得，亦徵被害人所述為真
云云。然    查，酒店使用所謂叩客之方法吸引不特定男客前來
消費，亦    係商業行銷手法之一種，而既屬商業行銷，且衡以
酒店消費    不若一般行業之歡場文化，叩客之內容難免過度渲
染、誇大    或動之以風花雪月、男歡女愛之引誘，斯種叩客內
容即便容    非客觀真實，亦僅係酒店作為吸引不特定男客前來
消費之手    法，容屬社會上一般常人所可輕易明瞭，亦均知非
可輕信，    則其內容是否該當詐欺，非可概論，自須因應酒店
行業之歡    場特質，而作相對之合理解釋，洵非一有不實之渲
染、杜撰    之話術，即必以詐欺罪相繩。因此，本件被害人等
人前往本    案各酒店消費，即便係受叩客話術之吸引，亦難遽
認其等至    酒店之消費、支出財物即屬遭詐欺取財，更遑論被
害人等人    對於所謂叩客之話術內容，亦有渠等指訴上之瑕疵
，業見前    述，自難徒以扣案帳冊資料上有記載酒店叩客之編
制分工（    「秘書」、「小姐」等欄位），即執為不利被告ｇ
○○等人    之認定。再者，扣案帳冊資料上即便記載有「客人
」、「新    回」、「金額」、「包廂」、「備註」等欄位（見
    10
0 年度    偵字第1368號卷6-5 第2 至240 頁；上訴意旨指稱
記載有「    詐欺金額」，亦有誤會），亦僅係包含本案若干被
害人在內    之不特定男客至酒店消費之客觀營收紀錄，而本案
被害人等    人至酒店消費，酒店方面確有提供相對應之食物、
酒水、視    聽服務或小姐陪侍等對待給付，且收費金額亦難認
與其他酒    店顯不相當，業經原審詳認明確，則酒店方面是否
確有意圖    不法所有之詐欺取財犯意，更不無疑問，自難執上
揭酒店帳    冊資料，遽為不利被告ｇ○○等人之認定。又本案
若干被害    人除於酒店消費外，依其等之指訴，復有提供金錢
給小姐等    情事云云，姑不論其等所為指訴是否屬實，然稽之
酒店係屬    歡場，酒店小姐陪侍不特定男客，其間之對話、接
觸本多係    逢場作戲，以被害人等人俱屬一般正常智識及具社
會經歷之    人，自難諉為不知，從而縱認確有與之實際接觸之
小姐向其    等表示有經濟上困難、要與其等交往等詞，大多無
非僅係歡    場上之虛詞，本非可逕信為真，則其等即便確有提
供金錢給    與之接觸的小姐，惟是否係因此陷於錯誤所為，抑
或其等別    有想法、動機或目的，亦非無疑，要難僅憑被害人
片面指訴    及佐以扣案帳冊內載有若干被害人消費之紀錄，即
認被告黃    三郎等人確有本件詐欺犯行。是檢察官執上揭二㈢
所示上訴    理由，指摘原判決不當云云，仍
非可採。  ㈣檢察官上訴意旨另指稱：卷附通訊監察譯文及警方
扣押之物　　品，可認被告ｇ○○等人專以虛捏不實話術CALL客
前往酒店　　交付款項，詐取財物犯行云云。惟查，酒店召徠
特定男客　　之方法不一而足，本案富城酒店、天上人間酒店、
阿凡達酒　　店固有與中國叩客秘書合作，以隨機撥打電話，使
用商業話　　術招攬不特定男客後，並給與酒店小姐該男客之資
料，使酒　　店小姐得以續用前開話術作為與男客調情或逢場作
戲之詞。　　然即如本院前揭所述，此等叩客方式是否屬於詐欺
，本非可　　一概而論，仍應視其內容合理認定。況酒店方面吸
引不特定　　男客前來消費之後，亦確有提供對待給付，收費亦
非過高，　　尤難認酒店方面有意圖不法所有之詐欺犯意，已見
前述；且　　部分經電話招攬之被害人至酒店後，發現實際接觸
之人並非　　叩客之同一人時，或有未付錢即離開酒店，或有仍
願意待在　　酒店內繼續消費者，則前開招攬男客至酒店消費之
叩客話術　　，是否均涉及詐欺，即更不無疑問。又檢察官所提
出之卷附　　通訊監察譯文（見100 年度偵字第1368號卷6-3 、
    6-
4 所示　　之藍色標籤頁），雖有被告ｇ○○等人之對話內容
，但多為　　渠等相互詢問酒店營業狀況及交辦工作等之通話，
其間或有　　談及叩客話術，但與本件具體個案之關聯性何在，
仍屬不明　　，尚難執此即率論被告ｇ○○等人確有本件各該詐
欺之犯意　　聯絡。至其中所提及關於被害人甲丑○○、甲壬○○、甲丁○○、　　黃逢茗等人之通訊監察譯文內容，至多亦僅
能證明前開被害　　人等前往酒店消費之日期及金額，尚不足以
逕推被害人有因　　前開話術，陷於錯誤而交付財物之事實。至
檢察官提出警方　　扣押物品（上訴理由書第32、33頁），欲佐
以證明被告ｇ○　　○等人有本件詐欺犯行，然除前述扣案帳冊
（惟該等扣案帳　　冊並無法佐證本件詐欺犯行，已如上述）外
，並未說明其餘　　扣押物與本案犯行之關聯性為何，自亦難採
為不利被告ｇ○　　○等人之認定。是檢察官執上揭二㈣所示上
訴理由，指摘原　　判決不當云
云，同非足取。  ㈤按刑事訴訟新制採行改良式當事人進行主義
，檢察官負有實　　質舉證責任，法院僅立於客觀、公正、超然
之地位而為審判　　，是倘檢察官無法提出證據，以說服法院形
成被告有罪之心　　證，即應為被告無罪之諭知，俾落實無罪推
定原則，此觀諸　　刑事訴訟法第154 條第1 項、第2 項、第16
    1 
條第1 項、第　　2 項及第301 條第1 項規定即明。本件檢察
官上訴意旨所指　　各節，僅係就原審調查、取捨證據及判斷其
證明力職權之適　　法行使，仍憑己見，為不同之評價，暨對於
原判決已明白論　　斷之事項，任意指摘，然並未提出適合於證
明被告ｇ○○等　　人有被訴犯罪事實之積極證據，並說明其證
據方法與待證事　　實之關係，原審因而為無罪之諭知，
於法洵無違誤。四、綜上所述，檢察官以前揭上訴理由，指摘原
判決不當，然其    所指各節均非可採，故其上訴為無理
由，應予駁回。貳、撤銷發回部分（即原判決
不受理部分）：一、公訴意旨略以：被告ｘ○○對原判決「起訴
書之附表一」所　　示之被害人子○○、辰○○、ｂ○○、Ｓ○○、Ｎ○○，亦　　有與本件同案被告ｇ○○等40人共同意圖為
自己不法所有，　　基於詐欺取財之犯意聯絡，於如上揭附表所
載之時間、地點　　，以如上揭附表所載之詐欺手法，對前開被
害人分別詐取如　　上揭附表所載之金額。因認被告ｘ○○此部
分亦涉有（修正　　前）刑法第339 條第1 項之
詐欺取財罪嫌。二、按第二審法院認為上訴有理由，或上訴雖無
理由，而原判不　　當或違法者，應將原審判決經上訴之部分撤
銷，就該案件自　　為判決。但因原審判決諭知管轄錯誤、免訴
、不受理係不當　　而撤銷之者，得以判決將該案件發回原審法
院，刑事訴訟法　　第369 條第
1項定有明
文。三、經查：　㈠按案件曾為不起訴處分、撤回起訴或緩起訴
期滿未經撤銷，　　而違背刑事訴訟法第260 條之規定再行起訴
者，應諭知不受　　理之判決，同法第303 條第4 款固定有明文
。惟依上開規定　　，同一案件曾為不起訴處分，而違背刑事訴
    訟法
第260 條之　　規定再行起訴者，固應諭知不受理之判決，
惟所謂曾為不起　　訴處分，係指檢察官就該案偵查結果，認為
應不起訴，製作　　處分書經送達確定者而言（最高法院45年台
    非
字第43號判例　　意旨參照）。準此，倘若檢察官雖曾不起訴
處分，但在不起　　訴處分尚未確定前，旋就同一案件復行起訴
而繫屬於法院者　　，即無上述禁止再行起訴及應諭知不受理判
決之適用，其理　　應屬灼然。
    ㈡查被告ｘ○○與同案被告ｇ○○等人共同對
被害人子○○、　　辰○○、ｂ○○、Ｓ○○、Ｎ○○詐欺取財
案件，檢察官係　　於100 年8 月31日起訴，並於同年9 月21日
繫屬於原審法院　　，有本案起訴書及臺灣臺北地方檢察署檢送
函文上之原審法　　院收文戳記可稽（原審卷一第1 頁）；而檢
察官即便就被告　　ｘ○○之上開同一案件亦於同日即100 年8 月
31日不起訴處　　分，有臺灣臺北地方檢察署檢察官99年度偵字
    第2
6603 號、　　第26774號、100年度偵字第1368號不起訴處
分書在卷可按（　　100年度偵字第1368號卷6-6第167至175頁）
，然觀諸該不起　　訴處分書之書記官製作正本日期為同年9 月
    1
5日，則該不起　　訴處分於正本製作完畢並送達至各該被害人
，加計各該被害　　人之7 日再議期間後，始能確定，則顯然在
該同一案件起訴　　繫屬於法院之前（即100年9月21日），該不
起訴處分猶未確　　定至明。揆諸首揭法律規定與說明，檢察官
就被告ｘ○○上　　揭案件起訴而繫屬於原審法院之際，上開不
起訴處分既尚未　　確定，自無前揭不受理規定之適用，法院
應予實體審理。四、綜上所述，原審以被告ｘ○○上揭案件業經
檢察官不起訴處　　分確定，檢察官就此同一案件再行起訴，並
不符合刑事訴訟　　法第260 條得再行起訴之規定為由，諭知不
受理判決，要嫌　　速斷。檢察官執此提起上訴，指摘原判決此
部分不當，非無　　理由。是為兼顧當事人之審級利益，自應由
本院將原判決此　　部分撤銷，發回原審法院
另為適法裁判。參、被告ｇ○○、丙○○、甲子○○經合法傳喚
，無正當理由未於　　審理期日到庭，有其個人基本資料查詢結
果、本院出入監簡　　列表及送達證書等件在卷足憑，爰依刑事
    訴訟
法第371 條之　　規定，不待
其陳述逕行判決。據上論斷，應依刑事訴訟法第373 條、第371 
條、
第368 條、第369 條第1 項但
書，判決如主文。本案經檢察官王惟琪提起公訴，檢察官陳韻如
提起上訴後，由檢察官羅建
勛到庭執行職務。中　　華　　民　　國　　108 　年　　7 　
　
月　　16　　日　　　　　　　　　刑事第十五庭  審判長法　
                  官&n
bsp; 劉興浪　　　　　　　　　　　　　　　　　    法　官&n
bsp; 林怡秀　　　　　　　　　　　　　　　　　    法　官&n
bsp; 陳信旗以上正本
證明與原本
無異。不得上訴。                                      書記官&n
bsp; 董佳貞中　　華　　民　　國　　108 　年　　7 　　
月　　16　　日------------------------------------------
------
---
-----附件：臺灣臺北地方法院刑事判決　       　　100年度
易字第2696號公　訴　人　臺灣臺北
地方檢察署檢察官被　
　　告　ｇ○○　                  &nbs
p;                  
;                   
;            &n
bsp; ｚ○○                &nbs
p;                
;            &nb
sp; 酉○○　                  &nbs
p;                  
;                   
;            &nb
sp; Ｃ○○　                  &nbs
p;                  
;            &n
bsp; Ｋ○○                &nbs
p;                
;            &nb
sp; 午○○　                  &nbs
p;                  
;            &n
bsp; ｔ○○                &nbs
p;                 &nbs
p;&nb
sp;上二人共同選任辯
護人　曾梅齡律師被     
; 告　ｓ○○　                  &nbs
p;                  
;            &n
bsp; ｌ○○                &nbs
p;                
;                 
;              辛○○（原名李秀蓮）                  &nbs
p;                  
;                   
;                   
;            &n
bsp; Ｉ○○                &nbs
p;                
;                 
;            &nb
sp; 寅○○　                  &nbs
p;                  
; &n
bsp;          &n
bsp; 甲庚○○                &nb
sp;               &nbs
p;                &nbs
p;            &
nbsp; 地○○                &nb
sp;               &nbs
p;  上一 
 人  選任
辯護人　王仲軒律師          &nb
sp; 謝智硯律師被　　　告　ｈ
○○（原名黃美卿）                  &nb
sp;                 &nbs
p;                  &nbs
p;                  &nbs
p;              Ｈ
○○（原名梁瑋慈）                &nbs
p;                  &nbs
p;                  &nbs
p;            &n
bsp; 壬○○　                  &nb
sp;                 &nbs
p;              ｏ
○○（原名黃建銘）                &nbs
p;                  &nbs
p;                  &nbs
p;                  &nbs
p;            &
nbsp; 黃○○                &nb
sp;               &nbs
p;            &n
bsp; Ｍ○○　                  &nb
sp;                 &nbs
p;                  &nbs
p;            &
nbsp; Ｌ○○                &nb
sp;               &nbs
p;            &n
bsp; 丙○○　                  &nb
sp;                 &nbs
p;            &
nbsp; Ｂ○○                &nb
sp;               &nbs
p;                &nbs
p;                &nbs
p;            &n
bsp; 申○○　                  &nb
sp;                 &nbs
p;            &n
bsp; 亥○○　                  &nb
sp;                 &nbs
p;  上  一 
 人  選任辯護人　陳文
祥律師（法律扶助）
被　　　告　天○○                  &nb
sp;                 &nbs
p;            &
nbsp; 甲○　                &nb
sp;               &nbs
p;                &nbs
p;  上  一 
 人  選任
辯護人　張伯時律師被　　　告　ｆ
○○（原名馮筱慧）              &nbs
p;                    &nb
sp;                 &nbs
p;                  &nbs
p;            &
nbsp; 宇○○                &nb
sp;               &nbs
p;            &n
bsp; ｖ○○　                  &nb
sp;                 &nbs
p;  　
　　　　　　　　　　
　　　　　　　　　            丑○○ 
;                   &nb
sp;               &nbs
p;                    &nb
sp;             江
沛樺（原名周沛樺）                &nbs
p;                  &nbs
p;                    &nb
sp;           &
nbsp; ｑ○○                &nb
sp;               &nbs
p;            &n
bsp; Ｄ○○　                  &nb
sp;                 &nbs
p;                  &nbs
p;            &n
bsp; 甲戊○○　                  &n
bsp;                   &n
bsp;                   &n
bsp;                   &n
bsp;           &
nbsp; 卯○○　                  &n
bsp;                   &n
bsp;                   &n
bsp;           &
nbsp; 甲己○○　                  &
nbsp;                   &
nbsp;           
  戌○○　                  &
nbsp;                   &
nbsp;           
  ｋ○○　                  &
nbsp;                   &
nbsp;           
  簡慧敏　                  &
nbsp;                   &
nbsp;                   &
nbsp; 上 
; 一  人選任辯護人  周
信亨律師（法律扶助）
　被　　　告　Ｚ○○　                  &
nbsp;                   &
nbsp;                   &
nbsp;             ｘ○○
（原名劉興鴻、劉承閎）                  &
nbsp;                   &
nbsp;                   &
nbsp;                   &
nbsp; 上列被告因詐欺案件，經檢察官提起公訴（9
9年度偵字第26603號、99年度偵字第26774號、100年度偵字第1
368號、100年度偵字第9836號、100年度偵字第11899號、100年
度偵字第14834號、100年度偵字第17585號）暨移送併案審理（1
0
0年度偵字第20629、22715號、臺灣新竹地方法院檢察署101年
度偵字第103
9號），本院判決如下：   
; 主  文ｘ○○被訴對子○○、辰○○、ｂ○○
、Ｓ○○、Ｎ○○共同詐欺取財部分公訴不受
理，其餘被訴部分無罪。ｇ○○、ｚ○○、酉○○、Ｃ○○、Ｋ
○○、午○○、ｓ○○、ｌ○○、辛○○、Ｉ○○、寅○○、甲
庚○○、地○○、ｈ○○、Ｈ○○、壬○○、ｏ○○、黃○○、
Ｍ○○、Ｌ○○、王嘉鎂、Ｂ○○、申○○、亥○○、天○○、
甲○、ｆ○○、宇○○、ｖ○○、丑○○、江沛樺、ｔ○○、ｑ○○、Ｄ○○、甲戊○○
、卯○○、甲己○○、戌○○、ｋ
○○、簡慧敏、陳雅玲均無罪。  &n
bsp; 理  由一、
公訴意旨略以：    ㈠被告李偉清（通緝中）係CAL
L客電話詐欺集團首腦，意圖為    自己不法之所有，基於詐欺
取
財之犯意，自民國98年間，與    真實姓名年籍不詳綽號「阿
正」之成年男子在大陸地區福建    省廈門市設置網路電話CALL
客機
房，即CALL客秘書（下稱大    陸秘書）合作，由大陸秘書（區
分
A、C、D、H、K、P組等）    以電話對臺灣地區不特定男性
民眾進行「CALL客戀愛欺」    ，誘使民眾前往被告李偉清
在臺灣地區經營之經營之富城酒    店（設址臺北市○○區○○○路
0段000號3樓）、天上人間    酒店（及前身御鑫酒店，址設臺
北市○○區○○○路0段000    號12樓）、阿凡達酒店（址設
臺北市○○區○○○路0段00    號8樓）等酒店消費，再由
酒店公關小姐配合大陸秘書之「    詐術」劇本（詳下述）演出
，致來店之客人陷於錯誤，而以    現金或信用卡刷卡之方式交
付款
項，而大陸CALL客秘書臺可    分得客人消費金額（即業績）之
5
5-60%，酒店公關小姐可分    得客人消費金額之10%（新
客）或12%（回客）之金額。  ㈡被告李偉清為遂行上開CALL
客戀愛詐術，並分別僱用有犯意    聯絡之被告ｇ○○（綽號：
阿諾、諾哥）擔任「天上人間」    、「富城」、「御鑫」之店
長（亦稱總店長），並有被告黃    三郎前往大陸地區，與大陸
秘書接洽合作事宜，被告ｏ○○    則先於富城酒店工作一段時
間後再擔任「阿凡達」之店長，    被告劉溫妮為上開酒店之總
會計，再分別僱用有犯意聯絡之    被告酉○○、Ｃ○○、Ｋ○○、午○○、ｓ○○、ｌ○○、    辛○○、Ｉ○○、寅○○、
甲庚○○、地○○、ｈ○○（原名    黃美卿）、Ｈ○○（原名
梁瑋慈）、壬○○、黃○○、郭盈    吟、Ｌ○○、王嘉鎂、鄒
裕群（通緝中）、Ｂ○○、申○○    、亥○○、天○○、甲○
、ｆ○○、宇○○、ｖ○○、辛儀    玲、江沛樺（原名周沛樺
）、ｔ○○、ｑ○○、Ｄ○○、蕭    智后、李文凱（通緝中）
、卯○○、甲己○○、戌○○、黃佳    慧、簡慧敏、陳雅玲、
ｘ○○等人，除由自稱「楊紫珊」、    「佳佳」、「子軒」、
「瑋庭」、「婉婷」、「也許」、「    郭子涵」、「恩棋」等
大陸
CALL客秘書分工合作，以自製模    擬各種詐騙狀況之話術或劇
本，負責CALL客引誘不特定男性    前往上述酒店，並由渠
等分別擔任下列工作：被告寅○○、    Ｃ○○管理上開酒店現
場，被告甲庚○○、ｔ○○、ｓ○○、    Ｂ○○擔任控台，負
責接受大陸祕書電話下單、指揮公關小    姐上檯、轉檯及對話
、回話等作業，黃郁霖（另經檢察官為    不起訴處分）、被告
Ｌ○○、王嘉鎂、鄒裕群、ｑ○○、陳    雅玲則擔任買單幹部
（即訪檯經理或外收幹部），負責向來    店客人收現或刷卡，
再將款項交付御鑫酒店會計即被告梁嘉    洋或阿凡達酒店會計
即被告酉○○等入帳計算業績，被告胡    志雄與被告Ｃ○○則
擔任少爺領班，負責管理少爺即被告林    佳龍、ｌ○○、申○○、卯○○、甲己○○、戌○○，管制上    開酒店之客人進出
、身分查驗、紀錄及回報等事宜，被告許    傳寧、辛○○、地
○○、ｈ○○、Ｈ○○、壬○○、Ｍ○○    、李莉雯、甲○、
ｆ○○、宇○○、ｖ○○、丑○○、江沛    樺、甲戊○○、天
○○、ｋ○○、簡慧敏則擔任公關小姐，由    前開公關小姐配
合大陸祕書之話術或劇本，共同詐騙來店之    客人，所得款項
由會計即被告Ｉ○○、酉○○統計公關小姐    、大陸祕書之業
績明細後，由擔任總務之被告寅○○、張世    旻將每日所得款
項、業績明細等（即帳包）交付總會計即被    告劉溫妮統計每
日業績總表，送交總經理即被告ｇ○○或老    闆即被告李偉清
核閱，被告劉溫妮並負責統籌管理大陸祕書    分配款匯付、刷
卡收入帳戶之提領、薪資或費用支出控管。    被告Ｄ○○則成
立智元企業社，擔任負責人，並向南頻電信    股份有限公司（
下稱南頻電信公司）申請之第二類虛擬行動    電話門號，被告
Ｃ○○並另提供其所有之身分證、健保卡等    資料，代廈門南
屏科技有限公司第一分公司向南頻電信公司    申辦行動電話
門號，供被告李偉清、ｇ○○所配合之大陸  
  CALL客詐欺集團使用。  
㈢渠等犯罪分工詳述如下：&
nbsp;   ⒈大陸秘書：    負責隨機撥打電
話與臺灣地區之不特定人，以「猜猜我是誰    」等方式，與接
電話之男性客人裝熟攀談、建立關係，再佯    稱係因親人生病
、家境困難、想要離職、脫離經紀公司、得    罪客人等詐術，
藉此博取客人同情並佯裝愛意，希望與客人    生活在一起或結
婚，旋以「想見」為由要求客人到上開酒店    見面為其補業績
，以期能儘速償還積欠酒店或經紀人之款項    辦理離職，當客
人誤信為真同意前往酒店為其補業績後，隨    即撥打電話向臺
灣控台幹部下單訂桌，告知客人姓名、到場    時間、下單金額
、本次來店理由（即詐術）、訂桌秘書花名    及秘書檯代號等
事項，之後與負責接待之公關小姐通電話，    詳細說明客人姓
名、職業、家庭生活狀況等背景資料，並告    知用以欺騙客人
所虛構之「假身分」背景資料、本次使用之    詐術及客人答應
之消
費金額等（此即「對話」），並視Call    客對話過程建議
在臺公關小姐提供性交服務（即喝咖啡、S    單）以偽作真心
喜歡，使被害人誤以為彼此互相喜歡，公關    小姐即假扮大陸
秘書所虛構之身分或其朋友（即姐妹）坐檯    後，旋回電向大
陸秘書詳細說明與客人見面時之雙方穿著、    互動情形如何等
事項（此即「回話」），使大陸秘書知悉細    節，再續以電話
與客人培養感情，並談及包廂相處細節取信    客人，繼續佯以
欠經紀公司款項、欠離職違約金、欠酒店服    裝費、業績不足
遭酒店開罰單罰款、家人重病或意外車禍欠    醫藥費、得罪其
他客人遭酒店開罰單罰款、欠姐妹業績、業    績不足無法排休
等各種虛構情節，要求客人代為清償或支付    ，並謊稱離職後
可領離職金或薪水償還客人或願與之共同生    活，致客人陷於
錯誤，為取回已付出之款項，持續前往酒店    補業績、補節數
，協助公關小姐還款或辦理離職，而支付與  &
nbsp; 其消費內容顯不相當之款項。  ⒉酒
店現場負責人即店長、控台、總務或領班：    承被告ｇ○○之
命管理上開酒店現場事務、接客業務進行，    管控客人進出及
身分查驗、糾紛排除、安全管理，並隨時向    被告ｇ○○回報
酒店內之狀況。管理酒店所有帳款之支出與    收入，每日依據
訂桌單、節數單由現場會計製作秘書及小姐    之業績明細表，
由總務將業績明細表及現金轉交總會計即被    告劉溫妮，據以
製作業績總表、至銀行提取刷卡款及將大陸 
;   祕書業績分配款匯出。
  ⒊買單幹部（訪檯經理）：　　負責協助控台、
指揮公關小姐坐檯、轉檯及會計訂桌單業績　　統計、向客人
說明消費方式，於公關小姐上檯前，要求客　　人需在公
關小姐進包廂前先付款、刷卡
或協助外收。  ⒋公關小姐：    公關小姐於大陸
秘書下單訂桌並與之對話後，負責扮演大陸    秘書所虛構之身
分，在酒店包廂內配合大陸秘書使用之上開    詐術欺騙客人，
並向客人示愛，且隨感情進展程度，配合大    陸秘書要求與客
人外出進行無償性交，令客人誤以為係公關    小姐自願與之發
生關係，雙方互有愛意，將來可以一起生活    ，惟實際上公關
小姐
事後可向酒店領取新臺幣（下同）8,00    0元（即S單）。
待客人離去後，公關小姐即以電話回話給大    陸秘書，詳細描
述與客人在包廂對話內容、互動情節或外出    至旅館性交之細
節，並討論如何進一步施詐，之後再由大陸    秘書以脫離酒店
為由，以前揭所述之各種詐術，要求客人前    往酒店以補業績
之名義代為償還各種欠款，並由公關小姐配    合施詐，佯稱身
世可憐或離職後可結婚或可領離職金償還客    人云云，致客人
誤信為真，而一再前往上開酒店消費或逕代&
nbsp;   
償各種款項。  ⒌酒店少爺：　　客人抵達上開酒
店門口時，負責向控台通報及查證訂桌資訊　　，查驗客人身分
證件以確保酒店安全、防止客人鬧事糾紛，　　監控酒店進出人
員、注意有無執法者，於查證客人確係透過　　大陸秘書招攬而
來後，始放行令其上樓進入酒店，再由酒店　　內之少爺接應將
客人帶進包廂，藉此過濾消費者身分，避免　　警方偽裝查緝及
防止發現遭詐騙之客人直接進入酒店找尋公　　關小姐求償或鬧
事。部分酒店少爺並提供渠等證件充當酒店　　人頭負責人或
提供電話門號、銀行帳戶供酒店營業使用。  ⒍設立行號、詐騙
電話門號、金融帳戶及刷卡機等人頭提供：    負責提供證件充
當人頭，提供被告ｇ○○所屬詐騙集團所需    之酒店經營執照
、電話門號、銀行入款帳戶或刷卡機等，便    利該集團
逃避查緝、隱匿資金，減少遭查獲之風險。  ㈣謀議既定，大陸
    秘
書即自98年間起陸續於如附表一被害時間　　所示之日期或期
間，隨機撥打電話與如附表一被害人姓名所　　示之戊○○等55
人，待被害人戊○○等人誤信其虛構之故事　　內容，而前往上
開酒店為公關小姐補業績後，由少爺領班即　　被告黃○○、Ｃ
○○等指揮少爺即被告午○○、ｌ○○、卯　　○○、甲己○○
、戌○○等負責在酒店入口處核對身分放行、　　引導客人進入
包廂。買單幹部即被告Ｌ○○、王嘉鎂、鄒裕　　群、ｑ○○、
Ｚ○○等則負責介紹消費方式並接單收款，再　　由控台即被告
甲庚○○、ｔ○○、ｓ○○、Ｂ○○等或前開買　　單幹部安排
被告Ｋ○○、辛○○、地○○、ｈ○○、Ｈ○○　　、壬○○、
Ｍ○○、李莉雯、甲○、ｆ○○、宇○○、ｖ○　　○、丑○○
、江沛樺、甲戊○○、天○○、ｋ○○、簡慧敏等　　公關小姐
坐檯，並聽從現場負責人即被告寅○○、Ｃ○○、　　ｏ○○等
之指揮調度。被告Ｋ○○等公關小姐即透過事前與　　大陸秘書
對話，假扮為大陸秘書所虛構之身分坐檯，延續其　　捏造之故
事情節，致如附表一被害人姓名所示之戊○○等客　　人誤以為
該等公關小姐確係大陸秘書，而不斷相信彼等後續　　虛捏之各
種理由，到上開酒店補節數、補業績，而支付與其　　消費內容
顯不相當之款項，或如附表一編號4之告訴人甲乙○　　○，雖
未前往上開酒店消費，仍依大陸秘書之指示之現金交　　付上開
酒店之外收幹部。嗣由酒店現場會計即被告Ｉ○○、　　酉○○
等彙總帳包由總務即被告寅○○、Ｂ○○等轉交總會　　計即被
告劉溫妮負責將詐騙所得以約定拆帳比
例匯往大陸地　　區CALL客秘書檯，與之朋分。  ㈤嗣員警於99
年11月23日持搜索票至天上人間酒店、富城酒店    、阿凡
達酒店、被告劉溫妮辦公室及被告ｇ○○住處等處搜    索，扣得
詐欺所
得現金共計3902,813元及業績明細表、總表    等帳冊
、詐騙電話、營業用存摺等，始悉上情。因認全部被    告對如
附表一所示全部被害人均共同涉犯（修正前）刑法第    339條
第1項之詐欺取財罪嫌云云（見起訴書及本院卷㈣第 
;   256頁反面、
第257頁）。二、公訴不受理部分：   ㈠按曾為
不起訴處分，撤回起訴或緩起訴期滿未經撤銷，而違　  背第26
0條之規定再行起訴者，應諭知不受理之判決，並得　  不經言
   詞辯論
為之，刑事訴訟法第303條第4款、第307條分　  別定有
明文。又檢察官制作之處分書依法敘述不起訴之理由　  ，就現
行法制言，已發生其實質之效果，即於該不起訴處分　  書所敘
及之事實範圍內，發生實質上之確定力，非僅止於訴　  權之暫
時未行使而已。如不起訴處分已確定，除合於刑事訴　  訟法第
   26
0條第1款、第2款所定原因，得再行起訴外，別無　  其他救
濟或變更方法。故檢察官就同一事實再行起訴，法院　  審判時
，為維護法律效果之安定與被告自由人權受適法之保　  障，應
   依刑
事訴訟法第303條第4款之規定諭知公訴不受理（　  參見臺灣
高等法院暨所屬法院90年法律座談會刑事類
提案第　  40號之研討結果乙說）。  ㈡公訴意
旨雖認被告ｘ○○與被告ｇ○○等人共同對告訴人子　　○○、
辰○○、ｂ○○、Ｓ○○、Ｎ○○為詐欺取財犯行（　　詳如上段之公
訴意旨所載），然此部分業於100年8月31日經　　臺灣臺
北地方檢察署（下稱臺北地檢署）檢察官以：「被告　　劉承閎
（按即被告ｘ○○）僅係單純擔任名義負責人，並未　　出現在
上開酒店，未參與酒店之經營，亦未辦理行動電話供　　酒店人
員使用，難認其有何詐欺犯行」為由而為不起訴處分　　（99年
    度偵字第2660
3、26774號、100年度偵字第1368號）　　，有不
起訴處分書在卷可考（見臺北地檢署〈以下未註明者　　均為臺
    北地檢署之
卷〉100年度偵字第1368號卷㈥第167頁至　　第175
頁），且未經再議而已確定，而檢察官就此部分再行　　起訴，
    依卷
內資料並無刑事訴訟法第260條第1款、第2款所　　定原因（
亦即並無新事實、新證據，亦無何刑事訴訟法第42　　0條第1項
    第
1款、第2款、第4款或第5款所定得為再審原因之　　情形），
則揆諸前揭規定，本院自應依刑事訴訟
法第303條　
　第4款規定，諭知不受理之判決。三、無罪部分：  ㈠按犯罪
事實應依證據認定之，無證據不得認定犯罪事實；無　　證據能
力、未經合法調查之證據，不得作為判斷之依據；不　　能證明
被告犯罪或其行為不罰者，應諭知無罪之判決，刑事　　訴訟法
    第154條第
2項、第155條第2項、第301條第1項分別定　　有明文
。次按認定不利於被告之事實，須依積極證據，苟積　　極證據
不足為不利於被告事實之認定時，即應為有利被告之　　認定，
    更不
必有何有利之證據（最高法院30年上字第816號　　判例參
照）。又事實之認定，應憑證據，如未能發現相當證　　據，或
證據不足以證明，自不能以推測或擬制之方法，為裁　　判基礎
；認定犯罪事實，所憑之證據，雖不以直接證據為限　　，間接
證據亦包括在內，然無論直接或間接證據，其為訴訟　　上之證
明，須於通常一般之人均不致於有所懷疑，而得確信　　其為真
實之程度者，始得據之為有罪之認定，倘其證明尚未　　達到此
一程度，而有合理性懷疑之存在時，即無從為有罪之　　認定（
    最高法院4
0年台上字第86號、76年台上字第4986號判　　例參照）。
而刑事訴訟法第161條第1項亦規定，檢察官就被　　告犯罪
事實應負舉證責任，並指出證明之方法，是檢察官對　　於起訴
之犯罪事實，應負提出證據及說服之實質舉證責任。　　倘其所
提出之證據，不足為被告有罪之積極證明，或其指出　　證明之
方法，無從說服法院以形成被告有罪之心證，基於無　　罪推定
    之
原則，自應為被告無罪判決之諭知（最高法院30年　　上字第81
    6號、76
年台上字第4986號、92年台上字第128號判　　例意旨
可參）。再告訴人之指訴是否與事實相符，仍應調查　　其他證
據，以資審認，必被害人所述被害情形，無瑕疵可擊　　，且就
其他方面調查，又與事實相符，始足據為有罪判決之　　基礎（
    最高法院
52年台上字第1300號判例意旨、81年度台上　　字第353
9號判決參照）。又因詐欺取財罪，係侵害財產權之　　犯罪，
以施用詐術之一方取得財物，致被詐欺之一方因而生　　財產上
之損害為必要，若無所損害，行為人除按其情形或應　　成立其
    他
罪名外，並無論以詐欺取財罪之餘地（最高法
院94　　年度台上第5286號判決要旨可參）。  ㈡犯罪事
實應依證據認定之，無證據不得認定犯罪事實；有罪　　之判決
書應於理由內記載認定犯罪事實所憑之證據及其認定　　之理由
    ，刑事訴
訟法第154條第2項及第310條第1款分別定有　　明文。
而犯罪事實之認定，係據以確定具體的刑罰權之基礎　　，自須
經嚴格之證明，故其所憑之證據不僅應具有證據能力　　，且須
經合法之調查程序，否則即不得作為有罪認定之依據　　。倘法
院審理之結果，認為不能證明被告犯罪，而為無罪之　　諭知，
    即無
前揭第154條第2項所謂「應依證據認定」之犯罪　　事實之存
在。因此，同法第308條前段規定，無罪之判決書　　只須記
載主文及理由。而其理由之論敘，僅須與卷存證據資　　料相符
，且與經驗法則、論理法則無違即可，所使用之證據　　亦不以
具有證據能力者為限，即使不具證據能力之傳聞證據　　，亦非
不得資為彈劾證據使用。故無罪之判決書，就傳聞證　　據是否
例外具有證據能力，本無須於理由內論敘說明。本案　　除公訴
不受理之部分外，其餘部分既均認不能證明被告犯罪　　（詳後
述），揆之前開說明，自無庸就本
判決所引證據是否　　具有證據能力一一加以論析。  ㈢檢察官
認被告涉犯前開詐欺取財犯行，無非以被告之供述、　　如附表
一所示之告訴人及被害人之指訴、阿凡達酒店等酒店　　之單日
總帳及明細帳、被告劉溫妮之通聯記錄、署名「金」　　之11月
    1
0日便條紙、御鑫酒店股東合約書、頂讓合約書、通　　聯記錄
、通訊監察譯文、天上人間酒店及阿凡達酒店總會計　　劉溫妮
    扣案
帳冊影本、南頻電信MVNO虛擬行動電話申請書、　　凱悅欣
業公司營利事業登記證、林文玉之身分證及全民健康　　保險卡
影本、天上人間餐廳特約商店簽名頁影本、內政部警　　政署刑
事警察局扣押物品清單及扣押物品目錄表、台灣固網　　股份有
    限公司法
固字第099008287號函、臺北市政府警察局　　大安分
局敦化南路派出所臨檢紀錄表、臺北市政府警察局大　　同分局
    查訪
紀錄表、王舒亭調查筆錄、南頻電信公司100年7　　月14日南字
    資第
000000000號函暨所附資料等為主要依據。　　訊據被
告ｇ○○等人對如附表甲所示之事實坦承不諱，然
堅　　詞否認有何詐欺取財之犯行，分別辯稱如下：  ⒈被告ｇ
○○：富城酒店有使用對岸所謂的話語，使用之目的　　是請客
人來消費。其負責現場管理，被害人都是跟公關即坐　　檯小姐
在接觸，所以被害人所稱被詐
騙之過程其不太清楚，　　其沒有參與詐騙被害人。  ⒉被告ｚ
○○：其任職之天上人間酒店、阿凡達酒店有無使用　　話術其
不清楚。其只幫酒店記帳，所有營業的情形其都不清　　楚，所
有的被害人其也都不認識。其沒有參與詐騙被害人。  ⒊被告酉
○○：其不知道任職之阿凡達酒店有無使用話術。其　　不
知道本案被害人所稱之詐騙過程，也沒有參與詐騙。  ⒋被告Ｃ
○○：其不知道任職之天上人間酒店有無使用話術。　　其不知
道本案被害人所稱之
詐騙過程，其不認識被害人，也　　沒有參與詐騙。  ⒌被告Ｋ
○○：其任職之阿凡達酒店沒有使用話術。其不知道
　　本案被害人所稱之詐騙過程，也沒有參與詐騙。  ⒍被告午
○○：其任職之阿凡達酒店沒有使用話術。其不知道
　　本案被害人所稱之詐騙過程，也沒有參與詐騙。  ⒎被告ｓ
○○：其任職之阿凡達酒店沒有使用話術，可能因為　　希望客
人來消費，小姐就跟客人說「我很想見你，你來捧個　　場」，
這是阿凡達酒店裡可能會用的方法，對岸是有打電話　　來說過
生病或借錢的理由，但其都回絕。其不知道本案被害　　人所述
之詐騙過程，
因為其完全接觸不到客人，所以沒有參　　與詐騙。  ⒏被告ｌ
○○：其任職之阿凡達酒店沒有使用話術。其不知道
　　本案被害人所稱之詐騙過程，也沒有參與詐騙。  ⒐被告辛○○：其任職之阿凡達酒店沒有使用話術。其不知道
　　本案被害人所稱之詐騙過程，也沒有參與詐騙。  ⒑被告Ｉ
○○：其任職之富城酒店沒有使用話術。其不知道本　　案被害
人所稱之
詐騙過程，也沒有參與詐騙，其沒有接觸客　　人。  ⒒被告寅
○○：其工作跟話術無關，其也沒有接觸話術，所以　　其不知
道任職之天上人間酒店有無使用話術。其不知道本案　　被害人
所稱之
詐騙過程，其不認識被害人，也沒有參與詐騙　　。  ⒓被告甲
庚○○：其在天上人間酒店擔任控台，負責接對岸打來　　的電
話，對岸會指定找那位小姐，其讓小姐跟對岸通電話，　　通電
話內容可能是今天哪個客人會來消費，可能是用想見面　　或補
業績的話術請客人來消費。天上人間酒店沒有使用話術　　，因
為其覺得上述請客人來消費的理由不算話術。其不知道　　本案
被害人所稱
之詐騙過程，其不認識被害人，也沒有參與　　詐騙。  ⒔被告
地○○：其任職之天上人間酒店沒有使用話術。其不知
　　道本案被害人所稱之詐騙過程，也沒有參與詐騙。  ⒕被告
ｈ○○：其任職之天上人間酒店沒有使用話術。其不知
　　道本案被害人所稱之詐騙過程，也沒有參與詐騙。  ⒖被告
Ｈ○○：其任職之天上人間酒店沒有使用話術。其不知
　　道本案被害人所稱之詐騙過程，也沒有參與詐騙。  ⒗被告
壬○○：其任職之阿凡達酒店沒有使用話術。其不知
道　　本案被害人所稱之詐騙過程，也沒有參與詐騙。  ⒘被告
ｏ○○：其任職之阿凡達酒店沒有使用話術。其不知
道　　本案被害人所稱之詐騙過程，也沒有參與詐騙。  ⒙被告
黃○○：其不知道任職之阿凡達酒店有無使用話術。其　　
不知道本案被害人所稱之詐騙過程，也沒有參與詐騙。  ⒚被告
Ｍ○○：其自己上檯沒有使用話術，別人其不知道，沒　　有聽
說過。其不知
道本案被害人所稱之詐騙過程，也沒有參　　與詐騙。  ⒛被告
Ｌ○○：其任職之阿凡達酒店沒有使用話術。其不知
道　　本案被害人所稱之詐騙過程，也沒有參與詐騙。  被告
丙○○：其任職之天上人間酒店沒有使用話術。其不知
　　道本案被害人所稱之詐騙過程，也沒有參與詐騙。  被告
申○○：其任職之天上人間酒店沒有使用話術。其不知
　　道本案被害人所稱之詐騙過程，也沒有參與詐騙。  被告
亥○○：其任職之天上人間酒店沒有使用話術。其不知
　　道本案被害人所稱之詐騙過程，也沒有參與詐騙。  被告
天○○：其任職之天上人間酒店沒有使用話術。其不知
　　道本案被害人所稱之詐騙過程，也沒有參與詐騙。  被告
ｆ○○：其任職之天上人間酒店沒有使用話術。其不知
　　道本案被害人所稱之詐騙過程，也沒有參與詐騙。  被告
宇○○：其沒有使用話術，其他人也沒有用，有時候對　　岸秘
書會打電話來說一些騙客人的理由，但其公司（天上人　　間酒
店）都會擋掉。其不知
道本案被害人所稱之詐騙過程，　　也沒有參與詐騙。  被告
ｖ○○：其任職之天上人間酒店沒有使用話術。其沒有　　詐騙
客人，但是有被害人指認其行騙的過程，因為秘書會騙　　客人
也會騙小姐，秘書從來不講實話，都是輕描淡寫，只會　　說誰
來，客人來時也不敢講他來的目的，客人怕我們現場不　　接單
，秘書就騙客人說現場有監聽，所以現場小姐不知道客　　人來
的真正目的為何，秘書向小姐說客人就是來看看小姐，　　幫小
姐補業績，但真正的對話小姐不知道，小姐只知道客人　　
來現場花多少錢，客人來現場花的錢就是唱歌等消費。  被告
丑○○：其任職之天上人間酒店沒有使用話術。其不知　　道被
害人所述之詐騙過程，但是本案有1位被害人指認其，　　說詐
    騙
金額1萬元，但是1萬元其認為是消費金額，因為其
店　　裡消費金額1小時是1萬元。其沒有參與詐騙。  被告
江沛樺：沒有任職於本案的酒店，案發時其工作是在饒　　河夜
市做生意，跟酒店完全無關。其沒有任職於酒店，所以　
　其不知道被害人所述之詐騙過程，也沒有參與詐騙。  被告
ｔ○○：其任職之天上人間酒店沒有使用話術。其不知
　　道本案被害人所稱之詐騙過程，也沒有參與詐騙。  被告
ｑ○○：其任職之富城酒店沒有使用話術。其不知
道本　　案被害人所稱之詐騙過程，也沒有參與詐騙。  被告
Ｄ○○：其只是天上人間酒店的人頭，其不清楚酒店有　　無使
用話術，因為其都沒有參與。其不知
道本案被害人所稱　　之詐騙過程，也沒有參與詐騙。  被告
甲戊○○：其任職之阿凡達酒店沒有使用話術。其不
知道　　本案被害人所稱之詐騙過程，也沒有參與詐騙。  被
告卯○○：其任職之富城酒店沒有使用話術。其不
知道本　　案被害人所稱之詐騙過程，也沒有參與詐騙。  被
告甲己○○：其任職之天上人間酒店沒有使用話術。其
不知　　道本案被害人所稱之詐騙過程，也沒有參與詐騙。  
被告戌○○：其任職之天上人間酒店沒有使用話術。其
不知　　道本案被害人所稱之詐騙過程，也沒有參與詐騙。  
被告ｋ○○：其任職之富城酒店沒有使用話術。其
不知道本　　案被害人所稱之詐騙過程，也沒有參與詐騙。  
被告簡慧敏：其任職之富城酒店沒有使用話術。其不知道被　　
害人所述之詐騙的過程，本案有個被害
人指認其，但其不認　　識該名被害人，其沒有參與詐騙。  
被告Ｚ○○：其任職之富城酒店沒有使用話術。其
不知道本　　案被害人所稱之詐騙過程，也沒有參與詐騙。  
被告ｘ○○：其只是阿凡達酒店之掛名負責人，沒有負責任　　
何事情，也沒有參與酒店經營，不知道阿凡達酒店有無使用　　
話術。其
不知道本案被害人所稱之詐騙過程，也沒有參與詐　　騙。  
    被告甲○：其係於99年10月14日才去天上人間酒店上班，起　　
訴書所載與其任職期間不符；其任職之天上人間酒店沒有使　　
用話術，其
不知道本案被害人所稱之詐騙過程，也沒有參與　　詐騙。  
被告Ｂ○○：其不知道任職之阿凡達酒店有無使用話術，其　　
接電話主要是下單，秘書只會提供客人名字、電話、找哪位　　
小姐，不會說客人消費的事由，其也不清楚小姐是否要配合　　
秘書的指示扮演角色，後
來其就變成總務的工作，負責雜事　　、叫貨、水電維修。&
nbsp;   辯護人則分別為被告辯護稱：&nb
sp; ⒈被告午○○之辯護人曾梅齡律師：   ①被告
午○○係於99年11月上旬到職於阿凡達酒店，任職少爺　  一
職，並於同月即已離職，故足認其任職期間外，也就是99　  年
11月外，對於起訴書附表所示被害人之行為結果，如果非　  在
  9
9年11月者，因被告午○○主觀上無從參與謀議，且客觀　  
上亦無從分擔犯罪之實施，自無須對此期間之共同正
犯所為　  之行為及結果擔負共同正犯之責。  ②
被害人縱有於被告午○○任職期間內前往阿凡達酒店遭詐騙　　
，但除證人ｕ○○外，其餘證人均無法具體指認被告午○○　　有
參與其中施行詐術之過程。證人ｕ○○部分，雖有於103　　年
7月10日審判庭訊到庭指述，遭詐騙的金錢係交付給被告　　
午○○，但其在同樣的庭訊裡，係證稱其是在富城酒店消費　　
，並非被告午○○所任職之阿凡達
酒店，且其指述並無任何　　其他憑據及標準，自無可採。  ③
就以下相關證人部分，分別表示意見如下：證人甲丁○○雖有   
 於被告任職期間前往阿凡達酒店消費，但其交付金錢，如媽   
 媽生重病需要醫藥費用等，至今均無法證明以上事實是否虛   
 偽，自於刑事詐欺罪之客觀構成要件不符，故被告午○○並   
 無法據此認定其有涉詐欺犯行；證人ｐ○○雖有於被告林佳   
 龍任職期間前往阿凡達酒店消費，但其交付的金錢理由，如   
 欠人家錢幫忙還或母親醫療費用等，至今也無法證明是否虛   
 偽，被告午○○自無法就此來據以認定其有涉詐欺犯行；證   
 人ａ○○雖亦有於被告午○○任職期間前往阿凡達酒店消費   
 ，但其部分交付的金錢除確屬酒店之消費非涉詐欺外，其餘   
 交付金錢理由，如弄壞東西及家人生病等，亦無從證明虛偽   
 ，自與刑事詐欺構成要件不符；證人Ｖ○○雖然亦有於被告   
 午○○任職期間至阿凡達酒店刷卡4萬元消費，但其證稱皆   
 是為了幫助被害人（按應係「酒店小姐」之誤）離職，因此   
 對於被害人（按應係「酒店小姐」之誤）事實上是否有離職   
 一事並無法證明是否虛偽，自與刑事詐欺罪構成要
件不符。  ⒉被告ｔ○○之辯護人曾梅齡律師：  ①被告
ｔ○○於99年9月上旬到職天上人間酒店，並於99年11　
　月離職，故附表一所示被害人之行為及結果，如非在被告ｔ　
　○○任職期間內所為者，因被告ｔ○○主觀上無從參與謀議　
　，且客觀上亦無從分擔犯罪之實施，亦無須對
此期間之共同　　正犯所為之行為其結果擔負共同正犯之責。  
②又被害人縱有於被告ｔ○○任職期間前往天上人間酒店亦即　
　御鑫酒店遭詐騙，但其所有的詐騙過程，相關證人皆無法具　
　體指認被告ｔ○○有
參與其中，自不應該據此對於被告ｔ○　　○為不利之認定。  
③相關證人部分，依序表示意見如後：證人ｗ○○雖然有在被　
　告ｔ○○任職期間，前往天上人間消費，但其交付金錢理由　
　，如母親開刀需要用錢，至今亦無法證明是否虛偽，所以自　
　無法對於被告ｔ○○為不利之認定；證人鄧剛堯雖然亦有於　
　被告ｔ○○任職的期間前往天上人間酒店消費，但其交付的　
　金錢理由，如媽媽生重病醫藥費，至今亦無法證明是否虛偽　
　，亦與刑事詐欺罪客觀構成要件不符；證人ｕ○○交付金錢　
　之理由，其實他認為是基於感情，則男女二人交往，實無法　
　證明感情間之有無及變化是否虛偽，自亦與刑事詐欺罪客觀　
　構成要件不符；證人ｐ○○雖也有在被告ｔ○○任職的期間　
　前往天上人間酒店消費，其交付金錢之理由，例如欠人家錢　
　要幫忙還或母親醫藥費等，至今亦無法證明是否虛偽，亦與　
　刑事詐欺構成罪之要件不符；證人辰○○雖有在被告ｔ○○　
　的任職期間前往天上人間酒店消費，但在審判庭訊的過程中　
　，他認為應該是被騙感情，既為如此，男女二人之間的交往　
　，並無法證明感情間之變化或有無是否虛偽，亦與刑事詐欺　
　罪之構成要件不符；證人Ｊ○○雖有在被告ｔ○○任職期間　
　前往天上人間酒店消費，但其交付金錢之理由，如弄壞東西　
　，亦無法查證是否真實或虛偽，自與刑事詐欺構成罪之要件　
　不符；證人ａ○○雖有在被告ｔ○○任職期間前往天上人間　
　酒店消費，但其交付金錢之理由，如弄壞東西、家人生病等　
　，至今也無從查證是否屬實，自與刑事詐欺構成罪之要件不　
　符；證人巳○○雖有在被告ｔ○○任職期間前往天上人間酒　
　店消費，但巳○○交付金錢之理由，如要幫小姐還錢、作業　
　績、母親生病需要用錢等，至今無法證明是否屬實或虛偽，　
　還有其多次交付的金錢地點、對象，皆在酒店之外，實與酒　
　店消費行為無涉，這部分自應對被告ｔ○○為有利之認定；　
　證人ｅ○○雖有在被告ｔ○○任職期間前往天上人間酒店消　
　費，但其交付金錢之理由，是因為小姐跟客人吵架及阿嬤生　
　病等情，至今無法查證是否屬實，且其無法具體指出進出酒　
　店查驗身分的男性就是被告ｔ○○，這部分自應對被告ｔ○○為有利之認定；證人陳昶臻雖有在被告ｔ○○任職期間前　
　往天上人間酒店消費，但其交付金錢之理由，是因為小姐打　
　破花瓶需要賠償，至今無法查證是否屬實或虛偽，自與施行　
　詐術之構成要件不符；證人Ｓ○○雖有在被告ｔ○○任職期　
　間前往天上人間酒店消費，但其交付金錢之理由，是因為小　
　姐打破花瓶需要賠償，這部分一樣無從查證是否屬實，自應　
　對被告ｔ○○為有利之認定；證人ｊ○○雖有在被告ｔ○○　
　任職期間前往天上人間酒店消費，但其交付金錢理由，是因　
　為小姐打破東西、住院需要醫藥費等，這部分一
樣無從查證　　是否屬實，自應對被告ｔ○○為有利
之認定。  ⒊被告地○○之辯護人王仲軒律師：　
①被告地○○任職於天上人間酒店，因為在酒店任職，每位客　
　人消費方式及情況皆不同，所以被告地○○任職天上人間酒　
　店不代表與其餘被告有共同涉犯詐欺之故意，且是否有實際　
　參與詐騙之過程，這詐騙行為多數皆與被害人之指認與否有　
　關，故被害人之證述或指認假設有所缺漏時，
正能代表被告　　地○○並無與其他被告共同涉犯詐欺行為。  
②就各證人證詞之部分，證人Ａ○○、林阿山證詞皆分別表示　　是
於98年、99年初至天上人間酒店或御鑫酒店消費，而認識　　被
告地○○，然被告地○○之上班時間為99年5月底至11月　
　底，因此證人Ａ○○、林阿山等人之證詞無法與被告地○○　
　之上班時間相符，因此其指認之人應非被告地○○，況且證　
　人林阿山之證詞表示其一開始指認所謂「林怡君」為被告地　
　○○，後又指稱「芊芊」才是被告地○○，因此其即使有指　
　述出被告地○○，但其指述之對象前後不符，因此其證詞並　
　沒有辦法代表被告地○○有共同對其涉犯詐欺之行為；而證　
　人Ａ○○部分，其一開始即知道有不同小姐坐他的檯，並且　
　都是自稱同一個名字，因此證人Ａ○○的證詞並沒有辦法表　
　示被告地○○確實為兩位小姐之一，縱然被告地○○曾坐過　
　證人Ａ○○的檯，但證人Ａ○○既然知道兩位小姐都自稱為　
　「紫玲」，也同時接受這件事情，就代表證人Ａ○○並沒有　
　認為被告地○○坐他檯有詐騙的行為；證人辰○○的部分，　
　證人辰○○雖指稱其消費時是由所謂「紫珊」來接待，但證　
　人辰○○在警詢及在後續偵查及審理時，都沒有指認被告地　
　○○為當日接待之人，況且辰○○也指稱與其電話聯絡及接　
　待人的聲音並非同一人，因此也無法代表被告地○○確實有　
　接待過誰、與其聯絡之行為，最後證人辰○○也表示他是因　
　為喜歡坐檯小姐，所以才不斷的來酒店消費，從此點可表示　
　證人辰○○並非因為被告地○○有所謂以不實的情況來詐欺　
　而到酒店消費，因此即便是被告地○○有接待的行為，也難　
　證明被告地○○有涉犯詐欺的行為；證人ｊ○○的部分，在　　
酒店一開始見到所謂接待的小姐時已經是10月多的時候，在　
　那時被告地○○基本上已經沒有在酒店工作，且證人ｊ○○　
　指稱接待其之酒店消費小姐是「吳天怡」，但其從頭到尾並　
　沒有見到所謂的「吳天怡」，又證人ｊ○○在警詢時有說被　
　告地○○為「婷婷」，但證人ｊ○○也表示他在消費時從來　
　沒有見過「婷婷」，因此證人ｊ○○指認
被告地○○為從來　　沒有見過之人，其指認顯然是
有問題。  ⒋被告亥○○之辯護人陳文祥律師：   
 被告亥○○只有在酒店單純的上班，並沒有實施任何的詐騙    
行為令任何人陷於錯誤而交付財物，此由本案中的被害人50   
 幾位都沒有任何一位指認被告亥○○就可以證明，故被告林 
   莉雯並無可能涉犯起訴書所載的
詐欺罪嫌。  ⒌被告甲○之辯護人張伯時律師：  
①從法律層面來看，起訴意旨所載之詐術，除非這些所用的事　 
 由是虛偽不實的，才會變成是詐術，檢察官就這部分有舉證　 
 不足之處，本案審理到現在，好像都
沒有提出這些告訴人手　  頭上有些什麼證據。  
②從事實面來看，最基本的，到酒店消費一定要知道酒店的基　
　本消費金額是多少，依證人Ｘ○○、陳勇誠、Ｕ○○所述，　
　證人Ｘ○○、Ｕ○○去過酒店一次，消費金額是1萬元，陳　　勇誠
去一次，消費金額是11,000元，這3個相距不多，另外　
　還有一些證人也證實說，他們去的時候酒店的人員有跟他們　
　說基本消費金額是多少，可見得這個酒店的基本消費金額是　
    　1萬元
或11,000元，若證人只去1次，基本消費金額是1萬元　　或1
1,000元，就只是支付自己的消費金額，怎麼幫忙補檯數　
　？如果後來還把小姐帶出場，還要跟小姐發生性行為，難道　
　都不會去想到這些金額是多少？被害人與小姐做了多少次的　
　性行為、帶出場、消費了多少次，被害人應該自己記清楚，　
　而非全部的消費都是被騙的。檢察官沒有明確說被詐欺的金　
　額是多少，如何去認定？證人Ｙ○○去消費兩次，支出金額　　2
    2
,000元，不是跟酒店基本消費一樣嗎？證人Ｙ○○是本於　
　他自己的公正、本心出
來出庭作證說他不覺得他有被詐騙。　　本案應判被
告無罪。  ⒍被告簡慧敏之辯護人周信亨律師：  
①從本案卷內所有事證來看，只有告訴人ｙ○○1個人指認被　 
 告簡慧敏涉有詐欺犯行，但單單只有告訴人片面指訴是不夠　 
 的，還需其他補強
證據，然而從卷內看不出來其他補強證據　  。  
②告訴人ｙ○○會提出本案詐欺告訴，主要是因為配偶發現其　
　與酒店小姐有發生性行為，有去酒店消費，於是以死相逼，　
　告訴人ｙ○○才與配偶於同一天到警局作筆錄、提出告訴，　
　告訴人ｙ○○這樣提出告訴的動機顯然是有問題的，其證詞　
　可信性是更低微的。再者告訴人ｙ○○到庭作證時，清楚的　
　表示說知道那邊是開酒店，所以到那邊是坐檯消費，告訴人　
　ｙ○○既然是坐檯消費，那怎麼會有詐欺的問題？檢察官提　
　到本案的共犯問題是可透過共犯的犯意聯絡認定全體都是詐　
　欺共犯，就本案全部的犯罪行為，都要共同負責，但這一點　
　是有點欠缺的。被告簡慧敏目前唯一的證據是她有在富城酒　
　店上班過，但今天單純一個女性去酒店上班，就認為因為這　
　個酒店有人做剝皮酒店、詐欺的行為，所以同事都應知道這　
　個酒店有做剝皮酒店，卻忽略有可能是有小姐單純去酒店就　
　是只做酒店小姐，陪客人唱歌喝酒擁抱親吻，做這些工作而　
　已。所以直接只以被告簡慧敏在富城酒店上過班就認為其自　
　然也就是剝皮酒店、詐
欺集團的，這樣的論理是有不足的。  ㈣經查：  
⒈被告ｇ○○等人（除被告江沛樺外）於如附表甲所示之時間　 
 ，分別在如附表甲所示之地點擔任如附表甲所示之工作，業　 
   據其
等坦承在卷，並有現場蒐證照片（見99年度偵字第2677　  4號
  卷㈠第2
15頁、第229頁至第234頁、第243頁、99年度偵　  字第26
774號卷㈡第20頁、第47頁、第48頁）、復業申請書　  （見10
0年度偵字第1368號卷㈠第160頁）、臺北縣政府經濟　  發展局9
  9年
8月26日北經登字第0993104583號函暨商業登記　  抄本（見1
00年度偵字第1368號卷㈥第161頁至第162頁）、　  南頻
電信行動電話業務申請書暨附件（見100年度偵字第136　  8號
卷㈥第163頁至第166頁）、台灣固網股份有限公司法固　  字第0
  9 90
08287號書函暨附件（見99年度偵字第26603號卷　  
㈢第236頁正反面）、臺北市政府警察局大安分局敦化南路　  派
  出所臨
檢紀錄表（見99年度偵字第26603號卷㈣第180頁反　  面至第195
頁、99年度偵字第26774號卷㈢第50頁至第53頁
）　  等件在卷可稽，是
此部分事實堪可認定。  ⒉告訴人甲癸○○部分：  ①證
人即告訴人甲癸○○於警詢中證稱：（100年3月18日）「於　  98
  年1
1月初正確時間我沒有記住，當時接獲0000000000○名　 
; 女子自稱是小玲（約27歲正確年籍不詳）的女子，自稱與我　
    舊
識找我到臺北玩，我於98年11月21日16時許與小玲聯絡到　&nbs
p; 臺北市○○區○○路○○○路口的雅宴俱樂部8樓見面，當　&nbs
p; 時與叫小玲的女子在俱樂部內包廂內聊天，當時我在俱樂部
  　&nbs
p; 內櫃檯付1萬元坐檯費，後來小玲帶我到外面吃飯，吃飯錢　
   
; 由小玲出，約隔10餘天第二次小玲再打電話給我，我再到雅　
   
; 宴俱樂部8樓找小玲，我先在櫃檯付2萬元後與小玲到外面旅　
   
; 社性交1次後離去，約再隔10天第三次前往一樣到雅宴俱樂　 
; 部付3萬元後，與小玲到外面旅館性交1次後離去，之後小玲　
   
; 聯絡我到臺北市○○區○○路0段00號紅都會館後，對方小　&nbs
p; 姐稱家人住院、自己生病或其他急需用錢理由，共計有叫寶
  　  兒的聯絡電話
（0000000000）、貓貓的聯絡電話（00000000　 
 00）說要借錢，我多次各拿10餘萬元到紅都會館說要借給對　 
; 方女生，共計約拿200餘萬元到紅都會館，每次都是到包廂　&
  nbs
p; 拿給媽媽桑收後再轉交給對方女子，金錢簽收後就有女子帶
  　 
; 我到外面吃飯並帶我去坐車回家。我總計約交付200餘萬元　&
  nbs
p; 給予雅宴俱樂部及紅都會館櫃檯人員」、「（問：如何發現
  　&nbs
p; 遭詐騙？）我因對方說要跟我借錢，但現在對方都沒有還錢
  　&nbs
p; ，並且還要跟我再借錢，寶兒及貓貓也無法再聯絡上，因我
  　&nbs
p; 女兒說我遭詐騙叫我一定要報案，後來我才發現遭詐騙。（
  　&nbs
p; 問：是否有使用金融機構匯款？是否有收據？遭詐騙金額？
  　&nbs
p; ）都是拿現金到臺北雅宴俱樂部及紅都會館，我交付金錢時
  　 
; 對方有拿單據給我簽，但該單據都沒有給我，遭詐騙約280　 
   萬元」、（
100年5月24日）「（問：經警方調閱0000000000　  、000000
0000及0000000000等3個電話門號之申請人，盧文　&nbs
p; 傑及代辦人Ｃ○○供你檢視你是否認識？）我都沒看過，也　  
都不認識。（問：被告Ｃ○○於99年12月31日因詐欺案剝皮　&nbs
p; 酒店為新北市政府警察局海山分局查獲，經調閱移送書內相
  　&nbs
p; 關女子相片供你檢視，是否有綽號寶兒、貓貓及小玲等女子
  　  之
相片？）沒有」等語（見100年
度偵字第11899號卷第7頁　  至第11頁）。 
; ②證人甲癸○○於偵訊中證稱：其有時候到宏都會館，有時
候到　　臺北車站，有去過天上人間，不知道有無去過○○○路0
段　　000號的酒店，檢察官提示的犯罪嫌疑人照片其只有對
李秀　　蓮好像有一點印象，其他人沒有看過，但其不太確定：
    貓貓　
　向其借款共100多萬元，在警詢中稱借款280萬元是因為還
有　　另一個小玲：貓貓有跟其出去從事性交易1、2次，當時沒
    有　　向其
收錢等語
（見100年度偵字第11899號卷第45頁至第46頁　　）。 
 ③證人甲癸○○於本院審理中則證稱：其於98、99年間有
去過俱　　樂部，是去送錢的，1個自稱「小玲」的女生說她家
裡母親　　生病，要開刀，叫其幫她；後來小玲又叫「寶兒」來
向其拿　　錢，向其借錢的還有「貓貓」、「夢如」，理由都一
    樣
，說　　自己生病或家裡發生什麼事，其一共借給夢如200多萬
元，　　借給小玲也是200多萬元，借給貓貓幾十萬元，都沒
有借據　　，沒有約定何時還款；其借給貓貓、小玲、夢如的錢
，有兩　　次是送去○○路口的俱樂部，還有送去好像是民權什
麼路的　　酒店，除了這兩個地方，沒有去過其他地方；其之前
    去
警局　　報案時，夢如還沒有出現，錢繼續拿，拿到100年才
結束，　　其報案之後小玲就沒有了，貓貓和夢如有繼續向其拿
    錢
，報　　案時小玲已經拿了200多萬去了；其沒有去過天上人
間，沒　　有印象，想不起來，其之前在回答檢察官問題時只有
講地點　　，其沒有講什麼；其有與小玲發生過2次性關係、與
    貓
貓發　　生過2次性關係、與夢如發生過1次性關係，沒有與寶
兒發生　　性關係；在庭的被告經其一個一個看，其都沒有看過
，之前　　檢察官有拿電腦照片給其看，其當時會說對李秀蓮好
像有一　　點印象，是因為有1張形狀很像貓貓，但其看清楚後
，覺得　　不像，其現在看偵訊中指認為貓貓的那張照片，確定
該人不　　是貓貓；其沒有印象去過○○○路的酒店，也沒有去
過○○　　○路的酒店，對於富城酒店、天上人間酒店、
阿凡達酒店都　　沒有印象等語（見本院卷㈤第11頁至第20頁）
    。&nb
sp; ④觀證人甲癸○○上開所述，其就借多少錢給何人、將
錢拿到何　　處交付、去過哪些酒店等節，前後所述多所不一，
其所述究　　竟哪些部分確為客觀發生過之事實、哪些部分確有
本案被告　　參與，以及其所交付之金錢是否實際上為酒店消費
款，均有　　疑問，且證人甲癸○○並未指出任何本案被告有涉
入其所稱上　　開事件中，復無其他證據可證有本案被告涉有詐
騙證人甲癸○○之情事，尚難認本案被告對證人甲癸○○有起訴書所載之詐　　欺取財犯行。  ⒊告訴人ｕ○○部分：&
nbsp; ①證人即告訴人ｕ○○於警詢中證稱：（99年11月1日）「
大　  約在今年3月間我接獲不知名女子電話，她說她之前工作
發　  傳單的時候，我曾留電話號碼給她，所以打電話約我到臺
  北　
  市○○○路0段000號3樓她上班的五月花酒店裡見面，後
來　  出包廂後櫃檯結帳說要1萬元，所以我付帳，後來陸續遭
  她
　  詐騙約300萬元」、「陳以柔是以與我交往的方式慢慢向
我　  要錢，她平常會打電話連絡我、關心我，我也會到臺北與
她　  見面，雙方暱稱老公、老婆，後來她以很多藉口向我要錢
，　  如遭客人騷擾、以酒潑客人（4萬）、到韓國考取美容證
  照　
  （15萬）、她媽媽生病要向公司請假（24萬）、她媽媽過世
　  請喪假（24萬）、媽媽桑沒有代請假（9萬）、做美容將貴
  　
  婦的臉弄壞了（22萬）、買斷她不用再上班（30萬）、幫忙　
  &
nbsp; 沖業績（43.6萬）、不陪客人過夜（48萬）、離職解約賠
  償
　  健保費（9萬）、污損客人西裝外套（13萬）、退職前不
幫　  新來的姐妹與客人過夜（6萬）、賠償剛入職老闆給的紅
  包　&
nbsp; （8.8萬）、客人不付帳，公司要求她付包廂錢（24.3萬
  ）
　  ，前前後後我大約付了300萬給陳子柔、外號『梨酪』之
女　  子，但是她仍然還在酒店上班，沒有買斷，她還是在臺北
，　  沒有像她說的回到臺東跟我生活，她利用與我交往的感情
向　  我騙錢，所以我知道我遭詐欺集團以剝皮酒店之方式詐欺
」　  、「（問：你借陳子柔、外號梨酪女子賠償金錢有無收據
？　  ）沒有。（問：你有無與陳子柔外號梨酪之女子發生性行
  為
　  ？）有，大約5、6次」、「（問：你以何方式拿錢給陳子
柔　  、外號梨酪之女子？）我都是直接拿錢到她們的酒店裡，
在　  包廂裡會有1個專門收帳的經理會來收我代陳子柔賠償的
錢　  。（問：你如何前往交付現金？親手交付現金的地點為何
？　  最後一次時間？）我都是搭火車到臺北然後再坐捷運，出
捷　  運站後我就走到酒店包廂交錢給專門收帳的經理。之前我
  都　
  是到臺北市○○○路0段000號3樓名為五月花的酒店包廂裡　
  付款，最近一次我是到臺北市○○○路000號12樓不知名
的　  酒店付款，我不確定她們是不是轉換經營地點了，最後一
  次　 
; 是在99年10月16日」、（99年12月14日）「（99年3月中
旬　  左右，我持用的手機接到自稱陳子柔的女子打電話跟我聊
天　  裝熟，說曾經在發傳單的時候遇見過我有留下名片，過一
  陣　
  子後，她突然告訴我在臺北市○○區○○○路0段000號3樓　&
nbsp; 黃金海岸酒店上班，第一次99年5月的時候是要我去買單1
  1,
　  000元要認識她，因為說很久沒見面了，後來她說客人亂
摸　  她所以潑酒在客人身上被公司罰6萬元，希望我前往幫她
  償
　  還，後來她又說要去韓國考美容證照拿15萬元，要我到忠
孝　  東路4段的合作金庫拿給她，再來又告訴我她去韓國的時
  候　&
nbsp; 看藝品不小心摔破了沒了86,000元，後來又以媽媽生病要
  請
　  假，因為請假1天要3萬，她要請兩天所以要6萬元，連同她
　  媽媽過世請假請了3次，總共約36萬元，都是她要我去付
的　  ，因為她說她要當我老婆，所以我都去付錢，後來她又告
訴　  我因為她的姐妹沒有幫她跟媽咪請假所以被罰了9倍的錢
  ，　&n
bsp; 共27萬元，99年8月底的時候，她告訴我1個月買單10萬就
  可
　  以離職了，總共買了3個半月，總共34萬元，我就問她是
不　  是可以出來，問她是不是詐騙集團，因為怕警方去抓她，
  所　
  以就短暫跑去日本1個星期就回來，99年10月初的時候她回　&
nbsp; 來告訴我酒店搬家，搬到○○○路0段000號12樓的酒店，
搬　  去那邊以後我有去過2次，因為她說要辦離職，第二次因
為　  我弟弟有帶警察跟我去，後來就回來了，現在她又打電話
告　  訴我她被調到新竹去，她告訴我因為有客人說是她叫過來
的　  又不付錢，所以要她付錢，她就打電話給我，要我去新竹
  市　
  sogo百貨前把錢交給1位鄭先生，因為她的媽咪被調去香港
　  ，所以把她的業績拿走，所以她欠40多萬，要補才可以離職
　  ，昨天她又打電話來，要我拿20萬元到臺北市承德路與南
京　  東路口的陸橋，有1個不認識的男子來拿錢，說是經紀人
  的
　  朋友，然後昨天交完以後，她又告訴我欠了姐妹外場費12
萬　  元，要付現金否則不給她離職，所以她又打電話跟我邀約
前　  往內湖區舊宗路交錢，她說姐妹的朋友會來拿錢，我因為
弟　  弟有告訴我警方已經破獲○○○路0段的酒店，所以就要
我　  來報案，抓那些還繼續跟我領錢的人。（問：與你通電話
之　  人即在酒店內與你實際接觸之人是否為同一人？）電話中
聲　  音聽起來很像，我感覺應該是同一人。（問：你總共前往
  酒
　  店幾次？總共被騙多少錢？）次數我沒有記，300多萬元」
  　&nbs
p; 等語（見99年度偵字第26774號卷㈠第160頁反面至第161頁　&
nbsp; 、100年度偵字第1368號卷㈡第181頁至第182頁）。
  ②證人ｕ○○於本院審理中則證稱：其於99年間有
到過臺北市　　的天上人間、黃金海岸酒店，地址是○○○路0
段000號3樓　　，黃金海岸是外面掛的布條，兩個名字應該
是同一家酒店，　　有時候又叫五月花酒店；當時是因為1位叫
「陳子柔」的小　　姐打電話說她認識其，並要其去酒店看她，
    其後來
就去酒店　　看陳子柔，酒店消費的費用是11,000元，陳
子柔曾以下列理　　由請其拿錢出來幫助：「有一次她說要去南
    投
拍廣告，說業　　績很好，5天的話可以拿到15萬元，所以要請
    假
，但她們請　　假1天要繳3萬元，5天的話就15萬元。還有
她出國考美容證　　照，還有去韓國考美容證照時看人家藝品，
不小心把人家的　　物品打破了，她就趕快打電話回來給我，叫
我送錢去酒店那　　裡，酒店會把錢寄到韓國去，讓她賠償別人
。還有她的媽媽　　過世請假，要補節數，還有她去韓國學美容
    回
來時，在1家　　美容院把人家的臉搞壞掉，要賠22萬元，還有
她在酒店時把　　酒潑到客人的身上賠了客人13萬元的西裝費
，有一次她很高　　興說她已經可以出來了，就把她的禮服揉一
    揉
丟在垃圾筒，　　後來找不到，結果要賠禮服的費用，一件4萬
    元
，總共4件要　　我賠16萬元出來，還有一次她調新竹，在新
竹市市政府斜對　　面旁，說幫朋友保管鑽戒，不小心警察去臨
    檢把鑽戒
弄丟了　　，鑽戒是1克拉268,000元，也要我賠，還有
一次在新竹時，　　她說客戶都會跟著她，簽帳都沒有付，陳子
    柔
就說要跟他去　　了，結果酒錢都叫我出，大約20多萬元」，
其只有一次將錢　　親手交給陳子柔，其他次是交給車手，有時
候是男的，有時　　候是女的，也有拿去酒店交給酒店的人，其
去酒店，收錢的　　人就來了，說等一下叫小姐過來陪其；其在
酒店交錢的次數　　比較少，因為陳子柔在電話中向其稱在酒店
    裡面交
錢還要多　　花11,000元的消費費用，要其不要去酒店交
錢，之後其就都　　是在外面交錢；當時陳子柔說要當其的老婆
，其很死心，就　　一心一意想要讓陳子柔離開酒店；其不認識
    在庭之被告
，卷　　附的犯罪嫌疑人紀錄表（見100年度偵字第1368號卷㈡第
    143
　　頁、第189頁至第190頁、第301頁）中只有第18
9頁編號20的　　人（按此人非本案被告）其有看過，就是陳
子柔，好像是這　　樣的臉，其他人其沒看過，其也
沒去過阿凡達酒店消費等語　　（見本院卷㈤第148頁反面至第15
    5頁）
。  ③由證人ｕ○○上開證述，可知證人ｕ○○就
自稱「陳子柔」　　之女子以何理由要求其給付多少錢、其是在
何處交付金錢等　　節，前後所述多有不一，則其所述究竟何部
分符合事實，尚　　有未明，且無其他證據可佐，自不能僅以證
人ｕ○○上開前　　後不一之證述認定本案被告有對證人ｕ○○
詐欺取財之行為　　；況證人ｕ○○並未指出任何本案被告有涉
入其所稱上開詐　　欺事件中，其所指認可能係詐騙其之女子並
非本案被告，亦　　未經證明該名女子確有詐欺證人ｕ○○之事
實，復無其他證　　據可證有本案被告涉有詐騙證人ｕ○○之情
事，尚不能僅因　　證人ｕ○○所述消費或交付金錢之地點包含
本案起訴書所
載　　之酒店，即認本案被告對證人ｕ○○有起訴書
所載之詐欺取　　財犯行。  ⒋告訴人Ｇ○○部分： 
  ①證人即告訴人Ｇ○○於警詢中證稱：「我係自99年5月份
左　  右即開始接到自稱『安琪』之女子，以電話（號碼我忘記了
  　&nb
sp; ），撥打我092*22*75*號（完整號碼詳卷）之電話向我搭訕
　  ，第一次『安琪』於電話中告訴我說她被她男朋友騙走100　
  多萬元，她為了要還債所以才到臺北市○○區○○路0段000
　  號12樓（天上人間酒店）上班，叫我去捧她的場買她的節
數　  ，我因基於同情心所以就到她上班的酒店（天上人間酒店
）　  去捧場，第二次『安琪』又打電話告訴我說因她父親病重
快　  要過世了，她因要請假回家見她父親最後一面，但因月績
不　  夠，所以請我幫忙去補她檯數，她就可以休假回去見她父
親　  最後一面，所以我又到她上班的酒店（天上人間酒店）去
捧　  場，我前後共去了兩次」、「業者沒有事先告知我消費之
計　  價方式，是『安琪』告知我說每半小時消費金額為1萬元
」　  、「『安琪』只有以業績不足之理由要求我買她的坐檯補
節　  數，並沒有向我借貸金錢，我當時消費的簽單已經丟掉了
  」
　  、「我前後去消費兩次，每次1萬元，共遭詐騙2萬元」、
「　  （問：警方現出示照片犯罪嫌疑人指認紀錄表（一）供你
指　  認，犯罪嫌疑人不一定在照片中，請你指認何人為該酒店
  幹
　  部、少爺或員工？）相片我指認不出來」等語（
見99年度偵　  字第26603卷㈢第155頁至第157頁）
  ②證人Ｇ○○於本院審理中證稱：於99年間警
察有寄單子給其　　要其去分局報到，有去做筆錄，電話中的人
是大陸那邊的口　　音，是女生，她講得好像很可憐，說她在那
裏工作是因為父　　母不舒服，但她在那裏工作沒有業績會被處
    罰，
所以其基於　　同情就去酒店消費，在那間酒店就是進去1個像
KTV包廂的樣　　子，然後就點歌、唱歌、喝酒，有小姐來坐
一下就走了，有　　時候小姐會陪唱歌，然後過一下會拿單子請
    其
刷這次的費用　　，然後其就刷卡，其大概經過1、2個小時就
走了，小姐在包　　廂裡有告知消費方式，其覺得很貴，其去兩
次付的錢都是消　　費，收費跟小姐在包廂裡說的消費方式一樣
，兩次的坐檯小　　姐是不同人，跟在電話裡的聲音也不一樣；
    在庭
之被告沒
有　　其因本案而看過的人等語（見本院卷㈧第27頁至第30頁反
    面　　）
。  ③由證人Ｇ○○上開證述可知，證人Ｇ○○所
付出之金錢均為　　酒店消費之費用，則證人Ｇ○○雖有付出金
錢，亦有獲得對　　待給付亦即酒店提供之酒水食物及服務等，
難認其財產受有　　損害；至證人Ｇ○○雖認該酒店之消費很貴
，然並無證據可　　證該酒店對證人Ｇ○○所收取之費用是顯然
不合酒店消費行　　情；再證人Ｇ○○於第一次至該酒店消費時
已發現到場坐檯　　之小姐與電話中之聲音不同，應可知悉電話
中之人與實際見　　到之人並非同一人，但證人Ｇ○○仍再度至該
    酒
店消費，尚　　難認證人Ｇ○○確有因起訴書所述之CALL客
詐術而陷於錯誤　　。又證人Ｇ○○並未指出任何本案被告有涉
入其所稱上開事　　件中，復無其他證據可證有本案被告涉有詐
騙證人Ｇ○○之　　情事，尚不能僅因證人Ｇ○○所述消費之地
點為本案起訴書　
　所載之酒店，即認本案被告對證人Ｇ
○○有起訴書所載之詐　　欺取財犯行。  ⒌告訴人巳○○部分：&n
bsp; ①證人即告訴人巳○○於警詢中證稱：「我於98年間手機093*
  　&n
bsp; 16*26*（完整號碼詳卷）接獲自稱是林嘉麗（藝名ANN）的
  　&nb
sp; 電話（0000000000），對方以交朋友的名義電話聯繫，數月
　  後林小姐始於99年4月開始相約見面，相約見面的地點大
部　  分都在臺北市○○○路0段，那時候我就知道林小姐是在酒
　  店上班，大約99年5月左右林小姐向我表示，因為其母親
生　  病急需用錢，並且向我表示她因要負擔母親醫藥費及因投
  資
　  事業失敗造成債務問題，故林小姐於99年5月許就要求我替
　  她清償債務，於99年5月起我就答應開始分數次交付現金給
  　&n
bsp; 林小姐，交付數次之後，直到今日99年11月8日9時30分許
又　  要去新店市大坪林捷運站1號出口旁的中國信託銀行提領
  現
　  金（預計提領30萬元），中國信託的銀行小姐察覺有異，
經　  銀行小姐了解我屢次提領現金的用意之後，銀行小姐才提
醒　  我此事件應為詐騙事件並叫我到派出所報案，事後我回想
起　  整個過程才察覺我是遭到詐騙，故到派出所報案」、「我
  大　
  約分25至30次交付現金給對方，但是詳細時間我已經記不
清　  楚了，每次交付現金的地點為大多都是在臺北市○○○路0　
  段000號12樓的酒店，但是每次要交付現金給林小姐時，
該　  酒店的規定要交付現金給林小姐，就必須先交由該酒店櫃
檯　  人員，幾乎每次都是由上述方式來交付現金，交付的金額
  大
　  約在數萬至11萬元左右，最後一次交付現金的時間大約在
上　  星期，詳細的時間我也記不清楚了。（問：你每次交付現
金　  給對方時，對方是否有開立任何收據或是證明文件給你？
  ）
　  沒有」、「（問：你總共損失多少金額？）當面交付約25至
  　&nbs
p; 30次，損失共約200萬元」等語（見
99年度偵字第26774號卷　  ㈠第178頁至第180頁
）  ②證人巳○○於本院審理中則證稱：因為有1個銀行小姐向其  
  說其被騙，叫其去報案，因此其於99年11月8日前往新店的 
;   江陵派出所報案；當時是1個酒店的小姐打電話向其求救， 
;   其就不知不覺跑去酒店，酒店小姐說要做業績，還要其幫她
 
;   還錢，其自己不小心把錢一直拿給酒店小姐，在酒店裡面是
 
;   櫃檯的人來收，如果是約在外面，有時候是酒店小姐本人向
 
   其拿錢，有時候是她同事來向其拿錢，該酒店小姐外號叫AN 
;   N，本名叫林嘉麗，打電話騙其的酒店小姐都是同一個人， 
;   林嘉麗原先說她在長春路那邊上班，後來說她被調到○○○ 
   路0段上班，其有去臺北市長春路還有○○○路0段，幾號其  &
nbsp; 忘記了，其有去過臺北市○○○路0段000號12樓的酒店，其 
;   去酒店沒幾次，平常都在外面碰到林嘉麗的同事，然後電話
 
   通知，林嘉麗說把錢拿給她同事就可以；林嘉麗騙其共286 
;   萬元，其在去警局報案後還有再籌錢給林嘉麗，因為林嘉麗
&nbs
p;   又向其求救，其又不忍心看她這樣子，其自己也不曉得， 
   286萬元是報警之前與之後總共加起來被騙的錢；在酒店裡 
   如果有與林嘉麗碰面，就跟她聊天唱歌，其每次都待不到10 
;   分鐘就走了，有時候沒有唱歌；在庭的被告其都不認識（見
    本院卷㈤第216頁反面至第220頁反面）
。  ③由證人巳○○上開證述，可知證人巳○○對
其交錢之地點係　　多在酒店或多在別處，前後陳述不一，所述
各次交付之金額　　與交付之時間、地點亦無法具體特定，且證
人巳○○既已向　　警方報案並對林嘉麗提出詐欺告訴，實難想
像其在提告之後　　竟又會交付高達八十幾萬元之金錢給被其認
為詐欺取財之林　　嘉麗，是證人巳○○所述是否均確為事實，
並非無疑。況證　　人巳○○並未指出任何本案被告有涉入其所
稱上開事件中，　　其所指稱詐騙其金錢之女子「林嘉麗」並非
本案被告，亦未　　經查證該名女子是否確有詐欺證人巳○○之
事實，復無其他　　證據可證有本案被告參與詐騙證人巳○○之
情事，尚不能僅　　因證人巳○○所述其中幾次交付金錢之地點
為本案起訴書所
　　載之酒店，即認本案被告對證人巳
○○有起訴書所載之詐欺　　取財犯行。  ⒍告訴人
Ｊ○○部分：　①證人即告訴人Ｊ○○於警詢中證稱：「我係自
99年8月底左　　右即開始接到自稱林佳琪（譯音）花名『依玲』
    之女子以電　　話
0000000000撥打我098*13*40*號（完整號
碼詳卷）之電話　　，先向我搭訕，後告訴我說她母親得胃癌急
    需用錢治療所以　　到酒店上班，且她在酒店因犯錯被公司
    罰錢
，所以叫我到她店裡唱歌捧場幫她買節數，於是我於99年8月28
日就依她所　　報的地址（臺北市○○區○○○路0段000號
3樓富城酒店）　　去捧場，前後去捧場約8次，之後該名叫依伶
    之女
子告訴我　　說她已換到（臺北市○○區○○○路0段000號
12樓）天上人　　間酒店上班，叫我再去幫她補節數所以我又去
該酒店消費」　　、「我前後到富城酒店去消費共8次，天上人
    間酒
店6次，該　　依玲之女子在電話中已事先告訴我每節（1小時）
檯費為15,　　000元」、「該自稱依玲之女子有以業績不
足要求我多買她　　坐檯時數，且說她有向酒店小姐借錢（6萬
餘元）叫我幫她　　還，我也有拿錢出來交給該富城酒店主管幫
依玲還錢，她沒　　有向我借貸金錢，我當時消費的簽單已經丟
掉了」、「我沒　　有另付費買依玲出場，都是依玲主動約我出
場到賓館從事性　　行為（不用付費），前後共5次」、「（問
：你總計遭酒店　　與該名自稱依玲之女子詐騙損失多少金額？
    ）我前後共遭
詐　　騙88萬元
」等語（見100年度偵字第1368號卷㈡第268頁至第　　271頁）
。  ②證人Ｊ○○於本院審理中則證稱：其有去天
上人間及富城酒　　店，是因為接到叫做「依玲」的小姐的電話
才去的，她說要　　其幫忙，因為酒店要做業績，還有她父母生
病要醫藥費，還　　有她把客人的東西弄壞，要賠客人，所以要
其去酒店幫忙，　　反正就是要其去酒店點她的檯，一開始是去
富城酒店，後來　　因「依玲」說她換地方上班，其才去「依玲
    」
後來上班的天　　上人間酒店；其至富城酒店有6、7次，至天上
人間酒店有4　　到5次，其每次去酒店的花費大概2萬多、3萬
多，每次去的　　花費不一樣，總共在這兩家酒店花費8、90
萬元，每次進入　　包廂的小姐不是都同一人，「依玲」大概有
6次，其他人其　　比較沒印象，其在警局有指認「小惠」、「
文馨」，也是進　　入包廂陪其的小姐；除了前述酒店花費外，
    其有
在酒店包廂　　裡私下拿給「依玲」本人，有1次是5萬多，還
有1次是6萬多　　，其有時候去酒店消費沒有現金可以付，就使
用信用卡，刷　　信用卡時會刷3萬多或4萬多，其去酒店消費
有時只在包廂裡　　聊天，有時會帶出場，帶出場就去賓館發生
性關係，其不知　　道帶出場的消費金額有沒有比較高，因為都
是「依玲」先在　　電話中跟其說她需要其花多少錢，其就在去
酒店時將「依玲　　」所說的錢交給酒店裡的人；「依玲」在包
廂裡向其收的錢　　是其當天酒店消費的錢，她只是幫酒店代收
，並不是其另外　　多給「依玲」的錢，不是每次去酒店都會有
酒店的人先跟其　　收錢，有時候是「依玲」在包廂裡跟其收錢
    ；
其每次在支付　　2、3萬元費用時覺得是正常的消費費用，其
當時是想說幫「　　依玲」補節數，其記不太清楚總共跟「依玲
」出場幾次；其　　在富城酒店帶出場的女子都是「依玲」，在
    天
上人間酒店還　　有帶「依玲」出場，但後面有1、2次是帶不
同人出場，其是　　帶「文馨」出場，其總共和「依玲」、「文
馨」2名女子發　　生過性關係，其在富城酒店及天上人間酒店
消費的期間，沒　　有很在乎其花在酒店的錢究竟是算誰的業績
，「依玲」叫其　　去幫忙，其就把錢交給他們，反正後來有人
    來代
班其也
不知　　道業績算在誰身上等語（見本院卷㈥第19頁反面至第23
    頁）　　
。  ②由證人Ｊ○○上開證述，可知證人Ｊ○○雖
有在酒店付出金　　錢，然亦有獲得對待給付亦即酒店提供之小
姐服務等，難認　　其財產受有損害；且證人Ｊ○○於本院證述
時，對於其每次　　所付金額為何、有無私下另外給「依玲」金
錢等節前後所述　　亦有不一致之處，則證人Ｊ○○所述付出之
金錢及給付之對　　象、原因，是否均與事實相符，尚非無疑。
再證人Ｊ○○自　　陳其並不在乎其在酒店花的錢是算誰的業績
，且其亦有帶除　　了「依玲」以外之女子出場發生性關係，則
難認證人Ｊ○○　　確實係因「依玲」所述需要幫忙之原因而一
再至酒店消費，　　其是否有因被詐欺而陷於錯誤進而交付金錢
，即顯有疑問。　　又證人Ｊ○○並未指出任何本案被告有涉入
其所稱上開事件　　中，其所指認可能係詐騙其之女子並非本案
被告，亦未經查　　證該等女子確有詐欺證人Ｊ○○之事實，復
無其他證據可證　　有本案被告涉有詐騙證人Ｊ○○之情事，尚
不能僅因證人Ｊ　　○○所述交付金錢之地點為本案起訴
書所載之酒店，即認本　　案被告對證人Ｊ○○有起訴
書所載之詐欺取財犯行。  ⒎被害人陳昶臻（原名
Ｗ○○）部分：　①證人即被害人陳昶臻於警詢中證稱：「我之
前（正確時間忘　　記）在高雄的保齡球館初認識1名女子，我
    留下
我的手機號　　碼給她，約於98年10月中左右，該名女子打
電話給我說她叫　　小美，平時均會打電話給我和我閒話家常，
還說要做我的女　　朋友，之後我便常和對方聊天，但我都沒和
    對方
見過面，於　　99年3月11日該名女子打電話給我跟說要向我借
錢，叫我將　　錢拿到（臺北市○○區○○○路0段000號4樓，五
月花酒店　　），我便拿了10,600元給那裡的幹部還見到
她本人，我就離　　開了，之後她便多次以要我幫她離開酒店為
    名目向我借
錢，　　直到今年（99年8月）為止我便拿了843,000元給她
，今年8　　月底之後她便換到臺北市○○區○○○路0段000號
12樓上班　　，之後她還是以同樣的名義向我借錢，我於99年8
    月底
至11　　月6日為止，還拿了464,500元給對方，均拿到臺北
市○○區　　○○○路0段000號12樓給1位女性幹部（年籍、姓名
不詳）　　，我在那裡只看過她本人一次，我前後共拿了1,3
07,500元　　給對方，之後對方又一直跟我借錢，我始發
覺受騙」、「對　　方跟我說她叫林慧美但經警方所查無此人，
    而她在酒店
內的　　花名叫愛子，她都用0000000000的手機號碼打給我，之
    前
的　　五月花酒店（現已結束營業）是以00-0000000
00的電話號碼　　與我聯絡」、「我每次都是現金交付，
沒有借據」等語（見　　99年度偵字第26774號卷㈡第84頁正反面
    ）。
  ②證人陳昶臻於本院審理中則具結證稱：其於9
9年8月間有前　　往酒店，其對「天上人間」或「御鑫」酒店
沒有印象，當時　　是有1個女生打電話給其，其以為是之前認
識的，該女生要　　其去酒店點她的檯，叫其去酒店找「愛子」
    ，
說她母親住院　　需要錢，其到酒店後就付錢給酒店幹部，每次
    3
至5萬元間，　　最多的1次是十幾萬，但正確金額忘了，其總
共上臺北4或5　　次，幾乎都是其1人在包廂裡，有幾次有小
姐過去，說是「　　愛子」的姊妹來陪其，其有在酒店看到「愛
子」大概2次，　　但「愛子」真正在包廂陪其的次數只有1次
，不管哪個小姐　　來包廂陪其，都只有聊天，因為其不喝酒；
其本來沒有覺得　　受騙，是後來看到新聞報導才發現被騙了；
其到現在仍然不　　確定「愛子」是否為其以前認識的那名女子
，當時「愛子」　　的意思是要其先幫她出點檯的錢，幫她補足
檯數，等她離開　　酒店之後再還其錢，其當初是覺得其會跟「
愛子」在一起，　　所以「愛子」還不還錢都無所謂，但因為「
愛子」後來就不　　見了，所以其覺得被騙；其看到小姐都是有
化濃妝的樣子，　　所以當庭看可能認不出來，在庭之被告甲庚○○
是看門
的守衛　　，但其不是很確定等語（見本院卷㈥第54頁反面至第5
    7頁）　
　。  ③由證人陳昶臻上開證述，可知證人陳昶臻
雖有在酒店付出金　　錢，然亦有獲得對待給付亦即酒店提供之
小姐服務等，則其　　財產是否確實受有損害，並非無疑。再證
人陳昶臻上開所述　　交付金錢之事，僅有證人陳昶臻之證詞，
並無其他證據可證　　其所述交付之金額、交付對象及交付理由
均為事實，其所稱　　名為「林慧美」即花名「愛子」之人亦無
證據可認係本案被　　告，復未經查證該女子確有詐欺證人陳昶
臻之事實，證人陳　　昶臻亦未能確認本案被告確有涉入其所稱
上開事件中，是不　　能僅因證人陳昶臻所述其交付金錢之地點
為本案起訴書
所載　　之酒店，即認本案被告對證人
陳昶臻有起訴書所載之詐欺取　　財犯行。  ⒏告訴
人ｗ○○部分：　①證人即告訴人ｗ○○於警詢中證稱：「我係
自99年9月份時　　即開始接到自稱『蔡雅雯』之女子以行動電話
    （號碼
我忘記　　了），撥打我096*12*66*號（完整號碼詳
卷）之電話跟我裝　　熟，該女子向我表示，她之前原本在美容
    院
上班，因為她奶　　奶生病開刀需要錢，所以跟經紀公司借了3
0萬元，之後就到　　酒店上班要還錢，並跟我說叫我幫忙到她
    上班的
酒店，地址　　在臺北市○○區○○○路0段000號12樓，
但是店名我忘記了　　，要我去店裡消費幫她補檯數，幫忙她還
    錢」、「
我去過該　　酒店約5、6次，當時業者跟我說每1個小時11
,000元」、「　　該女子沒有跟我另外要求要多買坐檯時數
及出場，沒有跟我　　借款，我去消費都是付現金，沒有借據及
簽單，但是我看花　　名『小沫』可憐，為了要幫忙她能夠儘早
離開酒店，所以我　　去消費的時候就陸陸續續有給酒店錢要幫
    花
名「小沫」還給　　經紀公司所借的錢，總共還了60多萬元」
、「我只有帶自稱　　『蔡雅雯』之女子到旅館進行性交易1次
，我不是住在臺北　　，所以地址我不知道，性交易也沒有額外
付費」、「（問：　　警方現出示照片犯罪嫌疑人指認紀錄表（
一）供你指認，犯　　罪嫌疑人不一定在照片中，請你指認何人
    為酒店
幹部、少爺　　或員工？）相片我指認
不出來」（見99年度偵字第26603號　　卷㈢第163頁至第166頁）
。  ②證人ｗ○○於本院審理中則證稱：其於99年9月
間有前往臺　　北市○○○路0段000號12樓的酒店，當時
是叫做「蔡雅文」　　（音同）的小姐打電話來要其去酒店，她
說她家裡有困難，　　說她母親要開刀，其聽了之後就去酒店了
，蔡雅文除了講母　　親開刀之外，沒有講其他的，其可能有惻
隱之心吧，只是單　　純幫助蔡雅文而已，其進入酒店包廂後就
    喝
茶，有小姐陪其　　聊天，其都只有在包廂裡坐10分鐘，因為其
    還要趕
回家，其　　每次去酒店都是付11,000元，是基本費，其
大概去了5、6次　　，最後一次有跟蔡雅文發生性關係，是其
去酒店後，蔡雅文　　在包廂裡叫其再去另一個地方，那是1個
旅館，其和蔡雅文　　就一起去那裡，後來在那個旅館裡發生性
    關係，
這次其沒有　　另外付錢，也是跟以前一樣只有付基本費11,
000元；其當時　　沒有認為被蔡雅文騙，是警察來找其做筆
錄，其就做筆錄，　　其到現在也不曉得有沒有被騙，其消費大
概共6萬多，都是　　酒店的消費，包廂裡有茶水、水果，也可
以唱歌，但其沒有　　唱，因為其趕時間回家，除了酒店消費外
，其沒有另外給蔡　　雅文錢；其另外在酒店有幫花名「小雅」
的女子付3萬多元　　，這部分其覺得有受騙，因為這個檯費比
較貴，其付這筆錢　　是有點「小雅」的檯，不是沒點檯就直接
給錢，其忘記該次　　坐檯的服務有沒有比之前好，其覺得「小
雅」跟蔡雅文的漂　　亮程度差不多，其不知道為什麼「小雅」
    的檯比
較貴；其沒　　有問11,000元可以有什麼服務，因為其去
過別家，所以知道　　大概是多少錢；其警詢筆錄中記載幫花名
    「
小沫」之女子還　　經紀公司的借款，總共還了60多萬元此事，
其忘記了，對於　　花60多萬元這件事其沒有印象，其現在也
不記得「小沫」是　　不是蔡雅文的花名，在庭之
被告完全沒有其曾經看過的人等　　語（見本院卷㈥第58頁反面
    至第62頁
）。  ③由證人ｗ○○上開證述，可知證人ｗ○○
雖有在酒店付出金　　錢，然亦有獲得對待給付亦即酒店提供之
    食物及
小姐服務等　　，證人ｗ○○亦認其所交付之基本費11,00
0元與一般酒店消　　費行情無異，因此沒有細問該費用包含什
麼服務，是難認其　　財產受有損害；且證人ｗ○○就其總共付
出多少錢，於警詢　　及本院審理中之證述不同，復無其他證據
可證證人ｗ○○究　　竟因本案而交付多少金錢，自不能僅以上開
警詢筆錄之記載　　而認定證人ｗ○○有付出60多萬元之事實
。再證人ｗ○○並　　未指出任何本案被告有涉入其所稱上開事
件中，復無其他證　　據可證有本案被告涉有詐騙證人ｗ○○之
情事，尚不能僅因　　證人ｗ○○所述消費之地點為本案起
訴書所載之酒店，即認　　本案被告對
證人ｗ○○有起訴書所載之詐欺取財犯行。  ⒐告訴
人ｅ○○部分：　①證人即告訴人ｅ○○於警詢中證稱：「我是在99
年9月中旬　　左右，在○○○路0段000號3樓，有1位小姐花名小潔
，告訴　　我的名字叫陳紫玲，電話：0000000000，
在黃金海岸為小潔　　補業績兩萬元，說這樣子她就可以休假，
    然後要
帶我回去台　　南永康見她阿嬤，因為我們論及婚嫁。我是在99
    年10
月12日　　19時左右，在○○○路0段000號12樓御鑫酒店，再跟她
補業　　績5萬元。在99年10月15日19時左右再補業績2
萬元，確定16　　日她有休假3天，她要帶我回去臺南永康見她
阿嬤，我於16　　日晚上19時左右我打電話給小潔時，是她
的同事接的電話，　　並，說小潔下午已經回臺南永康了。我因
為找不到她，所以　　回御鑫酒店找王經理，後來王經理就退我
2萬元，後來我跟　　小潔陸陸續續又用電話聯絡，但於今天中
午她在電話中跟我　　說，她要出國了，她覺得很累了，我們的
感情就此結束吧。　　所以我覺得她在欺騙我，另外我要對她的
    經
紀人小青也要提　　出告訴，於是至所報案」
、「被詐騙損失7萬元」（見99年　　度偵字第26774號卷㈡第69
    頁
）。  ②證人ｅ○○於本院審理中則證稱：其被酒店
詐騙的過程如同　　其在警詢筆錄所述，其損失7萬元，大概去
    酒
店3到5次，每　　次都在酒店包廂裡待1、2個小時，其不記
得有無跟「小潔」　　發生過性關係，「小潔」應該是有與其出
去外面1次，其不　　記得去什麼地方了；因時間久了，其沒有
特別印象，沒辦法　　記得在庭被
告是否有其因本案而見過的人等語（見本院卷㈨　　第28頁反面
    至第33頁
）。  ③由證人ｅ○○上開證述，可知證人ｅ○○
雖有在酒店付出金　　錢，然亦有獲得對待給付亦即酒店提供之
食物及小姐服務等　　，尚無證據可認其財產受有損害，且其所
述騙其的小姐「小　　潔」並無證據可證為本案被告，且除證人
ｅ○○之說法外，　　亦無證據可證「小潔」確有詐欺證人ｅ○○之情事，再證人　　ｅ○○並未指出任何本案被告有涉入其所
稱上開事件中，復　　無其他證據可證有本案被告涉有詐騙證人
ｅ○○之情事，尚　　不能僅因證人ｅ○○所述消費之地點為本
案起訴書
所載之酒　　店，即認本案被告對證人
ｅ○○有起訴書所載之詐欺取財犯　　行。  ⒑被害人
甲壬○○部分：　①證人即被害人甲壬○○於警詢中證稱：「我
係自99年10月初許　　接到自稱『小金』或『小親』之女子以行動電
    話
號碼（詳細　　號碼我忘記了）撥打我091*12*63*號
（完整號碼詳卷）之電　　話給我，她向我表示她在酒店上班，
跟我裝熟聊天後解除我　　的心防，並向我哀求她生活過不下去
想要離開酒店，因為欠　　酒店錢約6萬元，所以無法離開希望
我能前往酒店幫她，我　　心想幫幫人也不錯，但是我跟她講，
我沒有那麼多現款，可　　不可以刷信用卡，那小金（親）向我
    說可以，但
是也需要現　　金，我跟她說好，我於99年10月27日晚上大約2
0至21時許依　　約前往她告訴我在臺北市○○○路0段00
0號12樓『天上人間　　』酒店見她，沒有想到我一進入酒店
，少爺安排我到1間包　　廂，我向少爺說要見小金（親），少
    爺
說請等我一下，過了　　約10分鐘許，1名男性酒店幹部進來
包廂，向我表示要先付　　費，我一聽就覺得不太對勁，可能我
被騙了，沒有付費無法　　離開，為求脫身，我先拿出1萬元給
    那
幹部後，再拿出兩張　　信用卡給該酒店幹部要求他一張刷卡2
萬元，一張刷卡3萬元　　，過了一會兒1名女孩子進來包廂跟
我噓寒問暖一下，約十　　幾分鐘酒店幹部拿刷好的信用卡及簽
帳單給我簽名，我向那　　女孩子表示忙已經幫到了要回家了，
就趕緊離開那酒店，後　　來我又陸陸續續接到不熟的電話，我
趕緊切掉不敢再接了，　　直到接獲貴分局的通知書後，我才知
道我果然是被騙的」、　　「我只去過1次該酒店。沒有事先告
知該酒店消費計價方式　　，酒店幹部一進來就向我收取錢及信
用卡，所以我當下才會　　覺得怪怪的有被騙的感覺」、「（問
：與你通電話之人及在　　酒店與你實際接觸之人，是否為同一
人？）感覺好像不是同　　一個人」、「（問：警方現出示照片
犯罪嫌疑人指認紀錄表　　供你指認，犯罪嫌疑人不一定在照片
中，請你指認何人為天　　上人間酒店幹部、少爺或酒店小姐？
）因為我只去過1次，　　而且那店內包廂燈光昏暗，酒店幹部
及小姐面貌我看的不是　　很清楚，再加上日子有點久了所以我
    無法指
認犯罪嫌疑人指　　認紀錄表裡面
的相片」等語（見100年度偵字第1368號卷㈡　　第216頁至第218
    頁
）。  ②證人甲壬○○於偵訊中證稱：其約於10月27
日去○○○路0段　　000號12樓的天上人間酒店消費，當
時是因為有1位自稱「小　　青」或「小靜」的女性打電話來請
其幫忙，她說她很困難，　　家中有發生問題，請其幫忙去店內
補節數，其只有去過1次　　，那次少爺有請其出示證件，還有
問其電話，少爺帶其上去　　後就帶其到包廂，其坐在包廂有少
    爺
送茶水進去，就有1個　　男性進來包廂請其支付費用，其用信
用卡刷3萬元、2萬元，　　另外支付現金1萬元，當時小青沒
有來就已經先刷卡，刷卡　　以後過一段時間有1個女性有進包
廂，其已經忘記該女性的　　名字了，該女性向其說小青正在忙
    所以
請她過來幫忙，其在　　該處停留20至30分鐘，等信用卡回
來以後其就離開了，因為　　其覺得怪怪的，還沒看到人就叫其
先刷卡，而且刷卡時間太　　久，加上後來其也沒有看到小
青；其記不清楚當時的人等語　　（見99年度偵字第26603號卷㈢
    第1
05頁）。  ③證人甲壬○○於本院審理中經合法
傳、拘均未到庭。然由證人　　甲壬○○上開證述，可知證人甲
壬○○於尚未付款前即已懷疑自　　己被騙，然其在沒有被脅迫
之情況下，自己認為必須付費才　　能離開而付費，則人甲壬○○所交付之金錢難認係因被詐欺陷　　於錯誤而交付。且證人甲
壬○○雖有在酒店付出金錢，然亦有　　獲得對待給付亦即酒店
提供之服務，是尚難認其財產確有受　　到損害。再證人甲壬○○並未指出任何本案被告有涉入其所稱　　上開事件中，復無其
他證據可證有本案被告涉有詐騙證人甲壬　　○○之情事，尚不
能僅因證人甲壬○○所述
消費之地點為本案　　起訴書所載之酒
店，即認本案被告對證人甲壬○○有起訴書所　　載之詐欺取財犯
    行
。  ⒒告訴人戊○○部分：　①證人即告訴人戊○○於警詢中證稱：（
99年5月27日）「我　　於98年12月15日20時許接
獲0000-000000自稱某酒店內小姐　　陳佩儀（綽號冰冰
）說要跟我見面，要我到臺北市○○○路　　0段000號3樓（我
忘記酒店名稱）先幫她開番，並點她的檯　　，要我先付帳，之
    後
她會把錢還我，我於當（15）日23時到　　該酒店依約點她的檯
    ，該次
消費（2小時）1萬元，由酒店經　　理向我收取。第二次98年12
    月2
0日17時30分許陳佩儀（綽號　　冰冰），再度以0000
-000000打電話給我，說她家裡發生事　　情，要我幫她做業績
    ，
需要4萬元她才能放假返家處理事情　　。隔（21）日19時50分
許，再到該酒店消費（2小時）4萬元　　，由酒店經理向我收取
    ，第三次9
9年4月5日21時許，以電話　　0000-000000撥打給我
，跟我說要我再幫她做業績1萬元，她　　匯4萬元還給我，當
（5）日22時30分許進入該酒店消費（2　　小時）1萬元，
由酒店經理向我收取，當天陳佩儀（綽號冰　　冰）並無出現，
經理另外請其他小姐來陪我。隔（6）日18　　時許，我再打
電話給她並把銀行帳戶給她，要她將4萬元匯　　給我，她又要
    求我再去幫她做業績
，才肯把錢匯給我，我就　　沒有再去。於99年5月15日16時
許接獲0000-000000，說她是　　臺北市○○○路0段
000號3樓（我忘記酒店名稱）的會計林　　月玲，說她把帳算錯
    她
要賠公司5萬，要我幫她3萬元，那天　　晚上我就再到該酒店
刷卡3萬，她跟我說99年5月20日領錢會　　還給我，我當時就把
    銀
行帳戶給她，但她至今未還，我覺得　　她們騙我」、（99年12
    月25
日）「我係自97年中旬即開始接　　到自稱『冰冰』之女子以電話
    號碼0
000000000號撥打我之電　　話（097*11*48
*，完整號碼詳卷）向我表示她是之前跟我在　　餐廳相識之小
姐，她告知我當時相識就有好感，故我抱著好　　奇的心理跟對
方聊，後來我便經常主動打電話跟對方聊天，　　在對方解除我
心防後，約在1個月之後她告訴我，她在臺北　　市○○路上不
知名酒店（詳細地址及店名我已忘記）上班，　　因為家中缺錢
    援
助，她才會向經紀公司借錢因而不得已被迫　　到酒店上班，隨
後又藉故家中長輩住院，要求我幫她補1檯4　　萬元的檯，如此
她才能回家照顧長輩後，待回公司領薪水會　　還給我。事後我
向冰冰要回3萬時，她告知我只要再幫她補1　　萬元的檯，就匯
    4
萬元要還給我，所以我信以為真，又北上　　補了她1萬元的檯
    ，
可是到98年3月左右，冰冰就像人間蒸發　　一樣，消失了，
我也聯絡不到她。又在98年5月份左右，又　　接獲1名自稱
『林月玲』之女子打電話予我（她的電話我已　　忘記），告知
我要與我做朋友，在與她相識約2個月後，林　　月玲來電告知
我因為她做會計時記錯帳，要5萬元幫忙，可　　是我因經濟因
    素只
幫她出3萬元，拿到她所上班的地方（在　　臺北市○○○路0
段000號3樓的富城酒店內），到那邊才知　　道她是酒店小
姐，不是會計，林月玲告知我說只要過幾天她　　便會還我錢，
然而到還錢之日，林月玲依然未將金錢交付予　　我，事後，她
電話換人使用，所以也因此與她斷了聯繫」、　　「冰冰有以業
績不足拜託我幫她補節數，這樣她才能回家，　　待照顧家中長
輩後會把欠我的錢賺回來，我一直以為對方真　　心相待，因此
我才會被她騙去幫她補節數」、「自稱冰冰之　　女子有與我發
生性關係，在我幫冰冰補完4萬元的檯數，她　　就主動帶我去
賓館發生關係，在與冰冰發生性關係後我沒再　　給她金錢」、
「（問：你總計遭酒店與該名自稱冰冰及林月　　玲之女子詐騙
損失多少金額？）共計損失至少9萬元。（問　　：警方現出示
照片犯罪嫌疑人指認紀錄表（一）供你指認，　　犯罪嫌疑人不
一定在照片中，請你指認何人為前述酒店幹部　　、少爺或員工
？）因酒店工作人員眾多，所以無法完全記憶　　那些員工面孔
，故警方提供的指認照片我不能確定。（問：　　警方現出示照
片犯罪嫌疑人指認紀錄表（二）供你指認，犯　　罪嫌疑人自稱
林月玲及冰冰之女子以及前述酒店幹部或員工　　不一定在照片
中，請你指認何人為自稱林月玲及冰冰之女子　　及前述酒店幹
部、少爺或員工？）如上問句所言，因酒店工　　作人員眾多，
所以無法完全記憶那些員工面孔，故警方提供　　的指認照片我
    不能確定，林
月玲及冰冰也好像不在指認照片　　中」等語（見99年度偵字第
    26
774號卷㈠第131頁至第133頁　　；99年度偵字第26603號卷㈢
第189頁至第190頁）。  ②證人戊○○於本院審
理中證稱：其於98年間曾被好幾位酒店　　小姐騙，可能騙了
6、70萬元，在○○○路的酒店被騙的是9　　萬元，「冰冰」
是在○○路的酒店認識的，她後來到○○○　　路0段的酒店，「
林月玲」也是在○○○路0段的酒店認識的　　；其被冰冰騙6萬
元，是包含在○○路的酒店3萬元及富城酒　　店3萬元，第一
次是在○○路的地下室消費3萬元，就是在該　　酒店買冰冰的
節數，有聊天、喝茶，之後還有做性服務，其　　已經先付了3
萬元，所以性服務後沒有再給錢；後來隔了一　　段時間，冰冰
在○○○路酒店那邊打電話給其，叫其去那邊　　點她的檯，該
次也被騙了3萬元，那時沒有看到冰冰，是別　　的小姐來坐檯
，其那次在酒店坐了1個小時，沒有性交易；　　其後來突然接
到「林月玲」的電話，其就去富城酒店消費1　　次共3萬元，
消費內容是喝茶、聊天，是自稱林月玲的小姐　　來坐檯，該次
沒有性交易；其是基於同情心，冰冰和林月玲　　向其說「你先
來店裡消費，之後會把你消費的錢全部還給你　　」，所以其認
為去店裡消費就是幫助冰冰和林月玲的方法；　　警詢時警察給
    其看的
相片沒有其
認識的人，在庭被告其也認　　不出有冰冰或林月玲等語（見本
    院卷㈥第22
3頁反面至第226　　頁）。  ③由證人戊○○
上開證述可知，證人戊○○雖有在酒店付出金　　錢，然亦有獲
得對待給付亦即酒店提供之食物與小姐服務等　　，是尚難認其
財產確有受到損害。證人戊○○雖稱「冰冰」　　、「林月玲」
說會將消費的錢全部還給其，然證人戊○○既　　有獲得酒店之
對待給付，甚至有性服務，一般有通常智識與　　理性之成年人
應不至確信提供服務之酒店小姐還會將客人之　　消費款全數返
還給客人，否則酒店老闆及員工豈不是做白工　　且免費奉送食
    物
、提供休憩場地與服務？證人戊○○於其所　　述前往酒店消費之
    時間，年
齡已屆47歲，其自述職業為貨運　　司機（見99年度偵字第
26603號卷㈢第189頁），以其年齡與　　社會經驗應不
至認定酒店小姐在提供服務之後還會將消費款　　全數返還，是
證人戊○○是否確有陷於錯誤，亦有可疑。再　　證人戊○○並
未指出任何本案被告有涉入其所稱上開事件中　　，復無其他證
據可證有本案被告涉有詐騙證人戊○○之情事　　，尚不能僅因
證人戊○○所述
消費之地點包含本案起訴書所　　載之
酒店，即認本案被告對證人戊○○有起訴書所載之詐欺　　取財犯
    行
。  ⒓告訴人Ｎ○○部分：　①證人即告訴人Ｎ○○於警詢中證稱：「於98年11月底（詳細　　時間不清楚），
我接獲自稱王佩琳小姐的電話，內容是說要　　問卷調查（問卷
內容不清楚），問完以後12月初就聯絡我到　　臺北市去跟她見
面，期間有見過十幾次面，每次見面我都有　　給她1到10萬
元不等，其中有兩次我們有出去外面開房間之　　事，隨後對方
透露她希望早點離開酒店，希望我能幫她還債　　，還清以後她
    會跟我在一起
，我聽信她的話，多次前往臺北　　市○○○路0段000號3樓的首都
KTV幫她付款，總計金額875,　　000元整，另外有3次前
往臺北市○○○路0段000號3樓的富　　城聯誼付款11萬
元左右，前前後後總共約100萬元左右。但　　是從1月中旬於富
城聯誼工作以後，我每次跟她聯繫都只能　　通電話，不能見到
她本人，我於上週四（99年3月4日）聽她　　說經紀人開支
票給她，她因為不小心將支票洗爛了，要求經　　紀人再開1張
支票給她，經紀人說不行支票已經開出，所以　　充公，我心想
    哪有這種道
理，因此驚覺被詐騙」、「付帳後　　對方有和我聯絡，王佩琳
    之電
話號碼為0000000000，自稱她　　是75年1月5日
出生（經警方告知沒有這個人的戶籍資料），　　我認得她本人
    ，但是沒有她
的相片，我
給錢也沒有票據可以　　證明」等語（見99年度偵字第26774號
    卷㈠第
124頁至第125　　頁）。  ②證人Ｎ○○於
本院審理中證稱：其曾經去過1家叫做「富城　　」的酒店，其
接到自稱「王佩琳」的女孩子打電話說她被強　　迫到酒店上班
    ，要
其出錢幫她、解救她，其就陸續給她錢，　　1次7到10萬元
左右，就是到酒店直接交給她，其到酒店消費　　時見到的女子
與電話中的女子應該不是同一人，因為聲音聽　　起來不太一樣
，其沒有問為什麼人不一樣，電話中的女子也　　有約其出去，
所以其有出去跟她見面，見面時發現面前的女　　子聲音與電話
    裡的
聲音不太一樣，所以其懷疑不是同一個人　　，但其沒有向見面
    的女
子確認過；其在○○○路0段000號3　　樓的首都KTV交
給王佩琳大約80萬元，在富城酒店大概十幾　　萬元，一開始是
在首都交錢，最後一次是在富城，就是只有　　交付11萬元那
次；富城酒店其到底去過幾次已經忘了；其認　　為當初是借錢
給王佩琳，沒有約定何時還款及利息；其與見　　面的女子有開
過2次房間，是其在酒店裡交錢給該女子，該
　　女子就自動找其去開房間，完事之後沒有給她錢等語（見本
    　　院卷㈥第
244頁反面至第250頁）。  ③由證人Ｎ○○
上開證述，可知證人Ｎ○○在與自稱王佩琳之　　女子見面時，
應已知電話中自稱王佩琳之人與見面時自稱王　　佩琳之人實際
上為不同人，則證人Ｎ○○是否確係因陷於錯　　誤而交付錢財
，並非無疑。再證人Ｎ○○前往酒店見酒店小　　姐十幾次，並
至少2度與酒店小姐出去開房間，則證人Ｎ○　　○所付出之金
錢應有包含酒店之消費款，而證人Ｎ○○究竟　　交付多少錢給
自稱王佩琳之女子，除證人Ｎ○○之說法外，　　並無其他證據
可資證明，是尚難認定其財產確有受到損害。　　再證人Ｎ○○
並未指出任何本案被告有涉入其所稱上開事件　　中，復無其他
證據可證有本案被告涉有詐騙證人Ｎ○○之情　　事，尚不能僅
因證人Ｎ○○所述交付
金錢之地點包含本案起　　訴書所載之
酒店，即認本案被告對證人Ｎ○○有起訴書所載　　之詐欺取財犯
    行。
  ⒔被害人陳勇誠部分：　①證人即被害人陳勇誠於警詢中
證稱：「於99年4月2日接到00　　00000000的來
電，就跟我裝熟聊天，表示她叫陳雅菁（綽號　　旺旺），之後
就天天用電話跟我聊天，說她1個人單獨從南　　部北上來工作
，並問是否介意酒店的工作，我說我不會，她　　就向我表示她
    在酒
店工作，她向我訴說她業績只差2個，要　　我去店內消費22000
元，之後她領到錢後會將我消費的錢退　　還給我，最後我於99
    年5月1
4日晚上19時左右到她公司店內　　消費（臺北市○○區○○○
路0段000號3樓）消費11,000元　　，結果她說她隔
天可以去公司領獎金加底薪25萬元，領到錢　　之後就還我錢
，可是她隔天告訴我說她公司的會計說她常請　　假沒有寫假條
，所以被公司扣了4萬元，導致於業績跟底薪　　無法領到錢，
所以又再度跟我說希望我再幫她補最後一次的　　4萬元，我無
法達到她的要求她就跟我翻臉，我要求她還我　　錢她表示不還
錢給我，我最後才發現自稱陳雅菁（綽號：旺　　旺）的小姐只
    是要
騙我的錢」、「她們店內採會員制一個小　　時11000元，要到
    店內需
先等樓下服務生通報，確
認姓名電　　話才能進入店內」等語（見99年度偵字第26774號
    卷㈠第
193　　頁至第194頁）。  ②證人陳勇誠於
本院審理中則證稱：其於警詢中所述均實在，　　後來陳雅菁要
再跟其要4萬元時，其身上沒有那麼多錢，當　　時約在對面馬
路，陳雅菁公司的員工或清潔工過來向其拿錢　　，其只有給身
上的現金差不多1萬元，後來其覺得不對勁，　　請陳雅菁下來
跟其碰面，但陳雅菁不願意，然後就因此翻臉　　，其就去報案
了；應該說當時是透過網路交友，網路上聊天　　之後就見面，
    其有去
過陳雅菁的店1次，但因為開車所以沒　　喝酒；其認為11,
000元是幫陳雅菁補業績；事隔多年，當時　　只有一面之緣，
    而且
小姐有化
妝，所以長相其不記得，在庭　　之被告其都沒看過等語（見本
    院卷㈦第22
7頁至第228頁反面　　）。  ③由證人陳勇誠上開證
述，可知證人陳勇誠雖有付出金錢，然　　其中第一次所給付之
11,000元既係酒店消費款，證人陳勇誠　　亦非沒有接受
酒店之服務，是尚難認其財產確有受到損害；　　再證人陳勇誠
是否確實因「陳雅菁」說了什麼而至酒店消費　　，以及其因此
交付多少錢，除證人陳勇誠之說法外，並無其　　他證據可資證
明，是尚難認定證人陳勇誠確有因被施用詐術　　而陷於錯誤進
而交付錢財。再證人陳勇誠並未指出任何本案　　被告有涉入其
所稱上開事件中，復無其他證據可證有本案被　　告涉有詐騙證
人陳勇誠之情事，尚不能僅因證人陳勇誠所述
　　交付金錢之地點與富城酒店之地址
相同，即認本案被告對證　　人陳勇誠有起訴書所載之詐欺取財
犯行。  ⒕告訴人宙○○部分：　①證人即告訴人宙○○於警詢中證稱：「我遭1位自稱為花名　　『安妮』的女子（真實
    姓名不詳），大約在99
年6月23日、　　24日及7月8日共3次，都是用+00000
0000000撥打我098*34*4　　2*的電話（完整
號碼詳卷）及99年7月告訴我想和我交往，　　想離開酒店的生
活，要求我到酒店以消費付款，共詐欺我大　　約3萬元」、「
    我
到富城酒店就會先向我收1萬，我都是進到　　酒店約20分鐘
付完錢就離開了。我都沒有見到花名『安妮』　　本人」、「（
問：你到富城酒店消費時，是使用何方式繳款　　？）都是以刷
    卡付費
。（問：富城酒店刷卡的公司
名稱為何　　？）有『萊億酒吧』」等語（見99年度偵字第26774
    號卷
㈡　　第14頁至第16頁）。  ②證人宙○○於
本院審理中則證稱：其被詐騙的情形如警詢筆　　錄所載，「安
    妮」沒有
提到酒店名字，只有講地點，其有去　　過○○○路0段000號3樓
的酒店，應該有2、3次，刷卡1次大　　概是6,000到1
萬元，實際消費內容幾乎都是喝個茶或喝個酒　　，有小姐陪其
    聊天
，陪其喝茶或喝酒的小姐應該不是與其通　　電話的「安妮」等
語（見本院卷
㈦第42頁反面至第44頁）。  ③由證人宙○○上開證述，可知證人宙
○○
雖有付出金錢，然    亦有接受對待給付即酒店提供之酒水、小
姐服務等，是尚難    認其財產確有受到損害；再證人宙○○在
與自稱「安妮」之    女子見面時，應已知電話中自稱「安妮」
之人與見面時自稱    「安妮」之人實際上為不同人，則證人宙
○○是否確係因陷    於錯誤而交付錢財，並非無疑。又證人宙
○○並未指出任何    本案被告有涉入其所稱上開事件中，復無
其他證據可證有本    案被告涉有詐騙證人宙○○之情事，尚不
能僅因證人宙○○    所述消費之地點與富城
酒店之地址相同，即認本案被告對證&
nbsp;   人宙○○有起訴書所載之詐欺取財犯行。
  ⒖告訴人癸○○部分：　①證人即告訴人癸○○於警
詢中證稱：（99年7月17日）「於9　　8年5、6月開始
於電話中遭1名自稱楊紫萱（由其本人自行告　　稱）之女子以
教會教友的身分稱說與我熟識，並藉故與我聊　　天其後又要求
    與我做男
女朋友，便陸續以各種方法要我匯錢　　給她」、「第一次於99
    年1月13日
9時53分前往新竹市建中郵　　局，以臨櫃匯款1萬元至帳號『0
0000000000000』、戶名：　　吳新昌。第二次於99年3月16日前
往新竹市建中郵局以臨櫃　　匯款61,000元至萬泰商業銀行中和
    分行帳
號『0000000-0000　　00000000』、戶名：張明金。第
三次於99年4月27日前往新　　竹竹科內兆豐商業銀行以臨櫃匯
    款61
,000元至帳號『000000　　00000』、戶名：廖明輝。第四
次於99年7月6日約下午16時　　30分許前往臺北市○○○路0
段000號3樓之KTV包廂內，當場　　交付61,000元
給1名自稱為服務生之不明男子」、「該楊姓　　女子第一次向
    我稱
說，她因於酒店工作（自稱於臺北市后宮　　KTV上班），要
當男女朋友，需要繳1萬元給公司，雙方才可　　以見面，後來
我便依她給我的帳戶匯款給她。第二次她又向　　我稱說，因與
我私下認識往來，違反其上班酒店之規定，她　　會被公司罰款
，所以要我依她給我的帳戶匯款幫她銷帳。第　　三次她則向我
稱說要辭去酒店工作需要1筆錢，所以我又依　　她給我的帳戶
    匯錢給
她。第四次她又向我稱說她要辭去該酒　　店工作，要先繳回酒
    店6
1,000元後即可離職，然後她可從該　　酒店拿回70萬元至75萬
    元
，然後先前我匯給她的錢要連本帶　　利歸還我35萬元。第五
次於99年7月16日晚間約23時10分許　　來電稱說，她
與酒店稅金之問題，要我再前往臺北當面交付　　金錢給她且越
多越好，後來我就懷疑有詐，不願前往交付任　　何金錢給她」
    、
「我與該女子共見過3次面，見面之時、地　　分別為第一次是
    於
99年4月初（正確日期已忘），在臺北市　　見面（正確地點已
    忘
）；第二次是於99年4月中下旬（正確　　日期已忘），在臺北
    市○○○路0段000號紅磡飲茶室見面；　　第三次則是99年7月
6日在臺北市○○○路0段000號旁的巷內　　見面」、「（
問：警方調閱之身分證影像查詢楊紫萱經你指　　認是否即為向
    你詐
騙金錢之女子？）是的，經我本人指認即　　是該女子確定無誤
」、（99年9月29日）「（問：今日是否　　經你本人同意
至本隊指認嫌疑人楊紫萱？）是。（問：經你　　指認今日至本
    隊之女
子，是否就是你所認識的之楊紫萱？）　　不
是」等語（見臺灣士林地方法院檢察署99年度偵字第1458　　5
    號第20頁至
第24頁、第26頁）。  ②證人癸○○於偵訊中
證稱：（99年11月18日）「（問：何人　　要你匯錢進入
3位（張明金、廖明輝、吳新昌）帳戶？）楊　　紫萱。（問：
於何處認識？）就是對方來電我接聽後，對方　　說認識我接著
    聊天就
聊起來了，之後對方說因為家裡急需用　　錢，就陸續向我借款
    ，我第一次匯
款32,000元，第二次匯款　　61,000元，這兩次我
匯入廖明輝帳戶，之後我又匯入61,000　　元進入張明金帳號，
    匯
款完畢後，我們在臺北見過1次面聊　　聊天，最後一次我是9
9年7月間去○○○路0段000號3樓的黃　　金海岸，我有見到楊
紫萱，就是到樓下聊天，我記得也交付　　給該店之人現金61
,000元，不過這筆我沒有證據，因為我當　　時進入店內，
該人就進來跟我收錢，我才想說應該是該店的　　服務生，但該
    人沒有
穿店內的制服。（問：關於吳新昌部分　　？）我記得是匯款1
萬元進去他郵局帳戶」、（100年5月5日　　）「（問：Ｉ
○○是否就是騙你錢的女子？〈提示Ｉ○○的　　相片〉看起來不像
。（問：是否認識
Ｄ○○？〈提示Ｄ○○　　相片〉我沒見過這人」等語（見同上卷第63頁
    至
第64頁、第　　139頁）。  ③證人癸○○於
本院審理中證稱：上開警詢筆錄及偵訊筆錄均　　按照其意思記
    載，其交付
的錢是楊紫萱向其借的，其有親自　　到○○○路0段000號
之酒店交61,000元給店內人員，該次其　　進去酒店喝一
點飲料，坐了1個多鐘頭，店內的人請其看影　　片，其有與楊
紫萱碰面，但沒有做什麼事，也沒有聊天，最　　
後是其自己覺得不對勁就自行離開了，沒有人向其說時間到　　
    了等語（見本
院卷㈦第58頁至第59頁）。  ④由證人癸○○上開
證述，可知證人癸○○係多次依照「楊紫　　萱」給的帳戶匯款給
    楊紫
萱，僅最後一次至○○○路0段000　　號之酒店交61,0
00元給店內人員；而證人癸○○並未指認出　　「楊紫萱」之
真實身分，「楊紫萱」是否確有對證人癸○○　　詐欺取財之情
事，亦僅有證人癸○○之說法，別無其他證據　　可證，況證人
癸○○並未指出任何本案被告有涉入其所稱上　　開事件中，復
無其他證據可證有本案被告涉有詐騙證人癸○　　○之情事，尚
不能僅因證人癸○○所述最後一次是前
往與富　　城酒店地址相同之酒店交付
金錢，即認本案被告對證人癸○　　○有起訴書所載之詐欺取財犯
行。  ⒗告訴人Ｔ○○部分：　①證人即告訴人Ｔ○○於警詢中證
稱：「99年8月初我持用的　　手機093*69*36*（完整號碼詳卷
    ）接到自稱『KIKI
』（何美　　惠）的女子，以0000000000、0000000000、0000000
    00、0
00　　0000000、0000000000、00000
00000、0000000000等電話跟　　我聊天裝熟說
曾經在高鐵站見過面並且一起吃過飯，我就以　　為她就是跟我
    在高
鐵吃飯的女子，後來她又告訴我她在臺北　　市○○○路0段00
0號3樓的酒店上班，並且邀約我前往幫忙　　補節數，9月初
第一次進去酒店經理就都向我收1萬元，第二　　次日期我忘記
日期了，她是告訴我有人要帶她出場，她叫我　　幫她不要被帶
出場，要我拿3萬元去幫助她，她有告訴我會　　還給我，第三
    次
日期我也忘記，她說與經紀公司訂合約3個　　月1期時間已經
到了，所以要辦理離職要離職金4萬元，我就　　沒有去了，我
覺得她跟之前騙我的后宮剝皮酒店的詐騙手法　　一樣，所以我
趕快寫信檢舉希望警方可以抓到她們，不要有　　人再被騙。（
問：與你通電話之人及在酒店內與你實際接觸　　之人是否為同
一人？）答：我原本以為同一人，但是想想應　　該不是同一人
，而且見面的女子也不是在高鐵跟我見面的女　　子，她們都是
先跟我聊天裝熟，後來再利用我的弱點騙我。　　（問：你總共
    前往酒店
幾次？總共被騙多
少錢？）這家酒店　　我被騙2次，約4萬元」等語（見99年度他
    字第92
37號卷第7　　頁正反面）。  ②證人Ｔ○○於
偵訊時陳稱：「（問：之後是否有繼續被詐騙　　？）有。後來
我又被詐騙。（問：如果已經有被詐騙過，為　　何又被詐騙？
）我不知道是詐騙的人打電話給我，我以為是　　那個小姐打電
話給我。（問：詐騙的時間？）去年。時間我　　已經忘記了。
    （
問：是否記得消費的酒店名字？）我不太記　　得，我只記得在
○○○路000號，我不記得幾段與幾樓。（　　問：是富城還是御鑫
酒店？）我不太記得時間。（問：詐騙　　金額？）有1次被騙
2萬元，有1次1萬元，還有1次1萬元。（　　問：是否有去
消費？）她叫我去幫忙她補節數，不然就跟我　　說她打壞東西
，所以叫我幫忙賠償。（問：跟之前詐騙的方　　式一樣，為何
還會被騙？）因為我之前在高鐵站有見過她，　　後來她叫我去
    見她，
我到以後我才知道又是酒店。（問：〈　　提示99年度他字第113
33號卷內犯罪嫌疑人照片〉是否有認　　識的被告？）沒有。
（問：〈提示99年偵字第26603號卷㈣　　內嫌疑人許誌璋
以下至嫌疑人李秀蓮個人戶籍及相片影像資　　料〉是否有認識
    的被告？
）沒有。（問：〈提示99年度偵字　　第26603號卷㈠內
第121頁犯罪嫌疑人照片〉是否有認識的被　　告？）沒有。
因為時間太久所以我記不得了。本案的女子自　　稱何美惠。（
問：是否知道對方的真實姓名？）不知道。（　　問：是
否有其他資料可以提供？）目前沒有。因為時間上已　　經很久
    了」等語（見同上
卷第31頁至第32頁）。  ③證人Ｔ○○於本院
審理中則證稱：當時「KIKI」一直打電話　　給其，講得很好聽
，一直找其聊天，最後就開口叫其幫忙她　　，去她店裡幫她消
    費，
其就去臺北市○○○路0段000號3樓　　酒店，這次花了1
萬元，第二次是「KIKI」說要被人家帶出　　場，說節數不
夠，要其幫忙她，替她補節數，其就去第二次　　，這次花了3
萬元，後來沒有再去第三次，因為其手法與其　　之前遇過的經
驗一樣，其覺得怪怪的，她就是裝得很可憐，　　要別人去同情
她，其覺得不太對勁；其記得進去酒店時桌上　　好像有1盤水
    果，
過不久之後，電話中與其聊天的女生就到　　了，她聲音跟電話
中的聲音好像有點一樣，也自稱「KIKI」　　，其第
二次再去時，也是同一個女生到場；在庭的被告其都　　認不出
    來等語（見本
院卷㈧第31頁至第35頁）。  ④由證人Ｔ○○
上開證述，可知證人Ｔ○○雖有付出金錢，然　　亦有接受對待
給付即酒店提供之服務，是尚難認其財產確有　　受到損害；再
證人Ｔ○○於上開警詢及檢察官訊問時所證稱　　之遭騙次數、每
    次
金額、付錢地點均不同，則其所述是否符　　合事實，已非無疑
    。又證
人Ｔ○○於99年9月20日警詢時已　　自陳之前已遭相同手
法詐騙，嗣於100年7月11日檢察官訊問　　時並稱其後來
又被詐騙，則證人Ｔ○○既稱其於本案之前業　　已遇過相同手
段詐騙，當已知悉詐騙手法，則其本案是否確　　有陷於錯誤而
交付金錢，亦有疑問。況證人Ｔ○○並未指出　　任何本案被告
有涉入其所稱上開事件中，復無其他證據可證　　有本案被告涉
有詐騙證人Ｔ○○之情事，尚不能僅因證人Ｔ　　○○於警詢及
本院審理中
所述消費之地點與富城酒店之地址　　
相同，即認本案被告對證人Ｔ○○有起訴書所載之詐欺取財　　犯
行。  ⒘被害人玄○○部分：　①證人即被害人玄
○○於警詢中證稱：「我在96年初在北市1　　間酒店認識一位
酒店小姐叫張欣怡（年籍不詳）。她第一次　　向我借錢是在9
9年8月初（正確時間不記得），她打電話給　　我，說其欠老
闆錢，需要用錢，所以找我幫忙，於是我借了　　2萬元給她。
當時她表示現在人在香港，就麻煩我將現金當　　場交由其友人
    （
本名不知道只知道綽號叫小星），好讓其友　　人將款項匯給她
    。之後
她又利用各種理由向我一共借了約15　　萬。最近一次，是在9
9年9月2日19時左右，她說自己得了急　　性盲腸炎，要開刀
，要我借給她5萬元，所以我在同（2）日　　晚間約23時許，
將5萬元交給她朋友（小星）。前後一共借　　給她（張欣怡）
約20萬。後來我工作地的老闆娘發現我用錢　　不正常，經了解
後，老闆娘才知道我被人詐騙，所以今天老　　闆娘帶我來派出
    所報案」、
「（問：損失共計多少？）約20　　萬元」、「對方使用的電話
    號碼是0
000000000（張欣怡）、　　0000000000（張欣
怡友人小星）。沒有提供帳號，每次都是　　面交，面交地點在
臺北市○○○路0段000號3樓（富城酒店　　），每次都是將錢交給
她的朋友（小星）、
我並沒有當場看　　到她（張欣怡）」等語（見99年度偵字第26
    774卷
㈡第64頁　　至第65頁）。  ②證人玄○○於本
院審理中則證稱：「小星」說要經過消費才　　能轉交錢給酒店
小姐張欣怡，其所謂被騙的20萬元也包括消　　費的錢在裡面
；其不確定到酒店有無見過張欣怡這個人，因　　為後來發覺電
話聯絡的人與實際的人對其的認識不同，亦即　　對個人基本資
料、家庭狀況所轉達的不一樣，來坐檯的人自　　稱張欣怡；錢
之所以會交給「小星」，是因為張欣怡說要交　　給「小星」，
再轉交給她；其因為張欣怡說欠老闆錢、盲腸　　炎要開刀而給
張欣怡的錢算是贈與，其會認為是被詐騙是因　　為其懷疑電話
聯絡的人與本人不相同；其會把錢交給「小星　　」，是因為張
欣怡稱她被老闆關在香港無法回來，其見到張　　欣怡是在把錢
轉交給「小星」之前，後來再也沒有見過張欣　　怡，其把錢交
給「小星」是最後一次給張欣怡錢，其之前給　　張欣怡錢都是
以酒店消費的方式給，張欣怡以各種理由向其　　借錢的部分，
    其
都是以酒店消費的方式交給酒店的人，其在　　警詢中說因為張
欣怡得盲腸炎要借5萬元，其將5萬元交給「　　小星」這件事
，其實是其以酒店消費的方式交這筆錢，是交　　給酒店的人，
是「小星」叫其這麼做的，當天來坐檯的人是　　「小星」；每
次來坐檯的人除了「小星」之外，就是張欣怡　　，張欣怡來坐
    檯是在
她向其借錢之前，之後每次來坐檯的人　　都是「小星」；其到
    ○○○路0段000號3樓的酒店消費3次，　　張欣怡是在別的地方
坐檯，在○○○路0段000號3樓坐檯的　　人都是「小星」
；其在警詢表示前後一共借約20萬元給張欣　　怡的這些錢，
全都是以酒店消費的方式交給酒店的人；其對　　在庭之被告都
沒印象，張欣怡與「小星」的長相其都已經忘　　了等語（見本
    院卷㈦第12
6頁反面至第129頁反面）。  ③由證人玄○○
上開證述，可見其證述前後不一，互有扞格，　　其所述是否符
合事實，顯有疑問，自不能僅以證人玄○○之　　證述認定本案
被告有詐欺取財犯行。且證人玄○○自陳其付　　出之金錢包含
消費款在內，則證人玄○○雖有付出金錢，然　　亦有接受對待
給付即酒店提供之服務，是尚難認其財產確有　　受到損害。況
證人玄○○並未指出任何本案被告有涉入其所　　稱上開事件中
，復無其他證據可證有本案被告涉有詐騙證人　　玄○○之情事
，尚不能僅因證人玄○○所述消費
之地點包括　　與富城酒店地址相同之
酒店，即認本案被告對證人玄○○有　　起訴書所載之詐欺取財犯
    行
。  ⒙告訴人甲丁○○部分：　①證人即告訴人甲
丁○○於警詢中證稱：「我係自99年3月份16　　時左右正確時間
    忘記了，即開始
接到自稱『晴兒』之女子以　　電話號碼0000000000
號撥打我096*38*16*號（完整號碼詳卷　　）之電話
跟我裝熟，一開始我只是抱著好奇心理跟對方隨便　　聊，後來
她經常打電話跟我聊天解除我心防後，約3個月之　　後她告訴
我她在臺北市○○○路正確地址已忘了，店名為寶　　馬，希望我
去幫她補節數，她才能快點離開經紀公司，我才　　去幫她。第
    二
次約99年6月底左右自稱晴兒自稱陳玲麗（音　　正確）年籍不
    知道
之女子又陸續約我到臺北市○○○路00巷　　○號已忘了在地下室
『路佳』、臺北市○○○路0段000號12　　樓『天上人間
酒店』及臺北市○○○路0段00號8樓『阿凡達　　酒店』，
因為晴兒說她媽媽生病需要很多醫藥費，她才會向　　經紀公司
借錢，因而不得已被迫到酒店上班，希望我去幫她　　節數，她
才能快點離開經紀公司，我才去幫她，後來因她編　　了許多可
憐的理由並假稱要離開酒店跟我真心交往，我才會　　一再受騙
前往路佳、天上人間及阿凡達酒店，期間還介紹我　　認識自稱
『張雅琪』之女子說是她們的幹部，晴兒叫我幫她　　把錢還掉
之後，我們就可以真心的在一起。（問：自稱陳玲　　麗花名晴
兒之女子打電話給你詐騙至寶馬、阿凡達、天上人　　間、路佳
酒店消費後迄今，你共計前往該酒店幾次？第一次　　至該酒店
    消費
時，業者有無事先告知該酒店消費計價方式？　　）陸續共計約
    有
10幾次約20次左右，正確次數已忘了。第一　　次我用現金
1萬元交給晴兒的幹部，有告訴我說2小時1萬元　　」、「晴
兒有以業績不足拜託我幫她們補節數，她們都稱很　　喜歡我，
希望能早點還完欠經紀公司的錢才能早點離開酒店　　，等她們
能脫離酒店後會跟我在一起生活或結婚，以後會幫　　我把我幫
她們的錢賺回來，因我未婚，因此我才會被她們騙　　去幫她們
    補
節數，好讓她們早點脫離酒店，但我陸續幫晴兒　　付完她欠經
紀公司大約130萬元左右後，在接獲警方電話通　　知後，我
仍陸續有跟晴兒聯絡」、「自稱晴兒之女子沒有跟　　我出場，
是晴兒的同事『糖果』有跟我出場3次，均有與我　　發生性關
係，但晴兒她是在我幫她們補節數、買全場後，要　　我帶糖果
外出去約會吃飯，吃完飯糖果她就主動帶我去賓館　　發生關係
。（問：你總計遭寶馬、阿凡達、天上人間、路佳　　酒店與該
    名
自稱晴兒之女子詐騙損失多少金額？）共計損失　　約130萬
元。（問：警方現出示照片犯罪嫌疑人指認紀錄表　　（一）供
你指認，犯罪嫌疑人不一定在照片中，請你指認何　　人為寶馬
    、阿凡
達、天上人間、路佳酒店幹部或員
工？）經　　我指認都沒有認識的」等語（見100年度偵字第136
    8號卷
㈡　　第170頁至第173頁）。  ②證人甲丁○○於本院
審理中證稱：其上開警詢所述均屬實，其　　自99年6月底至
102年間，陸續到酒店消費10幾次至20次，進　　酒店之
後要報對方的名字，說要找哪一位，然後門口有人帶　　其進去
    包
廂，之後會有人進來聊天，錢應該是交給幹部，其　　有給過現
    金
也有刷卡，最多曾經1次拿過10多萬元吧，其進　　去包廂通常
都待1、2小時，進去之後水果、茶酒就拿上來了　　，其每次
去見到的人都不一樣，「晴兒」好像出現1次或2次　　，其他
來坐檯的人其比較清楚的只有「糖果」，「糖果」出　　現蠻多
次的；除了「晴兒」要其去的酒店外，其有去過其他　　酒店消
費；其所提告的是在寶馬、路佳、天上人間、阿凡達　　等酒店
被「晴兒」詐欺，其是在寶馬酒店見到「晴兒」，在　　其他酒
店都沒有見到「晴兒」，「晴兒」說要拿多少錢時，　　只會跟
其約在哪家酒店見面，其就去那家酒店消費；其與「　　晴兒」
    沒
有約在外面見面，但與「糖果」有，其所述被詐欺　　的130
多萬元有包括在外面跟「糖果」見面時交給「糖果」　　的錢，
其忘記在外面給「糖果」多少錢了；如果「晴兒」
沒　　有以要與其真心交往為理由，其不會去上開幾家酒店消費
等　　語（見
本院卷㈨第23頁反面至第28頁）。  ③由證人甲丁○○上開證述，可
知其
所交付之金錢包含多次之酒    店消費，其除有接受酒店內提供
之服務外，甚至有數次之性    服務，是尚難認其財產確有受到
損害。而證人甲丁○○雖稱若    「晴兒」沒有以要與其真心交
往為理由，其不會去上開幾家    酒店消費，然依證人甲丁○○所
述，
其陸續至酒店消費次數高    達10幾次至20次，其中「晴兒
」僅出現1、2次，其並與「糖    果」發生性關係3次，實難
認證人甲丁○○確係因要與「晴兒    」真心交往而陸續至上開
酒店消費付錢，其是否確有因被施    用詐術而陷於錯誤，即顯
有疑問。況證人甲丁○○並未指出任    何本案被告有涉入其所
稱上開事件中，復無其他證據可證有    本案被告涉有詐騙證人
甲丁○○之情事，尚不能僅因證人鄧綱    堯所述之
消費地點包含本案起訴書所載之酒店，
即認本案被    告對證人甲丁○○有起
訴書所載之詐欺取財犯行。  ⒚告訴人甲寅○○部分：　①證
人即告訴人甲寅○○於警詢中證稱：「我係自99年8月初即　
　開始接到自稱『香水』之女子以電話號碼000000000
0號撥打　　我之電話向我表示她於酒店上班，因為在店內得罪
客人，以　　及上班遲到，導致積欠有許多款項之單據，為了償
還巨款，　　希望我能與她交朋友，並至酒店消費捧她的場。一
開始我只　　是抱著好奇、同情心理跟對方隨便聊，後來我便經
常主動打　　電話跟對方聊天，在對方解除我心防後，約在相識
2週後，　　她告訴我在臺北市○○○路0段上的不知名酒店上班
（詳細　　店地址已忘記），隨後她因店家遷移，故我日後消費
前往酒　　店都是到臺北市○○○路00號7樓（阿凡達酒店）
找她，她　　向我表示過，因為駕駛其公司車輛發生車禍需要賠
公司錢，　　希望我去幫她補節數，她才能快點離開經紀公司，
我才去幫　　她，後來因她編了許多可憐的理由並假稱要離開酒
    店
跟我真　　心交往，我才會一再受騙前往百利酒店，香水也稱她
妹妹因　　為發生死亡車禍，跟公司拿了40萬現金處理其妹妹
的事，導　　致積欠巨款，故因上述原因，我因可憐她，每當她
向我開口　　要求，我便會幫助她，使她能早日還完所積欠之巨
款。香水　　也告訴過我，只要她能付完欠款，就會出來跟我在
一起，要　　把我所拿出來幫她的金錢還給我」、「5次至酒店
    消
費，店　　家沒有主動告知我，我也不清楚店內消費如何計算，
我只是　　每次一進去就付1至3萬元不等，坐約1小時後離開
酒店」、　　「（問：自稱「香水」之女子是否有以業績不足要
求買她們　　坐檯時數或出場？另是否還有以其他方式及理由要
求你付錢　　或向你借貸？你以何種方式支付金錢？有無借據或
簽單？）　　沒有，但我有帶香水出場1次，就是她告知我她因
    出車
禍需　　要賠公司錢，所以我才會點把她帶出場的檯，那次花了
3萬　　元。我每次都拿現金給酒店少爺，直到99年12月4號當天
    她　
　打電話給我說要賠公司錢，所以需要1筆錢，故自稱香水之　
    　人
與我約99年12月4日19時30分在明曜百貨公司（○○○路
0　　段上，詳細的已經忘記）大門口見面，我當時就將現金11
,0　　00元交給她。（問：上述你前往阿凡達酒店消費期間，是
否　　曾買該自稱香水之女子出場？有無進行性交易？）有，在
99　　年10月29日晚上帶她出場，有。（問：你總計遭阿凡達酒
店　　與該名自稱「香水」之女子詐騙損失多少金額？）共計損
失　　至少91,000元。（問：警方現出示照片犯罪嫌疑人
指認紀錄　　表供你指認，犯罪嫌疑人不一定在照片中，請你指
認何人為　　阿凡達酒店幹部、少爺或員工？）因酒店工作人員
眾多，所　　以無法完全記憶那些員工面孔，故警方提供的指認
相片我不　　能確定。（問：警方現出示照片犯罪嫌疑人指認紀
錄表供你　　指認，犯罪嫌疑人自稱香水之女子以及阿凡達酒店
幹部或員　　工不一定在照片中，請你指認何人為自稱香水之女
    子以及阿　
　凡達酒店之幹部或員工？）香水沒有在指認紀錄表裏面」等　
    　語（見10
0年度偵字第1368號卷㈡第234頁至第235頁）。&n
bsp; ②證人甲寅○○於本院審理中則證稱：其於警詢筆錄
裡提到被詐　　騙的經過及詐騙的金額正確，被騙金額都是交付
    給自稱香水　
　的人，都是面交，也沒有匯款；其有到酒店消費過，其所述　
　被騙91,000元，不包括在阿凡達酒店消費的錢，這91,
000元　　是「香水」有什麼困難，就陸陸續續交付的，分4
次左右交　　給香水；其至阿凡達酒店4到5次，消費金額總共大
概2萬元　　左右，酒店提供的服務有水果招待
和小姐陪伴，其在酒店消　　費停留的時間大概1到2小時，不會
    超過2小時
等語（見本院　　卷㈦第151頁反面至第153頁反面）。&
nbsp; ③由證人甲寅○○上開證述，可見其就遭騙之金額究竟有
無包含　　酒店消費款，前後所述不一致，由其上開所述之案發
    過程，
　　亦難認定其確實有交付91,000元予「香水」，自難認
其因遭　　詐騙陷於錯誤而付出91,000元。再證人甲寅○○雖有在阿凡達　　酒店消費付款，然其亦有接受對待給付即酒
店提供之服務，　　甚至有性服務，是尚難認其財產確有受到損
害。況證人甲寅○　　○並未指出任何本案被告有涉入其所稱上
開事件中，復無其　　他證據可證有本案被告涉有詐騙證人甲寅
○○之
情事，尚不能　　僅因證人甲寅○○所
述之消費地點包含本案起訴書所載之酒店　　，即認本案被告對
    證人
甲寅○○有起訴書所載之詐欺取財犯行　　。  ⒛告
訴人Ｖ○○部分：　①證人即告訴人Ｖ○○於警詢中證稱：「9
8年10月底，我持用　　的手機接獲1個不知名女子說要找1個朋
    友，我
剛開始以為是　　詐騙集團我不想接電話，她就一直打過來，後
    來告訴
我她在　　酒店上班，並且告訴我她本名陳佳琪、電話000000
0000、藝　　名雪娜，我們就這樣開始聯繫，差不多98年
11月20日左右，　　她邀約我前往臺北市○○○路0段00
號地下1樓的帝堡酒店，　　她告訴我因為得罪客人要補檯費3
萬元，否則要被客人帶出　　場並且罰6萬元，所以我就上去幫
    她，
當時我用現金付錢，　　我去了5次後就沒有再過去，接下來我
    們就以電話聯
絡，直　　到99年5月31日她告訴我說公司有分店在高雄，並
且告訴我　　有1個姊妹叫心月的本名游麗雅（電話：0000
-000000）被調　　去那邊，並說心月有1筆離職獎金總
共30多萬可以幫忙佳琪　　離開酒店，也可以幫佳琪還我之前幫
佳琪的負債，只要我前　　往酒店幫她補節數6萬元，她就可以
    離
職並領到離職金，所　　以我就先後到高雄市○○區○○○路00號1
樓金光閃閃酒店　　，所以我前後去了3次付了6萬元後，心月卻
    又告
訴我會計算　　錯帳還差6萬元才可以離職，所以我在99年8
月20日又前往付　　6萬元，後來陳佳琪就告訴我說心月99
年8月24日離職後將離　　職金領完就跑掉了，我也打手機就找
    不到她，後來陳佳琪還　　有繼續跟我聯絡，告訴我還差業
    績
4萬元就可以離職了，所　　以我10月28日前往金光閃閃刷
卡4萬元幫她，因為她告訴我她們是連鎖店，所以去金光閃閃就
可以入她的業績，她就可　　以離職了，結果隔了兩天她告訴我
    說，臺
北總公司會計帳做　　錯了，業績出錯，核對起來還差4萬元才
    可以
離職，所以最　　後一次99年11月6日晚上她要我前往臺北市
○○區○○○路0　　段00號8樓阿凡達酒店刷卡4萬元，她
就告訴我她要去跟會計　　對帳，所以請藝名美美的姐妹代班的
，後來陳佳琪在11月8　　日下午打電話告訴我說她已經領到錢
    離
職成功了」、「（問　　：你總共前往酒店幾次？總共被騙多少
    錢
？）帝寶酒店5次　　，被騙25萬餘元，金光閃閃酒店5次，
13餘萬元，阿凡達酒　　店1次，被騙4萬餘元。（問：警方
現出示阿凡達酒店公關照　　片犯罪嫌疑人指認紀錄表供你指認
，犯罪嫌疑人陳佳琪不一　　定在照片中，請你指認何人為自稱
    陳佳琪
之女子？）我前往　　阿凡達酒店因為
是姐妹代班，而且只有前往1次，所以我認　　不出來是哪個公
    關出面的」等
語（見99年度偵字第26603號　　卷㈢第148頁至第1
49頁）。  ②證人Ｖ○○於本院審理中則證稱：
其於警詢中所述是正確的　　，其只有第一次是去帝寶酒店，第
二次、第三次都是去不同　　的酒店，酒店名稱、地點其均已忘
了，到臺北的酒店5次之　　後，才去高雄金光閃閃酒店；其去
臺北酒店5次，第一次、　　第五次有見到陳佳琪，第五次其有
在酒店見到陳佳琪，其與　　陳佳琪好像有出去看電影，像約會
那樣，還有去逛饒河夜市　　買一些吃的東西去看電影；其第一
次去帝寶酒店就有與陳佳　　琪上摩鐵發生性行為；其第一次去
酒店就拿4萬元，第一次　　先給完錢出去以後，就去約會，約
    會完
去摩鐵，之後是第五　　次有見到陳佳琪，那時候剛好是元旦其
上來剛好跨年，陳佳　　琪沒有出去，只有在包廂與其聊天，聊
    了
差不多30、40分鐘　　，她就說她有事情，背後就有人在叫
了，她就叫其離開了；　　其去臺北酒店每次都4萬元，其記得
好像都是4萬，平均1個　　月上臺北酒店1次，進去的時候錢
就交給酒店裡面的人，如　　果其是晚上去的話，包廂有晚餐還
有飲料，有時候有小姐陪　　，有時沒有；其所指稱的詐騙通通
都是圍繞著陳佳琪及新月　　在說的：在庭被告中，其依稀覺得
    看過被
告Ｍ○○，但她不　　是陳佳琪或新月，是不曉得在哪家酒店依稀有看
    過她，其他　
　被告其沒有看過等語（見本院卷㈧第185頁反面至第195
頁）　　。  ③由證人Ｖ○○上開證述，可見其就
因本案而交付之金額、交　　付金錢之酒店、哪一次有帶小姐出
場等情，均前後證述不一　　，是顯難以證人Ｖ○○之證詞認定
其確實因何原因而交付多　　少錢給何人。再證人Ｖ○○雖有在
酒店付款，然其亦有接受　　對待給付即酒店提供之服務，甚至
有性服務，是尚難認其財　　產確有受到損害。況證人Ｖ○○並
未確實指出任何本案被告　　有涉入其所稱上開詐欺事件中，復
無其他證據可證有本案被　　告涉有詐騙證人
Ｖ○○之情事，尚不能僅因證人Ｖ○○
所述　　之消費地點包含本案起訴書所載之酒店，即認本案被告
    對證
　　人Ｖ○○有起訴書所載之詐欺取財犯行。  
告訴人Ａ○○部分：　①證人即告訴人Ａ○○於警詢中證稱：「我係自9
    8年6、7月
份　　左右，詳細時間我不太確定，開始接到自稱『陳嘉玲』之
女　　子以電話號碼0000000000號撥打我092*3
9*87*號（完整號碼　　詳卷）之電話跟我裝熟，一開始我只是
    抱
著好奇的心理跟對　　方隨便聊，後來開始跟她交往時，她就天
天打電話過來跟我　　聊天，她告訴我說她在臺北市○○○路0
段000號12樓的天上　　人間酒店上班，因為她說她爸出車
禍，需要大筆醫療費，迫　　不得已才會跟經紀公司簽約去酒店
上班，後來她不想繼續在　　酒店上班，想要脫離酒店回家照顧
她爸，希望我能幫她做點　　業績，好讓她可以快點離開酒店，
之後才能帶我回她家商談　　結婚的事情，我才去幫她，後來因
她又以欠經紀人的錢、要　　繳稅金及老板嫌她賺太少錢，要求
她去做外場等理由繼續騙　　我拿錢出來借她並一直假稱離開酒
    店後
要跟我結婚，我才會　　受騙前往酒店消費。（問：自稱陳嘉玲
    花
名『紫玲』之女子　　打電話給你詐騙至天上人間酒店（臺北市
○○○路0段000號　　12樓）消費後迄今，你共計前往該
酒店幾次？第一次至該酒　　店消費時，業者有無事先告知該酒
店消費計價方式？）從去　　年開始至今，不記其數，業者沒有
告知我該酒店消費計價方　　式，是紫玲直接在電話中告知我要
消費之金額，這些錢是要　　用來買她檯數的錢，而自稱紫玲之
女子每次約出現半小時至　　1小時，見我當天所攜帶金額之多
寡而定」、「紫玲有以業　　績不足拜託我幫她補節數，另外她
有用跟經紀人借錢，利息　　錢拿不來等理由，跟我一直借錢，
希望能早點還完欠經紀公　　司的錢才能早點離開酒店，等她能
脫離酒店後會跟我結婚，　　因此我才會被她騙去幫她們補節數
    ，
好讓她們早點脫離酒店　　，我都直接過去天上人間酒店將錢交
給酒店內的幹部，並沒　　有借據或簽單」、「共計損失90幾
萬元」、「（問：警方現　　出示照片犯罪嫌疑人指認紀錄表供
    你
指認，犯罪嫌疑人不一　　定在照片中，請你指認何人為天上人
    間酒
店幹部、少爺或小　　姐？）經我指認，編號17號戴維庭是在
臺北市○○○路0段　　000號1樓（天上人間酒店樓下）登記我
資料的員工，編號9　　號Ｃ○○是坐在天上人間酒店門口櫃檯
，告知我該去哪間包　　廂的幹部，編號11號地○○與編號12
號馮筱慧就是自稱陳嘉　　玲花名紫玲的女子，有時候她們會互
    換
來坐檯，但都是用紫　　玲之身分，編號15號王嘉鎂就是在酒店
    專
門跟我收錢的員工　　，編號14號寅○○是將收來的錢帶離酒店的
    幹部」等語
（見　　100年度偵字第1368號卷㈡第220頁至第223頁
）。  ②證人Ａ○○於偵訊中證稱：「（問：是否有到
○○○路0段0　　00號12樓的天上人間酒店消費過？）是
。（問：何時開始去　　該處消費？）98年5、6月開始，當
時我接到電話，慢慢聊天　　才去。（問：一開始怎麼聊？）一
開始她問我是否認識她，　　我跟她說我不認識，後來聊天以後
她說要碰面，約我到臺北　　，第一次見面就是在酒店碰面。（
問：她是否有說請你幫忙　　補節數？）剛開始沒有，後來金額
越來越大的時候就有那樣　　跟我說。（問：是哪一位小姐？）
她說她的名字為『陳嘉玲　　』，她的花名為『紫玲』。（問：
她都用何事由請你過去消　　費？）她說她以前欠經紀公司錢，
請我們幫忙還款。我陸續　　掉入她的陷阱。（問：她是否有承
諾任何事情？）她跟我說　　她想要還款以後離開酒店。（問：
她是否有跟你說離開酒店　　要跟你交往或結婚？）有。（問：
    消費模
式？）她們打電話　　給我的時候，會跟我說消費當天要我帶多
少錢，例如叫我帶　　51,000元或8萬元等，我就會帶款項
去店內。理由有補節數　　、欠經紀公司錢、還本票的錢等。（
問：每次去消費是否都　　有看到紫玲本人？）我看過5、6次
。之後我去的時候她就跟　　我說她要去簽帳，沒有時間過來。
（問:是否有其他人佯裝　　是她的姊妹過來？）有。『小青』會
過來。等於代替紫玲來　　陪我。（問：是否每次消費都有坐滿
    時
數？）沒有，她是看　　金額大小，如果2萬元那樣大概30分
鐘就會離開了，我有時　　候會在包廂內看電視，她們進來包廂
    都
約10多分鐘就會離開　　」、「（問：是否記得你陸續支付紫
玲款項的日期？）我不　　記得。可是我大概支付90多萬元。
（問：她是否有跟你一起　　出去從事性行為？）沒有。（問：
    你
怎會相信她？）因為她　　說她很可憐，所以我基於同情。（問
    ：〈提示
犯罪嫌疑人指　　認表〉請指出何人你可以認出來？）答：編號
9號、17號、　　19號。19號是專門跟我拿錢的人。9號
是控台。編號11、12　　號好像是陳嘉玲。因為有時候他們
會自稱為陳嘉玲，可是因　　為燈光比較昏暗，所以都看不出來
    。
（問：你怎麼知道9號　　是控台？）因為我進去的時候他都會
跟少爺說帶客人到指定　　的包廂。（問：17號擔任何職？）
他是1樓的少爺。他負責　　管控進出的人員，還會看我們的身
    分證。他
會寫3聯單，上　
　面註記我的名字，找哪位小姐，將單子交給我，我將單子交　
    　給控台」等
語（見99年度偵字第26603號卷㈢第96頁反面至　　第
98頁）。  ③除證人Ａ○○上開證述外，並無其
他證據可證其所述為真；　　且證人Ａ○○對於「陳嘉玲」這名
女子竟然指認2位不同之　　人，並稱「有時候她們會互換來坐
檯」，顯見證人Ａ○○在　　酒店消費時已知自稱「陳嘉玲」之
女子並非同一人，則證人　　Ａ○○是否確因其上開所述遭「陳
嘉玲」詐欺而陷於錯誤進　　而付款，亦屬有疑。再證人Ａ○○
亦自陳「燈光比較昏暗，　　所以都看不出來」，則證人Ａ○○憑
其記憶中昏暗燈光下所　　見到之「陳嘉玲」來以照片指認「陳
嘉玲」之真實身分，其　　可信度並非無疑；況證人Ａ○○於警詢
中係指認編號15號之　　人為專門向其收錢之員工，於偵訊中
卻指認收錢之人為編號　　19之人，可見其警詢及偵訊中之照
片指認憑信性不高。又證　　人Ａ○○雖有在酒店付款，然其亦有
接受對待給付即酒店提　　供之服務，是尚難認其財產確有受到
損害；且由其上開所述　　案發過程，亦難認定其確實有交付逾
90萬元之金額。證人Ａ　　○○上開所述既仍有可疑之處，然
證人Ａ○○經本院合法傳　　拘，均未到庭以證人身分受交互詰
問，自不能逕以其上開警　　詢及偵訊中所述認定本案被告涉有
詐欺犯行。復無其他證據　　可證有本案被告涉有詐騙證
人Ａ○○之情事，尚不能僅因證　　人
Ａ○○所述之消費地點為本案起訴書所載之酒店，即認本　　案被
告對證人Ａ○○有起訴書所載之詐欺取財犯行。  
告訴人己○○部分：　①證人即告訴人己○○於警詢中證稱：「我係
    自98年初（詳細
　　時間我忘記了）即開始接到自稱『瑋庭』之女子以電話號碼
　　0000-000000號撥打我093*-15*58*
號（完整號碼詳卷）之電　　話跟我裝熟，另還有其他號碼我忘
    記
了，一開始我只是抱著　　好奇的心理跟對方隨便聊，後來她經
    常打電
話跟我聊天解除　　我心防後，約2至3天之後她告訴我她在臺
北市○○區○○○　　路0段000號12樓的酒店（酒店的招
牌名字我不清楚）上班，　　因為『瑋庭』之女子說，她向經紀
公司借錢因而不得已被迫　　到酒店上班，她在酒店上班很缺坐
檯業績，希望我去幫她補　　節數，她才能快點離開經紀公司，
    我
才去幫她，後來因她編　　了許多可憐的理由並假稱要離開公司
    跟
我真心交往，我才會　　一再受騙前往該酒店消費」、「我自98
年起至該酒店消費至　　今約有1年半左右，大概1個月去消費
2次左右，可能總共有　　去30幾次（詳細次數我數不清了），
我第一次去消費的時候　　，綽號『瑋庭』之女子有事先告訴我消
費方式是每2小時收　　費1萬元，都是由綽號『瑋庭』之女子
單獨陪我1人在包廂內　　談情說愛，出場1次2個小時收費3
萬元。（問：與你通電話　　之人及在酒店內與你實際接觸之人
，是否為同一人？）根據　　我的感覺及當場見面聊天後，認為
應該是同一個人沒錯」、　　「瑋庭有以業績不足拜託我幫她們
補節數，她們都稱很喜歡　　我，希望能早點還完欠經紀公司的
錢才能早點離開酒店，以　　後會幫我把我幫她的錢賺回來，因
    此
我才會被她騙去幫她補　　節數，好讓她早點脫離酒店，但我陸
續幫瑋庭補節數大約花　　費100多萬元。（問：上述你前往
酒店消費期間，是否曾買　　該自稱瑋庭之女子出場？有無進行
性交易？）自稱瑋庭之女　　子願意與我發生性關係，但是我年
紀太大所以沒有跟她發生　　性關係，我跟她是真心相愛的好朋
    友
。（問：你總計遭天上　　人間酒店與該名自稱瑋庭之女子詐騙
損失多少金額？）共計　　損失約100多萬元（詳細金額我也
算不清楚了）」、「（問　　：你每次去該酒店消費付帳是將金
錢交付給何人？）我都是　　交給那家酒店的媽媽桑買單經理，
都不是『瑋庭』之女子向　　我收錢」、「問：經你現場當場指認
    ，請
你指認何人為向你　　收錢的買單經理？）
經我當場指認就是在場的王嘉鎂，就是　　該酒店的買單經理媽
    媽桑沒錯」等語
（見99年度偵字第2660　　3號卷㈢第18頁至第19頁反面
）。  ②證人己○○於本院審理中則證稱：其於9
8年間沒有去酒店消　　費，是100年間，其有去2家酒店消
費，酒店的位置忘記了；　　當初是1位叫「婷婷」的女孩子打
電話叫其去酒店喝酒、聊　　天，「婷婷」和「瑋庭」應該是同
    一個
人，其因為「婷婷」　　的邀約大概去了酒店6次，其每次去酒
店都有消費，每次消　　費金額為4萬、6萬，總共去酒店花了6
0多萬；其不只去了6　　次，是去了3年，除了在酒店消費要交
    錢
以外，沒有因為其　　他原因要拿錢給婷婷；其之前在警局有說
共損失100多萬元　　，那是3年之間，1次3萬、5萬這樣交
，都是酒店的消費，沒　　有其他原因而交付；酒店裡面可以唱
    歌
、聊天、講話，有婷　　婷或代理婷婷的小姐來陪，其不會喝酒
    ，4
到6萬元的錢是坐　　檯費，是幫助「婷婷」，花費有時候是1
萬，有時候是2萬，　　不一定，花到6萬是很少的情況，只有1
次，最多4萬，6萬是　　另外幫她，是幫她生活費，她說家裡
生活費不夠，要補貼，　　她說借她，到什麼時候還也不知道，
其就借她，6萬是1個男　　孩子拿走，是酒店的少爺，是在合
作金庫某一家分行給的，　　該酒店少爺不是在庭的被告ｔ○○
、午○○；在庭的被告其　　都沒有看過，警察查獲那天
在警察局及酒店沒有看到媽媽桑　　，也沒有看到「瑋庭」，在
    警察局其沒有
做指認的動作等語　　（見本院卷㈤第142頁反面至第147
頁反面）。  ③由證人己○○上開證述，可見其就
因本案而交付之總金額、　　交付款項是否全為消費款、每次消
費之金額等節之陳述均前　　後不一，是顯難以證人己○○之證
詞認定其確實因何原因而　　交付多少錢給何人。再依證人己○○上開證述，其所付款項　　幾乎全為酒店消費款，其亦有消費
之事實，則其雖有在酒店　　付款，然其亦有接受對待給付即酒
店提供之服務，是尚難認　　其財產確有受到損害。再證人己○○之警詢筆錄雖顯示其有　　指認被告王嘉鎂為買單的媽媽桑，
然證人己○○於本院審理　　中作證時卻一再證稱其於警詢時並
未做指認的動作，則證人　　己○○於警詢時是否確有依照其記
憶據實指認被告王嘉鎂，　　顯然有疑，是尚不能僅以證人己○○之警詢筆錄逕認被告王　　嘉鎂卻為證人己○○所見之買單媽
媽桑。又證人己○○並未　　指出任何本案被告有涉入其所稱上
開詐欺事件中，復無其他　　證據可證本案被告涉有詐騙證人
己○○之情事，尚不能僅因　　證人己○○所述之消費地點包含本案起訴書所載之酒店，即　　認本案被
告對證人己○○有起訴書所載之詐欺取財犯行。  被
害人ｍ○○部分：　①證人即被害人ｍ○○於警詢中證稱：「我大約自
    今（99
）年　　11、12月份左右，即開始接到自稱『小蝶』之女子
以行動電　　話號碼0938（尾後碼我沒記下來）撥打我093
*92*69*號（完　　整號碼詳卷）之行動電話跟我裝熟，
一開始我只是抱著好奇　　的心理跟對方隨便聊，經過1至2個月
    以後
她才說她在酒店上　　班。後來今年2月份我出差上去臺北時，
    依
她提供的地址到　　臺北市○○區○○○路0段000號12樓
天上人間酒店。我進去　　消費時，有1位酒店男性幹部就先拿
帳單要我付款買單1萬元　　，我用我的信用卡付完以後，自稱
小蝶的女子才過來我的包　　廂然後陪我聊天約2小時（小姐中
途有離場），就結束了」　　、「我前後共去消費3次，第一次
業者沒有告知我酒店計價　　方式，一開始還沒消費就要我買單
    ，
我覺得很納悶很奇怪，　　第一次在我是用我的匯豐銀行信用卡
刷1萬元，第二次大約　　是今年5月份左右，第三次是今年1
0月份去的，有時我是付　　現金，有時是用信用卡，我沒有記
得那麼清楚，每次都付1　　萬元。（問：與你通電話之人及在
酒店內與你實際自稱小蝶　　之女子是否為同一人？）我認為聲
音不一樣，應該是不同人　　，我去天上人間酒店時曾問過小蝶
，電話中聲音和妳實際聲　　音不一樣，小蝶一開始有否認，後
來不知她有說什麼理由我　　忘記了。（問：該自稱小蝶之女子
是否有以業績不足要求買　　她們坐檯時數或出場？另是否還有
以其他方式及理由要求你　　付錢或向你借貸？你以何種方式支
付金錢？有無借據或簽單　　？）小蝶有講叫我幫她補足業績不
足的檯數，其餘沒有。（　　問：上述你前往天上人間酒店這3
次消費期間，是否有帶自　　稱小蝶的女子出場？有無進行性交
易？）我第二次（今年5　　月份）去消費時有帶她出場吃宵夜
1次，也有和她在臺北某　　飯店進行性交易，在我帶她出場時
    又
多付1萬元給天上人間　　的幹部。（問：你總計遭天上人間酒
店與該名自稱小蝶之女　　子詐騙損失多少金額？）前後3次共
計損失3萬元。（問：警　　方現出示照片犯罪嫌疑人指認紀錄
表供你指認，犯罪嫌疑人　　不一定在照片中，請你指認何人為
自稱小蝶之女子及天上人　　間酒店幹部或員工？）編號第1號
好像是向我買單的天上人　　間酒店男性幹部，而小蝶之女子的
相片沒有在這一張指認紀　　錄表裡。（問：對於自稱小蝶之女
子打電話給你，引誘你北　　上至天上人間酒店消費整個過程，
你事後有無感到受騙？）　　我感覺到受騙，因為我感覺自稱小
蝶有欺騙我，因為先前電　　話中小蝶有稱她家境困苦才來酒店
    上
班，要我幫她忙補足業　　績，而該天上人間酒店消費計價方式
    太
貴，桌上只有1盤水　　果、茶及1手（6罐裝）啤酒，點1位小
姐小蝶坐檯，消費時　　間大約1小時，就要我買單1萬元，這分
    明就是敲詐
我」等語　　（見100年度偵字第1368卷㈡第95頁至第
98頁）。  ②證人ｍ○○於本院審理中證稱：「
（問：你總共去過天上人　　家酒店幾次？）應該兩次。（問：
這兩次你去天上人間酒店　　做什麼事？）去喝酒、唱歌及小姐
陪我聊天。（問：你說你　　會去天上人間酒店是有小姐打電話
    給
你，你是如何認識這個　　小姐，為何她會打電話給你？）不認
識，不過她打電話給我　　，然後就以電話聊一聊，覺得還OK
，就到酒店去了」、「（　　問：打電話給你的這名小姐有無跟
你聊關於她自己私人的狀　　況？）比較少，大部分都是噓寒問
暖。（問：打電話給你的　　這名小姐有無說明她的家庭背景、
成員及學經歷工作情形？　　）家庭背景沒有，學經歷沒有，她
說在酒店工作，缺少業績　　，希望我能夠去捧她的場。（問：
打電話給你的這名小姐有　　無說明為何她會在酒店工作？）沒
有。（問：打電話給你的　　這名小姐有無說明她在酒店工作缺
少業績對她會有什麼影響　　？）我記得是沒有講。我好像沒問
，她也沒講」、「（問：　　你可否說明你第一次去天上人間酒
    店
的情形？）就先約好時　　間，是跟打電話給我的那名女生約，
去到酒店那裡我就先被　　帶到1個包廂裡，後來進來1個女生
，這名女生就跟我聊天，　　她大約待了半小時至1小時左右，
那名女生離開之後，我也　　離開酒店。我覺得那名跟我在酒店
    包
廂聊天的女生並不是打　　電話給我的那個女生」、「（問：你
說當時去到酒店後，有　　被帶到1個包廂，後來進來1個女生
，進來的那名女生是自稱　　為『小蝶』，還是有跟你表明她是
其他的人？）我記得她都　　沒講」、「（問：你當時是跟小蝶
約好要在天上人間酒店碰　　面，你實際到該酒店有無詢問小
蝶人在何處？）沒有。（問　　：你去酒店不就是為了要找小蝶
    ？）
我去了覺得人不大對，　　不是小蝶，我想說應該畢竟新聞看多
了，覺得好像是酒店　　CALL客的手段，所以我也沒問，我
就當作去消費。（問：你　　第一次去天上人間酒店時，當天除
了有1名女子在包廂跟你　　聊天外，是否有接觸到酒店的其他
幹部、員工或小姐？）沒　　有。幹部就先帶我進去，然後說明
消費的一些情況，然後他　　就離開，之後小姐就進來。如果我
沒記錯的話，我剛才所說　　的幹部好像是1個女生。（問：你
該次去天上人間酒店是否　　有消費付款？）有啊。（問：付款
是跟誰做結帳的動作？）　　就先跟帶我進包廂的幹部做結帳，
結了多少錢我忘了，好像　　是以刷卡的方式結帳。我是先在包
廂裡結帳，之後小姐才進　　來和我聊天，帶我進包廂的幹部有
說他們的消費方式是要先　　結帳，那名幹部有說多少錢，應該
也有說明消費金額包含的　　服務內容，我才會付錢，但是我現
在真的忘記她到底有沒有　　說明服務內容」、「（問：小蝶是
否曾經開口跟你借過錢？　　）應該沒有吧」、「（問：請看一
    下在庭的
被告有無你曾經　　在酒店內接觸或看過的員工或小姐？）都不
認得。（問：〈　　提示100年度偵字第1368號卷二第99
頁〉這張指認犯罪嫌疑　　人表內是否有你看過的天上人間酒店
的員工或小姐？）沒印　　象，不記得了，那麼久了」、「（問
：〈提示同上卷第296　　頁〉這張指認犯罪嫌疑人紀錄表內
有無你看過的天上人間酒　　店的幹部或員工？）沒印象」、「
（問：你剛才說你認為這　　是酒店的消費模式，從哪時候你知
道你被騙了？）如果知道　　的話，應該是在警詢的時候。在做
完警詢筆錄之後我有去問　　別人，別人說去酒店消費沒有那麼
貴，我那時候才覺得我被　　騙。我好像也沒有問別人一般酒店
消費是多少，只是在跟朋　　友聊天時，我朋友聽了我的描述，
他覺得一般的酒店消費沒　　有那麼貴，我朋友沒有說一般消費
    應該
是多少錢，我也沒問　　」、「（問：你剛剛陳述說打電話給你
的小姐說她缺業績，　　請你去幫她補業績，你說新聞登載很多
這是CALL客的手段，　　所以你就把它當作正常消費，你所
支付的錢在你觀念上是否　　認為是去酒店正常消費的金額？）
在當時想應該是這樣認為　　，因為我也不常去酒店，我沒有辦
法去比較消費金額」、「　　（問：剛剛你說你有跟朋友問過酒
店消費沒有那麼貴，你大　　概知道你那位朋友去過幾次酒店？
）我怎麼知道我朋友去過　　幾次酒店。（問：那麼你如何知道
你朋友說的消費沒那麼貴　　是真的？）如果跟朋友聊天的話，
    只會講一些情
形而已，朋　　友知道的話就會回答你，你也無從比較」、「（
問：〈提示　　100年度偵字第1368號卷二第97頁倒數
第3行到第98頁第2行　　〉你在警詢中已陳稱你感覺到受騙
，與你今日所述有所不符　　，你究竟在何時感覺到受騙？感覺
受騙之原因為何？）因為　　既然警察在做筆錄了，所以應該會
感覺到有一些被騙的感覺　　，本案是警察通知我去做筆錄的，
如果這整件事情沒有牽涉　　到詐騙，應該不會要我去做筆錄，
我在警察局做筆錄時，也　　許有覺得被騙。可能警察在我做筆
錄時，有提到我描述的消　　費模式太貴了，我可能是在做警詢
筆錄之後跟朋友聊天時，　　才覺得天上人間酒店的消費方式真
的太貴了。（問：你有無　　跟天上人間酒店的小姐進行性交易
    ？
）我不想回答。我覺得　　這跟去天上人間酒店有什麼關係呢？
    （
問：你在天上人間酒　　店總共花了多少錢？）不記得。（問：
〈提示同上卷第97頁　　第3到7行〉你於警詢中有提到你帶
自稱小蝶的女子出場，也　　有進行性交易，在帶出場時還有多
付1萬元，此段陳述是否　　屬實？）如果警詢時這樣講，那應
該就是。（問：你帶自稱　　「小蝶」的女子出場總共幾次？）
不記得。我沒問我帶出場　　的女子是否為小蝶，我在警詢時應
該是沒有回答得很精確。　　（問：你帶天上人間酒店的小姐出
場時，是否需要額外多付　　錢？）我沒有印象，但是如果要叫
我額外多付錢，我應該就　　不會帶出場。（問：〈提示同上卷
頁〉但你於警詢中有提到　　帶小姐出場時又多付1萬元給天上人
    間
酒店的幹部？）忘了　　，真的忘了」「（問：你於警詢時稱你
共去天上人間酒店消　　費3次，每次都付1萬元，前後3次損失
的金額共約3萬元，所　　述是否屬實？）應該是，不記得了。
（問：你這裡所謂前後　　3次、共3萬元，是否有包含你剛才
所稱帶小姐出場多付1萬　　元的
金額在內，還是這3萬元都只是你在天上人間酒店包廂　　內的
    消費費用？）
忘了。我真的記不得」等語（見本院卷㈤　　第70頁反面至第
78頁）。  ③由證人ｍ○○上開證述，可見其就
去酒店之次數、消費之金　　額等節之陳述前後不一，且證人ｍ
○○於本院審理中作證時　　，明顯不願回答有與小姐為性交易
之事，則其所述關於在酒　　店內接受之服務為何等情，是否均
符合事實，並非無疑，其　　所述交付款項既全為酒店消費款，
則其雖有在酒店付款，然　　亦有接受對待給付即酒店提供之服
務，甚至有性服務，復無　　任何證據可證其所付之金額與所受
之對待給付顯不相當，是　　尚難認其財產確有受到損害。況證
人ｍ○○已明確證稱其當　　初至酒店後是當作一般消費，其沒
有詢問來坐檯之女子是否　　為「小蝶」，甚至也未詢問帶出場
之女子是否為小蝶，小蝶　　也只有以缺業績為由希望其去捧場
等情，是顯難認證人ｍ○　　○有被施用詐術陷於錯誤而交付財
物。又證人ｍ○○並未明　　確指證任何本案被告涉入其所稱上
開詐欺事件中，復無其他　　證據可證本案被告涉有詐騙證
人ｍ○○之情事，尚不能僅因　　證人
ｍ○○所述之消費地點為本案起訴書所載之酒店，即認　　本案被
告對證人ｍ○○有起訴書所載之詐欺取財犯行。  
告訴人李文益部分：　①證人即告訴人李文益於警詢中證稱：「
    我大約自去年（99
）　　3月份左右，即開始接到自稱『陳信瑜』之女子以行動電
話　　號碼0000000000撥打我095*53*09*
號（完整號碼詳卷）之行　　動電話跟我裝熟，一開始我只是抱
    著
好奇的心理跟對方隨便　　聊，她問我過得好不好，我問她怎麼
會有我的電話，她說是　　我抄給她的，然後才說她在臺北上班
    。後來
今年5、6月份左　　右，我休假時上去臺北找她，依她提供的地
址：臺北市○○　　區○○○路0段000號12樓前往，到了
才知道是天上人間酒店　　，我進去消費前，有1位媽媽桑就先
拿帳單先要我付款買單1　　萬元，我用我的信用卡，付完之後
    自
稱『陳信瑜』的小姐說　　她花名叫『琪琪』，然後陪我聊天不
到1小時就結束了」、　　「我前後共去消費4次，第一次業者
告知我進來包廂就是1萬　　元，就這樣而已，第一次我是用我
的聯邦銀行信用卡刷1萬　　元，第二次、第三次和第四次都是
我付現金，每次都付3萬　　元。（問：與你通電話之人及在酒
店內與你實際接觸自稱陳　　信瑜花名叫琪琪之女子是否為同一
人？）我認為聲音有像，　　應該是同一人。（問：自稱陳信瑜
花名琪琪之女子是否有以　　業績不足要求買她們坐檯時數或出
場？另是否還有以其他方　　式及理由要求你付錢或向你借貸？
你以何種方式支付金錢？　　有無借貸或簽單？）都沒有。（問
：上述你前往天上人間酒　　店這4次消費期間，是否有帶自稱
陳信瑜花名琪琪之女子出　　場？有無進行性交易？）我有帶她
出場去吃宵夜2次，但沒　　有和她進行性交易。（問：你總計
    遭
天上人間酒店與該名自　　稱陳信瑜花名叫琪琪之女子詐騙損失
多少金額？）前後4次　　共計損失10萬元。（問：警方現出
示照片犯罪嫌疑人指認紀　　錄表供你指認，犯罪嫌疑人不一定
在照片中，請你指認何人　　為自稱陳信瑜花名叫琪琪之女子及
    天
上人間酒店幹部或員工　　？）編號第1號是從曾向我買單的天
上人間酒店經理，而編　　號第12號就是自稱陳信瑜花名叫琪
琪之女子沒有錯。（問：　　對於自稱陳信瑜花名琪琪之女子打
電話給你，引誘你北上至　　天上人間酒店消費整個過程，你事
後有無感到受騙？）我感　　覺到受騙，因為我感覺自稱陳信瑜
    有
欺騙我，因為我到臺北　　才知她上班的地方是酒店，而該天上
    人
間酒店消費計價方式　　太貴，桌上只有1盤水果、茶或咖啡，
    點1位小姐陳
信瑜坐檯　　
，我只坐未滿1小時就要我買單1萬元或3萬元，這分明就是　　
    敲詐我」等語
（見100年度偵字第1368號卷㈡第159頁至第16　　
2頁）。  ②證人李文益於本院審理中卻證稱：「
（問：99年有無到臺北　　？）有。（問：為何到臺北？）小
姐打電話給我說要我救救　　她，我聽得迷迷糊糊，我就來臺北
。（問：你到臺北後去哪　　裡？）林森北路還是什麼路，就是
臺北小巨蛋那條路。（問　　：打電話給你的小姐如何告訴你地
址？）她要我坐車到臺北　　，然後再到小巨蛋那裡什麼路，我
現在忘記是哪條路。（問　　：打電話給你的小姐要你到臺北的
    哪裡？
）酒店裡面。（問　　：酒店的名字？）不太清楚，沒有印象了
。（問：你在警察　　局說你前往臺北市○○區○○○路0段0
00號12樓的酒店，是　　否正確？）忠孝東路那邊比較正確
。（問：你如何進入酒店　　？）直接進去，還有裡面的少爺、
小姐接待。（問：你進去　　酒店是否有查驗你的名字？）沒有
，我就直接進去」、「（　　問：你在警察局說你付信用卡1萬
元是否正確？）正確。（　　問：是付現金，還是信用卡？）現
金。（問：為何在警察局　　你說是用聯邦銀行的信用卡刷1萬
元？）因為錢不夠，那是　　第二次進去時錢不夠，才用聯邦的
信用卡，第一次則是用現　　金。（問：你總共去你剛才所說的
這家酒店幾次？）好像去　　兩次，還是3次吧。（問：你還有
去臺北的別家酒店嗎？）　　有，好像是小巨蛋那裡，這家是朋
友介紹我去的，與陳信瑜　　沒有關係、「（問：你在陳信瑜的
    酒
店總共花了多少錢？）　　我不知道，我也不知道花了多少錢。
（問：你在警察局說你　　總共去了4次，花了10萬元，是否正
確？）沒有那麼多吧，　　我也忘記到底是多少。（問：為何你
會去陳信瑜所在的酒店　　2次、3次或4次？）大概是要再過
去看看，因為我想要再過　　去跟那個小姐喝酒、聊天。（問：
你在警察局說酒店的消費　　很貴，你感覺受騙，你為何還會再
去？）我不曉得。（問：　　你剛才說你接到1個小姐的電話，
叫你救救她，是指救這位　　小姐什麼事？）我不曉得，她打電
話來叫我救救她，我在酒　　店跟小姐聊天時沒有問是要救什麼
事情。（問：在第一次你　　前往陳信瑜的酒店後第二次去陳信
瑜酒店之前，是否還有接　　到你剛才所說的那位小姐的電話？
）沒有，我只有接過1次　　。（問：你前往陳信瑜的酒店，見
到的是陳信瑜嗎？）是。　　她跟我講說她是陳信瑜，聲音像打
電話跟我講話的那個小姐　　。（問：你前往陳信瑜所在的酒店
，每一次的小姐都是同一　　個人嗎？）對，每次都是同一個人
。（問：陳信瑜的花名是　　什麼？）她沒有跟我講她的花名。
（問：你在陳信瑜所在酒　　店消費以前，有無在其他酒店消費
的經驗？）沒有。（問：　　你剛才說還有去過小巨蛋那裡的酒
店，在小巨蛋酒店那邊的　　酒店消費經驗和陳信瑜所在的酒店
消費經驗是否一樣？）應　　該一樣」、「（問：在去小巨蛋那
邊喝酒，是在陳信瑜之前　　還是之後？）之前」、「（問：你
在前往陳信瑜的酒店之前　　，是否有前往其他的酒店，因為你
剛才回答第一個律師的問　　題時，你說沒有，但在回答第二個
    律
師時說有去小巨蛋附近　　的酒店，到底哪個是正確的？）在去
    忠孝東路的酒
店之前，　　有跟朋友一起去小巨蛋的酒店」、「（問：〈提示
100年度　　偵字第1368號卷㈡第161頁第5行到第9
行、第163頁〉你在警　　察局所指認的向你買單的酒店經理
以及自稱叫陳信瑜的女子　　，是否正確？
）對。（問：請當庭指認被告ｆ○○，她是否　　是你所稱陳信瑜
    的女子？）
不是，長得不像」等語（見本院　　卷㈤第171頁至第176
頁反面）。  ③觀證人李文益上開證述，可見其就
去酒店消費之原因、消費　　之次數、給付之金額、給付方式等
節之陳述前後不一，則其　　證述內容是否均符合事實，顯有疑
問；況以證人李文益上開　　警詢所述，陳信瑜並未以業績不足
或其他理由要求證人李文　　益至酒店消費或借錢，證人李文益
於本院審理中雖稱陳信瑜　　在電話中要其救救她，然未說是要
救什麼事，是難認陳信瑜　　有對證人李文益施以詐術，且證人
李文益自陳其只有在第一　　次去酒店前接到陳信瑜的電話，其
之後再去酒店消費之動機　　是想再與陳信瑜喝酒聊天，顯然證
人李文益並非是被施用詐　　術陷於錯誤而至酒店消費，而其所
述交付款項既全為酒店消　　費款，則其雖有在酒店付款，然亦
有接受對待給付即酒店提　　供之服務，其於本院審理中亦證稱
其在其他酒店之消費經驗　　與陳信瑜上班的那家酒店相同，復
無任何證據可證其所付之　　金額與所受之對待給付顯不相當，
是尚難認其財產確有受到　　損害。又證人李文益於警詢中雖指
認被告ｆ○○為自稱陳信　　瑜之女子，然於本院審理中當庭辨
識被告ｆ○○本人時，明　　確證稱被告ｆ○○長得不像自稱陳
信瑜之女子，是亦難認被　　告ｆ○○即為證人李文益所稱之「
陳信瑜」。綜據上情，以　　證人李文益之證述即無從認定本案
被告有何詐欺證人李文益　　之情形，復無其他證據可證本案被
告涉有詐欺證人李
文益之　　情事，自不能僅因證人李文
益所述之消費地點為本案起訴書　　所載之酒店，即認本案被告
    對
證人李文益有起訴書所載之詐　　欺取財犯行。  
告訴人甲甲○○部分：　①證人即告訴人甲甲○○於警詢中證稱：「
    我大約自今（9
9）年　　3月份左右即開始接到自稱『林雅惠』之女子，以行
動電話　　號碼0000000000撥打我091*59*6
7*號（完整號碼詳卷）之行　　動電話跟我裝熟，一開始我只
是抱著好奇的心理跟對方隨便　　聊，她當時跟我表示她在新竹
市中正路某家酒店上班就叫我　　去捧場，但我那時沒空，期間
    我們一
直都有保持電話聯繫。　　大約5月份左右，她又在電話中跟我
    講她
改在臺北市○○○　　路0段000號3樓紅勘酒店，我工作忙
沒有上去，直到8月份左　　右她又打電話跟我講她在臺北市○○
區○○○路0段000號3　　樓富城酒店上班，我第一次獨自
1人坐高鐵轉搭計程車前往　　這一家酒店，總共去了6次，每1
次都要我先付款買單1萬元　　，我都拿現金付帳，付完帳林雅
    惠才會
進來包廂坐我的檯，　　後來林雅惠在10月初又打電話給我，
說她改在臺北市○○區　　○○○路0段000號12樓天上人間
酒店（店招掛名黃金海岸）　　上班，過幾天我就坐國光客運再
    轉搭計
程車去消費捧場，進　　去消費時，有1位酒店男性少爺帶我進
去包廂，有1位小姐就　　先拿帳單要我先付21,000元，我
就用我的聯邦信用卡刷卡付　　帳，付完之後，自稱林雅惠花名
『心愛』的女子才進來我的　　包廂，然後陪我聊天約20分鐘
就離開『走番』了，我自己1　　個人在包廂唱歌，要點的歌曲卻
    沒
出來，林雅惠也沒再出現　　，少爺說沒有我點的歌，我就生氣
    請他
們酒店的幹部出來，　　那位幹部就幫我換包廂，唱約10首歌，
    喝
了2手（12罐）啤　　酒就離開，前後過程約1小時左右。後來
在11月18日我又再　　度前往天上人間酒店再度消費，這一
次我是用現金付帳10,5　　00元。（問：自稱林雅惠花名
心愛之女子打電話給你，詐騙　　你至富城及天上人間酒店消費
迄今，你共計前往該2家酒店　　幾次？第一次至該酒店消費時
    ，業者
有無事先告知該酒店消　　費計價方式？總共消費金額多少錢？
）我前後共去消費8次　　，總共消費金額是92,500元，
第一次業者沒有告知我酒店計　　價方式，一開始還沒消費就要
我買單，我覺得很納悶很奇怪　　。（問：與你通電話之人及在
酒店內與你實際接觸自稱林雅　　惠花名心愛的女子是否為同一
人？）我認為聲音不一樣，應　　該是不同人。（問：自稱林雅
惠花名心愛之女子是否有以業　　績不足要求買她們坐檯時數或
出場？另是否還有以其他方式　　及理由要求你付錢或向你借貸
？你以何種方式支付金錢？有　　無借據或簽單？）林雅惠有叫
我幫她補足業績不足的檯數，　　其餘沒有」、「（問：你總計
    遭富城、天上人間酒
店與該名　　自稱林雅惠之女子詐騙損失多少金額？）刷卡付帳
的部分是　　21,000元，付現金的部分是71,500元
，總共是92,500元。（　　問：警方現出示照片犯罪嫌疑
人指認紀錄表供你指認，犯罪　　嫌疑人不一定在照片中，請你
指認何人為自稱林雅惠花名叫　　心愛之女子及天上人間酒店幹
部或員工？）編號第1號（按　　即被告鄒裕群）是我剛才所講
    富
城、天上人間酒店的男性幹　　部，而林雅惠之女子的相片是編
號第7號（按即被告Ｈ○○　　），而編號第3號（按即被告ｈ
○○）是有1次林雅惠沒空，　　她來坐我的檯，我記得她花名
叫『東東』。（問：對於自稱　　林雅惠花名叫心愛之女子打電
話給你，引誘你北上至天上人　　間酒店消費整個過程，你事後
有無感到受騙？）我有感覺到　　受騙，因為我感覺自稱林雅惠
有欺騙我，因為先前電話中林　　雅惠有稱她父親欠人債務等她
幫忙還清債務才來酒店上班，　　要我幫她忙，補足業績，等還
    完之
後她要跟我走。而該富城　　、天上人間酒店消費計價方式太貴
    ，桌上只
有1盤水果、茶　　及2小碟零食及1手（6罐裝）啤酒，點1位小
    姐坐檯
，消費時　　間大約1小
時，就要我買單1萬元至21,000元不等的價錢，這　　分明就是
    敲詐我」
等語（見100年度偵字第1368號卷㈡第164　　頁至第
167頁）。  ②證人甲甲○○於本院審理中則證
稱：「（問：你在99年間是否　　有到臺北的酒店？）我接到
電話，說她人不舒服，電話中的　　人是女子，說是做美容、護
膚的，我那時婚姻不好，她叫我　　到臺北，我接到電話後就到
    臺
北了，我到臺北很多家酒店，　　有南京東路、忠孝東路、林森
北路、新生北路、民權東路，　　都是99年。（問：是同一個小
    姐
叫你來臺北的酒店嗎？）每　　次都是不同的小姐，都是打電話
    叫我
來，都說經濟有困難。　　（問：是否有到臺北市○○○路0段00
0號3樓的富城酒店？　　）有。（問：你到臺北市○○○路0段00
0號3樓的富城酒店　　的時間是何時？）富城酒店好像是12樓，
    沒有
去3樓，去12　　樓3次，是99年、100年，不記得是幾
月份。（問：你所說的　　12樓是否是○○○路0段000號
12樓的酒店？）好像是，是御　　鑫酒店，我去過3次。（問
：你為何會去御鑫酒店？）都是　　接到電話，找很多理由，例
如奶奶生病了，其他的理由因為　　很久了我忘記了。（問：在
御鑫酒店你總共花多少錢？）總　　共9萬多元。（問：你去御
    鑫
酒店是找哪位小姐？）她叫『　　心愛』，本名叫林雅慧。（問
：你如何進入酒店？）進去要　　檢查身分證及包包，然後少爺
    就
帶我進去12樓包廂，到包廂　　之後我喝6瓶啤酒之後就走了
，林雅慧有進來包廂，但是她　　只有喝1杯酒就走了，我感覺
被她騙了，因為我去了3次，連　　林雅慧的手都沒有摸到，她
每次都有進包廂，但是都不到3　　分鐘就走了，我就1個人在
裡面喝酒。（問：誰向你收錢？　　）是別的小姐，林雅慧先進
包廂，林雅慧走了之後，再進來　　1個好像是會計或經理的人
進來收錢，第二次還是第三次進　　來收錢的人是男的，其他兩
次是女生進來收錢。（問：林雅　　慧你還有印象嗎？）如果有
    看
到人還認得，但還是不敢確定　　。（問：除了林雅慧外，是否
還有其他的小姐坐檯？）沒有　　。有1次林雅慧走了，我就不
高興，就有1個經理叫1個小姐　　進來，但是小姐的名字我不
知道。（問：你在警察局所述有　　一次林雅慧沒有時間，有1
個叫『東東』的女子坐你的檯，　　是否正確？）是。就是我剛
才回答的另一個小姐。（問：叫　　東東的女子你是否還有印象
？）沒有印象，我只知道比較矮　　。（問：你前往御鑫酒店為
何感覺受騙？）因為我去時，那　　個叫林雅慧的人一下子就走
了。我接到電話時，女子是說奶　　奶生病之類的理由，我從頭
到尾都感覺到受騙。（問：你剛　　才說有去過南京東路的酒店
，是否記得酒店的名字及地址？　　）好像是○○○路0段，但
不記得酒店名字，我是坐捷運去　　的。（問：你在這幾家酒店
裡面的消費經驗是否相同？）小　　姐來坐檯半小時最少要1萬
元，如果要帶小姐出場的話另外　　算，至少5萬元。這幾家酒
店的消費模式都一樣，但是我覺　　得林雅慧坐檯時間特別短。
（問：所以你覺得在林雅慧所在　　酒店感覺被騙是因為沒有摸
到手，她只來3分鐘就走，是否　　正確？）對。（問：在林雅
    慧
這邊的酒店，你的消費每次多　　少錢？）1萬元。（問：你在
那邊有無把小姐帶出場？）沒　　有。（問：如果你只去了2、
3次，每次消費1萬元，為何在　　警方那邊說你消費了9萬多
？）因為有次林雅慧跟我約在劍　　潭捷運站那裡，她又找了一
些理由，我忘記是什麼理由，我　　就給她1萬元」、「（問：
請當庭辨認在庭之被告Ｈ○○、　　ｈ○○，她們是否為你在御
鑫酒店所看到的坐檯女子？）（　　當庭指認）絕對不是。（問
：剛才法官請你當庭指認被告，　　為何你可如此肯定
絕對不是坐檯的小姐？）林雅慧的臉比較　　長，這兩位小姐長
得不像，體格
也不像，林雅慧比較瘦」等　　語（見本院卷㈤第177頁至第180
頁反面）。&nbs
p; ③觀證人甲甲○○上開所述，其就前往消費之酒店、酒店提供之
  &n
bsp; 服務內容、在酒店付款之時間點、小姐說的理由、交付款
項  &n
bsp; 之原因及地點、感覺受騙之原因等節，說法均前後不一，
且  &n
bsp; 依其於本院審理中所述交付款項之次數及每次交付之金額
，  &n
bsp; 其所交付之總金額亦不到9萬多元，是其所述究竟哪些部分
  &n
bsp; 符合客觀事實，顯有疑問。且證人甲甲○○雖有在酒店付款
，  &
nbsp; 然亦有接受對待給付即酒店提供之服務，復無任何證據可
證  &
nbsp; 其所付之金額與所受之對待給付顯不相當，是尚難認其財
產  &
nbsp; 確有受到損害。再證人甲甲○○於警詢中自陳：其認為與其
通  
  電話之人及在酒店內與其實際接觸自稱林雅惠之女子並非同  
  一人，然證人甲甲○○仍數度前往自稱林雅惠之女子上班之酒 
   店消費，則證人甲甲○○是否係因被「林雅惠」施用詐術陷於 
;   錯誤方至酒店消費，亦顯然有疑。又證人甲甲○○於警詢中雖
&nbs
p;   以照片指認被告Ｈ○○、ｈ○○為在酒店坐檯之女子即「林&nbs
p;   雅惠」、「東東」，然於本院審理中當庭辨識被告Ｈ○○、&n
bs
p;   ｈ○○本人時，明確證稱該2名被告絕對不是其在酒店所看&nb
s
p;   到的坐檯女子，是亦難認被告Ｈ○○、ｈ○○為證人甲甲○○&nb
sp;   在酒店所接觸到之坐檯小姐「林雅惠」、「東東」。綜據
上&nb
sp;   情，以證人甲甲○○之證述無從認定本案被告有何詐欺證人
潘&n
bsp;   盛忠之情形，復無其他證據可證本案被告涉有詐欺證人
潘盛&n
bsp;   忠之情事，自不能僅因
證人甲甲○○所述之消費地點為本案起
    訴書所載之酒店，即認本案被告對
證人甲甲○○有起訴書所載    之詐欺取財犯行
。  告訴人Ｐ○○部分：　①證人即告訴人Ｐ○○於警詢中
證稱：「我係自99年4月份時　　即開始接到自稱『研研』之
女子以電話號碼0000000000號撥　　打我092*8
9*51*號（完整號碼詳卷）之電話跟我裝熟，另還　　有其
他號碼我忘記了，一開始我只是抱著好奇的心理跟對方　　隨便
    聊，
後來她經常打電話跟我聊天解除我心防後，她告訴　　我說她在
高雄賣網路茶葉也在高雄酒店上班，現在在臺北支　　援在臺北
市○○區○○○路0段000號3樓富城酒店，母親生　　病需
要錢、幫母親治病要我前往補節數，她才可以請姐妹代　　班請
    假回家
看母親，她姊妹『宣宣』打電話給我說她喝酒到　　胃出血住在醫
院，姐妹就要我幫她補節數她才可以休假，後　　來又說酒店搬
到臺北市○○區○○○路0段000號12樓天上人　　間（御
鑫）酒店上班，因為研研說她離職金65萬元沒有辦法　　領，
因為節數不夠，要我幫忙補節數，等她領到離職金她會　　給我
錢，後來她又說她母親病逝了，她舅舅需要喪葬費，因　　為她
說她在高雄被她舅舅關在家裡不能出來，所以請宣宣幫　　忙處
理節數的事情，研研才會向經紀公司借錢因而不得已被　　迫到
酒店上班，希望我去幫她補節數，她才能快點辦離職，　　我才
去幫她，可是都是宣宣代坐，後來因她編了許多可憐的　　理由
並假稱要離開酒店跟我真心交往，我才會一再受騙前往　　天上
人間、富城酒店。（問：自稱花名研研、宣宣之女子打　　電話
    給
你詐騙至天上人間（御鑫）、富城酒店消費後迄今，　　你共計
    前往
該酒店幾次？第一次至該酒店消費時，業者有無　　事先告知該
酒店消費計價方式？）加起來10多次，總共被騙　　110萬
元，沒有，直接就跟我收1萬元。（問：與你通電話之　　人及
在酒店內與你實際接觸之人是否為同一人？）不是。（　　問：
自稱花名研研、宣宣之女子是否有以業績不足要求買她　　們坐
檯時數或出場？另是否還有以其他方式及理由要求你付　　錢或
向你借貸？你以何種方式支付金錢？有無借據或簽單？　　）得
罪客人被公司罰錢要幫忙補節數、因為客人要帶她出場　　希望
我去買她的節數就不用跟別人出場等理由拜託我去幫她　　補節
數。（問：上述你前往天上人間（御鑫）、富城酒店消　　費期
間，是否曾買該自稱研研、宣宣之女子出場？有無進行　　性交
易？）自稱宣宣之女子有與我發生性關係，但她是在我　　去幫
研研補節數、買全場後，要我帶宣宣外出去約會吃飯，　　吃完
    飯
她就主動說喜歡我，就帶我去賓館發生關係。（問：　　你總計
遭天上人間（御鑫）、富城酒店與該名自稱研研、宣　　宣之女
子詐騙損失多少金額？）共計損失約110萬元。（問　　：警
方現出示照片犯罪嫌疑人指認紀錄表供你指認，犯罪嫌　　疑人
    不
一定在照片中，請你指認何人為天上人間（御鑫）、　　酒店幹
    部
、少爺或員工或自稱研研、宣宣之女子？）經我指　　認編號5
    （
ｇ○○），9（Ｃ○○）是富城、天上人間幹部我　　都有看過他
們，至於編號13（申○○）是富城及天上人間兩　　家酒店樓下的
    泊
車少爺，也負責拿證件核對、登記，
編號19　　號（戴佩如）就是自稱宣宣之女子，編號20號（按即
    被告卯　　
○○）是富城的少爺」等語（見100年度偵字第1368號卷
㈡　　第2 72頁至第275頁）。  ②證人Ｐ
○○嗣於本院審理中證稱：「（問：你於99年間為何　　會前
往臺北市的酒店？）小姐打電話來給我，好像是說填問　　卷的
，她說是什麼公司的，想跟我做朋友，約我在臺北的哪　　個公
園，要我在那邊等她，過了沒有多久，小姐說她老板不　　讓她
    出
來，要我過去她那邊，我說我不過去，她又一直用電　　話跟我
說一堆問題，我忘記她是說什麼，我現在記得她說公　　司要6
千元，有人到公園那邊跟我拿6千元，拿去後那個小姐　　就到
公園跟我見面，講講話之後我有事就先走了，後續就同　　一個
小姐打電話給我，她說她叫『美真』，我忘記我後來為　　何會
去酒店。（問：打電話給你的小姐除了你所說的『美真　　』以
外，是否還有其他人？）有，還有『紫珊』、『小裘』　　、『
冬冬』、『小靜』、『宣宣』」、「（問：你在警察局　　有說
這些小姐要你去酒店補節數，是否如此？）對，美真說　　她得
罪客人要補節數，要我帶她出去吃飯，我帶她出去吃飯　　算是
可以幫她補節數。有時候是美真自己打電話給我，有時　　候是
    美
真的朋友打電話給我說美真得罪客人要我幫她補節數　　。（問
：每位小姐跟你講的話是否相同或類似？）相類似，　　例如得
    罪
客人，客人要她賠錢，所以需要補節數。（問：99　　年間你
前往臺北市的酒店總共有幾次？）忘記了，太久了」　　、「（
問：依據你警詢的陳述，你認為你總共被騙了110萬　　元，
是否有遭騙這麼多錢？）有。（問：你為何認為你是被　　騙？
）因為當時我剛開始是想幫美真脫離那個行業，想說幫　　她之
後就可以在一起，美真有說她脫離那個行業之後，可以　　跟我
在一起。之後紫珊一直打電話來，說美真是騙人的，她　　講的
其他內容我忘記了，我後來也有幫紫珊，因為宣宣打電　　話來
說紫珊出車禍，我就去酒店幫紫珊補節數。我當時有幫　　忙脫
離那個行業的小姐有美真、紫珊、小靜，我那時是有想　　要找
1個能在一起的伴，我都是用幫忙補節數的方式幫她們　　，有
時候是刷卡，有時候是以現金付帳。（問：是否有跟你　　剛才
所說的小姐發生性行為？）有。美真、紫珊、小靜、宣　　宣、
小裘都有跟我發生性關係，冬冬沒有，小裘就是紫珊，　　紫珊
後來改名叫小裘。研研有無跟我發生性關係我忘記了。　　（問
    ：
承上，你與這些小姐發生性行為是否有另外付錢？）　　沒有」
、「（問：除了你剛才所說在公園付了6千塊以外，　　你所說
在酒店花費110萬元，都是在酒店支付這些錢嗎？）　　都在
酒店裡付的。（問：如果要你現在當場指認你所說的那　　些小
姐及酒店幹部，你是否有辦法指認？）沒辦法，我不記　　得長
相，因為我平常工作太多，而且時間太久了」、「（問　　：你
就只有去御鑫酒店嗎？）忘記了。（問：這些小姐都約　　在同
    一
個酒店嗎？）有的沒有。因為她有時候會叫我去別家　　，同一
個小姐跟我約的酒店不一定會同一家。（問：依你所　　記得的
大概約在總共幾家不同酒店？）5、6家吧」、「問：　　剛才你
    說小
姐都不會
在同一家酒店，你知道這些酒店位在哪　　裡嗎？）每個地方都
    有，忠孝、林
森、長春、南京路都會有　　，其他的忘記了」等語（見本院卷
㈤第181頁反面至第185頁　　）。  ③觀證
人Ｐ○○上開所述，其就詐騙其之小姐是哪些人、其前　　往消
費之酒店有哪些、交付款項之原因及地點等節，說法均　　前後
不一，是其所述究竟哪些部分符合客觀事實，顯有疑問　　。且
證人Ｐ○○雖有在酒店付款，然亦有接受對待給付即酒　　店提
供之服務，甚至有性服務，復無任何證據可證其所付之　　金額
與所受之對待給付顯不相當，是尚難認其財產確有受到　　損害
。再證人Ｐ○○於警詢中自陳：與其通電話之人及在酒　　店內
與其實際接觸之女子並非同一人，然證人Ｐ○○仍多次　　前往
酒店消費，則證人Ｐ○○是否係因被其上開所述之小姐　　施用詐
術陷於錯誤方至酒店消費，亦顯然有疑。又證人Ｐ○　　○於警
詢中以照片指認，除了其見過之酒店員工即被告ｇ○　　○、Ｃ○○、申○○、卯○○外，僅指出「編號19號（戴佩　　如）」
是自稱「宣宣」之女子，並未指出本案任何被告為詐　　騙其之
小姐，而卷內並無證據足資證明該指認表編號19號之　　戴佩
如確有詐騙證人Ｐ○○之犯行，復無其他證據可
證本案　　被告涉有詐欺證人Ｐ○○之
情事，自不能僅因證人Ｐ○○所　　述之消費地點包含本案起訴書
    所
載之酒店，即認本案被告對　　證人Ｐ○○有起訴書所載之詐欺取
    財犯行。&n
bsp; 告訴人Ｓ○○部分：　①證人即告訴人Ｓ○○於警詢中證稱：
（99年12月2日）「約　　98年2月初，1名自稱『陳愛
玲』的女子以0000000000號電話　　打給我持用之手機
電話093*57*93*號（完整號碼詳卷）電話　　聯繫，第一
次電話中稱我大哥，聯絡幾次後相約見面後稱我　　老公。第一
次約在臺北市○○路00號酒店裡見面，後稱她打　　破花瓶要給陪
    人家10幾萬，然
後交付6萬，交給她6萬後，她　　有說要嫁給我，第一次我和她
    碰
面只是純聊天而已，而後她　　每天用0000000000電話
打給我093*57*93*（完整號碼詳卷）　　的電話聊天，
經過10幾天後我自己上去臺北○○路00號酒店　　找她，在酒
店裡給她6萬，而後和她出來吃飯。而後再經過5　　、6天後我
有再上去找她，也給她4萬，而後她自動和我出去　　並帶至附
    近賓館
做愛，以後我都每隔幾天就上去○○路00號　　找陳愛玲，每次都
有給陳愛玲3、4萬塊左右，偶爾有和她去　　賓館做愛。到98年
    農曆1
2月26日許，陳愛玲就轉到在臺北市　　○○○路00號酒店
裡，我又有去找陳愛玲到她在○○○路00　　號酒店找她，經過2個
    月
後陳愛玲打0000000000的電話到我　　的手機稱其生病，而就交
    代以後找她
就找她的表妹陳惠喬，　　陳惠喬手機0000000000，以後
我就聯絡不到陳愛玲的手機　　0000000000，往後我
就和陳惠喬用0000000000的手機聯絡，　　於99年3
月許有上臺北市○○○路00號的酒店去找陳惠喬聊　　天，陳惠喬
告知我稱表妹陳愛玲在醫院的醫療費要錢，我就　　又給陳惠喬
    3、4萬左右
，陳惠喬沒有和我出來過，在○○○　　路00號酒店裡和陳惠喬見
面共2次，每次都有給陳惠喬約3、　　4萬，見第二次面5、6天
    後
陳惠喬就打0000000000的電話到　　我的手機告知我
，她已轉到臺北市○○○路0段000號酒店上　　班，約99年4月
許我有上去臺北○○○路0段000號酒店找陳　　惠喬（小祺）
，有和她見面，並有拿4萬元給她，而後，每　　隔10幾天，有
    時候20
幾天，我就有上去○○○路000號的酒　　店找陳惠喬共6次，每
次我都有給陳惠喬約3、4萬左右，而　　後陳惠喬又打0000000
000的電話到我手機，告知我稱其又轉　　到臺北市○○○路0
段000號酒店上班，陳惠喬告知我後，我　　經過2天(約99年7月
    許）後就
上去○○○路0段000號酒店找　　陳惠喬聊天，總共3次，每
次我都有給陳惠喬3、4萬左右，　　最後一次是在99年11
月29日她打0000000000的電話到我手機　　，叫我拿錢到臺北市
    ○○路0
0號的酒店，交給小祺的4萬，　　她會叫媽咪來收錢，最後一
次交沒有看見陳惠喬的人，而後　　我有打000000000
0及0000000000的電話，但是都沒有通話，　　我就
發覺不對，就打電話報案」、「（問：你為何會給陳愛　　玲及
    陳惠喬詐
騙？詐騙金額多少？）陳愛玲稱其會嫁給我，　　陳惠喬就利用
    說
陳愛玲生病住院需要錢就醫，我就給她。我　　給陳愛玲被騙約
170萬，陳惠喬約70萬元，總共約240萬許」　　、「（問：警
察於98年初當面告知你，不要被不明電話詐欺　　，你為何又
被詐騙？）因為陳愛玲說要嫁我，我就信任陳愛　　玲，就一直
    被
騙」、（99年12月13日）「（問：你今日何事　　至警局製
作筆錄？）我因為之前遭到鑽石帝國酒店（臺北市　　○○區○○路
    0
0號2樓）消費詐騙，所以到警察機關配合調　　查。（問：你在
鑽石帝國酒店遭詐騙期間？）自98年2月間　　至99年1月
間。（問：你後來於何時至○○○路0段000號遭　　詐騙？酒店
名稱？樓層？）我於99年4月間又有自稱陳惠喬　　叫我去捧
場，我不知道酒店名字，我都是到樓下之後就有服　　務生帶我
到10樓消費，共消費被騙大約70萬元左右。（問：　　自稱
陳愛玲之女子一開始打電話給你要求你至鑽石帝國酒店　　捧場
    消
費你共計前往該酒店幾次？第一次至該酒店消費時，　　業者有
無事先告知該酒店消費計價方式？）我大約總共去了　　40次
左右，一開始酒店「芳」經理有跟我說每2個小時消費　　金額
為1萬元，其他桌面的啤酒水果等都不用錢，小費自己　　隨意
給。（問：你到鑽石帝國酒店消費時前來坐檯的小姐，　　是否
為與你通話之陳愛玲是否為同一人？）應該是同一人。　　（問
：花名陳愛玲女子除以業績不足要求買她坐檯時數或出　　場為
由外，是否還有以其他方式及理由要求你付錢或向你借　　貸？
你以何種方式支付金錢？有無借據或簽單？）還有以房　　租繳
不出來、毀壞東西、被公司罰錢等理由要求我捧場，然　　後會
    把錢
退還給我，我現金支付，沒有借據。（問：你前往　　鑽石帝國
酒店之消費或借貸給陳愛玲金額總計多少？）我每　　次消費由
1萬至6萬元不等的價錢，總共消費大約170萬元左　　右。（
問：你私下交給陳愛玲女子金額多少？）沒有。（問　　：經警
方提供照片供你指認花名陳愛玲的女子係為何人？）　　經我指
認為編號第60號謝淑月就是自稱陳愛玲騙我的女子」　　、「（
    問：
你跟花名陳愛玲有無出場？出場作何事？）有，　　出去大約4
    次，
吃晚餐、逛街、飯店開房間。（問：你有無　　與花名陳愛玲發
    生性
關係？）有，共4次」、（100年2月14　　日）「（問：
你後來於何時至○○○路0段000號遭詐騙？酒　　店名稱？樓層
？）我於99年4月至6月間又有自稱陳惠喬叫我　　去捧場，
我不知道酒店名字，我都是到樓下之後就有服務生　　帶我到12
    樓消
費，共消費被騙大約70萬元左右。（問：自稱　　陳惠喬之女
子一開始打電話給你要求你至臺北市○○區○○　　○路0段000號
12樓酒店捧場消費，你共計前往該酒店幾次？　　第一次至該酒
    店消費
時，業者有無事先告知該酒店消費計價　　方式？）我99年4月
    到6
月份大約總共去了2次，另外1家是臺　　北市○○區○○○路
0段000號3樓酒店去過3次，之前99年3　　月份還有去臺北
市○○區○○○路0段00號12樓酒店，共10　　幾次，都
是找陳惠喬，酒店經理都直接進到包廂說『小姐說　　2萬』，
然後我就給2萬，每次都支付2至6萬元不等，然後我　　大約
都坐1個小時左右就走了。（問：花名陳惠喬之女子除　　以業
績不足要求買她坐檯時數或出場為由外，是否還有以其　　他方
式及理由要求你付錢或向你借貸？你以何種方式支付金　　錢？
有無借據或簽單？）還有以『要幫忙繳醫藥費』、『要　　繼續繳
    錢
才能將之前的錢拿回來』等理由要求我繼續捧場，　　然後會把
錢退還給我，我現金支付，沒有借據或簽單。（問　　：警方提
    供你
臺北市○○區○○○路0段000號3樓酒店名冊　　照片供你
指認，係何人向你詐騙？）經我指認現場跟我收錢　　的經理是
周旭文，其他我無法指認」、（100年3月1日）「　　（問
：警方提供你天上人間酒店及百莉酒店成員名冊照片供　　你指
認，係何人向你詐騙？）經我指認現場跟我收錢的經理　　是還
有Ｃ○○、林文玉、另外有甲○、甲戊○○等2個坐檯小　　姐
，其他我無法指認。（問：現場經理Ｃ○○、林文玉及甲　　○、
甲戊○○等2個坐檯小姐如何詐騙你錢財？）現場經理張　　勝
潔、林文玉是陳惠喬叫我去店裡幫她還錢，她們每次都收　　我
    3萬
或4萬元，她們都說是小姐陳惠喬交代的
，另外甲○、　　甲戊○○等2個坐檯小姐，她們來坐檯的時候都說
    陳惠喬去總　
　公司，她們是替陳惠喬來坐檯的」等語（見99年度偵字第2
6　　774號卷㈢第7頁至第20頁）。  ②證
人Ｓ○○嗣於本院審理中則證稱：其於98年、99年間有到　
　臺北市，是去酒店，是小姐叫其到臺北的，小姐打其的電話　
　說要嫁給其，之後說她打破人家的花瓶，要其拿錢去幫她賠　
    　
償，其就上來臺北了；其去好幾處酒店，酒店名字其不曉得　　
    ，是
小姐跟其說什麼路，其都是搭乘計程車去的，但路名其　　不記
    得了
；其在警察局陳述有到臺北市○○路00號及臺北市　　○○○路0
段000號的酒店，是正確的，是小姐「陳惠喬」叫　　其前往臺
    北
市○○○路0段000號的酒店，其不記得在該酒店　　支付多
少費用，有時候5、6萬元，有時候2、3萬元，其去很　　多次，
次數不記得了，起先是5、6萬元，後來是3、4萬元左　　右，因
為酒店很多間，其分不清楚；後來轉往臺北市○○○　　路0段00
0號的酒店，是陳惠喬叫其過去的；其沒辦法確定是　　先去臺
北市○○○路0段000號的酒店，還是先去臺北市○○　　○
路0段000號的酒店；其前往酒店找陳惠喬，每次都有見到　
　陳惠喬，最後幾次陳惠喬說她沒有空，叫人代班，幾位小姐　
    　
其沒有印象了，其也無法確定代班的小姐是誰；在庭之被告　　
    Ｃ
○○不是向其收錢的人；在庭之被告甲戊○○是否為代班小　　
姐，其不記得了，現在沒有印象：其總共交給陳惠喬200萬　
　元左右，在警局作筆錄時是被騙70萬元，之後還有遭陳惠喬
　　詐騙，其拿錢給陳惠喬都是在酒店，沒有約在外面；陳惠喬
　　叫其匯錢給被告寅○○、李文凱，因為這個緣故，所以其對
　　被告寅○○、李文凱提詐欺告訴，他們是共謀，陳惠喬要其　
    　
匯錢的理由是她說要辦手續，她要向總公司拿錢來還我，辦　　
    這
個手續需要費用，所以要其匯費用給被告李文凱、寅○○　　，個
    別每
次匯1次
就要匯3萬元，其記得其中1個人其匯了2次　　，另外1個人匯了
    1次，所
以其總共匯出去的錢是9萬元，什　　麼時候匯的其忘記了等語
（見本院卷㈤第221頁至第226頁反　　面） 
 ③觀證人Ｓ○○上開所述，其所述前往消費付款之酒店有好幾
　　家，不只本案起訴意旨所述之酒店，而其前往哪幾家酒店、
　　前往之次數、每次給付之金額均不清楚，又無任何客觀證據
　　可資佐證，且其對於被騙之金額、如何交錢給「陳惠喬」等
　　節，說法亦前後不一，則其所述究竟哪些部分符合客觀事實
　　，尚有疑問。且證人Ｓ○○自述其與陳惠喬有聯絡後，就再
　　也沒有見過「陳愛玲，也與陳愛玲失去聯絡，然依證人Ｓ○○所述，其會被陳愛玲詐騙是因「陳愛玲稱其會嫁給我」，
　　則若證人Ｓ○○所述為真，其原本應是心繫陳愛玲，豈會在
　　與陳愛玲失聯後不設法再度取得聯繫，甚至不起疑心而繼續
　　多次聽從陳惠喬的指示前往酒店消費？況證人Ｓ○○在本案
　　發生前業經警察告知不要被不明電話詐騙，甚至因本案數度
　　在警局接受警詢，也在警詢時明確陳稱要對陳愛玲及陳惠喬
　　提出詐欺告訴，怎會在警詢之後還繼續被陳惠喬詐騙？是證
　　人Ｓ○○所述遭詐騙金錢之過程難認符合一般社會常情。再
　　證人Ｓ○○雖有在酒店付款，然亦有接受對待給付即酒店提
　　供之服務，甚至有性服務，復無任何證據可證其所付之金額
　　與所受之對待給付顯不相當，是尚難認其財產確有受到損害
　　。證人Ｓ○○雖稱陳愛玲、陳惠喬說會將消費的錢全部還給
　　其，然證人Ｓ○○既有獲得酒店之對待給付，甚至有性服務
　　，一般有通常智識與理性之成年人應不至確信提供服務之酒
　　店小姐還會將客人之消費款全數返還給客人，否則酒店老闆
    　　及員
工豈不是做白工且免費奉送食物、提供休憩場地與服務　　？以
證人Ｓ○○所述前往酒店消費之時間推算，其當時年齡　　已屆
49歲，其自述職業為農（見99年度偵字第26774號卷㈢
　　第7頁），以其年齡與社會經驗應不至認定酒店小姐在提供
　　服務之後還會將消費款全數返還，是證人Ｓ○○是否確有陷
　　於錯誤，亦有可疑。證人Ｓ○○所稱詐騙其之「陳愛玲」、
　　「陳惠喬」也均非本案被告，該2人是否確有詐騙證人Ｓ○○之情事，未經證明，自不能逕以陳惠喬有邀證人Ｓ○○前
　　往本案起訴書所載之酒店消費，即認本案被告對證人Ｓ○○
　　有詐欺取財犯行。再證人Ｓ○○雖稱有因陳惠喬之指示而匯
　　款給被告李文凱、寅○○，然其並未提出任何證據以實其說
　　，況縱認匯款一事為真，但匯款之原因多端，尚不能僅因有
　　匯款之事實即認本案被告有詐欺取財之犯行。復無其
他證據　　可證本案被告涉有詐欺證人
Ｓ○○之情事，自不能僅因證人　　Ｓ○○所述之消費地點包含本案
起訴書所載之酒店，即認本　　案被告對證人Ｓ○○有起訴書所載
之詐欺取財犯行。  告訴人辰○○部分：　①證人即告訴
人辰○○於警詢中證稱：「我是在98年7、8月份　　暑假期
間時，開始接到自稱『楊紫珊』之女子電話撥打我09　　3*73*21*
    號（完整
號碼詳卷）之電話跟我裝熟，但是當時她　　使用的行動電話我
    忘記了，中途她也換過好幾
支電話，計有　　0000000000、0000000000號，
最近楊女使用的行動電話門號　　0000000000號已改
成0000000000號，後來都是持續使用0000　　0
00000號與我聯絡。一開始我只是抱著好奇的心理跟對方隨
　　便聊，後來她經常打電話跟我聊天解除我心防後，後來2個
　　月左右之後，她告訴我她在臺北市○○區○○○路后宮酒店
　　上班，一開始她告知因為喜歡上我，希望我去酒店消費捧她
　　的場，並因此能相約外出吃宵夜，這樣才有時間一起相聚，
　　這樣的情愫一度讓我以為她會是我女朋友；她的姐妹以『紫
　　珊』的名義跟我聯絡，但是綽號我並不知道，並要我再次前
　　往后宮酒店消費捧紫珊的場；後來另1個謊稱『紫珊』的女　
    　
子告訴我警察查獲后宮涉嫌詐欺一事，並告知我紫珊會逃離　　
    后宮
酒店的原因是要跟我在一起，又再次央求我去她新上班　　的酒
    店
，係位於臺北市○○○路0段00號8樓甜蜜及位於臺北　　市
○○○路0段00號2樓浪漫今宵酒店捧她的場，並告知我如　
　果能前往上班的酒店花1萬元捧她的場，她就會有1筆不知數
　　目業績獎金，若能拿到這筆業績獎金將會還我1萬元的捧場
　　費用，另外告知我因為她要幫助酒店內姐妹衝業績，所以坐
　　我檯的不一定是紫珊本人，但是前往消費指定的小姐只要是
　　紫珊就可以了。但是我去捧場後並沒有所謂還我1萬元的捧
　　場費，那時我向她詢問，她告知我原因是她為了衝這業績獎
　　金，有另外請她的姐妹男友幫忙捧場（均不知姓名），但是
　　她姐妹的男友並未依約前往，但因為公司有要求小姐客戶來
　　捧場的人數，因人數不足沒有辦法領到業績獎金，所以吸收
    　
　掉我去捧場的1萬元；當時我覺得好像在騙我，但她苦苦哀　
    　求
我能幫助她，所以我又持續前往消費，每次去消費的金額　　都
是1萬元，期間因為紫珊曾欠姐妹1萬元並希望我能幫她還　　
債；直到99年3、4月份左右，紫珊向我表示因為母親生病，　　
急需開刀，因為費用不夠，她曾跑去香港籌錢，直到回國後　　
要我再去消費幫她衝業績，但是我覺得有異就沒有再去。後　　
    來
到99年4、5月份左右，我又接到1支我沒有詳記行動電話　
　門號，1個自稱為『紫珊』的女子又打給我，告知我身體欠　
　安等情形，後來到了99年6月份左右希望我再次到捷運忠孝　
　敦化站附近8樓的某酒店消費，但因為我有向她表明是不是　
　在騙我，後來她為取信於我，向我表示會由她友人匯款給我　
　前往消費捧她姐妹的場，所以前前後後共匯款給我4至5萬元　
    　，
提供給我前往捧場，我便相信她所說的話；後來又因為業　　績
    關
係又再多次央求我前往捷運忠孝敦化站附近8樓的某酒　　店及
臺北市○○○路0段000號12樓消費捧她的場幫忙她，直　
　到今（23）日警察前往執行勤務我才知道我被騙了。（問：　
　自稱花名紫珊之女子打電話予你並誘騙你至后宮酒店消費後　
　迄今，你共計前往該酒店幾次？第一次至該酒店消費時，業　
　者有無事先告知該酒店消費計價方式？）大概前往2至3次左　
　右，每次花費費用均為1萬元，店裡只有提供水果拼盤、茶　
    　水及
啤酒數瓶，當時第一次我前往消費時，經理有告知我1　　個小
時1萬元費用，包括坐檯小姐1名及清潔費等費用，另外　　服
務生的小費是另外付的，金額是100至200元不等。（問：
　　自稱花名紫珊之女子打電話予你並誘騙你至甜蜜酒店消費後
　　迄今，你共計前往該酒店幾次？第一次至該酒店消費時，業
　　者有無事先告知該酒店消費計價方式？）大概前往2次左右
　　，每次花費費用平均為1萬元，店裡只有提供水果拼盤、茶
　　水及啤酒數瓶，偶爾會提供便當。當時第一次我前往消費時
　　經理有詢問我是否知悉酒店消費計價方式，我有告訴他我大
　　概知道就沒有再跟我多說什麼。（問：自稱花名紫珊之女子
    　
　打電話予你並誘騙你至浪漫今宵酒店消費後迄今，你共計前　
　往該酒店幾次？第一次至該酒店消費時，業者有無事先告知　
　該酒店消費計價方式？）我前往1次，每次花費費用均為1萬
　　元，店裡只有提供水果拼盤、茶水及啤酒數瓶，偶爾會提供
　　便當，當時第一次我前往消費時經理有詢問我是否知悉酒店
　　消費計價方式，我有告訴他我大概知道就沒有再跟我多說什
　　麼。（問：自稱花名紫珊之女子打電話予你並誘騙你至捷運
    　
　忠孝敦化站附近8樓的某酒店消費後迄今，你共計前往該酒　
    　
店幾次？第一次至該酒店消費時，業者有無事先告知該酒店　　
消費計價方式？）大概7至8次左右，大多是1萬元，另外各　
　有2次是2萬元及3萬元。店裡只有提供水果拼盤、茶水及啤
　　酒數瓶，偶爾會提供便當。當時第一次我前往消費時，經理
　　當時並沒有告知我如何計算消費，但我想應該酒店消費都差
　　不多就沒有多問。（問：自稱花名紫珊之女子打電話予你並
　　誘騙你至天上人間消費後迄今，你共計前往該酒店幾次？第
　　一次至該酒店消費時，業者有無事先告知該酒店消費計價方
　　式？）大概4次左右，店裡只有提供水果拼盤及茶水，經理
    　
　當時並沒有告知我如何計算消費，但我想應該酒店消費都不　
　多就沒有多問。（問：據上述你所供稱，自稱紫珊之女子曾　
　由渠友人匯款予你，你依約前往捧場，並因此收到匯款4至5
　　萬元，係如何匯款？）都是使用轉帳或現金臨櫃存款方式匯
　　至我帳戶。（問：自稱紫珊之女子係使用何帳戶匯款？）我
　　不知道用什麼帳戶匯給我，但因為我被騙這件事情家裡並不
　　知情，我也怕家裡知道這樣的事情，而且儲簿均由我母親保
　　管，如果要拿來提供給警方會比較不方便」、「（問：與你
　　通電話之人及在酒店內與你實際接觸之人，是否為同一人？
　　）據我了解是不同人。（問：除你上述，紫珊除以業績不足
　　之理由外，是否另有以其他方式及理由要求你付錢或向你借
　　貸？）沒有。（問：你以何種方式支付金錢？有無借據或簽
　　單？）均是前往消費時以現金支付，並沒有借據或簽單等文
    　
　書資料。（問：上述你前往后宮等上述供述之5家酒店消費　
    　
期間，是否曾買該自稱紫珊或渠姐妹之女子出場？）我曾有　　
過2至3次帶紫珊出場，每次費用都是3萬元，出場時間大概　
　都1小時內，都是吃晚餐。另外有1次是她朋友匯款至我中華
　　郵政帳戶給我，並帶紫珊出場。（問：有無上述女子從事進
　　行性交易？）自稱紫珊之女子有與我發生性關係1次，一開
　　始原本是說要去吃晚餐，餐後她就主動帶我去賓館發生關係
　　，我覺得是因為她認為是我女朋友才發生關係的。（問：你
    　
　總計遭自稱紫珊之女子詐騙損失多少金額？）我印象中能計　
    　
算的只有前往后宮酒店及天上人間酒店的部分是大概損失7　　
萬元左右；另外前往甜蜜酒店及浪漫今宵酒店計損失2至3萬　
　元，捷運忠孝敦化站附近8樓的某酒店我印象中至少是10萬
　　元。（問：警方現出示照片犯罪嫌疑人指認紀錄表（一）供
    　
　你指認，犯罪嫌疑人不一定在照片中，請你指認何人為上述　
    　
后宮等5家酒店之酒店幹部、少爺或員工、自稱紫珊之女子　　
及紫珊姊妹？）經我檢視相片，編號3（按非本案被告）、4　　
（按即被告申○○）、5（按非本案被告）、6（按即被告戌　
　○○）、7號（按即被告甲己○○）是天上人間酒店及捷運忠
　　孝敦化站附近8樓的某酒店的少爺，編號8（按即被告鄒裕群
　　）是天上人間酒店及捷運忠孝敦化站附近8樓的某酒店的幹
    　
　部，他曾經在捷運站忠孝敦化站附近8樓的某酒店收我去消　
    　
費捧場的錢；編號14（按即被告ｈ○○）之女子有點像紫珊　　
，編號15（按即被告王嘉鎂）是天上人間酒店幹部，主要是　　
    收
我去消費捧場的錢，編號16（按即黃郁霖，非本案被告）　　
好像是今天在天上人間酒店收我去消費捧場的幹部，編號19　　
（按即被告宇○○）、23（按即被告甲○）、24號（按即被　　告
地○○）之女子是曾在天上人間酒店幫忙紫珊代班的姊妹　　，其
    中編號23號是今
天坐我檯的女子，她的綽號是晶晶」等　　語（見99年度偵字第
    26
603號卷㈢第1頁至第7之1頁）。  ②證人辰
○○嗣於本院審理中則證稱：「（問：於99年11月23　　
日員警前往臺北市○○○路0段000號12樓酒店搜索時，為
何　　在現場？）去店裡找1個小姐，名字我忘記了。（問：承
上　　，為何你會去酒店找小姐？）我一開始接到不認識的女性
打　　電話給我，聊了一段時間，她有說需要去她店裡找她消費
，　　連續去了幾次，因為消費金額都1萬元，金額很大，後來
就　　沒有辦法再去，因為我本身是學生，身上錢不夠，那位小
姐　　說還需要再消費幾萬元，她就可以離開。她一開始就有跟
我　　說她欠酒店錢，需要我去酒店消費，她沒有跟我說欠了多
少　　。後來我有去籌了5萬元，就拿去酒店消費，我都有指定
這　　位小姐，我一開始去酒店消費時，來坐檯的小姐都是同一
位　　，但我覺得聲音不像電話裡面的那位小姐，不過我問她是
否　　不是同一人時，她跟我說她就是電話裡的那個人，後來約
有　　兩次有不同的小姐來坐檯，我因此當下就想要離開，可是
因　　為我在當場就接到我認識的那位小姐打電話給我，她說她
    臨
　　時有事，並說我當次的消費還是掛在她身上，所以我當下就
    　
　沒有走，仍然是待到消費時間到了才離開酒店。我後來籌的　
　那5萬元，我是分次去消費的，每次都是1萬元，警察查獲的　
    　那
天，我好像是花到這5萬元的第2萬或第3萬，那天也不是　　
我認識的小姐來坐檯，我認識的那個小姐也是說有事，所以　　
    沒來坐
檯。（問：你前往臺北市○○○路0段000號12樓的酒　　
店幾次？）次數我不確定，我總共去過兩家酒店，臺北市○○○路0段000號12樓這家是第二家，第一家也是在○○○路
　　上，但實際的地址我忘記了，第一家酒店的店名叫『後宮』　
　，我不是很確定名字是不是這樣寫，從頭到尾去酒店的次數　
　至少有5、6次，被警察查獲的這家我去比較多次。（問：你
　　在上開兩家酒店總共消費多少錢？）至少有7、8萬元。我
去　　酒店的時間前後大概1年左右」、「（問：每次坐檯的小
姐　　是否都是同一人？）不是。（問：前後總共有幾位小姐坐
你　　的檯？）4個，包含在第一間，在第二間酒店裡，印象中
應　　該是有兩個小姐來坐檯。（問：前後兩家酒店小姐及酒店
的　　幹部是否相同？）都不一樣」、「（問：你在警詢中，你
說　　是基於消費關係幫酒店小姐做業績，你認為你有感覺她是
你　　女朋友，直到搜索當天才感覺被騙了，其實在警察搜索前
，　　你都沒有感覺被騙，是這樣嗎？）在警察搜索前其實我有
點　　懷疑，但是沒辦法證明，因為進來的小姐我聽聲音覺得與
電　　話中的是不同人，雖然那位小姐說是同一人，但實際的人
與　　電話裡的聲音、談吐都不一樣，所以我心中一直都覺得懷
疑　　，但是我喜歡來坐檯的這個小姐，所以覺得縱使實際上與
電　　話中不是同一人也沒關係，而且那時候我的想法是因為她
跟　　酒店借錢，她做了有一段時間，我想說她快還完了，所以
我　　想要幫忙她還這筆錢，因為我雖然懷疑，但沒有證據可以
確　　定不是同一人，而且後來我有點喜歡上來坐檯的那位小姐
，　　所以就相信她的說法，來坐檯的小姐花名叫『紫珊』。（
問　　：你在偵查中跟警察說，其實你去5家酒店消費，有林森
北　　路的『后宮』、『甜蜜』、『浪漫今宵』，另外還有捷運
忠　　孝敦化站附近8樓的酒店，以及本案的天上人間酒店，你
每　　次去的消費金額都是1萬元，你認為這樣的消費金額合理
嗎　　？）因為我不懂酒店的消費金額是多少，所以我沒有辦法
很　　確定。（問：你每次去消費，在包廂裡面待的時間是多久
？　　）1個小時」、「（問：就你印象所及，請確認在庭的被
告　　中，有無你曾經在酒店看過或接觸過的人？）（當庭指認
    ）
　　時間真的過很久了，沒有印象」、「（問：剛才辯護人賴勇
　　全律師請你指認時，在庭被告裡面有無『紫珊』這個人？）
　　應該是沒有。（問：你在警詢筆錄時，有說2到3次帶紫珊
出　　場，甚至與她有發生過1次性關係，你為什麼會認為被紫
珊　　騙？）被騙的點應該是說電話中有5萬元這筆錢，因為我
身　　上沒有那麼多錢，所以我分兩次給，她說這筆錢給了之後
就　　可以離開了，我剛才說的『給』是指『消費』，因為她當
時　　是跟我說只要這5萬元消費完畢給酒店，她就可以離開酒
店　　不做了，在我消費完畢這5萬元之後，我和她還有電話聯
    絡
　　一段時間，是警察來搜索後，我才認為被紫珊騙了錢，因為
　　當時警察有說這家酒店是怎麼樣的情況，我和紫珊之間究竟
　　有談到幾筆5萬元，我現在記不清楚了，我現在提到的這筆
5　　萬元是全部都在警察來搜索的這家酒店消費。（問：你到
警　　察搜索的這家酒店消費時，消費內容為何？）包廂裡面有
唱　　歌的設備、水果盤1盤及啤酒好幾罐，我在包廂裡可以唱
    歌
　　、吃水果、喝啤酒，小姐來包廂主要是陪我聊天，沒有人跟
　　我說我可不可以抱小姐或親小姐，我只有在要離開包廂時跟
　　小姐擁抱一下，這就是消費1萬元的內容，1次是1小時，
坐　　檯費收錢的人有講，但我忘記金額了，坐檯費已經含在這
1　　萬元裡面。（問：你將紫珊帶出場是否有另外付錢？）因
為　　沒人跟我說帶出場的費用，所以我不知道帶出場要付多少
錢　　，我帶紫珊出去，也沒有給紫珊錢，我帶紫珊出去吃晚餐
及　　發生性關係時，都沒有另外給紫珊或酒店錢。5萬元我記
    得
　　是分兩次，就是去消費兩次，這兩次消費的其中1次有帶出
　　場，印象中有帶出場的這次我是付了3萬元，沒帶出場的那
　　一次付了2萬元，這兩次消費之所以會超過1萬元是因為紫
珊　　說在酒店消費5萬元，她就可以離開酒店。（問：你認為
你　　被紫珊騙，究竟是被騙錢，還是被騙感情，如果是被騙錢
是　　被騙了多少錢？）我認為應該是被騙感情，讓我投入感情
    後
　　，再去騙我錢。我被騙的金額我不記得了。我覺得應該是先
    　
　讓我投入感情之後，再騙我錢，我認為幾萬塊還好，但因為　
　已經超過10幾萬元，所以我才認為被騙，我覺得酒店消費應
　　該沒有到1萬元這麼貴，我帶紫珊出場花了3萬元那次，那時
　　我的想法是覺得她能離開就好，所以沒有想說被騙錢，是警
    　　察
講了那家酒店的經營型態後，我才覺得我前前後後花在酒　　店
的錢不值得，那時才覺得被騙。（問：〈提示99年度偵字　　第
26603號卷㈢第8頁〉這是你在警詢時所指認酒店的少爺、
　　幹部及小姐，你當時是否有據實指認？有無指認錯誤？）我
    　
　記得指認時裡面沒有紫珊的照片，我當時指認編號14的女生
　　，是覺得有點像，因為紫珊平常都把頭髮綁起來，與指認照
　　片上的髮型不一樣，所以我那時候就沒有辦法肯定編號14的
　　女生是不是紫珊。
其他的指認都正確。（問：你除了認為紫　　珊有騙你的錢以外
    ，還有認為有
誰騙你的錢嗎？）那時候沒　　有想那麼多，所以認為只有紫珊
等語（見本院卷㈤第244頁　　至第248頁）。 
; ③觀證人辰○○上開所述，其於警詢中所述前往消費付款之
酒　　店有數家，不只本案起訴意旨所述之酒店，而其就去過幾
家　　酒店、各酒家之消費次數等節前後所述不一、對於在哪些
酒　　店各交付多少錢無法明確特定，復未提出任何證據佐證其
陳　　述，則其所述哪些部分方符合事實，並非無疑。又依證人
辰　　○○所述，其明知在酒店實際看到的小姐聲音、談吐均與
電　　話中之女子不同，早已懷疑是不同人，但因為喜歡來坐檯
的　　小姐，所以認為不是同一人也沒關係，而其又稱每次來坐
檯　　的小姐並非同一人，前後有4位小姐來坐檯，實難認證人
辰　　○○確實有被施用詐術因而陷於錯誤進而交付金錢。再證
人　　辰○○雖有在酒店付款，然亦有接受對待給付即酒店提供之
　　服務，甚至有性服務，復無任何證據可證其所付之金額與所
　　受之對待給付顯不相當，是尚難認其財產確有受到損害。而
    　
　證人辰○○於警詢中以照片指認編號14（被告ｈ○○）之女
　　子「有點像」紫珊，於本院審理中亦證稱：記得指認時裡面
　　沒有「紫珊」的照片，其那時沒有辦法肯定編號14之女子
是　　不是「紫珊」等語，前已敘明，則證人辰○○並未肯認警
察　　給其觀看之被告ｈ○○照片確實為其所稱之「紫珊」，自
無　　從認定被告ｈ○○係證人辰○○所稱之「紫珊」；而「紫
珊　　」究竟有無詐欺證人辰○○之事實，未經證明，自不能逕
以　　「紫珊」有邀證人辰○○前往本案起訴書所載之酒店消費
，　　即認本案被告對證人辰○○有詐欺取財犯行。復無
其他證據　　可證本案被告涉有詐欺證
人辰○○之情事，自不能僅因證人　　辰○○所述之消費地點包含本
案起訴書所載之酒店，即認本　　案被告對證人辰○○有起訴書
所載之詐欺取財犯行。  告訴人ｂ○○部分：　①證
人即告訴人ｂ○○於警詢中證稱：「我是在98年10月間，　
　接獲自稱我國中同學朋友陳雅柔的電話表示要與我當朋友，　
　後來就陸陸續續一直打電話給我，直至98年11月她打電話給　
　我表示她在酒店上班，要我幫她補業績，後來就陸陸續續以　
    　生日禮
金、得罪客人被開單、要離開酒店須賠酒店等理由，　　共向我
詐騙9次，金額分別為1萬元、4萬元、4萬元、3萬元　　、5
萬元、5萬元、7萬元、10萬元、4萬元，總共被她詐騙44　　萬
    元。
（問：你均如何將錢交予自稱陳雅柔之女子？時間、　　地點分
    別為
何？）我都是交給酒店幹部，前3次分別在98年　　11月底、
98年12月初、98年12月中在南京東路、新生北路樓　　上不詳酒
店，第四、五、六次是99年2、3月左右，在新竹火　　車站附近
中正路警察局對面地下室之不詳卡拉OK，第七、八　　、九次是
    在
99年5、6月臺北市○○區○○○路0段000號，後　　來
她在99年7、8月又表示她現在轉到臺北市○○區○○○路　
　0段000號酒店上班，我就沒有再與她聯絡。（問：該名自
稱　　陳雅柔之女子是否確實為你國中同學的朋友？）我沒有查
證　　。（問：你為何知道遭詐騙？）因我曾經與陳雅柔一起出
    去　
　吃飯時，發現她講的事有部分是假的，且我故意講錯一些事　
　實，她也附和，所以我才發現係遭詐騙。（問：警方現提示　
　本轄○○○路0段00號8樓阿凡達酒店員工照片供你指認，
你　　是否願意指認裡面是否有詐騙你金錢之人？）願意。（問
    ：　
　經你指認結果，照片中之人何人為犯罪嫌疑人？）經我指認　
    　
結果，編號1號之壬○○為詐騙我金錢之自稱陳雅柔女子，　　編
    號
8號之黃建銘為臺北市○○區○○○路0段000號酒店幹　　部，向我收
    過
2次錢，
編號12之許誌璋也是臺北市○○區○　　○○路0段000號酒店幹部，
    向
我收過1次錢，均為犯罪嫌疑　　人」等語（見99年度偵字第
26603號卷㈣第101頁至第103頁　　）。 
 ②證人ｂ○○於偵訊中證稱：「（問：是否有到富城、天上人
　　間消費？）我不知道店名，因為是他們直接帶我上去，地址
    　　
有臺北，也有在新竹。（問：時間？）99年5月那段時間在　
　臺北，我在臺北去過3次。（問：是否都在忠孝東路？）我　
　記得有在忠孝東路，有1間在1間3C量販店旁邊，好像是在
南　　京東路那邊，我知道她們有換好幾個地方。（問：是否可
以　　認出騙你的小姐？）已經過很久了，我只記得她當時跟我
說　　她叫做陳雅柔。（問：〈提示壬○○照片〉是否為這個人
？　　）有一點像，可是我看到的人好像比較瘦。（問：警局是
否　　有指認照片？）有，當時有看彩色照片，可是我記得我第
一　　次去跟後來去的人長得不太像，不過她們都自稱為陳雅柔
    ，
　　我去那邊都暗暗的，我當時想要幫忙她補節數。（問：後來
    　　
她用什麼理由詐騙你？）她說她想要離開那邊的工作場所。　　
    一開
始跟我要1萬、1萬、4萬，後來又跟我說她要離開那邊　　，
所以要13萬元，我交給她13萬元的地方在新竹，後來她有　
　跟我說她帳目用錯，要我再給17萬元，17萬元的部分我在
臺　　北分兩次給。（問：是否記得在臺北那邊給？）我不記得
    ，
　　可是我記得我是交給幹部，後來她又跟我要錢的時候我有用
　　錄音筆錄音，報案的時候我有交給員警。（問：當時是否察
　　覺有異？）有1次我不小心講錯1件事情，可是她還是對答
如　　流，所以我覺得怪怪的，後來我就會故意講錯，可是她還
是　　可以講，我才覺得很奇怪。（問：是否有告知你如果你幫
    忙　　還款她
要跟你交往？
）她有那樣說，可是我一開始只有單純　　想要幫忙她」、「（
    問：〈提示許誌
璋照片〉是否認識？）　　不認識」等語（見99年度偵字第266
03號卷㈣第170頁至第17　　1頁）。  ③證
人ｂ○○嗣於本院審理中則證稱：「（問：為何於99年5　　
、6月間前往臺北市○○○路0段000號的酒店？）有印象，　
　那時候有1位叫『雅柔』的人打電話給我，在這之前有2、3
　　個月的期間，這位雅柔一直打電話給我，後來就講她有在酒
    　　
店上班，因為業績不夠可否幫她1、2萬元，後來我想說跟她　　
    有
講電話一段時間，大概2個多月，就想說當作幫忙朋友，　　而
且金額也不大。（問：是否於99年7、8月間前往臺北市○○○路0段000號的酒店？）住址我不知道，但是兩家酒店
不　　一樣，時間差不多，酒店名稱我不知道，因為我都是晚上
過　　來的，她有說地址，我就直接坐計程車過來。（問：自稱
雅　　柔的女子，除了跟你說要你去幫忙她的業績外，還有跟你
    講　
　什麼嗎？）後來說如果她定期有達到業績的話，可以提早不　
    　
用在那邊上班，可以離開酒店，並且要當我女朋友，看我可　　
    否
幫她一下，印象中有兩筆，就是13萬、17萬，這兩筆都是　
　幫她補滿業績，她第一次是跟我說13萬元，後來又跟我說因
　　為會計算錯了，所以需要我再補17萬元，後來又跟我說有些
　　狀況，好像是店裡有辦活動，要跟客人比較親密，如果我拿
　　錢過去給她，她就可以避開這些活動，不用跟客人做親密的
    　　
動作，我這次好像拿5萬元或10萬元給她，當時我跟她講電　　
話時，她有在哭，說不想跟客人做親密的動作，要我幫她。　　
    我印
象中前前後後總共花在酒店5、60萬元，前面幾次即13　　萬、
17萬是拿給酒店，就是我進入包廂後，酒店幹部進包廂　　跟我
收錢，我不是1次拿13萬元和17萬元給他們，我是陸續　　
分好幾次給他們，除了前面13萬、17萬以外，後面的錢都是
　　直接拿給雅柔本人，是陸續拿5萬、10萬給她，交錢的地
點　　都是銀行附近，我把錢拿給雅柔以後就一起去餐廳吃個飯
，　　吃完飯我們就各自回去了。（問：你在警詢時說你曾經有
講　　錯話，結果發現雅柔也有附和，才發現你是被騙，你發現
被　　騙之後如何處理？）我第一次是不小心講錯了，當時她也
    附　　和，當時只是覺得怪怪的，之後再通電話時我就故意
講錯一　　些事，結果雅柔也附和，我就發現被騙了，之後我和
雅柔通　　電話時，我就故意錄音，我錄音之後有在電話中暗示
雅柔她是不是在騙我，她說不是，後來我就把錄音交給警察。（
問　　：如果讓你當庭辨識，是否有辦法認出雅柔？）因為時間
有　　點久了，而且每次見面時間有點短，而且見面時她每次造
    型
　　都不一樣。（問：向你拿錢的酒店幹部有辦法辨識嗎？）不
　　容易辨識，因為包廂裡面的燈光昏暗，我只記得有1個胖胖
　　的男子，還有1個有點年紀，年約40幾歲的小姐，其他的
部　　分因為時間太久且燈光昏暗，所以沒辦法辨識。（問：你
在　　警察局有指認向你拿錢的酒店幹部，你是如何確認向你拿
錢　　的人是酒店幹部？）因為我在電梯有看過，後來我進入包
廂　　時，在電梯裡遇到的那個人有過來跟我收錢，電梯遇到的
人　　是男的，至於女的我是如何指認我現在已經忘記了，我在
警　　詢指認時是依照印象中的容貌去指認的」、「（問：就你
    的　　
印象，你究竟去這兩間酒店幾次？）應該有3個地方，除了　　
    臺
北之外，還有在1家在新竹警察局的對面。臺北的這兩家　　至
    少總共
去4、5次以上，因為我印象中13萬、17萬那兩筆錢　　至少
都各分2、3次交付。（問：就你剛才所說，你總共印象　　中交
了13萬、17萬，又分別交付5萬、10萬給雅柔本人，你　
　在偵查中跟警察說你大概損失44萬元，不過你今天說你大概
　　損失5、60萬元，請問哪次比較正確？）應該是今天所述
比　　較正確，因為我在警察局那時沒有特別去算損失多少錢，
做　　完警詢筆錄後，我再想一想，覺得應該不只警詢時說的金
額　　」、「（問：你說發現被騙就是電話中的人可能跟本人不
    同
　　，之後還有拿錢給雅柔或是去酒店消費嗎？）我後面都是直
　　接拿給雅柔本人，沒有去酒店消費，那時候是懷疑，但我仍
　　然有再拿10萬元給雅柔，是後來打電話給她，像我剛才說
的　　，她連我說錯的事都附和，我才發現真的被騙了，後來我
主　　動打電話給她並且錄音，當時我就沒有再拿錢給雅柔或到
    酒
　　店消費。（問：你懷疑被騙的時候，為何繼續拿錢給雅柔？
    　
　）因為那時我還沒確定被騙，想說當做幫她最後一次，但後　
    　
來確定被騙時，就沒有繼續拿錢給她」、「（問：這13萬、　
　17萬元的金額是誰決定？）是雅柔跟我講的，雅柔說是會計
　　小姐跟她講的。（問：5萬、10萬這個金額是誰決定？）這
    　　是雅柔
跟我講的，沒有透過酒店。（問：你直接拿給雅柔，　　每次都
    是拿
給同一個人嗎？）對，就是雅柔、「（問：〈提　　示99年度偵
    字
第26603號卷㈣第102頁第9行到第11行〉你在　　警詢中
表示陳雅柔在99年7、8月時，向你表示她轉到臺北市　　○○區
○○○路0段000號酒店上班，你就沒有再與她聯絡等　　語
，是否屬實？）99年7、8月間我已經
確定被騙，所以她跟　　我表示她轉到臺北市○○○路0段000號上
    班時，
我就沒有再　　繼續跟她聯絡，我也沒有去這家酒店」等語（見
本院卷㈤第　　249頁反面至第252頁反面）。 
; ④觀證人ｂ○○上開所述，其於警詢中所述前往消費付款之
酒　　店有數家，不只本案起訴意旨所述之酒店，而其就各酒家
之　　消費次數、所付出之金額、交付款項之原因、交付之地點
等　　節前後所述不一，復未提出任何證據佐證其陳述，則其所
述　　哪些部分方符合事實，並非無疑。又依證人ｂ○○所述「
第　　一次去跟後來去的人長得不太像，不過他們都自稱為陳雅
柔　　」，則證人ｂ○○應早已發現自稱「陳雅柔」之人並非同
一　　人，且證人ｂ○○亦有懷疑與其談話之女子與電話中之女
子　　不同，然仍繼續交付金錢與該名女子，尚難認證人ｂ○○
確　　有被施用詐術因而陷於錯誤進而交付金錢。再證人ｂ○○
雖　　有在酒店付款，然亦有接受對待給付即酒店提供之服務，
復　　無任何證據可證其所付之金額與所受之對待給付顯不相當
，　　是尚難認其財產確有受到損害。而證人ｂ○○雖於警詢中
以　　照片指認被告壬○○為詐騙其金錢之「陳雅柔」，然於檢
察　　官訊問時即無法確認該照片顯示之人是否確為陳雅柔，僅
稱　　「有一點像」，且證人ｂ○○自陳其前後所接觸到自稱「陳
    　
　雅柔」之女子長得不太像，且該處光線暗暗的，再佐以：證　
　人ｂ○○於警詢中指認許誌璋為臺北市○○區○○○路0段　
　000號酒店幹部，向其收過1次錢，於檢察官訊問時卻改稱
其　　不認識許誌璋乙節，則證人ｂ○○僅以照片辨識被告壬○○　　為自稱陳雅柔之女子，其可信度亦屬有疑，尚難據此即認
定　　被告壬○○係證人ｂ○○所稱之「陳雅柔」。而「陳雅柔
」　　究竟有無對證人ｂ○○詐欺取財之事實，除證人ｂ○○上
開　　前後不一致之證詞外，別無其他證據可資證明，自不能逕
以　　「陳雅柔」有邀證人ｂ○○前往本案起訴書所載之酒店消
費　　，即認本案被告對證人ｂ○○有詐欺取財犯行。復無
其他證　　據可證本案被告涉有詐欺證人ｂ○○之情事
，自不能僅因證　　人ｂ○○所述之消費地點包含本案起訴書所載
之酒店，即認　　本案被告對證人ｂ○○有起訴書所載之詐欺取
財犯行。  告訴人ｐ○○（原名黃逢茗）部分：　①證人即
告訴人ｐ○○於警詢中證稱：「我係自99年6月底即　　開始
接到自稱『玫瑰』之女子（我知道她姓何）以電話號碼　　000
0000000號撥打我之電話向我表示她是因為行銷茶葉之薪
　　資不夠花用，故現經過朋友介紹，才會在高雄市○○路0段
　　00號上的金光閃閃酒店內上班，因為業績需要，懇求我至
該　　店消費，點她坐檯，衝她的業績，故我就以好奇之心態，
到　　金光光閃閃酒店，希望我去幫她補節數，才能讓她多賺點
    錢　
　，讓她母親的醫療費有著落，後來因她編了許多可憐的理由　
　並假稱要離開酒店跟我真心交往，我才會一再受騙前往金光　
　閃閃酒店。玫瑰也告訴過我，只要她99年7月31日業績有達
　　到標準，就會出來跟我在一起，但她最後藉口母親過世，需
　　要生活費，又回去金光閃閃上班，所以我就沒再理她了。我
　　為了幫助玫瑰，為了想真心跟她交往，在她身上花了150萬
    　　
元左右，這些錢都是我去貸款以及儲蓄而來之辛苦金錢，我　　
    跟玫
瑰交往期間，因為玫瑰欠其姐妹『平安』人情，要求我　　點平
安坐檯，衝平安業績，故玫瑰給我平安之電話（000000　
　0000），在平安跟我搭上線後，平安告知我因為北部同樣
的　　消費金錢，對小姐的工作薪資會比較有報酬率，這樣能加
    速
　　解決玫瑰需要金錢的問題，隨後我在7月中旬便去臺北市○○○路0段上的酒店（我忘記店名即詳細地址）消費，點平　　
    安來坐檯
，我大約對平安付出15萬元。但最後因為我認識另　　外2位
小姐，故就沒再跟她聯絡了。而到8月期間有1名自稱　　『夜
夜』之女子打電話（0000000000）予我，告知我她為
玫　　瑰之姊妹，佯稱要協助玫瑰之母親處理金錢問題，我因有
    心　　
要幫助玫瑰及其母親度過難關，故不疑有他，在8月這期間　　
    ，
只要夜夜打電話予我，我便會允諾，北上至臺北市○○○　　路0段
    000
號12樓的天上人間酒店內點她來坐檯，我在夜夜身　　上付出了
52萬元左右。到了9月中旬有位自稱『飛揚』之女　　子打電
話（0000000000）予我，告知我為昔日有互相留電話
　　之酒促小姐，因為被前男友欺騙感情，損失了50萬，所以
現　　在除了做護膚之工作，晚上還要到酒店兼差，希望我能夠
去　　酒店消費點她來坐檯，讓她能夠償還公司的治裝費及其他
    雜
　　項欠款，她亦告知我，如果能早日還完欠款，達到業績，日
    　
　後便會與我廝守一生，我因好奇心驅使，又想安定下來，便　
　開始專心對她一人花心思，日後都只前往臺北市○○○路00
　　號7樓的阿凡達酒店找飛揚，斷絕上述3位小姐的來往。（
問　　：上述4名女子打電話給你至其所工作之酒店消費迄今，
你　　分別前往共幾次？你前往消費時業者有無先行告知你消費
方　　式？）我去高雄市○○路0段上的金光閃閃酒店點玫瑰來坐
    　
　檯已不計其數。在金光閃閃有先告知我，進去消費要先付1　
　萬元，在得知玫瑰處境後，我便開始進去消費會多點她幾檯　
　，金額1萬至30萬元不等，其中帶出場的檯是3萬元，我點玫
　　瑰帶出場的檯亦不計其數，我跟平安接觸期間，我至她工作
　　之酒店消費也是不計其數，該酒店之消費情形，業者也有主
    　　動先
告知，1檯為1萬元，期間也有為了多補她幾檯，最多有　　到6
萬元的消費。而夜夜所工作的天上人間酒店，業者有先　　告知
消費方式，1檯為11,000元，帶出場的檯要3萬元，期間　　也都
是為了多補她幾檯，最多有花過22萬元，我去天上人間　　的次
數也是不計其數。最後的飛揚，工作地點為臺北市○○　　○路
00號7樓的阿凡達酒店，業者也有主動告知我1檯為11,0
　　00元，至今我只去過那間4次。（問：與你通電話之人及
在　　酒店與你實際接觸之人，是否為同一人？）跟我接觸過的
女　　子玫瑰、平安、夜夜、飛揚，她們的電話中聲音只有玫瑰
及　　夜夜很像，飛揚和平安不像，而上述4名實際與我接觸之
女　　子皆不同人。（問：上述4女子是否有以業績不足要求買
她　　們坐檯時數或出場？另是否還有以其他方式及理由要求你
付　　錢或向你借貸？你以何種方式支付金錢？有無借據或簽單
？　　）有上述之情形，其中玫瑰及夜夜被我帶出場過，但只有
玫　　瑰與我發生性關係。上述4名女子跟我在一起，除了平安
都　　佯稱只要能償還所有債務，待業績達到就會出來與我長相
    廝　　
守，因此我才會被她騙去幫她補節數，好讓她們早點脫離酒　　
    店
。夜夜及玫瑰有要求我貸款（個人信貸，分別貸了臺灣企　　銀
    3
0萬元、渣打銀行27萬元、台新銀行30萬元以及用保險去　
　貸款38萬元）。（問：你總計遭酒店與4名女子詐騙損失多
　　少金額？）共計損失220萬元。（問：警方現出示照片犯
罪　　嫌疑人指認紀錄表（一）供你指認，犯罪嫌疑人不一定在
照　　片中，請你指認何人為酒店幹部、少爺或員工？）在警方
提　　供的指認照片裡面，編號9號的Ｃ○○有見過，因為我去
天　　上人間找夜夜，都是他收錢還有帶夜夜來找我。（問：警
方　　現出示照片犯罪嫌疑人指認紀錄表（二）供你指認，犯罪
嫌　　疑人該4名女子以及酒店幹部或員工不一定在照片中，請
    你　　指認
何人為自稱該4名
女子及酒店之幹部或員工？）警方所　　提供之指認紀錄表內沒
    有看見上述4
名女子及其他在酒店內　　見過的人」等語（見100年度偵字第1
368號卷㈡第230頁至第　　232頁）。  ②證人
即告訴人ｐ○○於偵訊中證稱：「（問：是否有去天上　　人間
消費？）是。（問：何時開始？）99年8月到9月中旬。　　
（問：為何在警局稱在99年6月開始？）因為99年6月是高
雄　　的。（問：如何至天上人間消費？）我接到1位自稱『玫
瑰　　』的女子的電話，她要我幫忙她姊妹『平安』、『夜夜』
的　　業績，她說玫瑰母親病危，要我幫忙夜夜的原因是因為要
將　　夜夜的業績轉到玫瑰身上。（問：去該處是否有看到夜夜
及　　玫瑰？）答：有。（問：為何願意幫忙？）剛開始是玫瑰
誤　　打電話到我母親手機，我好奇跟她聊起來，她跟我要我的
手　　機號碼，我留給她，她就開始聯絡我。我問玫瑰她在何處
上　　班，她跟我說她在茶葉行當直銷人員，我一直下去高雄的
金　　光閃閃酒店幫忙她的業績，玫瑰介紹我到臺北這邊的天上
    人　　
間幫忙。（問：你是否指你去北部的天上人間可以幫到高雄　　
的玫瑰？）是，她是那樣跟我說的。（問：每次消費金額？　　
）第一次11,000元，第二次3萬元，後來金額比較大，我
去　　跟銀行貸款及保險金。（問：為何願意這樣幫忙？）我本
來　　想跟高雄的玫瑰做男女朋友，她跟我說她需要錢，然後也
要　　找1個地段開水果攤，需要大筆金費裝潢，某一天她母親
誤　　吃山上的藥，身上長紅斑等需要醫藥費，所以她有跟公司
借　　款，我幫忙還清她就可以跟我在一起。（問：需要還公司
多　　少錢？）她說金額很大，所以她沒有跟我說，可是她說她
母　　親還可以跟她說話。（問：你在北部消費是否只有補節數
？　　）是。（問：是否有實際消費？是否有小姐陪你？）我沒
有　　實際消費，可是有小姐來陪我聊天，每次約聊1小時。（
問　　：支付多少錢？）小姐打電話給我，跟我說需要補多少錢
    的
　　業績，我就補多少。（問：每次大約都在酒店坐多久？）半
　　小時，我就會去外面走一走。（問：最近一次付款的時間？
　　）11月5日。（問：是否也是在天上人間？）不是，是在
○　　○○路那邊的阿凡達。（問：去阿凡達那次你是要找哪位小
    　
　姐？）小姐打電話跟我說要去哪個路，跟少爺說，打電話給　
    　
我的小姐有夜夜、飛揚、平安。（問：幫忙玫瑰的部分花費　　
    多
少錢？）150萬元。（問：幫忙飛揚多少錢？）1萬元。（　
　問：是否有幫忙其他人任何款項？）我幫忙夜夜52萬元、幫
　　忙平安15萬元。（問：為何要幫忙玫瑰以外的其他人？）
當　　初想要跟玫瑰當男女朋友，她有困難一直拜託我。夜夜及
平　　安是玫瑰介紹的，因為她說要我還人情，所以請我上來幫
忙　　她們。（問：〈提示犯罪嫌疑人指認表〉是否有辦法指認
出　　任何人？）我只認識編號9，因為每次去都是他跟我收錢
，　　其他小姐我沒有在指認表中看到。（問：編號9是哪一間
跟　　你收錢的人？）天上人間。天上人間與阿凡達收錢的人不
同　　。（問：小姐是否從天上人間去阿凡達？）不是。（問：
    天　　上人間
及阿凡
達的小姐分別為何人？）天上人間是夜夜，平　　安是另一間，
    可是我已經忘記
店名，阿凡達有飛揚」等語（　　見99年度偵字第26603
號卷㈢第110頁反面至第111頁反面）　　。 
 ③證人ｐ○○嗣於本院審理中則證稱：「（問：99年間是否
有　　認識1位酒店小姐綽號『玫瑰』？）有。（問：玫瑰是否
有　　叫你幫忙她1位姊妹叫『平安』的？）有，玫瑰欠平安錢
，　　叫我幫平安忙，就是叫我去點平安的檯，我沒有問原因，
我　　就去點平安的檯。（問：為什麼玫瑰欠平安的錢，你要幫
玫　　瑰去點平安的檯？）我也不知道，因為玫瑰一直打電話來
催　　，說還有多少錢，要我拿多少錢去幫忙，我就去湊錢。（
問　　：玫瑰在電話中是否有跟你講她發生什麼事情，要你幫她
？　　）她沒有講，是說她朋友欠人家錢，要我去幫忙還。（問
：　　你在警察局說玫瑰在電話中說她的母親醫療費沒有著落，
她　　想真心跟你交往，然後離開酒店，所以你才去幫她？）對
，　　我有在警察局說這樣，這是事後才講的，我把貸款的錢都
用　　完了之後，她要我想辦法去籌錢時才這麼說的。（問：你
與　　玫瑰剛開始通話時，玫瑰是如何跟你講，你才去玫瑰上班
的　　酒店消費？）當時她在推銷茶葉，在電話中慢慢談，談到
最　　後說她同事或朋友介紹她去酒店上班，我跟她說不要，她
硬　　要去，因為她欠朋友錢，她想要還，所以去酒店上班，我
    剛　
　開始是好奇她在酒店上班的情況，而且因為無法阻止她在酒　
　店上班，她又叫我到臺北點她的檯，所以我就去該酒店消費　
　。（問：99年7月間你是否有前往臺北市○○○路0段的某
一　　家酒店點平安的檯？）有。（問：酒店的名字？）這是我
一　　直想要忘記的事，我記得是『天上人間』。（問：你在臺
北　　是否都是前往同一家酒店？）印象中換來換去的，都不是
同　　一家。（問：『富城酒店』是否有印象？）有。（問：平安
　　是在富城酒店上班嗎？）不確定。（問：你去點平安的檯總
    　
　共有幾次？）已經數不出來了，這麼久了。（問：你在平安　
    　的
部分總共花費了多少錢？）花了很多了，花了50多萬了。　　
（問：你在警察局那邊說你在平安工作的酒店花費15萬元，　
　與你剛才所說50多萬元不一致，哪個是正確的？）應該15
萬　　元是正確的。（問：你是如何進入平安工作的酒店？）我
坐　　車上來臺北，然後搭乘計程車，途中玫瑰打電話過來叫我
到　　平安那裡，玫瑰說到忠孝東路那邊，要我到了之後跟小弟
講　　要找平安，我到了忠孝東路那邊後，酒店小弟就帶我進入
包　　廂，進入包廂之後平安就過來了。（問：你在包廂裡面做
什　　麼事情？）我進入包廂時另外有人過來跟我收錢，收錢的
人　　就是消費多少錢，我就拿錢付給他，之後平安就進包廂了
    ，
　　平安進包廂後我就跟平安聊天，因為我還要搭公車，我會看
　　時間，時間到了我就離開了，後來有幾次是平安主動跟我說
　　公車時間到了，叫我趕快走。（問：在99年8月間是否有
認　　識1位叫『夜夜』的酒店小姐？）有。（問：你如何認識
這　　位叫夜夜的酒店小姐？）是玫瑰介紹認識的，是透過玫瑰
    ，
　　玫瑰打電話給我，跟我說你上來臺北坐公車，要我到了之後
    　　打
電話給她，她就會跟夜夜聯絡，玫瑰要還夜夜錢，所以叫　　我
去點夜夜的檯。（問：99年8月間是否有前往臺北市○○○路0段000號12樓的酒店去點夜夜的檯？）有，但不是晚
上　　。（問：你是如何進入夜夜工作的酒店？）一樣都是玫瑰
打　　電話過來，問我人到哪裡了，要我人到了之後打電話給她
，　　我到了之後打電話給玫瑰，玫瑰叫我跟小弟即酒店的少爺
講　　說要找夜夜，少爺就帶我上去進入包廂，並叫我在包廂等
一　　下。（問：你在包廂裡面做什麼？）少爺會先進來向我收
    錢
　　，收完錢之後夜夜就進包廂，夜夜跟我在包廂裡只有聊天，
　　因為很晚了，我沒有喝酒，只有喝茶而已，夜夜問我會不會
　　唱歌，我說不會，所以我沒有唱歌。（問：99年9月中是
否　　有認識1個名叫『飛揚』的小姐？）有。（問：如何認識飛
　　揚？）我是無意中接到飛揚打來的電話，飛揚跟我聊天，問
　　我可否上來臺北點她的檯。（問：你在警察局說飛揚說她被
　　前男友騙感情，損失50萬元，在酒店兼差，希望能夠償還
公　　司的治裝費及其他欠款，離開酒店後要跟你在一起等語，
是　　否如此？）飛揚有跟我這麼說，但後來飛揚沒有跟我在一
起　　，全都是謊話。（問：飛揚在哪一間酒店上班？）都是飛
揚　　打電話來，我就過去，我都是坐計程車，飛揚要我把電話
    交
　　給司機接聽，然後司機就會載我去酒店，所以我不知道是哪
　　一家酒店，也不知道地址。（問：為何你在警察局說你去臺
　　北市○○○路00號7樓的阿凡達酒店找飛揚？）當時我還
記　　得，現在不記得了，是○○○路阿凡達酒店沒有錯，當初
在　　警詢時我知道是阿凡達酒店，但不知道地址，警詢筆錄上
記　　載的地址是警察告訴我的。（問：你是如何進入阿凡達酒
店　　？）飛揚跟我說到臺北就打電話給她，我到了臺北後就打
電　　話給她，然後我跟計程車司機說阿凡達酒店，到了酒店樓
下　　少爺問我要找誰，我說要找飛揚，少爺就帶我進去包廂。
（　　問：你在阿凡達酒店的包廂內做什麼？）跟飛揚聊天，坐
一　　下，然後時間就到了，沒有做其他的事。（問：你前往阿
凡　　達酒店，消費的錢交給誰？）在飛揚進入包廂之前，我在
包　　廂把錢交給少爺，每次消費是2萬元。（問：你前往阿凡
    達　
　酒店幾次？）兩次。（問：你總共在飛揚的部分，花費多少　
　錢？）忘記了。（問：你在警察局說飛揚的部分你總共損失　
    　
50萬元，50萬元是如何計算出來的？）貸款，還有以前的錢
　　，還有跟媽媽先借。（問：你剛才說你前往阿凡達酒店兩次
    　
　，每次2萬元，為何你會損失50萬元？）因為後續飛揚就會　
　一直打電話過來，沒有在酒店，都在外面，飛揚打電話來問　
　我身上有多少錢，1萬還是2萬，要我幫她，她想要離開酒店　
　，我在外面跟她見面3次，每次交給她1、2萬元，飛揚一直
　　叫我籌錢給她，因為我沒有錢，我就去貸款，我最後一次跟
　　飛揚見面時給她40多萬元。（問：為何會覺得飛揚是騙你
的　　？）我有跟她講，叫她不要做酒店，可否到我住的地方即
彰　　化找我，但她持續在做酒店，都沒有來彰化找我，而且她
    後
　　來電話號碼也改了，所以我覺得她騙我。（問：你在夜夜的
　　部分總共花費多少錢？）沒有印象。（問：你在警察局說在
    　
　夜夜身上總共付了52萬元，是否正確？）正確。（問：你去
　　夜夜工作的酒店幾次？）好幾次，很多次，詳細次數忘記了
    　
　。（問：為何在夜夜的身上你會付出52萬元？）都是在酒店
　　付，她說欠多少，看我能否貸款、刷卡，我總共在夜夜的酒
　　店付了52萬元。（問：你認為夜夜是如何騙你的？）她也
是　　叫我幫忙她，她最後一次打電話是說她被房東趕出來要找
房　　子，要我幫忙她。（問：你在警察局說是因為要幫助玫瑰
及　　她的母親渡過難關，所以玫瑰說只要夜夜打電話給你，你
就　　會去天上人間酒店，所以你前往夜夜工作的酒店之原因為
何　　？）我在警察局筆錄沒有講得很清楚，但是上述兩種情況
都　　有，我沒有把她全部的話記得很多，在警察局警察問我的
，　　我有想到的就先說。」、「（問：你花在玫瑰、飛揚、夜
    夜
　　、平安等人身上的錢，哪些部分算是坐檯費，哪些是你額外
　　給的錢？）在玫瑰、夜夜、平安身上花的都是坐檯費用，在
　　飛揚身上有40多萬元是我額外給她的，因為飛揚說要做美容
　　需要錢，她要我幫她，因為在飛揚跟我說她不想做酒店的時
　　候，她有說要跟我在一起，所以我就沒有去想到後面的事，
　　亦即我沒有去想飛揚需不需要還我我給她的40多萬元，我
跟　　飛揚約在外面見面時，我只有把錢交給她，沒有做其他的
事　　。（問：在庭的被告中是否有你見過的人？）沒有。（問
：　　你之前在警察局有看照片指認被告Ｃ○○是你看過的酒店
的　　員工，請你現在當庭確認你是否曾經見過被告Ｃ○○？）
有　　，被告Ｃ○○當初是負責收錢，他只是進
來把錢收一收就走　　了，我不會去想他是哪一家酒店的少爺。
    我剛才只有注
意看　　女性被告的臉是否有我認識的小姐，沒有看男生」等語
（見　　本院卷㈥第62頁反面至第68頁反面）。 
; ④觀證人ｐ○○上開所述，其於警詢中所述前往消費付款之
酒　　店有數家，不只本案起訴意旨所述之酒店，而其就因何理
由　　而前往酒店消費、前往各酒店之次數、因什麼理由在什麼
時　　候交付給誰多少錢、交付金錢之地點、如何認識「夜夜」
、　　在哪位小姐身上花多少錢等節前後所述不一，「平安」是
哪　　家酒店坐檯也無法確認，復未提出任何證據佐證其陳述，
則　　其所述哪些部分方符合事實，並非無疑。又依證人ｐ○○
所　　述，其亦也有發現「飛揚」和「平安」本人與電話中聲音
不　　一樣，則證人ｐ○○應已知其所見到自稱「飛揚」、「平
安　　」之女子與電話中自稱「飛揚」、「平安」之女子均非同
一　　人，是尚難認證人ｐ○○確有被施用詐術因而陷於錯誤進
而　　交付金錢。再證人ｐ○○雖有在酒店付款，然亦有接受對
待　　給付即酒店提供之服務，甚至有性服務，復無任何證據可
證　　其所付之金額與所受之對待給付顯不相當，是尚難認其財
產　　確有受到損害。又證人ｐ○○所述之「玫瑰」、「平安」
、　　「夜夜」、「飛揚」真實姓名、年籍均不詳，而該4名女
子　　究竟有無對證人ｐ○○詐欺取財之事實，除證人ｐ○○上
開　　前後不一致之證詞外，別無其他證據可資證明，自不能逕
以　　該4名女子邀證人ｐ○○前往消費之酒店包含本案起訴書
所　　載之酒店，即認本案被告對證人ｐ○○有詐欺取財犯行。
復　　無
其他證據可證本案被告涉有詐欺證人ｐ
○○之情事，自不　　能僅因證人ｐ○○所述之消費地點包含本案
起訴書所載之酒　　店，即認本案被告對證人ｐ○○有起訴書所載
    之詐欺取
財犯　　行。  告訴人Ｆ○○部分：　①證人即告訴人Ｆ○○於警詢中證稱：「我係自99年8月初許　　即開始接到自稱
『夢如』之女子以電話號碼0000000000號撥　　打我
091*82*32*號（完整號碼詳卷）之電話跟我裝熟，另還　　
有其他號碼我忘記了，一開始我只是抱著好奇的心理跟對方　　
隨便聊，後來她經常打電話跟我聊天解除我心防後，約8月　　
中旬之後她告訴我她在臺北市○○○路0段000號12樓酒店
上　　班，說因為她家人生病需要很多醫藥費，她才會向經紀公
司　　借錢，因而不得已被迫到酒店上班，希望我去幫她捧場，
她　　才能快點離開經紀公司，我才去幫她，後來因她編了許多
可　　憐的理由並假稱要離開酒店跟我真心交往，我才會一再受
騙　　前往該酒店消費，期間還介紹我認識自稱『愛沙』之女子，
　　愛沙也稱她父母親做生意失敗欠了很多錢，因為家庭環境因
　　素才會跟經紀公司借錢到酒店上班，後來我幫夢如及愛沙陸
    　　陸
續續解決經濟困境，總共拿錢至該酒店幹部約80幾萬元許　　
。（問：自稱『夢如』之女子打電話給你詐騙至酒店（臺北　　
市○○區○○○路0段000號12樓）消費後迄今，你共計前
往　　該酒店幾次？第一次至該酒店消費時，業者有無事先告知
    該
　　酒店消費計價方式？）沒有告訴我消費方式，每次前往酒店
　　找夢如時酒店開給我1間包廂，我依電話中夢如交代需要的
　　錢（5萬元至10萬元不等）交給幹部後，夢如進入包廂跟
我　　說老公感謝我後，陪我喝一兩瓶啤酒，過約半小時至1小
時　　，酒店少爺就進來包廂以時間到趕我離開。（問：與你通
電　　話之人及在酒店內與你實際接觸之人，是否為同一人？）
在　　電話中跟我訴苦及騙我家裡有困難、缺錢之夢如與酒店跟
我　　實際接觸之夢如聲音不一樣，我懷疑不是同一人。（問：
自　　稱夢如之女子是否有以業績不足要求買她們坐檯時數或出
場　　？另是否還有以其他方式及理由要求你付錢或向你借貸？
你　　以何種方式支付金錢？有無借據或簽單？）夢如有以業績
不　　足拜託我幫她們補節數，她們都稱很喜歡我，希望能早點
還　　完欠經紀公司的錢，才能早點離開酒店，等她們能脫離酒
店　　後會跟我在一起生活或結婚，以後會幫我把我幫她們的錢
    賺
　　回來，因我被夢如騙，我才會被她們騙去幫她們補節數，好
    　　讓
她們早點脫離酒店，但我陸續幫夢如還有1位她的姊妹愛　　沙
總共付給酒店幹部約80幾萬元。（問：上述你前往臺北市　　
○○○路0段000號12樓酒店消費期間，是否曾買該自稱夢
如　　及愛沙之女子出場？有無進行性交易？）自稱夢如之女子
均　　有與我發生性關係，但她是在我去幫她們補節數、買全場
    後
　　，要我帶她外出去約會吃飯，吃完飯她就主動帶我去賓館發
　　生關係。（問：你總計遭該酒店與該名自稱夢如之女子詐騙
　　損失多少金額？）共計損失約80幾萬元。（問：警方現出示
　　照片犯罪嫌疑人指認紀錄表供你指認，犯罪嫌疑人不一定在
　　照片中，請你指認何人為曾以夢如名義向你收取騙款之酒店
    　
　幹部、少爺或員工？）經我指認，編號15號之王嘉鎂，她曾　
    　
向我表示她是幹部，夢如需要之款項，交給她即可，所以我　　
陸陸續續拿錢至酒店給王嘉鎂這個酒店幹部4至5次之多，金　　
    額大
約40萬元至50萬元許。（問：警方提
供你之犯罪嫌疑人　　指認紀錄表中，有無你所稱之夢如或愛沙
    ？）經我指認
，裡　　面沒有夢如或愛沙這兩名女子等語（見100年度偵字第
1368　　號卷㈡第207頁至第210頁）。 
 ②證人Ｆ○○於偵訊中證稱：「（問：你的情況為何？）第一
　　次打電話給我的時間為99年8月初，她說她自稱『夢如』
，　　她跟我說她媽媽生病、弟弟讀書、要支付生活費用，還跟
我　　裝熟，每次打電話給我都稱呼我為老公，跟我說她業績不
    好　　，
希望我幫忙衝業績，每天打電話有時候都是三更半夜。（　　問
：何時去酒店消費？）時間已經很久了，第一次去酒店的　　時
間約為7、8月，我去的是○○○路0段000號12樓。（問
：　　去那間店的店名為何？）我不知道，她打電話給我，我就
    搭
　　計程車過去。（問：過去的時候是否有找到夢如？）她本人
　　沒有出來，是她的姊妹出來，有時候來的人也不同。我有問
　　幹部為什麼有時候人都不同。（問：陸續支付80多萬元的
原　　因？）夢如說她要衝業績。（問：為何要幫忙衝業績？）
因　　為她說她要離開酒店。（問：是否有跟你說離開酒店要跟
你　　交往？）她說有。（問：是否因為她說要與你交往你才幫
忙　　？）是。（問：後來是否有見到夢如？）沒有。我沒有見
到　　她本人。（問：是否都見到愛沙？）有時候進來的人會跟
我　　說她是夢如，愛沙進來的時候也會說她是夢如，所以我覺
得　　很奇怪，為何人都不同。（問：上去是否有實際消費，還
    是
　　幫忙補節數就離開了？）有時候有小姐陪我，有時候沒有，
　　我就離開了。（問：期間她們是否有跟你一起出去從事性交
　　易？）有。（問：她們是否有跟你收費？）她說出去要5、6
　　萬元，要買全場，所以我就買了，有1個少爺會叫她下樓。
　　（問：你們去哪邊？）我已經忘記旅館的名字了。（問：她
　　是否是主動跟你提要跟你發生性關係？）她說需要5、6萬
元　　才可以跟我出去，至於她是否主動跟我發生關係我不知道
，　　可是我在酒店就直接拿錢給幹部，出去以後我就沒有另外
支　　付款項。（問：是否知道她後來會向酒店另外拿錢？）我
    不
　　知道。（問：是否記得詳細付款的時間？）時間已經很久了
　　。（問：〈提示犯罪嫌疑人指認表〉是否有認識的小姐或幹　
　部在指認表中？）編號15號我有看過，她都進來包廂跟我收　
　費。（問：指認表中是否有你說的小姐？）沒有，我進去以　
    　後編
號15號會拿單子給我簽名，跟我收錢。（問：全部是否　　都收
現金？）是。（問：去幾次？）應該有7、8次。（問：　　為
何7、8次就80多萬元？）是因為有時候4萬元，有時候8萬
　　元，有時候10多萬。（問：電話中聽到聲音與本人的聲音
是　　否相同？）不同，差很多。（問：是否有大陸口音？）我
聽　　不太出來是否有口音，可是我確定聲音不同。（問：是否
    有　
　問過為何聲音不同？）她每次打電話過來
的口音都不一樣，　　我有問為何電話中聲音與本人聲音不同，
    她們卻跟我說怎
麼　　可能聲音不同，也因為這樣跟我吵架」（見99年度偵字第
    26
　　603號卷㈢第86頁至第87頁）。  ③證
人Ｆ○○嗣於本院審理中證稱：「（問：是否於99年8月　　
間前往臺北市○○○路0段000號12樓的酒店？）有。（問：
　　你為何前往上開酒店？）一個叫『夢如』的女子打電話過來　
　，說她媽媽生病了需要錢，請我過去酒店」、「（問：你前　
　往上開酒店總共花費多少錢？）80幾萬。（問：你每次去上
　　開酒店大概花費多少錢？）有時候4萬，有時候5萬。（問：
　　你前往上開酒店做什麼？）沒有，很久都忘記了。有進入包
　　廂，沒有喝酒，有唱歌，有夢如陪我，每次去大約1個小時
　　。（問：你前往上開酒店每次花4、5萬元，每次將錢交給
誰　　？）裡面很亂，有經理、主管或媽媽桑跟我收錢，每次收
錢　　的人都不一樣」、「（問：你前往上開酒店，除了夢如以
外　　，是否還有其他小姐陪你？）有。小姐的名字我都忘記了
。　　（問：你在警詢中有提到1名女子叫『愛沙』，是否有印
象　　？）我現在沒有印象，因為很久了」、「自稱夢如的人除
了　　說她母親生病要你前往酒店外，是否還有其他理由要你前
往　　酒店？）沒有，每次打來都說她母親在醫院，她母親生病
需　　要錢。（問：你是否有向夢如詢問她母親生什病？）沒有
，　　我就將錢給夢如，後來害我被我父親罵。我都是把錢拿去
    酒　　店，
都是酒店的主管或媽媽桑把錢收走。（問：你在警局指　　認王
    嘉鎂
就是向你收錢的人，是否實在？）經過很久了，沒　　有印象了
    。（
問：〈提示99年度偵字第26774號卷㈡第138頁　　倒
數第6行至倒數第1行、第139頁〉你在警局指認的王嘉鎂　
　是否就是照片上的人？）我現在覺得第139頁編號15這個
照　　片所示的人有點面熟，但有時候是別人來收錢」、「（問
：　　夢如跟你講說她媽媽生病需要錢，那你為什麼就要交錢給
夢　　如？）夢如打電話來說她母親生病，她需要這筆錢，問我
    有　
　沒有辦法幫她，她常常打電話來說需要借錢，我說我身上也　
    　沒有
錢，我辛苦賺的錢都交給妳的話，我要怎麼生活。夢如　　說要
    跟
我在一起，第一次我給夢如50萬元，第二次給她30萬　　元，但
我沒有1次給夢如50萬元、30萬元，我是陸續4萬、5　　萬
這樣給，都是去酒店消費及加上我要給她的錢，1次4、5　　
萬元，我會分成第一次50萬元及第二次30萬元是因為我陸續
　　給夢如總共50萬元後，夢如她又再打電話說她需要錢，我在
　　電話中就跟她說我錢都給她，那我要怎樣生活，但夢如仍然
　　以她母親生病為理由騙我，我傻傻的就繼續給她錢，後面這
　　部分給的總共約30萬元」、「（問：剛才你說你給錢是交
給　　誰？）跟我收錢的人不是同一個人，有時候是酒店主管，
有　　時候是經理，有時候是媽媽桑」、「（問：你說每次去酒
店　　沒有喝酒、有唱歌，夢如有來等語，你每次去酒店是有幾
個　　小姐在包廂裡陪你？）只有夢如1個人來，每次都是夢如
來　　。（問：你有無跟夢如約在酒店外面見過面？）只有1次
。　　（問：是夢如約你，還是你約夢如？）她約我。（問：那
次　　夢如用什麼名義約你，有無跟你拿錢？）沒有拿錢，她說
要　　出來吃飯，我們那次就是單純吃飯」、「（問：你剛提到
說　　夢如說她媽媽生病，要你去酒店，如果夢如沒有說她媽媽
生　　病的話，要你去酒店的話，你會去嗎？）不會，因為辛苦
賺　　的錢，我不會拿去酒店花。（問：你剛才提到說你沒有問
夢　　如媽媽生病的狀況，你怎麼確定她媽媽真的生病？）沒有
，　　因為她每次打電話來都說她母親生病了，我不曉得夢如的
媽　　媽是否真的生病。夢如這樣講，我就相信她」、「（問：
    打　　
電話給你自稱夢如的女子，是否都是同一人？）聲音都一樣　　
，我覺得在電話中的人都是同一人。（問：你在臺北市○○○路0段000號12樓的酒店所看到進來包廂陪你的女子，聲
音　　是否與打電話給你的人聲音相同？）一樣的。」、「（問
：　　你在檢察官訊問時稱你沒有見到夢如本人，是夢如的姊妹
出　　來，有時候來的人也不同，你也問幹部為什麼有時候人不
同　　等語，你還有提到愛沙進來的時候也會說她自己是夢如，
所　　以你覺得很奇怪為何人都不同等語，與你今日證稱來陪你
的　　人都是夢如等語不同，何者為正確？）我有印象，我現在
想　　起來，有時候來陪我的人雖然自稱夢如，但是人都不一樣
，　　我看進來包廂陪我的女子都是不同人，但她們都自稱為夢
如　　。（問：你在警詢中證稱『自稱夢如之女子均有與我發生
性　　關係』，你所說的自稱夢如之女子是否是指進來包廂自稱
夢　　如之不同女子？總共有幾個人？）進來包廂的女子都不一
樣　　，跟我發生過性關係的女子有4個，她們都自稱夢如」、
「　　問：你剛才說你去酒店這件事是一場騙局，請問你主張詐
騙　　你的人是誰？）我只有覺得夢如騙我，其他酒店的人沒有
。　　（問：夢如是只有在電話中跟你提到她媽媽生病，還是在
    酒
　　店包廂裡面也有提及此事？）她只有在電話中才會講這件事
    　　，
在酒店裡沒有講她媽媽的事情，她每次打電話給我都跟我　　講
    她
媽媽生病的事。（問：你剛才證稱：第一次我給夢如50　　萬元
，第二次給她30萬元，但我沒有1次給夢如50萬元、30　　萬
元，我是陸續4萬、5萬這樣給，都是去酒店消費及加上我　　要
給她的錢，1次4、5萬元
等語，請問你是否可以分得出來　　每次給她4、5萬元，這4、5
    萬元中多
少是要給她的，多少是　　要給酒店的消費？）我沒有辦法分」
等語（見本院卷㈥第10　　頁至第14頁反面）。 
; ④觀證人Ｆ○○上開證述，可見其於警詢中說有與「夢如」
發　　生性關係，於偵訊中又說「夢如」本人沒有出來，是「夢
如　　」的姊妹出來；在警詢中說「夢如」在其消費期間還介紹
其　　認識自稱「愛沙」之女子」，但在偵訊中卻說「愛沙進來
的　　時候也會說她是夢如」；在警詢及本院審理中說去酒店付
款　　後有「夢如」進來陪，在偵訊中卻又說有時候沒有小姐陪
；　　於偵訊中說每次打電話的人口音都不一樣，於本院審理中
卻　　又稱電話中的口音都一樣，感覺是同一人；於警詢及偵訊
中　　說電話中之女子與實際來坐檯之女子的聲音不同，於本院
審　　理中卻又稱聲音一樣；於警詢及偵訊中說錢都是被告王嘉
鎂　　來收，但於本院審理中又說都是不同的人來收錢，則證人
Ｆ　　○○之證述有多處前後不一致之情況，則其證述哪些部分
確　　實符合事實，顯有疑問。且依證人Ｆ○○所述，其明知每
次　　打電話來之女子口音都不一樣，也明知實際來坐檯之女子
與　　電話中的女子不同，亦知道來坐檯自稱「夢如」的女子是
不　　同人，並有多達4名不同的女子自稱「夢如」來坐檯，證
人　　Ｆ○○卻也都與這些女子發生性關係，顯難認證人Ｆ○○
有　　被施用詐術而陷於錯誤的情況：況證人Ｆ○○明知這些坐
檯　　、讓其帶出場之女子都是不同人，還都與她們發生性關係
，　　顯然證人Ｆ○○並非對某一女子用情，則證人Ｆ○○說是
因　　為「夢如」說要與其交往所以才幫忙、相信「夢如」說母
    親
　　生病所以其才去酒店云云，難以採信。再以證人Ｆ○○自述
　　之每次消費金額與消費次數，尚難認定其在酒店所付款項確
　　實達80多萬元。又證人Ｆ○○雖有在酒店付款，然亦有接
受　　對待給付即酒店提供之服務，甚至有性服務，復無任何證
據　　可證其所付之金額與所受之對待給付顯不相當，是尚難認
其　　財產確有受到損害。證人ｐ○○所述之「夢如」、「愛沙
」　　真實姓名、年籍均不詳，則這些女子究竟有無對證人Ｆ○○　　詐欺取財之事實，並證據可資證明，自不能逕以證人Ｆ○○　　受邀前往消費之酒店為本案起訴書所載之酒店，即認本案
被　　告對證人Ｆ○○有詐欺取財犯行。復
無其他證據可證本案被　　告涉有詐欺
證人Ｆ○○之情事，自不能僅因證人Ｆ○○所述　　之消費地點為
本案起訴書所載之酒店，即認本案被告對證人　　Ｆ○○有起訴書
所載之詐欺取財犯行。  告訴人ｒ○○部分：　①證人即告訴人ｒ○○
於警詢中證稱：「我大約自去（98）年　　7、8月份即開始
接到自稱『林婉如』花名叫『小路』之女子　　，以行動電話000
0000000號撥打我091*59*70*號（完整號碼　
　詳卷）之行動電話跟我裝熟，一開始我只是抱著好奇的心理　
　跟對方隨便聊，她說她曾在高雄市sogo百貨上過班，我是
她　　以前的客戶所以她有我的資料。後來她偶爾會打電話跟我
    聊
　　天，陸續聊天聊了約2個月之久，她才跟我講她在酒店上班
    　
　，她繼續說她是屏東恆春海口人，她老爸會毆打她母親，她　
　叫她母親離婚，但父親說要拿120萬出來才肯跟她母親離婚　
    　，
所以她挺身而出為了賺那120萬才會在酒店上班，就這樣　　她
    開
始叫我去她上班的酒店消費、捧場，這樣她就可以早點　　賺到
    那1
20萬元，早點可以離開那個地方，於今（99）年9月　　2
6日晚上約19時許，我第一次獨自1人坐高鐵北上，再轉計　　
程車到臺北市○○區○○○路0段000號3樓，她上班的富城
　　酒店消費，點名自稱林婉如花名叫小路之女子坐我的檯，她
　　在包廂內稱很喜歡我，希望能早點賺到120萬元才能早點離
　　開酒店，等她們能脫離酒店後會和我交往，會再賺錢還我，
    　　然
後她又說她業績差9萬元業績就達成了，以後就不會再麻　　煩
    我
了，因此過2天（28日）我又要上去臺北時，她說她老　　闆又
頂下臺北市○○區○○○路0段000號12樓天上人間酒店　
　，她們會改至天上人間上班，因此我依她所講於當（28）日
　　約20時許，到了天上人間一樣是點她的檯消費。（問：自
稱　　林婉如花名小路之女子打電話給你詐騙至富城、天上人間
酒　　店消費後迄今，你共計前往該酒店幾次？第一次至該酒店
    消　　費時
，業者有無事先告知該酒店消費計價方式？每1筆消費　　金額
多少錢？）我前後共去消費2次，就是剛才所講的今（　　99
）年9月26日和9月28日這2次，2次都有告知我消費方式，　　而
第一次在富城酒店我是用永豐銀行的信用卡刷卡1萬元，　　而
    第二次
在天上人間酒店我是用元大銀行加剛才所講的永豐　　銀行信用
卡，2張刷卡共刷72,000元，現金再拿2萬元出來，　　
一共92,000元。（問：與你通電話之人及在酒店內與你實
際　　接觸自稱林婉如花名叫小路之女子，是否為同一人？）我
認　　為聲音不像，是不同人。（問：自稱林婉如花名小路之女
子　　是否有以業績不足要求買她們坐檯時數或出場？另是否還
有　　以其他方式及理由要求你付錢或向你借貸？你以何種方式
支　　付金錢？有無借據或簽單？）林婉如花名小路之女子在我
第　　一次到富城酒店消費時，有以業績不足9萬元拜託我幫她
補　　節數，以達到業績，所以第二次我才會北上至天上人間酒
    店　　
消費，除此之外，沒有向我借過錢或要我幫她付錢」、「（　　
    問
：你總計遭富城、天上人間酒店與該名自稱林婉如花名叫　　小
路之女子詐騙損失多少金額？）前後2次共計損失約102,0
　　00元。（問：警方現出示照片犯罪嫌疑人指認紀錄表供你
指　　認，犯罪嫌疑人不一定在照片中，請你指認何人為自稱林
婉　　如花名小路之女子及富城酒店幹部或員工？）編號第1號
是　　富城酒店的經理，買單都是由他向我買單的，假如我不先
買　　單經理就不會叫林婉如女子來坐我的包廂，而林婉如花名
小　　路之女子在該張紀錄表我沒有認出來，可能是警方沒有捉
到　　以致紀錄表上沒有她的照片，她有1個特徵，鼻尖上有明
顯　　的疤痕。（問：對於林婉如花名小路之女子打電話給你，
引　　誘你北上至富城、天上人間酒店消費整個過程，你事後有
    無　
　感到受騙？）我感覺到受騙，因為我感覺林婉如欺騙我的同　
　情心，讓我北上至富城、天上人間酒店消費，而消費計價方　
    　式太貴，
桌上只擺1手啤酒、1盤
花生、1盤小果和1位小姐林　　婉如坐檯，我只坐1小時結果買
    單就要我刷卡那
麼多錢，這　　分明就是敲詐我」等語（見100年度偵字第1368
號卷㈡第139　　頁至第142頁）。  ②證人
ｒ○○於本院審理中則證稱：「（問：是否於99年9月2　　
6日晚上7時許前往臺北市○○區○○○路0段000號3樓之
富　　城酒店？）有。（問：你為何會前往富城酒店？）因為這
是　　小姐打電話給我，小姐說她得癌症，請我幫她忙，幫她還
    欠
　　老闆的債務，要我去酒店消費點她的檯，我就去酒店消費，
    　
　我消費都是刷卡支付。（問：你在警詢說是1位小姐因為她　
　父親家暴，母親要求離婚，父親要母親支付120萬元，所以
　　該名小姐就前往酒店上班，賺取120萬元幫助母親離婚，
與　　你今日所說的並不一致，為何如此？）我剛才所說小姐得
癌　　症是後半段，她父親與母親離婚的事情是她一開始說的，
小　　姐說她父親常常打她母親。（問：那位小姐叫什麼名字？
    ）　　叫
『林婉如』，花名我忘記了」、「（問：你進入包廂以後　　做
什麼事？）我進入包廂後先被收錢，是櫃檯小弟跟我收錢　　，
第一次消費我大概花了11,000元，坐檯1小時好像是1萬
元　　，另外1千元好像是小費，我付錢後小姐有進包廂，我坐
差　　不多半個小時就離開了，在包廂內我跟小姐聊天，有提供
水　　果、幾瓶啤酒給我，但我不喝酒，我有吃水果，小姐聊天
時　　跟我說她家裡的狀況。（問：除了第一次前往富城酒店以
    外
　　，是否還有前往其他酒店？）富城酒店我只有去1次，後來
　　就去環亞百貨那棟裡面，那裡的酒店名字我忘了，我去這家
　　酒店大概2、3次。（問：承上，你在警察局說該酒店為『
天　　上人間酒店』，是否正確？）因為很久，我也忘記酒店名
字　　，我現在沒印象是不是『天上人間酒店』，這也不是我生
活　　的重點。（問：你是否有去另外一家忠孝東路的酒店？）
後　　面那家不是在忠孝東路嗎？就是我剛才所說環亞百貨那間
。　　（問：你去第二家酒店的情形如何？）是一樣，但那次我
刷　　了9萬元，這筆錢好像一半是刷卡，一半是付現金。（問
：　　你為何會去第二家酒店？）因為小姐跟我說叫我再繼續幫
忙　　她，她很快就可以跟她老闆解約，因為她一直打電話來找
我　　，我希望我幫她出了錢之後她不要再來煩我，所以我才會
去　　第二家酒店幫忙她。（問：你在電話中聽到的小姐聲音，
與　　實際上見到的小姐的聲音是否一樣？）好像不一樣，電話
中　　口音跟實際腔調不一樣，有時候我去到酒店後覺得後悔，
感　　覺很奇怪，好像不是真的，因為我實際上見到的人好像是
臺　　灣人，但電話中的人講話不是臺灣人的腔調。（問：既然
電　　話中的小姐與你見到的小姐不一樣，你是否有詢問酒店的
小　　姐？）那時候我沒有問，只是抱著懷疑的心態，我想說我
既　　然已經到酒店了，這些錢花一花就算了。（問：你在警察
局　　那邊說你感覺有受騙，你為何會感覺受騙？）因為照人情
的　　判斷好像不是真的一樣，我不知道怎樣講，我是指當下的
情　　節，我自己慢慢有歲數，我覺得小姐有困難應該是真的，
有　　時候我不會想到很多細節到底怎樣，我就想說好啦，我幫
她　　忙，之後不要再找我就好，因為我住高雄，到臺北很遠」
、　　「（問：你在電話中聽到的小姐你認為是同一人嗎？）剛
開　　始我認為是同一人，後來我曾經向打電話給我的小姐反應
過　　，小姐說就是她本人，我在電話中就曾經覺得打電話來的
人　　聲音不一樣，反正我到後來就覺得打電話來的好像並非都
是　　同一人，而且與我實際上見到的似乎也不是同一人；不過
我　　在兩家酒店實際上看到的小姐都是同一人」、「（問：你
是　　否有見過現在在庭之被告？）太久了，都沒有印象。（問
：　　你第二次消費約9萬元的內容為何？）剛才就講過了，小
    姐
　　說跟她老板簽約金快滿了，第二次去酒店時小姐有陪我比較
　　久，因為小姐說她有困難，我當時身上能支付的金額大約就
    　
　9萬元，所以我才以刷卡及付現金的方式支付了約9萬元，第
　　二次去酒店我大約待1個多小時，除了在包廂裡聊天、吃水
    　
　果外，沒有做
其他事，我第二次支付的9萬元中我覺得只有1　　萬多至2萬元
    左右是我當
日消費的金額，其餘部分都是因為　　我要幫那名小姐而支付的
錢」等語（見本院卷㈥第94頁至第　　97頁）。 
; ③觀證人ｒ○○上開所述，可見其就去第二家酒店的次數、
前　　往哪些酒店等節前後所述不一，且其於本院審理中所述第
二　　次去的酒店，所在位置與本案起訴書所載之酒店根本不同
，　　則其所述哪些部分符合客觀事實，並非無疑。又依證人ｒ
○　　○所述，其於第一次去酒店消費時已發現打電話給其之女
子　　與實際上來坐檯之女子並非同一人，其亦於本院審理中明
確　　表示、「因為她一直打電話來找我，我希望我幫她出了錢
之　　後她不要再來煩我，所以我才會去第二家酒店幫忙她」「
那　　時候我沒有問，只是抱著懷疑的心態，我想說我既然已經
到　　酒店了，這些錢花一花就算了」、「我覺得小姐有困難應
該　　是真的，有時候我不會想到很多細節到底怎樣，我就想說
好　　啦，我幫她忙，之後不要再找我就好」等語，是難認證人
ｒ　　○○有因被施用詐術陷於錯誤而付款之情形。再證人ｒ○○　　雖有在酒店付款，然亦有接受對待給付即酒店提供之服務
，　　復無任何證據可證其實際上給付之金額與所受之對待給付
顯　　不相當，是尚難認其財產確有受到損害。又證人ｒ○○所
述　　之「林婉如」真實姓名、年籍均不詳，而該名女子究竟有
無　　對證人ｒ○○詐欺取財之事實，除證人ｒ○○上開前後不
一　　致之證詞外，別無其他證據可資證明，自不能逕以該女子
邀　　證人ｒ○○前往消費之酒店包含本案起訴書所載之酒店，
即　　認本案被告對證人ｒ○○有詐欺取財犯行。復無
其他證據可　　證本案被告涉有詐欺證
人ｒ○○之情事，自不能僅因證人ｒ　　○○所述之消費地點包含本
案起訴書所載之酒店，即認本案　　被告對證人ｒ○○有起訴書
所載之詐欺取財犯行。  告訴人ａ○○部分：　
①證人即告訴人ａ○○於警詢中證稱：「我是自98年7、8月份
　　突然接到自稱『佳佳』女子電話，並表示要與我當朋友，後
　　來就陸陸續續一直有聯絡，自稱佳佳女子有向我表示在酒店
    　　
上班要我去捧場，然後我在99年4月份經她要求下我就到臺　　
北市長安東路、天津街口地下室之不詳酒店與佳佳見面，後　　
    來在
99年9月17日她又表示她到臺北市敦化北路、忠孝東路　　
口12樓御鑫酒店上班，因要離職要我幫她補業績，後來她又　
　轉到○○○路0段00號8樓阿凡達酒店上班，就陸陸續續以補　
　業績、服裝費、得罪客人被罰錢、弄壞客人的手錶等等理由　
    　，要我去消費幫她補業績
，算我先借她錢，我前後到阿凡達　　酒店消費5次左右，現金
部分花費15萬元左右，刷卡部分5筆　　，分別為2萬元、4
3,000元、31,000元、22,000元、5,250
元　　，後來因花名佳佳女子突然不認帳表示沒有向我借錢，我
才　　驚覺受騙才向警方報案。（問：你共見花名佳佳女子幾次
面　　？）我僅見她1次面是在臺北市長安東路、天津街口地下
室　　之不詳酒店，她自稱楊麗華（花名佳佳），我去其他酒店
    時　
　，花名佳佳女子均以在辦離職為由要別人代班，代班酒女有　
　自稱朱玉婷（花名小朱）等人。（問：警方現提示○○○路　
　0段00號8樓阿凡達酒店員工照片供你指認，裡面是否有詐騙
　　你金錢之女子？）經我指認結果編號1號女子壬○○即為自　
    　稱
朱玉婷（花名小朱）女子，另編
號4號之女子Ｍ○○即為　　詐騙我金錢之自稱楊麗華（花名佳佳）
    女子，另
編號10之Ｂ　　○○為該酒店少爺」等語（見100年度偵字第
1368號卷㈡第　　283頁至第285頁）。 
 ②證人ａ○○於本院審理中證稱：「（問：你為何前往警察局
　　報案？）因為165防詐騙的警察打電話跟我說我之前去的
酒　　店是詐騙集團，警察要我去報案」、「問：你為何會前往
御　　鑫酒店？）因為1個小姐打電話來跟我說，跟我攀關係，
聯　　絡我好幾次，說她有財務及家裡上的困難，所以在酒店上
班　　，要我去她上班的酒店消費，她用很多種理由，例如弄壞
東　　西、家裡的人生病，要我幫忙她，一直打電話給我，就是
用　　很纏人的方式，還有以談感情的方式，說我很好心，她要
嫁　　給我。（問：那位小姐叫什麼名字？）當初都是講花名，
花　　名我都不記得了，而且其實去的時候也有好幾位小姐，不
是　　固定的，我去好幾次，小姐有時候會不一樣，理由會說本
來　　那位小姐有事情，所以請其他人代班」、「（問：你進入
御　　鑫酒店以後做什麼？）他們會叫你進入包廂，有小姐過來
坐　　，小姐進來就一起喝酒、聊天，我去那邊很少喝酒，1次
    好
　　像是2個小時，有人跟我收錢，是先收錢，應該是裡面的工
　　作人員跟我收錢，第一次是女的工作人員跟我收錢，大概再
    　
　等1、20分鐘後小姐會過來，第一次是叫『佳佳』的小姐進
　　來包廂，小姐會跑來跑去，所以除了聊天，沒有做其他事。
　　（問：你去御鑫酒店付了多少錢？）3萬、5萬，實際金額
忘　　了，我記得有付現，我去了好幾次，金額不是每次都一樣
。　　（問：除了御鑫酒店外，你還有去哪一家酒店？）應該也
是　　同樣的小姐打電話叫我去，好像是○○○路的『阿凡達酒店
　　』，我記得好像是8樓，我剛才說同樣的小姐好像是佳佳，
　　因為聲音都已經認得了。（問：你去阿凡達酒店幾次？）2
　　次、3次吧，因為去2次、3次沒多久，防詐騙的就打電話給
　　我」、「（問：你去阿凡達酒店的情形如何？）就是與御鑫
　　酒店的情形一樣。（問：你去阿凡達酒店付了多少錢？）大
　　概1、20萬元有，基本上都是消費的款項」、「（問：為
何　　你在警察局陳述後來佳佳的女子不認帳，表示沒有向你借
錢　　？）因為她講的當然是說借錢，叫你幫忙，說她有困難，
說　　她酒店上班，叫我去酒店消費幫她忙。後來她在電話中否
認　　我有幫她忙。（問：你因佳佳要你幫忙而前往酒店消費，
你　　是否覺得你有受騙？）我覺得有受騙，因為那些講的其實
都　　不對，就是小姐講的補業績的都是騙人的，後來打電話的
    人
　　與我在酒店見到的人不一樣，是我在報案時警察說有大陸人
　　跟臺灣的酒店合作，就是所謂的剝皮酒店，我才想起來電話
　　中的人與在酒店見到的人口音不一樣。因為165的警察跟
我　　說這些小姐說的理由都是騙人的，而且我自己回想起小姐
的　　口音發現小姐不是同一人，所以我認為小姐所講的補業績
等　　理由都是騙人的。（問：你是否可以當場指認在酒店詐騙
你　　的人？）有類似酒店少爺的人，有好幾位，但因為經過很
多　　年，所以我現在沒辦法確認，至於小姐的部分，因為小姐
在　　酒店都有化妝，所以現在沒辦法認出來。（當庭指認在庭
    被　　告Ｂ
○○）他好像是御鑫酒店裡的少爺，其他的我覺得好像　　是酒
店少爺的人，因為我真的沒辦法確定，所以我不敢亂指　　認。
（問：〈提示100年度偵字第1368號卷㈡第286頁〉此頁
　　照片上的人是否有你所稱的『佳佳』跟『小朱』？）編號1
　　蠻像『佳佳』，其他我認不出來。（問：承上，你在警察局
　　陳述編號1是『小朱』，編號4是『佳佳』，請你再確認1
次　　，你在警察局陳述是否正確？）正確，我現在想起來，警
    詢
　　時說的沒錯」、「（問：你既然有去過酒店消費的經驗，與
    　
　你去御鑫酒店消費的金額，你有感覺到受騙嗎？）有受騙，　
　收費太高，一般酒店的消費是小姐坐檯兩個小時8千元至1萬
　　元，這家1次兩小時就要3、5萬元，理由是補業績等等的
，　　我有反應過這樣的消費金額太高，但小姐就是拜託我幫她
忙　　，用談感情的方式，還噓寒問暖，還每天打電話來關心我
，　　所以我才會繼續消費。（問：她是常常對你關心
，所以即使　　收費比較高，你也願意繼續去消費，是嗎？）我
    不願意去的　
　話，小姐也會一直打電話來求我去消費，我就會心軟」等語　
　（見本院卷㈥第98頁反面至第101頁反面）。 
; ③由證人ａ○○上開所述，可知其所交付之金錢均為消費款
，　　則證人ａ○○雖有在酒店付款，然亦有接受對待給付即酒
店　　提供之服務，而除證人ａ○○證稱其認為該酒店收費太高
之　　說法外，並無其他證據可證證人ａ○○實際上給付之金額
與　　其所受之對待給付顯不相當，是尚難僅以證人ａ○○之證
述　　即認其財產確有受到損害。又證人ａ○○雖稱「佳佳」說
其　　去消費幫她補業績算其先借她錢云云，然證人ａ○○既有
獲　　得酒店之對待給付，一般有通常智識與理性之成年人應不
至　　確信提供服務之酒店小姐還會將客人之消費款全數返還給
    客　
　人，否則酒店老闆及員工豈不是做白工且免費奉送食物、提　
    　供休
憩場地與服務？以證人ａ○○所述前往酒店消費之時間　　推算
，其當時年齡已近48歲，其自述職業為商（見100年度　　
偵字第1368號卷㈡第283頁），且亦有前往其他酒店消費
之　　經驗，則以其年齡與社會經驗應不至認定酒店小姐在提供
服　　務之後還會將消費款全數返還，是證人ａ○○是否確有被
施　　用詐術而陷於錯誤，尚有可疑。再依證人ａ○○所述，電
話　　中女子與實際來坐檯之女子口音不同，則證人ａ○○於見
到　　實際前來坐檯之女子時，即可知實際坐檯之女子與電話中
自　　稱「佳佳」之女子為不同人，然證人ａ○○仍繼續應電話
中　　女子之邀前往酒店消費，則證人ａ○○是否確有被施用詐
術　　而陷於錯誤，亦非無疑。況證人ａ○○自陳「我不願意去
的　　話，小姐也會一直打電話來求我去消費，我就會心軟」等
語　　，可見證人ａ○○是因小姐不斷拜託其去消費而心軟，故
繼　　續前往酒店消費，難認證人ａ○○係因被施用詐術陷於錯
誤　　而消費付款。又證人ａ○○於警詢中雖曾以照片指認被告
壬　　○○為自稱「朱玉婷」之代班小姐、被告Ｍ○○為自稱「
佳　　佳」之女子，然於本院作證時，一開始卻又指稱被告壬○○　　之照片「蠻像『佳佳』」，且讓證人ａ○○當庭辨識所有
在　　庭被告時，其亦無法辨識出有其因本案而見過之小姐，是
尚　　不能逕以證人ａ○○於警詢時僅憑照片所為之指認認定被
告　　Ｍ○○為自稱「佳佳」之女子、被告壬○○為自稱「朱玉
婷　　」之代班小姐。復無
其他證據可證本案被告涉有詐欺證人ａ
　　○○之情事，自不能僅因證人ａ○○所述之消費地點包含本　　
    案
起訴書所載之酒店，即認本案被告對證人ａ○○有起訴書　　所載
    之詐
欺取財犯行。  告訴人子○○部分：　①證人即告訴人子○○於
警詢中證稱：「我係自99年10月20日　　下午2時許即開
始接到自稱『佳佳』之女子以電話號碼00000　　0000
0號撥打我093*30*71*號（完整號碼詳卷）之電話跟我　　
裝熟，一開始我只是抱著好奇的心理跟對方隨便聊，後來她　　
經常打電話跟我聊天解除我心防後，約1星期之後她告訴我　　
她在臺北市○○區○○○路0段000號12樓天上人間酒店上
班　　，因為佳佳說她雙親已過世需獨自1人扶養年邁生病之祖
母　　，急需要很多醫藥費，她才會向經紀公司借錢，因而不得
以　　被迫到酒店上班，希望我去幫她補節數，她才能快點離開
    經　　
紀公司，我才去幫她，後來因她編了許多可憐的理由並假稱　　
    要離開酒店跟
我真心交往，我才會一再受騙前往天上人間酒　　店」、「共前
    往消費
5次，第一次業者告知包廂費3,000元、　　小費2,000
元、小姐1小時3,000元，另加一成服務費共計約1　　萬
元，因我身上沒帶這麼多錢，店家收我6,000元，其他4次
　　各消費1小時收費均1萬元。（問：與你通電話之人及在酒店
　　內與你實際接觸之人，是否為同一人？）我未見過與我通話
　　之人，我與自稱花名佳佳之女子約定後到酒店，我於酒店樓
　　下登記個人資料後由少爺帶往12樓，一進入後酒店內酒店
員　　工就帶我進入包廂，進入包廂後酒店幹部也進入包廂向我
介　　紹消費方式並即收取消費款項，隨後佳佳才進入包廂」、
「　　佳佳有以業績不足拜託我幫她們補節數，她們都稱很喜歡
我　　希望能早點還完欠經紀公司的錢，才能早點離開酒店，等
她　　們能脫離酒店以後會幫我把幫她的錢賺回來，因我心軟，
因　　此我才會被她們騙去幫她們補節數，好讓她們早點脫離酒
店　　，佳佳無以其他方式及理由要求我付錢或借貸。我均以現
金　　消費，無借據或簽單」、「（問：警方帶同你當場指認到
案　　嫌犯，請你指認何人自稱佳佳之女子？何人為天上人間酒
店　　幹部、少爺或員工？）經我當場指認ｈ○○即是自稱佳佳
之　　女子，王嘉鎂、黃郁霖即是天上人間酒店向我收錢之幹部
，　　申○○即是天上人間酒店看我證件始准我進入酒店的少爺
。　　（問：你是否對天上人間酒店負責人、幹部、員工及自稱
佳　　佳之女子等人提出詐欺之告訴？）我要對女子ｈ○○提出告
    　　
訴、另天上人間酒店負責人、幹部及其他
店內員工與女子ｈ　　○○共同捏造故事以身世可憐需要幫忙為由
    向我詐取金錢，
　　我也要對他們提出詐欺告訴」等語（見99年度偵字第26603
    　
　號卷㈢第20頁至第21頁反面）。  ②證人子
○○嗣於本院審理中卻證稱：「（問：你於99年11月　　2
3日在警察局中稱『佳佳』是從99年10月20日開始打電話
給　　你，是否如此？）差不多那個時間。（問：佳佳在電話中
如　　何跟你說要去酒店？）她並未說是酒店，只有跟我講地址
，　　地址我現在沒有印象了，那個地址我去過兩次，是同一個
地　　址，就是警察搜索的那個地址，她只是一直拜託我去幫她
，　　我也是好奇，她叫我去看她，我跟她說我不認識她，她說
    來　　
看了就知道，我跟她見面的理由是我想說就跟她見面1次，　　
我去那個地方是1棟大樓，並沒有標明是酒店，我上樓才發　　
現是酒店。（問：依據99年11月23日的警詢筆錄記載，你
是　　因為佳佳跟你說她的雙親過世，需要獨立撫養1個生病的
祖　　母，而且需要醫療費用，因此向經紀公司借錢，而被迫到
酒　　店上班，希望你幫她補節數，讓她離開經紀公司等語，此
是　　否為你在警察局向員警陳述的內容？）對，我到酒店後佳
佳　　就跟我講她的問題，電話中並沒有跟我講到這些問題。（
問　　：承上，除了上開理由以外，她還有跟你講什麼理由要你
    幫
　　助她？）沒有。（問：你前往天上人間酒店共幾次？）3次
　　左右。（問：依據你警詢的陳述，你共前往消費5次，為何
　　與你剛才所述不一致？）3次是在那邊，2次是在別的地方
，　　那個地方我名字已經想不起來了。被警察搜索的酒店我去
過　　3次」、「（問：你進入酒店包廂後，在佳佳進入包廂前
    ，　　
是否有其他酒店人員跟你接觸？）有，會有1個人先來結算　　
    金
額，那人自稱是經理。（問：承上，那酒店的經理如何跟　　你
結算金額？）他就直接收取15,000元，我去天上人間酒店
　　3次，每次都收1萬元左右，經理沒有跟我說收這些錢包含
的　　內容為何，佳佳事先在電話中有跟我說是1萬元。（問：
    你　　去
天上人間酒店3次，你每次繳交給酒店經理的費用是多少　　？
）每次都是1萬元，經理或少爺有時候會跟我要小費，如　　果
我有錢的話，會給500元，最多給到1,000元，經理說這
是　　額外的，有明白的跟我說這是小費。（問：你前往天上人
間　　酒店見到佳佳或代替佳佳來與你見面的女性以後，你們有
做　　什麼事情？）沒有，就是純粹喝酒或飲料及聊天，我喝的
酒　　是啤酒。（問：你在警察局做筆錄的時候，是否有當場指
認　　在酒店工作的人？）有。（問：當天指認你是否有指認出
佳　　佳？）有，她有在現場，我現在認不出來了，因為好多年
了　　，當時警察並沒有告訴我佳佳的本名」、「（問：為何覺
得　　佳佳及酒店的人欺騙你？）當時我也沒有覺得他們欺騙我
，　　是警局的人問我每次消費的金額多少，我說我不知道，因
為　　酒店的人沒有詳細告訴我他們的消費方式，當時警察就說
這　　樣子是詐欺，因為酒店的消費是沒有這麼高的。（問：你
認　　為佳佳用她的身世，也就是她雙親過世，她祖母急需醫療
費　　用的理由，讓你到酒店去，你認為佳佳這樣的方法有欺騙
你　　嗎？）詳情我不曉得，我只是想說以我自己能力範圍內幫
助　　她，當時警察問我要不要提告，我說不要，可否到此結束
，　　警察當時跟我說我不想提告就算了，將來家人不會知道，
結　　果現在卻有單子寄到我家，家人因此就知道了。佳佳在電
話　　中並沒有跟我提到她身世的事情，是我到酒店的時候她才
講　　的，我當初會到酒店是因為佳佳在電話中一直要我去跟她
見　　面，我才去的，我去了第一次之後，因為佳佳跟我提到她
身　　世的事情，我那時也不知道是不是真的，就只是想說在我
能　　力範圍內能幫忙就幫忙，曾經我有懷疑過佳佳所說是否是
假　　的，但是佳佳就哭著跟我說她不會騙我，我當時就想說繼
續　　相信她。我在警局時確實是向警察表示我對酒店的人都不
要　　提出告訴」、「（問：你到天上人間酒店之前，有無去過
別　　的酒店？）有去過兩次，但是我忘了那兩家酒店的店名，
這　　兩家酒店都是佳佳叫我去的。（問：這兩家酒店的收費跟
你　　去天上人間酒店的消費有什麼不一樣嗎？）收費都一樣。
（　　問：你是先去這兩家酒店，還是間雜著去，還是先去天上
人　　間酒店？）我是先去這兩家酒店，天上人間酒店是最後才
去　　的」、「（問：你剛剛說去酒店幫佳佳補節數的意思是什
麼　　？）其實我也不知道節數是什麼，我當時的理解就是佳佳
要　　請我去酒店花錢消費。（問：你對於花錢消費的認知是否
是　　指借錢給佳佳這個女孩子？）不是」、「（問：佳佳有無
以　　她離開酒店後會跟你交往為由，要求你過去酒店消費？）
    有
　　，我當初有相信佳佳這個說法，但我沒有因此而繼續去酒店
    　　幫佳佳補
節數，我當時會繼續去酒店消費是因為佳佳跟我講　　的可憐身
世」等語（見本院卷㈥第154頁至第158頁）。 
; ③觀證人子○○上開所述，可見其就去了哪些酒店、前往各
酒　　店之次數、消費金額、是否覺得受騙、是否提出告訴等節
前　　後所述不一，則其所述哪些部分符合客觀事實，並非無疑
，　　自難僅以證人子○○之證詞即認定本案被告有詐欺取財之
犯　　行。又依證人子○○所述，其第一次前去酒店消費係因想
與　　打電話給其之女子見面，並非因該女子編造可憐理由詐騙
證　　人子○○；而證人子○○到酒店消費後，來坐檯之女子雖
有　　向其稱家境問題並希望證人子○○繼續消費，然此部分亦
無　　證據證明該女子確有向證人子○○施用詐術，是難認證人
子　　○○有因被施用詐術陷於錯誤而付款之情形。再證人子○○　　雖有在酒店付款，然亦有接受對待給付即酒店提供之服務
，　　復無任何證據可證其實際上給付之金額與所受之對待給付
顯　　不相當，是尚難認其財產確有受到損害。復無
其他證據可證　　本案被告涉有詐欺證
人子○○之情事，自不能僅因證人子○　　○所述之消費地點包含本
    案
起訴書所載之酒店，即認本案被　　告對證人子○○有起訴書所載
    之詐
欺取財犯行。  被害人庚○○部分：　①證人即被害
人庚○○於警詢中證稱：「我係自99年11月13日　　接獲
自稱『也許』之女子（梁瑋慈）主要以電話號碼000000　
　0000之門號撥打我電話，電話一開始她即在電話中跟我裝熟　
    　
，說之前在哪裡認識我，一開始我心中有起疑，但後來她一　　
    直頻繁
打給我跟我聊天，等我對她沒有戒心時才跟我說她人　　在臺北
市○○○路0段000號12樓天上人間酒店上班，因家裡　　需要用
錢，要我借她53,000元補節數，並跟我說她要離開店　　
不想做了，以後會將錢還給我。我以刷卡方式交付給天上人　　
間53,000元。（問：自稱『也許』之女子（梁瑋慈）一開
始　　打電話給你詐騙至天上人間酒店消費後迄今，你共計前往
該　　酒店幾次？第一次至該酒店消費時，業者有無事先告知該
酒　　店消費計價方式？）今天第一次前往該酒店消費，業者沒
有　　告知我。（問：與你通電話之人及在酒店內與你實際接觸
之　　人，是否為同一人？）跟我通話之女子與實際跟我見面接
觸　　之人不同，因為聲音不同」、「梁瑋慈她今天告訴我要我
先　　幫她補節數，在包廂內還稱她很喜歡我。我即以刷信用卡
    之
　　方式幫她補節數，刷卡後綽號也許之女子就拿了1個便當及
　　咖啡進來給我吃，少爺不一會就進來把梁瑋慈（也許）之女
　　子叫出去，我在包廂等約20分鐘後我就想要回家，梁瑋慈（
    　　
也許）之女子才進入包廂將我帶到電梯門口警方就到了。（　　
問：你遭梁瑋慈（也許）以前述各種理由並以借貸等方式，　　
總共支付多少金錢？）總計53,000元。（問：經你當面指認　　
犯罪嫌疑人綽號（也許），請你
指認何人為『也許』之女子　　？）經我當面指認犯罪嫌疑人指認
    女子（梁瑋
慈），即為自　　稱『也許』之女子無誤」等語（見99年度偵
字第26603號卷　　㈢第24頁至第26頁）。 
; ②證人庚○○於本院審理中卻證稱：「（問：你之前曾經到
警　　察局做過筆錄，請問是否都照實陳述？）是。（問：當時
撥　　打電話給你的人，請你去酒店消費，之後為何你會前往消
費　　？）她是一直讓我的戒心消除之後，我才去的。（問：她
後　　來讓你消費支付多少金額？）金額我忘記了，我剛才看到
的　　警詢筆錄記載正確。（問：她要你刷卡消費的理由是否如
你　　警察局筆錄所講的？）是的。（問：你覺得跟你通話的女
子　　和實際跟你見面的人不同，是否如此？）是。（問：你在
警　　察講說梁瑋慈用業績不足要求你買時數，還有其他理由向
你　　借貸，為何你會同意？）忘記了」、「（問：之後你付了
錢　　以後，跟你通話的女子還有和你見面的女子有無和你聯繫
或　　交往？）有。（問：後來你有又再支付錢嗎？）有。（問
：　　為何會願意再支付？）想要再去，我後來還有再去，之後
去　　了幾次我忘記了，警察那邊做完筆錄後就沒有再去了，當
    初　
　我是被警察查獲的。（問：你所稱『後來還有再去』，去了　
　之後的情況是怎麼樣？）忘記了。（問：你剛剛講到說你是　
　被警察查獲，是不是11月23日那次做完筆錄後就沒有再去
了　　？）是的。（問：因此你剛剛說去了幾次忘記了，是指被
警　　察查獲前曾經去過幾次忘記了，是否如此？）是，查獲前
去　　過的次數我忘記了，警詢筆錄裡面有紀錄去了幾次。（問
：　　你跟電話中的女子之前或者跟你見面的女子之前有認識或
    交
　　情嗎？）不認識」、「（問：剛剛給你看提示的筆錄你提到
　　說一開始在電話中裝熟，在哪裡認識你，你一開始有起疑…
    　
　，跟你說她人在天上人間酒店上班，要你借他5萬3補節數，
　　並跟你說要離開酒店不想做，以後要還錢給你，你才刷卡消
　　費5萬3？）是。（問：後來這位小姐有沒有還錢給你？）
沒　　有。（問：她說要離開酒店不想做了，就你所知，她有沒
    有
　　離開酒店？）不清楚。（問：你的意思是說那個小姐後來就
　　失聯了嗎？）是，就警察查獲之後就失聯了」、「（問：這
　　個5萬3是你借給電話中的女子補節數的費用嗎？）是。（
問　　：你剛才稱是借款給該名小姐，你事後有無催討借款？）
    沒　
　有，沒有催討的理由忘記了」、「（問：你因為接到綽號『　
    　也許』的女子電
話，你去天上人間酒店消費過幾次？）忘記　　了。（問：你總
共在天上人間酒店交付過多少金錢？）53,0　　00。（問
：53,000是1次給還是分次給？）1次刷卡53,000
。　　（問：你剛才作證的時候說有去過好幾次酒店跟小姐見面
    ，
　　直到被警察查獲之後就沒有去，為什麼你在警察局的筆錄是
　　說你當天是第一次去酒店就被查獲，到底怎樣才正確？）忘
　　記了，因為是100年時候的案件，當時做的筆錄忘記了。
（　　後稱）去了很多次，只是那一次被警察查獲。（問：你先
前　　去好幾次天上人間酒店的時候，有沒有付錢？）有。（問
：　　付過多少錢？）金額多少不太清楚，每次大約1萬左右，
我　　是用現金支付。（問：你去天上人間酒店的原因是不是綽
號　　『也許』的女子打電話給你？）是。（問：你去到這個天
上　　人間酒店，出來跟你見面的綽號也許的女子是不是就是梁
瑋　　慈？）不認識，因為酒店的是綽號，她真實的名字我不知
道　　，每次來跟我見面的人不一定是同一個人，也不是每個女
子　　都自稱『也許』，自稱『也許』的女子也不會每次都長得
一　　樣，也就是有不同的女子自稱相同的花名『也許』。（問
：　　你去過幾次，給付金錢的原因分別是什麼？）有的是補節
數　　，因為小姐打電話跟我說她欠節數，希望我去消費，至於
有　　的是進酒店的消費，她在電話中會跟我說該次消費需要付
多　　少錢，我在當次消費時就會付小姐在電話中講的金額」、
「　　（問：你剛才把你每次去酒店給錢的原因分成補節數和進
酒　　店的消費兩個原因，但是依你剛才的陳述，你每次所付的
錢　　，就是小姐在電話中跟你講的該次消費應該付的錢，請問
你　　所謂的補節數是何意？）因為小姐在電話中會跟我說她希
望　　我補多少節數，並且跟我說補這些節數需要的消費金額是
多　　少，每次我到天上人間酒店都待約1小時就走了，我都是
要　　走的時候才付錢，我所待的時間不一定符合我所付的節數
金　　額。（問：既然你知道電話中跟你通話的女子和與你見面
的　　女子並不是同一人，而且每次在天上人間跟你見面的女子
也　　不是同一人，你為什麼還會依照電話中小姐的要求去天上
人　　間酒店消費？）想去跟酒店小姐見面，沒有想要跟特定的
哪　　位小姐見面。（問：你在天上人間酒店裡消費內容為何？
）　　就是小姐電話告知要帶多少錢去消費，我在酒店裡有唱歌
、　　喝酒，小姐也有陪我聊天，除了聊天之外，我沒有跟小姐
    做　　什
麼事。（問：你在警詢中指認的梁瑋慈是跟你在天上人間　　酒
    店見面
的女子，還是跟你通電話的女子？）我對於我有指　　認女子這
件事沒有印象。（問：〈提示100年度偵字第136 8　　
號卷㈡第255頁第2行至第5行〉你在警詢時有當面指認1位
女　　子，你所指認的這位女子是誰？）是查獲當天在包廂裡面
陪　　我的人，我沒有印象我當天是不是第一次見到這位女子，
聲　　音我也忘記了。（問：請你當庭辨識在庭被告梁瑋慈是否
    為　
　你於為警查獲當天在天上人間酒店所見到的女子？）因為酒　
    　店是有化妝
，現在該名女子沒有化妝，我現在對她的臉沒有　　印象」等語
（見本院卷㈥第174頁反面至第178頁反面）。  ③
由證人庚○○上開所述，可見其就去酒店的次數及所付款項　　等
節前後所述明顯不一，一開始說只有去1次，後來卻改稱　　去
了好幾次；本來說在天上人間酒店付款的總金額為53,000
　　元，且是1次付款，後面又說之前有去好幾次，每次付款約
1　　萬元云云，則證人庚○○到底去了天上人間酒店幾次、各
次　　付款金額及付款原因為何等情，均屬不明。再證人庚○○
雖　　有在酒店付款，然亦有接受對待給付即酒店提供之服務，
而　　除證人庚○○所稱有時候其所待的時間不一定符合所付的
節　　數金額之說法外，並無其他證據可證證人庚○○實際上給
付　　之金額與其所受之對待給付顯不相當，然證人庚○○之證述
    　　
前後不一，尚難僅憑其證詞認定其確有支付與所受對待給付　　
顯不相當之金額的情形，是尚難僅以證人庚○○之證述即認　　
其財產確有受到損害。又證人庚○○雖稱其所付的53,000
元　　算是借錢給自稱「也許」的女子云云，然證人庚○○到底
因　　何原因而在酒店付了多少錢，尚無法證明，且證人庚○○
既　　有獲得酒店之對待給付，一般有通常智識與理性之成年人
應　　不至確信提供服務之酒店小姐還會將客人之消費款全數返
    還
　　給客人，否則酒店老闆及員工豈不是做白工且免費奉送食物
    　　、提
供休憩場地與服務？以證人庚○○所述前往酒店消費之　　時間
推算，其當時年齡已48歲，其自述教育程度為專科畢業　　（
見99年度偵字第26603號卷㈢第24頁），則以其年齡、
智　　識與社會經驗應不至認定酒店小姐在提供服務之後還會將
消　　費款全數返還，是證人庚○○是否確有被施用詐術而陷於
錯　　誤，亦有可疑。又依證人庚○○所述「每次來跟我見面的
人　　不一定是同一個人，也不是每個女子都自稱『也許』，自
稱　　『也許』的女子也不會每次都長得一樣，也就是有不同的女
    　　子自稱相同的花名『也許』」，以及其雖知道均是不
同女子　　自稱「也許」來坐檯，其仍依照電話中女子之指示前
往天上　　人間酒店消費之原因是「想去跟酒店小姐見面，沒有
想要跟特定的哪位小姐見面」，顯然證人庚○○並非因被小姐施
用　　詐術而陷於錯誤進而前
往酒店消費付款，是難認證人庚○○　
　有被詐欺取財，自不能僅因證人庚○○所述之消費地點包含　　
    本
案起訴書所載之酒店，即認本案被告對證人庚○○有起訴　　書所
    載
之詐欺取財犯行。  告訴人ｊ○○部分：　①證人即告訴人
ｊ○○於警詢中證稱：（100年3月4日）「我　　是於99年
9月11日我本來要打電話給我的朋友，但錯將電話　　撥為0
000000000，我也與對方聊了起來，對方表示她的名字　　為
吳天怡，之後聊了3、4次後對方表示想要認識我，對方表　　示
    她在酒
店上班想要和我見面，我與她約在御鑫酒店（臺北　　市○○○
路0段000號12樓），但沒有與對方見到面，之後於　　99年
10月19日16時第一次我與該女子於御鑫酒店見到面，她　　哭說
她打破酒店的酒，於酒店被處罰，我見她可憐，於是我　　就先
    交付於
20萬元給1名酒店幹部，前後於該店停留約2小時　　，之後我們
至忠孝東路上不知名賓館休息2小時，99年10月2　　1日16時
我第二次到該店找該女子並交付11萬元給1名酒店幹　　部，之
    後我與她
再次至忠孝東路上不知名賓館休息，99年10　　月22日1
6時交付13萬元給1名酒店幹部，之後我與她再次至　　忠孝
東路上不知名賓館休息，99年10月25日16時我交付14萬
　　元給一名酒店幹部，之後我與她再次至忠孝東路不知名賓館
　　休息，上述每一次付完帳後我都會帶她出場至○○○路0段　
　不知名賓館休息兩小時580元皆由我支付，之後她隔日會再　
    　打電
話給我約我在御鑫酒店見面；期間吳天怡的經紀公司有　　向我
    表示只要
錢繳完就可以放吳天怡離開，於是我又於99年　　10月26日16時
我又至御鑫酒店交付14萬元給1名酒店幹部，　　99年10月27
日時我又至御鑫酒店交付6萬元給1名酒店幹部，　　99年10月28
    日
時我又至御鑫酒店交付6萬元給1名酒店幹部，　　99年11月3日
    時
我又至御鑫酒店交付7萬元給1名酒店幹部，　　99年11月18日我
又至御鑫酒店交付6萬元給1名酒店幹部，99　　年11月19日時我
又至御鑫酒店交付6萬元給1名酒店幹部，99　　年11月20日時
我又至御鑫酒店交付5萬元給1名酒店幹部，99　　年11月21日
時我又至御鑫酒店交付5萬元給1名酒店幹部，99　　年11
月23日時我又至御鑫酒店交付6萬元給1名酒店幹部，吳　　天
怡也於99年11月23日自御鑫酒店離職，之後吳天怡打電話　　告
訴我她返回花蓮，因其母親生病住在花蓮的慈濟醫院，之　　後
她又打電話來跟我要5萬元與8萬元，她表示要請人前來跟　　我
    拿，但
一直未前來拿錢，吳天怡於100年2月14日左右來電　　表示她人
    在
香港，她要我到金利酒店（臺北市○○區○○○　　路0段00號
3F）找1位叫『婷婷』的拿21萬的離職金，並找『　　樂樂』補業
績，100年2月14日16時我到金利酒店並沒有見到　　婷婷，於
是我將4萬元交付於店內幹部幫樂樂補業績，坐檯1　　小時後帶
樂樂出場，100年2月15日我到金利酒店將8萬元交　　付於店內
幹部後帶樂樂到晴光市場，100年2月17日我到金利　　酒店
將5萬元交付於店內幹部，交付的店內幹部約30歲，裡　　面的
    小姐都叫她媽咪
、羽瑄，100年2月19日我到金利酒店將　　10萬元交付於羽瑄
後帶樂樂出場，同日吳天怡打電話給我並　　給我婷婷的電話（
    000
0000000），100年2月21日我到金利酒　　店將8萬元交付
於羽瑄後帶樂樂出場，100年2月22日我到金　　利酒店將9萬元
交付於羽瑄後帶樂樂出場，100年2月23日我　　到金利酒店
將10萬元交付於羽瑄後帶樂樂出場，100年2月24　　日我到
金利酒店將15萬元交付於羽瑄後帶樂樂出場，100年2　　月2
8日我到金利酒店將5萬元交付於羽瑄的助理兔兔後帶『　　小嫻
』出場，樂樂也於這一天離職，100年3月1日我到金利　　酒店將
5萬元交付於兔兔後帶另一名小姐小嫻出場，100年3　　月2日
我到金利酒店將10萬元交付於羽瑄後帶另一名小姐『　　真情』
出場，100年3月3日我到金利酒店將9萬元交付於兔兔　　
後帶另一名小姐小嫻出場，100年3月4日我到金利酒店要將　　1
    0萬元交
付於兔兔但遭到我兒子阻止，我才發現我被騙了，　　故至貴所
    報案。（問：你共
交付幾筆？金額總共多少？）於　　99年10月19日至99年11月2
3日期間於御鑫酒店共付12筆，金　　額共119萬元，10
0年2月14至100年3月3日期間共12筆，金額　　共9
8萬元，總共金額約為217萬元」、（100年3月13日）
「　　（問：經本隊所提供之指認照片，疑似詐騙你財物之女子
    為　
　何人？）我指認姓名宇○○之女子，她是騙我的酒店女子化　
　名吳天怡（花名：甜心）的同事。（問：吳天怡（花名：甜　
　心）係以何方法實施詐騙行為？）99年10月初我接到自稱
吳　　天怡（花名：甜心）打來的電話，叫我帶1萬元至御鑫酒
店　　包廂找她本人（即吳天怡本人），我到了御鑫酒店之後反
而　　是宇○○就到我的包廂裡陪我聊天1小時，剛開始宇○○
來　　我包廂裡的時候還冒名吳天怡（花名：甜心），我反問她
吳　　天怡根本沒有這麼高，這時宇○○才承認說她是叫林小姐
，　　可是我們在包箱裡面還是聊了1個小時，時間到之後我離
開　　」、「（問：你接獲吳天怡（花名：甜心）來電要你帶錢
至　　御鑫酒店，以排假、見美容老師等理由，至酒店內為其消
費　　以充其業績，你至御鑫酒店所指名坐檯小姐為何？）我都
是　　叫吳天怡（花名：甜心）坐檯，但是我去了幾次御鑫酒店
    ，　　
每次都是宇○○來坐檯聊天」、「（問：你遭吳天怡（花名　　：
甜心）與宇○○同謀詐欺金額為何？）我遭吳天怡（花名　　：
甜心）與宇○○同謀詐欺共損失114萬元」、（100年3月
　　16日）「（現警方提示6人指認犯罪嫌疑人紀錄表（一）
，　　請你指認詐騙你犯嫌『林小姐』，被指認之犯嫌不一定在
其　　中？）我指認1號，就是詐騙我之酒店小姐『林小姐』，
我　　一眼就看出來，因為她是我第一個酒店坐檯的女子，我印
象　　很深，她臉型較尖，眉毛細長。（問：警方提示宇○○戶
役　　政相片予你確認，是否為詐騙你之酒店小姐『林小姐』，
並　　於犯罪嫌疑人紀錄表（一）所指認之1號犯嫌？）是的，
正　　確無誤。（問：現警方提示6人指認犯罪嫌疑人紀錄表（
二　　），請你指認詐騙你犯嫌『甜心』，被指認之犯嫌不一定
在　　其中？）我指認3號就是詐騙我之酒店小姐『甜心』，因
為　　她臉部較胖、眉毛有修過，所以很好認。（問：警方提示
ｖ　　○○戶役政相片予你確認，是否為詐騙你之酒店小姐甜心
，　　並於犯罪嫌疑人紀錄表（二）所指認之3號犯嫌？）是的
，　　正確無誤。（問：現警方提示6人指認犯罪嫌疑人紀錄表
（　　三），請你指認詐騙你犯嫌『婷婷』，被指認之犯嫌人不
一　　定在其中？）我指認5號就是詐騙我之酒店小姐『婷婷』
，　　因為她看起來很好認，樣子看起來很清純，眼睛大大的。
    （　　
問：警方提示地○○戶役政相片予你確認，是否為詐
騙你之　　酒店小姐婷婷，並於犯罪嫌疑人紀錄表（三）所指認
    之5號　　犯
嫌？）是的，正確無誤」等語（見100年度偵字第9836號　　
卷第14頁第19頁、第21頁至第22頁）。  
②證人ｊ○○於偵訊中則證稱：「（問：如何詐欺？）ｖ○○　
　等3人在御鑫酒店任職，去年9月10幾號，我因為打錯電話
打　　到ｖ○○手機，她跟我說她本來在美容院學美容，她說她
後　　來去考香港執照，她一起學習的朋友叫她作保，她考上美
    容　　
執照，她朋友沒有考上，她朋友溜走，所以她沒有錢可以還　　
作保的錢，因此她去御鑫酒店上班，她打很多通電話以後，　　
    她跟
我說她在酒店上班，叫我不要放棄她。約10月17、18日　　
她說要去辦理排假的問題，所以叫我每天下午4時許到御鑫　　
    酒店
位於○○○路000號12樓，後來連續有很多事情發生。　　（
問：何時開始去御鑫酒店？）約10月出開始去御鑫酒店，　　
在11月23日之前我在御鑫酒店因為醉酒罰款、排假、打架等
　　理由，共支付了133萬元，我都將款項交到酒店內」、「（
    　　
問：為何願意幫忙支付那麼多錢？）這就是我笨、我傻，我　　
有寫1張明細」、「（問：期間是否有與ｖ○○交往？）有　　
。11月中旬到11月底，有見過4至5次面，她還有帶我到外
面　　，我後來才知道那叫做出場。（問：是否有發生性行為？
    ）　
　有。（問：她是否有跟你收取費用？）沒有。（問：發生過　
　幾次性行為？）4次。（問：是否一直有與ｖ○○聯繫？）　　1
1月23日以後她本來說經紀公司怕她跳槽到其他酒店，所以　　
    叫我
幫忙給保證金，她說本來要到我那邊還給我，可是都沒　　有。
11月23日以後我們都用手機聯繫，她說她母親住院在花　　
蓮慈濟醫院住院，11月23日後就沒有見過面了，到1、2月間
　　她叫我到民權東路的1間牛排店前面交付款項，她跟我說她
　　欠款，請我幫忙付款，可是她都沒有來拿，後來她叫我拿去
　　民權東路1段的金利酒店給1個叫做樂樂的人，跟我說會轉
交　　給她。（問：宇○○與林雅靜？）宇○○就是安琪，我在
御　　鑫酒店的時候，她一直跟我說甜心很可憐，讓我同情她，
不　　過她本身沒有騙我什麼，不過她是她的同黨，一起講她的
    好　
　話。林雅靜是婷婷，在元月7日ｖ○○說要從花蓮回來，本　　
來要來找我，後來她說她將款項交給林雅靜，會請林雅靜交　　
給我，後來婷婷跟我說要排假等理由，她在11月23日有在御
　　鑫酒店坐檯，婷婷也以各式各樣的理由叫我付款共95萬元。
    　　（問：是否
有與婷婷交往？）沒有。（問：為何要幫忙婷婷　　付款？）她
   是ｖ○○的好
朋友，她說要幫忙ｖ○○還我錢」　　等語（見100年度偵字第9836
   號卷第90頁
第92頁）。   ③證人ｊ○○於本院審理中證稱：「（問
：你在剛剛給你看的　  警察局筆錄提到，從99年10月19日到1
1月23日，才1個多月　  的時間，你就付了119萬給御鑫酒
店的小姐，另外在100年2　  月14日到3月3日不到1個月的期
間，你付了98萬元給了御鑫　  酒店的小姐，總共付了217
萬元給御鑫酒店的小姐，是否如　  此？）是，應該是99年1
0月，99年底御鑫被查到是剝皮酒店　  就關店，裡面有個小姐
叫做『甜心』，『甜心』是ｖ○○，　  當時御鑫酒店還沒有關
店以前，她說她要離開酒店，由裡面　  1位小姐地○○，她坐在
後面，地○○說ｖ○○有80幾萬要　  還給我，她說那時候御
鑫已經關門了，地○○說她自己要去　  日本上班，甜心有80
幾萬要還給我，因為她要還我的錢，她　  沒有辦法去日本上班
   ，要我出
飛機票，要我付到酒店，哪家　  酒店我忘記了，警詢筆錄裡有
   寫
，好像叫金利酒店，我就是　  從2月14日到3月3日總共付
了大概95萬元左右，最後一次3月　  4日要付10萬元，但
是被我兒子發現，所以我就沒有付，我　  兒子要我去派出所報
案，所以我就到和平派出所去報案。（　  問：你付了這麼多錢
的原因，是不是像剛剛提示給你看的警　  詢筆錄所記載？）是
，在御鑫酒店付錢的理由是甜心要排假　  、打破東西、住院需
要醫藥費等等，起訴書都有寫。因為我　  進到御鑫酒店，我第
一次到御鑫酒店的時候，那時候甜心都　  沒有出面，宇○○接
待我，宇○○跟我講甜心的事，我上開　  所述排假、打破東西
、需要醫藥費等事情都是宇○○跟我講　  的，宇○○跟我講甜
心很可憐，在酒店都被其他同事欺負。　  （問：你後來到警察
   局報案
提告詐欺，為什麼認為你被騙？　  ）整個存款簿的錢都被她們
   領
光了，都在她們身上，我去酒　  店都是現金給付」、「（問：
   〈提
示100年度偵字第9836號　  卷第91頁倒數第2問題並告以
要旨〉檢察官問你是否一直有　  與ｖ○○聯繫，你回答說11月2
3日後就沒有聯繫了，為什麼　  你在11月23日後又會再支付
款項？）我剛剛講過，地○○跟　  我講ｖ○○要還我錢，所以
我又再被騙這95萬，這95萬元是　  地○○騙我的，亦即1
00年以後甜心就沒有再跟我聯繫」、　  「（問：你剛才說地
○○說她要去日本上班，要你付飛機票　  的錢，她是怎麼跟你
說的？）用電話，手機跟我說的。（問　  ：你有跟她見到面嗎
？）沒有，從來沒有見過面。（問：你　  怎麼知道化名『婷婷
』的人就是地○○？）好像在御鑫酒店　  見過面，在御鑫酒店
最後才見過面，在御鑫酒店要被關門的　  時候，這個地○○曾經
透過國際法律事務所賴智硯律師，她　  要來跟我和解，她希望
我跟她和解，我不答應，她說要拿幾　  萬元給我和解，我說妳
騙我那麼多錢，妳要拿3、4萬給我和　  解，我怎麼可能答應
」、「（問：你剛才說地○○說ｖ○○　  要還你錢，這件事情
地○○是如何跟你說？）都是電話跟我　  說的。（問：所以你
一直都沒有見過婷婷本人？）我在御鑫　  酒店要關門前有見過
婷婷本人，之後她就一直用電話跟我講　  ｖ○○要還我錢這件
事。（問：所以去日本上班的事也是御　  鑫酒店關門之後？）
也是御鑫酒店關門之後」、「（問：你　  在警詢的時候，是否
有說出吳天怡的電話號碼及婷婷的電話　  號碼？）我只有吳天
怡的電話號碼，沒有婷婷的電話號碼」　  、「（問：你在警詢
筆錄的時候，你怎麼會說出婷婷的電話　  號碼？）因為她打手
機來一定有號碼，詳細情形我不記得了　  」、「「（問：『婷
婷』地○○除了用說要去日本的機票錢　  騙你以外，還用什麼
理由跟你要錢？）這個我忘記了，當時　  御鑫酒店關門，她們
   要
去找工作，要我去金利酒店」、「（　  問：你認為你在甜心身
   上花
了多少錢？）我這裡都有把日期　  寫下來，在御鑫酒店裡面花
的總數133萬，但是我不知道這　  是甜心或是其他人拿的」
、「（問：依你100年3月4日警詢　  筆錄所示，你曾經帶
不同的小姐出場，你帶這些小姐出場跟　  甜心、婷婷、宇○○
有何關聯？）那個是御鑫酒店已經關門　  之後，地○○她要我
去金利酒店去找『樂樂』，不是我去找　  。（問：為什麼地○○要你去找樂樂，你就去找樂樂？）我　  以為她把錢寄放在樂
樂那邊，我也不清楚。（問：如果你一　  開始是想要找樂樂拿
   錢，為
什麼你還帶樂樂出場？）這個
是　  不是又是他們有S什麼，這個就是男人，就是這樣子，講
難　  聽就是我好色，好不好」等語（見本院卷㈥
第179頁至第183　  頁反面）。 
; ④由證人ｊ○○上開所述，可見其就在御鑫酒店到底有沒有
見　　到「吳天怡」即被告ｖ○○來坐檯、其在御鑫酒店之損失
金　　額、被告ｖ○○所使用的理由、被告宇○○有無以詐術使
其　　付款、其有無見到「婷婷」即被告地○○、被告地○○有
無　　用各種理由要其付款、其有無「婷婷」的電話號碼等節，
前　　後所述不一；又證人ｊ○○除了與其所述之「吳天怡」發
生　　性關係外，另又帶「樂樂」、「小嫻」、「真情」等數名
女　　子出場，於本院審理中雖稱：因以為「吳天怡」將錢寄放
在　　「樂樂」處，所以去找「樂樂」云云，但嗣被問及：既然
是　　想找「樂樂」拿錢，為何要帶樂樂出場時，方答稱：「這
個　　就是男人，就是這樣子，講難聽就是我好色，好不好」等
語　　，則證人ｊ○○之證詞可能有避重就輕之情形，是證人ｊ
○　　○所述是否符合事實，並非無疑。再證人ｊ○○雖有在酒
店　　付款，然亦有接受對待給付即酒店提供之服務，且有多次
性　　服務，而除證人ｊ○○上開證述外，並無其他證據可證證
人　　ｊ○○實際上給付之金額與其所受之對待給付顯不相當，
然　　證人ｊ○○之證述與事實是否相符，尚有疑義，亦無客觀證
    　　
據可佐，尚難僅憑其證詞認定其確有支付與所受對待給付顯　　
    不相當
之金額的情形，是尚難僅以證人ｊ○○之證述即認其　　財產確
有受到損害。況證人ｊ○○在其所述99年10月19日至　　
100年3月3日之4個多月期間，帶出場之酒店坐檯小姐即多
達　　4名，尚難認證人ｊ○○確有對哪位小姐用情而被該小姐
施　　以詐術陷於錯誤進而付款。復無其他證
據可證本案被告對證　　人ｊ○○確有
詐欺取財之犯行，自不能僅因證人ｊ○○所述　　之消費地點包含
本案起訴書所載之酒店，即認本案被告對證　　人ｊ○○有起訴書
所載之詐欺取財犯行。  告訴人甲丙○○部分：　①證人即
告訴人甲丙○○於警詢中證稱：「我大約自去（98）年　　3
、4月份即開始接到自稱『陳小姐』花名叫『諾言』之女子　　
（號碼已被我刪掉）撥打我095*72*01*號（完整號碼
詳卷）　　之行動電話跟我裝熟，一開始我只是抱著好奇的心理
跟對方　　隨便聊，後來她偶爾會打電話跟我聊天，叫我去她上
    班的
酒　　店消費，她說她也是南部人家境貧窮、父母離婚、家裡欠
    人　　
債務需要她還，所以才會來酒店上班。我因心軟，即於今（　　
99）年大約6、7月份（詳細日期要回家看刷卡單）左右，我
　　獨自1人開車至臺北市○○區○○○路0段000號3樓富
城酒店　　消費，點諾言她本人坐檯，她在包廂內對我撒嬌，希
望我多　　多捧場能早點還完債務才能早點離開酒店嫁給我。（
問：花　　名諾言之女子打電話給你詐騙至富城酒店消費後迄今
    ，你共
　　計前往該酒店幾次？第一次至該酒店消費時，業者有無事先
　　告知該酒店消費計價方式？）我前後只消費1次，就是剛才
　　所講的今（99）年6、7月23時左右前往消費，我去消
費時，　　業者事先沒有告知我富城酒店的消費計價方式。（問
：一開　　始與你通電話之女子及在酒店內與你實際接觸之『諾
言』女　　子是否為同一人？）感覺聲音不太像，應該不是同一
人。（　　問：自稱諾言之女子是否有以業績不足要求買她們坐
檯時數　　或出場？另是否還有以其他方式及理由要求你付錢或
    向
你借　　貸？你以何種方式支付金錢？有無借據或簽單？）都沒
有」　　、「（問：你總計遭富城酒店與該名自稱諾言之女子詐
騙損　　失多少金額？）只有1次，我刷卡消費遭詐騙1萬元整
。（問　　：警方現出示照片犯罪嫌疑人指認紀錄表供你指認，
犯罪嫌　　疑人不一定在照片中，請你指認何人為自稱諾言之女
子及富　　城酒店幹部或員工？）編號1號就是富城酒店的經理
，買單　　都是由他向我買單的，而編號第4號（按即被告丑○○）就　　是自稱諾言之女子。（問：對於自稱諾言之女子打電
話給你　　，引誘你北上至富城酒店消費整個過程，你事後有無
    感
到受　　騙？）我感覺到受騙，因為假如我不先買單，經理就不
    會
叫　　『諾言』女子來坐我的包廂。我感覺諾言欺騙我的感情讓我
    　　北
上至富城酒店消費，而消費計
價方式太貴，喝1手（6瓶）　　啤酒、1位小姐『諾言』坐檯，我
    只坐1小時
結果買單就要我　　刷卡1萬元，太貴了」等語（見100年度
偵字第1368號卷㈡第　　149頁至第151頁）  ②
證人甲丙○○於本院審理中證稱：「（問：是否曾經在99年6　　
、7月間到富城酒店消費被詐騙，到警察局提出告訴？）有　　
，是警方通知我。（問：〈提示100年度偵字第1368號卷
第1　　49頁到第152頁〉這份警詢筆錄是否照你的自由陳
述而製作　　？應該是。（問：關於你提到說遭電話詐欺前往消
費之經過　　是否真實？）對，後來警方說這是一起詐欺事件就
對了。（　　問：你當時提到說你覺得受騙是因為叫做『諾言』
的女子欺　　騙你感情，讓你到富城酒店消費，是否如此？）對
。（問：　　你在筆錄裡面提到說她希望你多多捧場，讓她可以
早還債務　　，是否如此？）大概是，意思是這樣，但是詳細情
形我不記　　得，因為太多年了，我忘記了。（問：現在你還能
夠指認詐　　騙你的女子嗎？）印象還有一點點，但因為過很久
，而且我　　消費只有1次，容貌是還有一點記得」、「（問：
你在到富　　城酒店消費之前，是否有曾經去過其他的酒店消費
過？）我　　有去過另外1家，以前有，是跟朋友去。（問：在
其他地區　　的酒店與富城酒店消費方面對比，有何不同？）有
點不同，　　之前跟朋友去酒店都是唱歌，比較熱鬧，後來這家
富城酒店　　感覺不太一樣，就是我進去之後，進包廂有人叫我
叫我認識　　的小姐進來，我就是叫我知道名字的那個小姐，因
為時間太　　久，名字我現在忘記了，我就叫那個小姐進來，然
後跟她聊　　起來了。一般酒店是不認識，進去就跟朋友一起消
費，富城　　酒店是那個小姐一直叫我去捧場，後來我答應她就
去了。富　　城酒店的費用比較貴，一開始就說要付1萬元，我
是用刷卡　　的，刷完卡店裡的人員應該是經理就叫我去包廂，
我就指定　　我認識的那個小姐進包廂，小姐進包廂之後我就和
她一起唱　　歌、吃東西及聊天，那天唱歌只有唱一點點，因為
只有我1　　個人沒有那麼熱鬧，所以唱不下去，我覺得這家酒
店比較貴　　，就是因為店裡的人員說要付1萬元才能見到那個
    小姐，別　
　的地方應該是以時間計價，在別的地方看到的小姐都是本來　
　不認識的，別的酒店都是由我朋友去付錢，所以我不清楚付　
　了多少錢」、「（問：〈提示100年度偵字第1368號卷
第153　　頁〉你當初所為的指認是否正確？）編號4是我當
初指認的　　沒錯，此人應該是酒店裡進來包廂跟我唱歌、聊天
的小姐。　　（問：在庭的丑○○是否就是你上開所指的小姐？
）當初她　　有化妝，臉型差不多是這樣，但我現在沒辦法確認
    是不
是」　　、「（問：在富城酒店進入包廂坐檯的小姐的聲音跟在
    庭被　　告丑
○○的聲音是否一樣？）感覺不太像，時間太久，我忘　　記了
」等語（見本院卷㈥第208頁反面至第210頁反面）。&n
bsp; ③由證人甲丙○○上開所述，可知其所付款項全為酒
店消費款，　　則其雖有在酒店付款，然亦有接受對待給付即酒
店提供之服　　務，而除證人甲丙○○主觀上認為該酒店消費較
貴之說法外，　　並無其他證據可證證人甲丙○○給付之金額與
其所受之對待給　　付顯不相當，是尚難僅以證人甲丙○○之證
述即認其財產確有　　受到損害。又電話中之女子是否確有以證
人甲丙○○所述之理　　由希望證人甲丙○○前去捧場消費，亦
僅有證人甲丙○○之證詞　　，別無其他證據可證，況該等理由
是否確係詐術，亦無任何　　證據可資證明，是並無證據證明該
女子確有向證人甲丙○○
施　　用詐術。復無其他證據可證本案
被告對證人甲丙○○確有詐欺　　取財之犯行，自不能僅因證人甲
    丙○○所述之消費地點為本案　　起訴書所載之酒店，即認本案被告
    對證人甲丙○○有起訴
書所　　載之詐欺取財犯行。  告訴人Ｏ○○部
分：　①證人即被害人Ｏ○○於警詢中證稱：（99年5月28日）「98
    　　年7月左右我持用
的手機091*13*35*、098*69*11*（完整號　　碼詳卷）接到自稱
    『吉兒』、『天天』、
『會計郭小姐』、　　『冬冬』的女子以0000000000
、0000000000、0000000000、　　00000
00000、0000000000、0000000000、
0000000000打電話　　跟我聊天，首先『吉兒』說在員林有
見過裝熟，後來她找機　　會告訴我在臺北市○○區○○○路0
段000號3樓的酒店上班　　，並且邀約我前往幫忙補節數，
第一次進去酒店經理就都向　　我收11,000元，後來她就
以業績不足希望我前往補節數、也　　有弄傷客人、被公司開罰
單要賠錢，最後說欠經紀公司錢，　　說補完就可以離職，離職
後就可以跟我在一起等等理由，要　　我一直去補節數，後來她
    介
紹她的姐妹『天天』給我認識，　　她也用剛剛講的理由騙我，自
    稱
會計的郭小姐也有打電話跟　　我聯繫，騙我說天天拿了姊妹的
節數去補，以後就直接補天　　天的節數就好了，後來天天又以
    之前有
欠『冬冬』的節數38　　萬，要我去臺北市○○區○○○路0
段000號3樓首都城酒店　　幫冬冬補節數，也是以上開理由
騙我，然後最後酒店不知道　　因何原因就搬家到臺北市○○區
○○○路0段000號10樓，一　　直被騙到現在，我最近看
了刑事局破獲的新聞才知道被騙得　　很慘。（問：與你通電話
之人及在酒店內與你實際接觸之人　　是否為同一人？）當時電
    話中
聲音聽起來很像感覺應該是同　　一人，可是我仔細回想並且看
過新聞以後，現在覺得應該不　　同人。（問：你總共前往酒店
幾次？總共被騙多少錢？）3　　家酒店我有記錄20次，我沒
有詳記，190萬元。（問：吉兒　　、天天、會計郭小姐、冬
冬，除以業績不足要求買她坐檯時　　數或出場為由外，是否還
    有以其
他方式及理由要求你付錢或　　向你借貸？你以何種方式支付金
錢？）有辦離職欠離職違約　　金、被公司開罰單、欠服裝費、
保險費、培訓費等理由向我　　要錢，我有現金以及信用卡刷卡
支付」、（99年11月12日）　　「（問：警方現出示照片
犯罪嫌疑人指認紀錄表供你指認，　　犯罪嫌疑人自稱『冬冬』
或該酒店其他員工不一定在照片中　　，請你指認何人為自稱『
冬冬』之女子？）經我指認警方所　　出示照片犯罪嫌疑人指認
紀錄表中，編號第2號之女子（江　　沛樺）、編號8之女子（
周美廷）都是自稱『冬冬』之女子　　的姐妹來代班，幫忙她們補
    欠
姐妹節數無誤，編號6之男子　　（周旭文）係少爺，他在1樓電
梯口查驗我的身分確認才可　　以讓我上去，編號7之男子（寅○○）係向我收
錢的幹部，　　編號15之男
子（Ｃ○○）係向我收錢的幹部、編號21之男子　　（ｌ○○）係樓下
    少爺
，他是負責通報」等語（見99年度警　　聲搜字第1709號卷第64
頁至第65頁、100年度偵字第1368號　　卷㈡第100
頁反面）。  ②證人Ｏ○○於偵訊中卻證稱：「（
問：是否曾經到○○○路　　0段000號3樓的首都城酒店消
費？）是，去年10月份開始1位　　自稱在彰化做酒促所以認
識我的女子打電話給我，她也知道　　我的名字及手機。（問：
該名女子自稱的名字為何？）她的　　藝名我已經忘記了，因為
她的藝名一直換，一開始叫做『天　　天』，後來又變成她的姊妹
『東東』，後來又有1位叫做『　　吉兒』。（問：是變名字還
是變人？）一共有兩個人，可是　　她一直變名字。（問：她們
如何騙你？）剛開始她說想要離　　開酒店，又說她欠節數、服
裝費、培訓費等，總共騙我約90　　萬元。（問：是否記得歷次
交付的金額？）有時候我刷卡，　　有時候支付現金，我銀行的
刷卡紀錄我都有交給員警。（問　　：是否有支付現金？）有，
我刷卡加上現金的部分加起來約　　90萬元。（問：交付的日期
    是否
相同？）不同日期，有時候　　她跟我說她欠培訓費等。（問：
為何要幫忙她還？）她說她　　想要離開。（問：是否有承諾離
開酒店要與你交往？）是。　　（問：詐騙日期？）98年10
月至99年5月。（問：為何發現　　她欺騙你？）因為我發現
她要的金額越來越多，而且我也看　　到報紙上有刊登剝皮酒店
的新聞，我才知道要報警。（問：　　她們2位是否都說出去要
    與你
交往？）是。（問：天天是否　　有在你指認的名單內？）沒有
，我指認的人是坐檯的人。（　　問：與你發生性行為是否有向
你收取費用？）有，要出去的　　時候在店內刷卡2、3萬元。
（問：刷卡2、3萬元是否補節數　　還是性交易的費用？）一
開始沒有說是性交易，她說她欠節　　數然後跟我說要跟我出去
    。（
問：從事性行為以後是否有跟　　你說要跟你收錢？）沒有。（
問：上兩名女子都是因為她們　　說要跟你交往，所以你才會跟
她們出去？）是，天天的部分　　80萬，東東的部分10萬元
。（問：為何後來會換成東東？）　　因為後來找不到天天，我
去了以後找不到天天，去都是東東　　代坐，可是她們的消費明
細上還是寫天天，我雖然找不到天　　天還是有持續接到天天電
話，我消費完以後天天都還會打電　　話給我。（問：打電話給
你的人與見面的人聲音是否相同？　　）是，她們平均兩天會打
電話給我，不是偶爾聽到，所以聽　　到的腔調及口氣都一樣，
    聽
起來沒有大陸腔調。（問：天天　　騙你的理由就是她欠錢？）
    她
說她欠酒店錢，可是她沒有說　　她欠多少錢，她一下子說欠節
    數、
有時候說欠服裝費，名目　　很多」、「（問：當時為何會受騙
    ？
）最早開始只有1、2萬　　元，後來名目越來越多，她說離開
以後要還我錢，不過10萬　　變成20萬元，後來又變成30
萬元。（問：為何會願意支付款　　項？）30萬元之前是被她
騙，我想要將款項拿回來，所以才　　會陸續被騙，因為她說她
    離開
以後可以領錢那樣就可以還我　　，我5月份報案以後就真的知
    道我
被騙。（問：你在警局指　　認的江沛樺是何人？）有時候去『
    天天』
不在會請不同的人　　來坐檯，因為有人坐檯才可以入帳，周美
    廷也是。
000號在3　　月份搬到000號10樓變成英皇，
收費的人都是同一個人，可　　是沒有在指認名單內，現在應該
    是000號1
0樓也收掉了，3月　　份到9月份都在○○○路000號10
樓，叫做英皇」等語（見99　　年度他字第9388號卷第4
8頁至第50頁）。  ③證人Ｏ○○於本院審理中則
證稱：其曾因到酒店被詐騙而到　　警察局做筆錄，也曾到臺北
地檢署說明被詐騙的經過，其提　　到小姐都是以想離開酒店、
欠節數、服裝費、培訓費各種名　　目向其騙錢，總計約90萬元
，是實在的；後來因為金額索取　　無止盡，警方也有跟其聯絡
，所以知道被騙，小姐向其借的　　錢沒有償還；其有去3間酒
店消費，之前的筆錄裡都有提到　　，上開90萬元有刷卡也有
付現，其都交給酒店人員，沒有約　　在外面交給別人；其在酒
店受到的服務就是1盤水杲，一些　　飲料，酒沒有，小姐有來
坐檯，小姐有來「沾醬油就走」，　　還有1次性交易；當初報
案時是臨時報案的，警方是針對酒　　店的小姐去做被告，現在
在庭的被告江沛樺並不是其當初看　　到的酒店小姐，那時候是
以照片去指認的，其並沒有看到本　　人，其不知道那個小姐有
沒有整容，當初警方只有提供照片　　給其指認，其只是看照片
裡長得像的人以及綽號符合的人，　　當時警方給其看的照片在
    真實姓名後面
有附註綽號；性交易　　那次是小姐私下約其出去，是另外出去
外面付費的，付了3　　千多元等語（見本院卷㈦第222頁反
面至第224頁）。  ④觀證人Ｏ○○上開所述，
可見其於警詢、偵訊所述之被騙過　　程、騙其之女子人數、被
騙之金額均不同，且於偵訊及本院　　審理中之作證時，關於性
交易到底是在酒店付款還是小姐私　　下約出去在外面付款、付
款之金額等節，所述亦前後不一，　　，則證人Ｏ○○所述究竟
哪些部分符合事實，尚有疑問。再　　證人Ｏ○○雖有在酒店付
款，然亦有接受對待給付即酒店提　　供之服務，甚至有性服務
，而除證人Ｏ○○上開證述外，並　　無其他證據可證證人Ｏ○○實際上給付之金額與其所受之對　　待給付顯不相當，然證人
Ｏ○○之證述與事實是否相符，尚　　有疑義，亦無客觀證據可
佐，尚難僅憑其證詞認定其確有支　　付與所受對待給付顯不相
當之金額的情形，是尚難僅以證人　　Ｏ○○之證述即認其財產
確有受到損害。況證人Ｏ○○明知　　是不同的小姐來坐檯，卻
還是繼續去酒店點小姐坐檯，並帶　　小姐出場，難認其確實有
對某位小姐用情，則其是否確實因　　小姐向其稱要與其交往所
以才「幫忙」，亦屬有疑。再證人　　Ｏ○○所述詐欺其之女子
「吉兒」、「天天」、「冬冬」、　　「會計郭小姐」等人之真
實姓名、年籍均不詳，這些女子
是　　否真有對證人Ｏ○○詐欺取財之
行為，未經證明，復無其他　　證據可證本案被告對證人Ｏ○○確
    有
詐欺取財之犯行，自不　　能僅憑證人Ｏ○○上開證述即認本案被
    告對
證人Ｏ○○有起　　訴書所載之詐欺取財犯行。  告訴人乙○○部分
    ：
　①證人即告訴人乙○○於警詢中證稱：（99年7月22日）「我　　
    遭1位自稱
為陳雅玲（花名：心如）的女子，大約98年6-7月　　開始
，以0000000000（停用）、0000000000（
停用）、00　　00000000（已由另一位女子使用）撥
打我091*016*24的電話　　（完整號碼詳卷），電話
聊天說要當我的女朋友，後來就告　　知說她在酒店上班被公司
開罰單，叫我到酒店幫她點檯將罰　　單消掉，後來陸續又編了
    業績
不夠、弄壞客人的手錶要賠錢　　、差多少錢就可能離開了、離
    開前
要把禮服的錢交還公司、　　離開前要帶新的小姐所以需到公司
    點
檯等手法，共詐欺我大　　約50-60萬元左右。（問：你至
富城酒店（臺北市○○區○　　○○路0段000號3樓）如何
消費？計算？）我到富城酒店就　　會先向我收1萬或2萬元不
等，以1小時計算，都在包廂內聊　　天及唱歌。（問：陳雅玲
（花名：心如）是否有使用別的手　　法詐欺？）有1次我被騙
    到酒
店，剛離開時，陳雅玲（花名　　：心如）馬上打電話告知她欠
姐妹錢，要先還錢，當時我身　　上也沒有現金，陳雅玲（花名
：心如）就叫我回公司去再刷　　卡5,000元說可以算在姐
妹的點檯費上。（問：你到富城酒　　店消費時，是使用何方式
繳款？）都是以現金及刷卡付費。　　（問：富城酒店刷卡的公
司名稱為何？）有『萊億酒吧』。　　問：是否知道陳雅玲與『
花名：心如』為同一人？）應該不　　是同一個人，因為有時候
我與陳雅玲電話中所談論之事，到　　達酒店與『花名：心如』
談論時內容不同。（問：是否知道　　富城酒店的幹部為何人？
你消費時錢如何交付？）我沒注意　　到幹部是何人，都是進到
    包廂拿
錢或卡就離開了，我都是交　　給幹部去處理」、「（問：以上
所說是否實在？是否有補充　　意見？）實在。我要補充是一開
始陳雅玲（花名：心如）是　　在臺北市○○區○○○路000○號的3
樓酒店上班，後來99年　　1月份整間酒店移到新竹市中正路一
    帶星辰酒
店上班，在同　　年3月左右陳雅玲（花名：心如）就自己換到
    臺北市富
城酒　　店上班」、（99年12月22日）「我係自98年5月份即開
    始
接　　到自稱『雅玲』之女子以電話號碼0000000000
號撥打我之電　　話，向我表示她是酒店小姐要跟我交朋友，後
來換00000000　　00這支電話號碼，最後是以00000
0000對我詐騙，一開始我　　只是抱著好奇的心理跟對方隨便
聊，後來我也會主動打電話　　跟對方聊天，想要約她出來見面
，但她以業績不夠為由拒絕　　出來見面，她於98年8月份起
先以被開罰單，要繳1萬元為由　　，要我去『首都城KTV』
消費幫她補業績，後來又陸續以需　　要治裝費、欠姐妹錢、需
    要錢想離
開酒店及家人生病等各種　　理由，希望我去幫她補業績我才去
    幫她
，因她編了許多可憐　　的理由並假稱要離開酒店跟我真心交往
    ，
我才會一再受騙前　　往首都城KTV，自98年8月份起至9
9年2月份前後共在首都城　　KTV花費40多萬。（問：自稱
雅玲之女子打電話給你詐騙至　　首都城KTV酒店消費後迄今
，你共計前往上述酒店幾次？第　　一次至該酒店消費時，業者
    有
無事先告知該酒店消費計價方　　式？）我不記得幾次，有告知
我。補1檯為1萬元，帶出場休　　息（性行為）的檯為3萬元
。（問：與你通電話之人及在酒　　店內與你實際接觸之人，是
    否
為同一人？）我於99年2月份　　打電話給雅玲（我不確定當
時她使用電話是哪支），1名自　　稱雅玲姊妹的女子告訴我不
    忍心我一再
被騙，並告訴我與我　　通電話之女子與第一次前往首都城KTV
酒店消費之女子不是　　同一人，自稱雅玲姊妹的女子表示坐檯
的小姐喜歡上我，後　　1名自稱『林欣悅』之女子以00000
00000與我聯絡，說她從　　首都城KTV換到富城酒店，
後來一樣以類似的理由，稱媽媽　　生病需要用錢要我去酒店消
費補業績，前後共去了6次，花　　了10萬多塊。（問：自稱
雅玲及林欣悅之女子是否有以業績　　不足要求買她們坐檯時數
或出場？另是否還有以其他方式及　　理由要求你付錢或向你借
貸？你以何種方式支付金錢？有無　　借貸或簽單？）有上述之
情形，雅玲及林欣悅有以業績不足　　陸續以需要治裝費、欠姊
妹錢、需要錢想離開酒店及家人生　　病等各種理由，希望我去
    幫
她補業績，等她們能脫離酒店後　　會跟我在一起生活或結婚，
我一直以為對方真心相待，因此　　我才會被她騙去幫她補節數
，好讓她們早點脫離酒店。沒有　　其他借貸及支付金錢。（問
    ：上
述你前往首都城KTV以及富　　城酒店消費期間是否曾買該自
稱雅玲及林欣悅之女子出場？　　有無進行性交易？）我沒有見
    過
雅玲，有買過林欣悅出場進　　行性交易2次。（問：你總計遭
首都城KTV以及富城酒店與該　　名自稱雅玲及林欣悅之女子詐
騙損失多少金額？）共計損失　　至少50萬元。（問：警方現
出示照片犯罪嫌疑人指認紀錄表　　（一）供你指認，犯罪嫌疑
人不一定在照片中，請你指認何　　人為首都城KTV以及富城
酒店幹部、少爺或員工？）因酒店　　工作人員眾多，所以無法
    完
全記憶那些員工面孔，故警方提　　供的指認相片我不能確定。
（問：警方現出示照片犯罪嫌疑　　人指認紀錄表（二）供你指
    認
，犯罪嫌疑人自稱雅玲以及林　　欣悅之女子以及首都城KTV
以及富城酒店幹部或員工不一定　　在照片中，請你指認何人為
自稱雅玲以及林欣悅之女子以及　　首都城KTV以及富城酒店之
    幹部或員工
？）如上問句所言，　　因酒店工作人員眾多，所以無法完全記
    憶那些員
工面孔，故　　警方提供的指認照片我不能確定，林欣悅也好像
    不在指認相　
　片中」等語（見99年度偵字第26774號卷㈠第112頁
至第113　　頁、99年度偵字第26603號卷㈢第191
頁至第194頁）。  ②證人乙○○於本院審理中證稱：「（
問：之前在警察局的陳　　述是否都實在，按照你的意思而為陳
    述？
）對」、「（問：　　你為何會去酒店消費？）她以各種理由叫
我去酒店消費。（　　問：〈提示99年度偵字第26603號
卷㈢第191頁倒數第4行至　　第192頁第8行〉你在警察
局陳述之被詐騙經過，是否有要補　　充的？）沒有要補充的，
上面記載的正確。（問：後來你是　　如何發現被詐騙，才去警
察局報案？）是警察通知我的，那　　時候好像是海山分局通知
我去報到，是裡面的警察跟我講的　　，他跟我講什麼我忘了，
好像是說酒店那邊有我的消費紀錄　　，說那個酒店是剝皮酒店
，大致上是這樣。（問：所以在警　　察局通知你之前，你都一
直以為小姐叫你去補業績、治裝費　　、家人生病、欠姊妹錢等
等理由都是真實的，你才會去幫忙　　她？）對。（問：後來小
姐有無償還你這些金額？）有匯過　　兩次錢到我帳戶，但是金
額多少我已經忘記了，但是不是我　　幫她的金額，那個小姐說
是請人幫她匯的，但兩次匯過來的　　帳號都不同。（問：兩次
匯款給你以後，有無再跟你借款？　　）有。是自稱Ｚ○○的小姐
    跟我借
款，上開講還錢的也是自　　稱Ｚ○○的人跟我說要還錢」、「
（問：筆錄裡面提到的林　　欣悅是何人？與Ｚ○○何關係？）
不太記得。（問：〈提示　　同上筆錄第192頁倒數第7行至
第193頁第1行〉請描述Ｚ○○　　和林欣悅是什麼關係，你
知道嗎？）應該說打電話的是叫Ｚ　　○○，酒店坐檯的是林欣悅
，林欣悅打電話過來陳述這個事　　實之後，就是說打電話跟坐
    檯
的不是同一個人，她現在換到　　哪家酒店，要我去新的酒店消
費。（問：你筆錄裡面提到的　　首都城KTV與富城酒店是不是
她們兩個叫你去消費的兩家酒　　店？）首都城KTV我記得，我
    記
得這個名字，是打電話給我　　的Ｚ○○叫我去那邊消費的，但是
    富
城酒店我不確定，我的　　意思是我不確定這個名字。（問：你
所謂花了50多萬元，這　　50多萬元是花在哪個酒店上？）首都
城KTV比較多，大概是　　40萬元，富城酒店大概是10萬
元。（問：這兩家酒店你都各　　去過幾次？）這個我忘記了。
    （
問：你所謂的這兩家酒店花　　了40、10萬元，是以怎樣的
方式付出去的？）有現金、有刷　　卡，詳細的情況我不記得。
    （
問：你剛剛講是說林欣悅跟你　　講換了酒店，之前跟你講話的
人是不同的人，在首都城KTV　　花的錢你認為你是花在Ｚ○○
的身上，還是林欣悅的身上？　　）我認為是花在Ｚ○○的身上。
（問：在富城酒店的10萬元　　，是花在誰的身上？）應該是
說花在實際見面的同一個人身　　上，但是首都城KTV打電話
來的人是Ｚ○○，但是坐檯的人　　是林欣悅。我認為這10萬元
是花在林欣悅身上。（問：你之　　前在警局講的是說警察告訴
    你
說這是剝皮酒店，要你補業績　　、家人生病、治裝費、欠姊妹
    錢
、要脫離酒店等，這些理由　　以你所知哪幾個理由是用在首都
    城KT
V，哪幾個理由是用在　　富城酒店？）我現在分不出來。（問
    ：
你在首都城KTV裡面　　，每次去是單純給錢，還是有在KT
V裡面進行消費？）有在　　KTV裡面進行消費。（問：你在
KTV裡面的消費內容為何？）　　就是開了1間包廂唱歌，不
太確定時間是1小時還是2小時。　　（問：你在包廂是1個人
唱歌嗎？）坐檯小姐會陪著，但是　　她有時候都會說要轉檯，
    轉
檯後有時候小姐會再回來，有時　　候不會再回來。（問：坐檯
    小
姐陪著你唱歌的時候，你們除　　了唱歌以外，還有無其他的行
    為
？）有時候會摟著小姐，有　　時候小姐頭會靠在我的大腿上。
    （
問：在KTV包廂裡面時，　　坐檯小姐會跟你親吻嗎？）會。
（問：在首都城KTV每次消　　費金額大概多少？）通常都是
1萬元，但也有3萬元過。（問　　：請說明為何會有3萬元的
消費金額？）3萬元的好像是進去　　沒多久，就可以讓小姐可
    以
外出，所以那一次小姐有外出。　　（問：你跟小姐外出的那一
次做了什麼？）那次我帶她去吃　　麵及喝飲料。（問：你到富
城酒店裡面是單純的消費，還是　　單純的給錢？）有消費，消
費內容跟首都城KTV差不多。（　　問：在富城酒店每次消費的
    金額
多少？）每次都是1萬元」　　、「（問：你剛剛講到每次在富
城酒店消費均為1萬元，這　　數額是否確定？）都剛好1萬元
。（問：〈提示同上筆錄第　　193頁第1行〉裡面你提到說
林欣悅說她從首都城KTV換到富　　城酒店，後來以類似的理
由說媽媽生病需要錢，請你去補業　　績，可否描述這個金額是
否正確？）林欣悅會打電話給我，　　說她會請她的姊妹出來向
    我
拿錢，拿錢的時候好像都是2萬　　元，她跟我拿錢的理由我不
    太
記得了，我講的1萬元是消費　　的金額，跟我拿錢的地方是約
在外面不一定什麼地點。（問　　：所以林欣悅打電話叫姊妹出
    來跟你
拿錢，你提到的10萬多　　塊，就是指這部分的金額？）10
萬多塊是林欣悅託人跟我拿　　的錢，加上去酒店消費的金額。
（問：Ｚ○○叫你去首都城　　KTV消費，除了你剛剛提到的
首都城KTV消費的金額外，是否　　也有類似以治裝費、欠姊
妹錢、家人生病各種理由，要你借　　她錢的情形？）有。（問
：你可否區分消費的金額多少？另　　外以治裝費、欠姊妹錢、
    家人生病各種
理由借的錢是多少？　　）我沒有辦法區分出來」、「（問：你
    在
富城酒店期間，你　　有帶自稱林欣悅的人出場嗎？）以我現在
的印象好像沒有。　　（問：〈提示99年度偵字第26603
號卷㈢第193頁第10行至第　　12行〉你之前提到有帶出
場發生性交易有兩次，與你今天所　　述不同，有何意見？）我
總共帶自稱林欣悅的人出場3次，　　性交易兩次。（問：你上
開提到的性交易，你有無另外給錢　　？）沒有，我在酒店裡面
就付款了，好像有兩次3萬元，好　　像有1次林欣悅說我去比
較多次，所以她可以跟我出去，就　　只需要付酒店原本的消費
1萬元。（問：請當庭指認在庭的　　被告Ｚ○○是否為你所稱之前
    自稱Ｚ○○的人？）不是。（　　問：請確認當庭的被告有無你說自稱林
欣悅的人在裡面？）　　沒有」等語（見本院卷㈥第269頁至
第272頁反面）。  ③由證人乙○○上開所述，
可見其在兩次警詢中就所謂被騙過　　程前後所述不一，則其證
詞哪些部分方符合事實，尚有疑問　　。又證人乙○○於本院審
理中就坐檯小姐在包廂裡與其有何　　行為、是否有帶出場等節
，一開始並未回答有親吻及帶出場　　為性交易之情形，嗣繼續
被問及有無這些行為時，方回答有　　與其親吻及帶出場進行性
交易，則證人乙○○之證詞不能排　　除有避重就輕之情況，是
證人乙○○所述是否符合事實，顯　　屬有疑。況從證人乙○○
第一次警詢所述，可知證人乙○○　　明知電話中之「Ｚ○○」
與實際來坐檯之女子為不同人，則　　顯難認為證人乙○○確實
有因被「Ｚ○○」施用詐術而陷於　　錯誤並進而去酒店消費或
為其他付款之情形。再證人乙○○　　雖有在酒店付款，然亦有
接受對待給付即酒店提供之服務，　　甚至有性服務，亦無證據
可證證人乙○○實際上給付之金額　　與其所受之對待給付顯不
相當，是尚難認其財產確有受到損　　害。而證人乙○○所述除
了酒店消費款外之其他付款，除證　　人乙○○之證詞外，並無
其他證據可證確實有發生這樣的事　　，況證人乙○○自己也無
法區分究竟有多少錢不屬於酒店消　　費款，也沒有明確表達交
給何人多少錢，是無法僅憑證人乙　　○○之證述認定其有因被
詐騙而付出不屬於消費款之金錢。　　又證人乙○○並未指證本
案被告有涉及其所述
上開詐騙情事　　，復無其他證據可證
本案被告對證人乙○○確有詐欺取財之　　犯行，自不能僅因證人
    乙○○所述之消費地點包含本案起訴　　書所載之酒店，即認本案被
告對證人乙○○有起訴書所載之　　詐欺取財犯行。 
 告訴人ｉ○○部分：　①證人即告訴人ｉ○○於警詢中證稱
：（99年8月5日）「（問　　：今（05）日因何事至本刑
事警察大隊製作調查筆錄？）因　　我向最高法院檢察署檢舉我
    朋
友『羊雨晨』向鴻福KTV酒店　　借高利貸無法償還，因而遭人逼
    迫下海賣
淫，經警方通知我　　前來說明協助調查而製作筆錄。（問：你
與羊雨晨之關係為　　何？如何認識？）她是我女朋友，大概是
在今（99）年4月　　底時我接獲1通我不認識的女子撥打到
我的電話093*34*29 *　　號找我（完整電話詳卷）
，對方自稱是『羊羊』，說她之前　　在中壢市某處經由朋友介
紹曾見過我，且問我為何不理她，　　她才透過朋友知道我的電
    話，
之後我們陸續經由通電話之中　　發展出男女朋友關係，並相互
以老公老婆互稱。（問：羊雨　　晨目前從事何業？工作地點？
花名為何？）她是在臺北市○　　○區○○○路0段鴻福KTV酒店任
坐檯小姐，她的花名是羊羊　　。（問：羊雨晨是否為她的真實
姓名？你有無見過她本人？　　）因我沒有看過她的身分資料，
    所以無法
確認羊雨晨是否就　　是她的真名，我曾於今年5月31日及6
月8日在該酒店3樓的包　　廂內見過羊羊2次。（問：你於何
時？如何知悉羊雨晨有向　　鴻福KTVV酒店（臺北市○○區
○○○路0段000號3樓）借高　　利貸？）應該是在5月中
的時候，羊雨晨在電話中有向我提　　過她跟酒店借高利貸且無
法償還，並要求我要幫忙她償還。　　（問：你是否有到她上班
的酒店找過她或是消費？）我有到　　她上班的鴻福酒店找過她
，但我並沒有消費。（問：你至鴻　　福酒店後是由何人與你接
    觸？）我
到的時候先撥電話給羊羊　　說我到了，羊羊隨後通知公司派少
    爺
帶我上3樓包廂，之後　　進來1名男子說要我幫羊羊做業績，
並要求我先刷卡，所以　　當時我就先刷了11,000元，當
我刷完卡後20分，羊羊就進來　　與我見面聊天，我與她聊了
約10分鐘後就離開了。（問：你　　在包廂內有無飲酒唱歌等消
費行為？）都沒有，純粹幫羊羊　　刷卡做業績。（問：你是單
    獨
亦或有人陪同前往該酒店？）　　都是我自己單獨前往的。（問
    ：你有無拿錢
給羊雨晨？從何　　時起？共計多少錢？）我沒有拿錢給過她，
    但曾在
5月31日　　及6月8日去酒店找她時，在她們公司刷了2筆
款項，金額分　　別為11,000元及3萬元（共41,00
0元）。（問：你說曾至該　　鴻福酒店刷2筆共41,000
元款項，是否有憑證？）我可以提　　供台新銀行及花旗銀行的
交易明細單，來證明我有在該處刷　　這2筆款項。（問：你沒
有在酒店消費為何還要跟她們公司　　刷卡？）因為她跟我說要
    我幫她做
業績。（問：為何你要幫　　羊雨晨做業績？）因為她在電話中
    會跟
我哭訴她的身世淒涼　　，我覺得她很可憐，所以才會去該酒店
    刷卡幫她
做業績」、　　（99年10月9日）「（問：你至鴻福KTV酒店（臺
    北市
○○區　　○○○路0段000號3樓）時除了羊羊之外，是否
還有其他女　　子來坐檯？）沒有了。（問：現警方提供99年
9月7日23時28　　分11秒0000000000號行動電話
的通訊監察光碟音檔，請你確　　認該音檔中自稱羊羊之女子，
    其
聲音是否就是你所稱綽號羊　　羊之女子羊雨晨？）對，就是她
    沒
錯。（問：另警方於臺北　　市○○區○○○路0段000號出
入口所蒐證之照相，該照片中　　之男子你是否認識？他在該鴻
福KTV酒店是擔任何種職務？　　）該名男子是鴻福KTV酒
店的少爺，我至該處時須先向他登　　記我的姓名及電話號碼，
等他以無線電向3樓確認資料後，　　再帶我至電梯口搭電梯上
樓。（問：你於該酒店包廂內是何　　人向你收取信用卡？）應
該是她們酒店的幹部，有男的也有　　女的，但我不知道他們的
    頭
銜及綽號為何。（問：警方日後　　若偵破此案，你是否可以明
    確指
認出向你收信用卡之買單幹　　部及花名羊羊之女子？）我可以
指認。（問：你是否還有接　　獲該羊羊之電話？亦或至該酒店
找過她？）都沒有」、（99　　年11月12日）「（問：警
方出示照片犯嫌疑人指認紀錄表供　　你指認，犯罪嫌疑人自稱
    羊
雨晨或該酒店其他員工不一定在　　照片中，請你指認何人為自
稱羊雨晨之女子？）我指認警方　　所出示照片犯罪嫌疑人指認
紀錄表中編號7之男子（寅○○　　）係現場幹部，我曾於99年
8月底曾向轄區分局敦化南路派　　出所報案前往酒店內想要找
    出羊羊
把她救出酒店，當時酒店　　現場幹部就是他，他告訴警察跟我
    ，該酒店沒有羊
羊這名
小　　姐，是我們找錯了，編號21之男子（ｌ○○）係樓下少爺，
    　　他是
負責查驗身分的」等語（見99年度警聲搜字第1709號卷　　第
33頁至第39頁、100年度偵字第1368號卷㈡第101頁反
面）　　。  ②證人ｉ○○於偵訊中證稱：「（問
：是否有去過○○○路0　　段000號3樓的鴻福酒店？）有
。（問：是否記得去的時間？　　）99年5月底及6月中旬。
（問：為何會去該處消費？）有1　　個自稱『羊羊』的女生打電
    話給我
，叫我去的。（問：羊羊　　跟你說什麼？）她說她母親當保人
，要她幫忙去酒店還債，　　她希望我去幫忙她補節數。（問：
    去
兩次都在該處待多久？　　）約30分鐘。（問：花多少錢？）
第一次花11,000元，第二　　次花3萬元。（問：為何要
花那些錢？）她要我幫忙她補節　　數。（問：羊羊是否有出現
？）有，她有陪我30分鐘。（問　　：你做什麼消費？）什麼
都沒有。（問：是否有喝酒、吃水　　果？）都沒有。（問：羊
羊是否有陪你聊天？）有。（問：　　是否知道羊羊的真實名字
？）我不知道。（問：為何願意花　　錢？）因為覺得羊羊很可
憐。（問：之後羊羊是否有再打電　　話給你叫你去酒店消費或
是要跟你借款？）第二次沒有。（　　問：第二次消費以後羊羊
是否有打電話給你？）沒有。（問　　：為何8月份會去報警希
望將羊羊救出酒店？）因為我瞞著　　家人偷偷聯絡。（問：是
否有與羊羊繼續聯絡？）有。（問　　：羊羊是否有叫你去消費
？或是跟你借款？）她叫我去消費　　。（問：打電話給你的人
跟你在酒店看到的人聲音聽起來是　　否一樣？）不一樣。（問
：你既然知道聲音不一樣為何還去　　？）因為每個人的講話聲
    音及電話聲
音我聽起來都不一樣。　　（問：是否知道跟你講話的人與你見
面的人兩個人不一樣？　　）我不知道，我以為是同一個人。（
問：是否知道她當時與　　你聯繫的電話號碼？）000000
0000。（問：是否都是這支電　　話？）是。（問：你是否會用
這支電話找羊羊？）是。（問　　：是
否為羊羊直接接電話，還是有其他人幫忙接電話以後再　　幫你
    找羊羊？）大
部分是羊羊本人接電話，有時候是自稱羊　　羊酒店姐妹的人幫
忙羊羊接電話」等語（見99年度他字第93　　88號卷第6
1頁至第62頁）。  ③證人ｉ○○嗣於本院審理中證稱：
「（問：之前在警察局跟　　檢察官面前所述是否照實所述？）
    是。
（問：你在偵查中提　　到說你被酒店小姐詐騙理由是因為她說
    她母親
當保人要幫忙　　去酒店還債，是否如此？〈提示99年度他字
第9388號卷第61　　頁倒數第6行至倒數第5行〉）是。
（問：〈提示同上卷第58　　頁反面第6行至第10行〉你在筆
錄裡面提到你曾經在99年8月　　底向敦化北路派出所報案，想
要把羊羊救出酒店‧‧‧等語　　，是否如此？）是的。（問：
你在剛剛提到的檢察官偵訊筆　　錄第61頁反面，你說你去酒店
    都
沒有消費，也沒有喝酒、吃　　水果、吃東西，是否如此？〈提
    示
同上卷第61頁反面第6行　　到第8行〉對」、「（問：你去酒
店沒有喝酒、沒有吃食物　　，消費金額是多少？）1次是1萬
元，另外1次是3萬元。（問　　：可否說明為何會有1萬及3
萬的區別嗎？）3萬是可以外出　　的，1萬是在店裡消費。（
問：你總共去酒店多少次？）4次　　吧。（問：你去了幾次後
才去報案說要把羊羊救出來？）1　　次吧」、「（問：請確認
在庭被告寅○○是不是你說的酒店　　現場幹部？）不是，我記
得他比較年輕。（問：請確認在庭　　被告ｌ○○是不是酒店樓
下少爺負責查驗身分的那個人？）　　是的。（問：是從哪邊看
得出來是一樣？）我是說我只記得　　現場的幹部比較年輕。（
問：你在酒店付3萬元那一次有無　　帶小姐出場？）沒有。就
是說時間太晚了，所以付了錢沒有　　帶出場。（問：所以你在
酒店付錢是先付的嗎？）一進去就　　付。（問：你去酒店的時
候，打電話給你的小姐有無出現？　　）沒有。（問：有無其他
    的小姐
出現？）只
有1個，我不記　　得她說自己叫什麼名字。（問：出現的那個
    小姐在酒店裡
面　　有無陪你聊天？）有。（問：除了聊天之外，有無陪你做
什　　麼事情？）就親我」等語（見本院卷㈥第273頁至第2
74頁反　　面）。  ④由證人ｉ○○上開所述，
可見其就小姐在包廂裡陪伴的時間　　、前往酒店之次數、來坐
檯之小姐是否為「羊羊」等節均前　　後陳述不一，則其證詞哪
些部分方符合事實，尚有疑問。又　　證人ｉ○○就坐檯小姐在
包廂裡與其有何行為一節，於警詢　　、偵訊中均表示沒有消費
，只有小姐陪聊天，然於本院審理　　中被問及「除了聊天之外
，有無陪你做什麼事情？」，方回　　答「就親我」，則證人ｉ
○○之證詞不能排除有避重就輕之　　情況，是證人ｉ○○所述
是否符合事實，顯屬有疑。況從證　　人ｉ○○偵訊中所稱打電
話給其的人與其在酒店看到的人聲　　音聽起來不一樣，以及於
本院審理中所稱其前往酒店時，打　　電話給其的小姐沒有出現
，有其他小姐出現等語，可認證人　　ｉ○○應知電話中之「羊
羊」與實際來坐檯之女子為不同人　　，且依證人ｉ○○偵訊中
所述，其第一次前往酒店消費後，　　「羊羊」沒有再打電話叫
其去酒店消費或是要跟其借款，然　　證人ｉ○○仍然再度前往
酒店消費，是尚難認為證人ｉ○○　　確實有因被「羊羊」施用
詐術而陷於錯誤並進而去酒店消費　　之情形。再證人ｉ○○雖
有在酒店付款，然亦有接受對待給　　付即酒店提供之服務，雖
證人ｉ○○均稱其沒有消費，然證　　人ｉ○○實際上確實在酒
店包廂裡接受小姐陪伴，且不只聊　　天，還有親密行為，是證
人ｉ○○事實上是有接受酒店提供　　之服務，而除證人ｉ○○
上開證述外，並無其他證據可證證　　人ｉ○○實際上給付之金
額與其所受之對待給付顯不相當，　　然證人ｉ○○之證述與事
實是否相符，尚有疑義，亦無客觀　　證據可佐，尚難僅憑其證
詞認定其確有支付與所受對待給付　　顯不相當之金額的情形，
是尚難僅以證人ｉ○○之證述即認　　其財產確有受到損害。又
證人ｉ○○並未指出「羊羊」之真　　實身分，亦無證據足證該
「羊羊」確有對證人ｉ○○詐欺取　　財之
行為，復無其他證據可證本案被告對證
人ｉ○○確有詐　　欺取財之犯行，自不能僅因證人ｉ○○所述之消費
  地點址同　
　本案起訴書所載之酒店，即認本案被告對證人ｉ○○有起訴　　
  書所載之詐欺取
財犯行。   被害人ｎ○○部分：  
①證人即被害人ｎ○○於警詢中證稱：（99年6月24日）「我　&nbs
p; 於99年4月底時接到手機電話，有1名自稱林舒婷之女子，該
  　&n
bsp; 女稱於臺北市帝堡酒店（○○○路）曾看見我，認為我人還　
  &n
bsp; 不錯，所以想跟我做朋友，不久常常打電話跟我聯絡，至5
  　&n
bsp; 月初時該女子稱她阿嬤生病且她家人逼婚要她趕快嫁人，
  所　&n
bsp; 以她說她想要離開酒店，要過一般人之生活，所以希望我
  幫　  
忙，希望我至她上班之酒店消費，她就可以離開酒店回臺中　  
生活，然後就可以跟我交往做男女朋友，我不疑有他，所以　  
  我於9
9年5月14日約21時許（○○○路0段00號），林舒婷要　  我拿錢
給其媽媽桑1萬元，這樣她才可以離開，第二次她稱　  欠酒店
  錢，所以我於99
年5月26日約21時許（○○○路0段　  000號3樓）拿11
,000元給媽媽桑，第三次稱欠同事錢，所以　  我於99年6月11
  日約
21時許，於○○○路0段000號3樓拿21,0　  00元
交於1男子，第四次稱再拿3萬元她就可以離開酒店，所　  以
我於99年6月12日21時許，於○○○路0段000號3樓拿3萬　 
 元給媽媽桑，最後該女子稱會把錢還我但未還我，所以我才　 
   
知道受騙了。（問：你是否能提供犯嫌之相關資科？）她自　  
稱林舒婷，外號芊芊，家住臺中。還有手機號碼：0000-000　&n
  b
sp; 000」、「（問：你借錢給該女子時有無任何借據？）沒有
  　&n
bsp; 。（問：你借錢給該女子時有無其他人在場？）我都是將
  錢　 
 拿給該店之媽媽桑及1名男子（均在包廂裡面）。（問：你　 
 是否有跟該女子見過面？都以何種方式聯絡？）沒有，我們　 
   都透過手機聯絡」、（
99年12月22日）「我係約於99年4月　  底5月初左右，詳細時間
我不太確定，開始接到自稱林舒婷　  之女子以電話號碼000
0-000000號撥打我095*-28*18*號（完　  整
號碼詳卷）之電話跟我裝熟，另還有其他號碼0000-00000　&nb
sp; 0，一開始我只是抱著好奇的心理跟對方隨便聊，後來就不
  　&nbs
p; 定時打電話過來跟我聊天，約5月8日，她告訴我說她家人向
  　 
; 她逼婚，她想要離開酒店，需要我幫忙她才能離開酒店，因　
    當日我
有事無法前往，所以我在5月14日前往臺北市○○○　  路0
段00號B1『向日葵酒店』，我到該酒店找林舒婷，她本　  人
沒有現身，我便撥打0000-000000電話與她聯絡，電話中　&nb
sp; 她說她正在與公司會計對帳，對帳完畢後就能離開酒店了，
  　 
; 並找其他人坐檯1節2小時消費1萬元，林舒婷均無現身，林　 
; 舒婷叫我先找地方住宿，她對完帳後會到旅館找我，我就住　
    到臺北
市○○○路0段000號『新月商旅』，剛開始她還有接　  電話，
約過24時後她就沒有再接電話了。翌日我就回彰化了　  。第
二次林舒婷以電話0000-000000號再度跟我聯絡表示她　&nbs
p; 們之前電話已停用，並稱公司遷移至○○○路0段000號3樓　&nb
sp; 『黃金海岸酒店』，林舒婷向我謊稱她年邁的『阿媽』生重　&n
  b
sp; 病，她亟欲脫離酒店，但尚欠公司基本檯數尚未坐滿，要求
  　&nbs
p; 我補足檯數之後就可脫離酒店跟我在一起，5月26日我依約　
  &nb
sp; 前往，她以一樣藉口她正與會計對帳，以她名義找其他人坐
  　&nb
sp; 檯，約30分鐘後她打電話叫我先離開，找旅館住宿，等她對
  　 
 帳完畢後，會去旅館找我，林舒婷依然沒有現身，她電話中　 
   謊稱尚未對帳
完畢，叫我一定要等她，我因翌日還要工作，　  無法應她要求
，便付清檯費11,000元後我便離開。第三次99　  年6月11
日林舒婷以0000-000000號電話跟我聯絡，向我謊稱　 
; 她年邁的阿媽重病尚未痊癒，且跟阿媽過生日，但尚欠公司　
   
 基本檯數尚未坐滿，要求我補足檯數21,000元之後就可脫離　 
 酒店跟我在一起；她以一樣藉口她正與會計對帳，以她名義　 
   找
其他人坐檯約30分鐘後她打電話叫我先離開，找旅館住宿　  
等她對帳完畢後會去旅館找我，我付清21,000元後，至臺北　&n
  bs
p; 市○○○路0段000號新月商旅投宿，當日林舒婷依然沒有現　&n
bsp; 身，隔日我回彰化時林舒婷再度打電話給我，向我表示她
  與　&nbs
p; 會計對帳結果尚欠公司3萬元，只要我幫她付清之後，她便　
   
; 要跟我在一起，我便應她要求再度坐車至臺北○○○路0段　 
; 000號3樓黃金海岸酒店，仍舊以一樣藉口她正與會計對帳，　
  &nbs
p; 以她名義找其他人坐檯約30分鐘後她打電話叫我先離開，找
  　 
 旅館住宿等她對帳完畢後，會去旅館找我，我付清3萬元後　  
  ，至
臺北市○○街000號『太豪大飯店』投宿，當日林舒婷　  依
然沒有現身，我才發現遭詐騙，前後遭詐騙總共72,000元　  
，於6月24日我便撥打165反詐騙專線報案。（問：自稱林舒　&n
  bs
p; 婷之女子打電話給你詐騙至向日葵酒店（臺北市○○○路0　 
 段00號B1）消費後迄今，你共計前往該酒店幾次？第一次至　&
  nbs
p; 該酒店消費時，業者有無事先告知該酒店消費計價方式？）
  　 
 我只有5月14日去過該酒店1次，業者有告知我該酒店消費計　&
  nbs
p; 價方式，當日消費1萬元。（問：自稱林舒婷之女子打電話　
  &nbs
p; 給你詐騙至黃金海岸酒店（臺北市○○○路0段000號3樓）　  
消費後迄今，你共計前往該酒店幾次？第一次至該酒店消費　  
  時，業
者有無事先告知該酒店消費計價方式？）我去過該酒　  店3次
。分別於5月26日、6月11日及6月12日，業者有告知我　 
; 該酒店消費計價方式，3次總共62,000元。（問：與你通電　&
  nb
sp; 話之人及在酒店內與你實際接觸之人，是否為同一人？）在
  　&nb
sp; 電話中跟我訴苦之林舒婷與跟我實際接觸之人不是同一人，
  　&nb
sp; 因為我4次前往，4次均不同人。（問：自稱林舒婷之女子是
  　&n
bsp; 否有以業績不足要求買她們坐檯時數或出場？另是否還有
  以　&n
bsp; 其他方式及理由要求你付錢或向你借貸？你以何種方式支
  付　&n
bsp; 金錢？有無借據或簽單？）林舒婷有以業績不足拜託我幫
  她　&n
bsp; 補節數，她都稱說脫離酒店生活後要跟我在一起，希望能
  早　&n
bsp; 點還完欠酒店的錢才能早點離開酒店，等她們能脫離酒店
  後　&n
bsp; 會跟我在一起，因此我才會被她騙去幫她們補節數，好讓
  她　&n
bsp; 們早點脫離酒店。自稱林舒婷之女子沒有以其他方式或理
  由　&n
bsp; 要我付錢或借貸，也沒有借據或簽單。（問：上述你前往
  向　&n
bsp; 日葵及黃金海岸酒店消費期間，是否曾買該自稱林舒婷之
  女　&n
bsp; 子出場？有無進行性交易？）我分別前往該2酒店均未見到
  　 
 自稱林舒婷之女子，沒有進行性交易。（問：你總計遭向日　 
 葵及黃金海岸酒店與該名自稱林舒婷之女子詐騙損失多少金　 
 額？）共計損失約72,000元，但是我向165反詐騙專線報案　&n
  bs
p; 後，該黃金海岸酒店一自稱幹部之戴姓男子打電話給我向我
  　&nbs
p; 要銀行帳號稱匯款還我，我告知我彰化銀行帳號後，當日該
  　 
 黃金海岸酒店有匯款1筆7萬元至我彰化銀行帳戶，並於7月2　&
  nbs
p; 日在臺北市政府警察局中山分局和解時，自稱幹部之戴姓男
  　&nbs
p; 子另持2,000元還我，雙方達成和解。（問：警方現出示照　
  &n
bsp; 片犯罪嫌疑人指認紀錄表供你指認，犯罪嫌疑人不一定在
  照　 
 片中，請你指認何人為黃金海岸酒店幹部、少爺或員工？）　 
   經我指認，編號1
號之鄒裕群，黃金海岸酒店幹部，向我收　&n
bsp; 第三次及第四次共51,000元整之人」等語（見99年度偵字
    第　
  26774號卷㈠第202頁至第203頁、9
9年度偵字第26603號卷㈢　  第175頁至
第179頁）。  ②證人ｎ○○嗣於本院審理中則
證稱：「（問：你在99年4、5　　月間有無來過臺北市的酒
店？）有。（問：當初為什麼會來　　臺北市的酒店？）因為有
1位自稱芊芊的小姐，她不是用本　　名，是用林舒婷的名字電
    話中跟我聯絡，這樣反反覆覆通了　　幾次電話，說她家中
有困難，奶奶生病，要我幫助她，這之　　前我跟她有來法院，
已經不起訴，她有還我錢7萬元，我有　　收到不起訴處分書，
我也有和解書。（問：你一開始是如何跟林舒婷聯絡上的？）她
打電話給我好幾次，是打我的手機　　，電話內容說要我幫助她
    ，
她要離開酒店，講的內容如我剛　　剛講的。和解書上她簽的名
字是楊雅茹。（問：林舒婷有無　　說她是在哪一個酒店上班？
）剛開始的時候是在民權東路，　　後來她又轉去忠孝東路，酒
店的名字我不記得了，過了5、6　　年了。（問：你有去過民權
東路的酒店要找林舒婷嗎？）有　　，她都是電話跟我聯絡要我
幫助她，我去後都沒有見過她本　　人。（問：你在民權東路的
酒店有無消費？）有，我前前後　　後消費總共7萬多元，我現
在無法區分，因為已經過了5、6　　年了。（問：你的意思是
說你在民權東路及忠孝東路的酒店　　前後總共消費7萬多元？
）對。（問：你消費的內容為何？　　）我都沒有喝酒，因為她
一直電話跟我聯絡要我幫助她，我　　是想要幫助她離開酒店而
已。我去酒店就只有唱歌，有其他　　的小姐來陪我，但那些小
姐都不是林舒婷。（問：你去酒店　　消費如何可以幫助到林舒
婷？）她就叫我付多少錢、多少錢　　，她就可以離開酒店。（
問：你從頭到尾有實際見過自稱林　　舒婷的人嗎？）在後來也
是來臺北你們這裡時，有跟她簽和　　解書，那一天有見過她的
人1次而已，跟我簽和解書的人說　　她就是林舒婷，我不知道
她是不是之前那個林舒婷，因為和　　解書上面簽名字的是楊雅
    茹，
我聽聲音覺得她好像是林舒婷　　。（問：你每次去酒店消費都
    是什麼
人跟你收錢？）好像是　　他們裡面類似幹部級的樣子，我印象
    中都是女生
」、「（問　　：依你於警詢中所稱，你在99年5月14日有前往
    臺北市○○　　○路0段00號B1向日葵酒店並且消費1萬元，之後又
到○○○　　路0段000號3樓黃金海岸酒店消費11,00
0元，之後陸續又消　　費21,000元，以及3萬元，總共
72,000元等語，是否屬實？　　）是。（問：你於警詢中
有稱林舒婷是以她年邁的奶奶生病　　，而且林舒婷還欠公司基
    本檯數
尚未坐滿，要求你幫她補節　　數，之後才能脫離酒店生活跟你
    在
一起等語，是否屬實？）　　是這樣沒錯。（問：你於該次警詢
中另外有指認向你收取費　　用的人，你現在是否還記得？〈提
    示
99年度偵字第26603號　　卷㈢第181頁〉）好像第一
個，有見過面，好像她有來收過　　我去那邊消費的款項，我忘
    記
是在哪一間酒店。（問：後來　　為什麼你會到鹿港派出所去報
案？）因為我都是用反詐騙16　　5報案的，我認為她是在騙
我，因為只用電話都見不到她本　　人的面，我就認為說已經好
幾次了，我就打165」、「（問　　：為什麼一個叫做芊芊的
女子打過幾次電話，你也沒有見過　　面，你就願意花7萬多元
去幫她補節數？）她在電話中都是　　以上述的說法跟我講，簡
慧敏我也不認識，最主要是想看一　　看她在電話中的聲音
跟本人是不是一樣，我很好奇。（問：　　你剛剛提到今天有帶
    1份不起訴處
分，該份不起訴處分書上　　所載的告訴事實是否如同今日庭訊
所指訴的事實？）是一樣　　的事實」等語（見本院卷㈦第8頁
至第10頁反面）。  ③由證人ｎ○○上開所述，
可見其於2次警詢中就電話中自稱　　「林舒婷」之女子所用之
理由前後陳述不一，其於警詢中及　　本院作證時就其為什麼會
數度前往酒店消費之原因，所述亦　　有不同，則其證詞哪些部
分符合事實，尚有疑問。證人ｎ○　　○於本院作證時證稱其願
意花7萬多元去酒店補節數之原因　　為「最主要是想看一看她
在電話中的聲音跟本人是不是一樣　　，我很好奇」，是難認證
人ｎ○○有因被小姐施用詐術而陷　　於錯誤之情形。再證人ｎ
○○雖有在酒店付款，然亦有接受　　對待給付即酒店提供之服
務，而除證人ｎ○○上開證述外，　　並無其他證據可證證人ｎ
○○實際上給付之金額與其所受之　　對待給付顯不相當，然證
人ｎ○○之證述與事實是否相符，　　尚有疑義，亦無客觀證據可
佐，尚難僅憑其證詞認定其確有　　支付與所受對待給付顯不相
    當之
金額的情形，是尚難認其財　　產確有受到損害。又證人ｎ○○
所稱之「林舒婷」應係另案　　被告楊雅茹，而楊雅茹業已由臺
北地檢署檢察官以99年度偵　　字第19357號為不起訴處
分，理由略為：告訴人（按即證人　　ｎ○○）於偵查時陳述其
接獲被告楊雅茹之電話後，始前往　　被告楊雅茹所服務之帝堡
酒店消費，前後總共4次，在警局　　所講的錢都是在酒店之消
費款，被告楊雅茹並未向告訴人借　　款等語，則告訴人所支出
    之
費用既然係屬消費款而具有對價　　關係，自難認被告楊雅茹有
何不法所有意圖可言，當無從遽　　令被告楊雅茹擔負詐欺罪之
罪責等語，有前開不起訴處分書　　在卷可稽（見本院卷㈦第1
3頁正反面），亦無其他證據可證　　該「林舒婷」確有對證人
ｎ○○詐欺取
財之行為，復無其他　　證據可證本案
被告對證人ｎ○○確有詐欺取財之犯行，自不　　能僅因證人ｎ○○
所述之消費地點包含址同本案起訴書所載　　之酒店，即認本案
    被告
對證人ｎ○○有起訴書所載之詐欺取　　財犯行。  
被害人Ｙ○○部分：　①證人即被害人Ｙ○○於警詢中證稱：（99
年6月8日）「我是　　在99年4月時接到1通自稱我朋友的電話打
    給我
，並約我見面　　，但我不相信，直到99年5月27日下午打給她
    ，
於是她並約　　我在臺北市○○區○○○路0段000號3樓的酒店見
面，當天　　我付了11,000元（現金），又於99年6月5日下午
時她又打給　　我，說她要離職需要11,000元，要我到上述
地點把錢交給她　　後，她就能離職了，所以當天又付了11,000
元（現金），總　　共損失22,000元。（問：你於何時發現
被詐騙？）我是在99　　年6月8日下午她又打給我說，要我借2
    萬元給
她，我才發現　　被詐騙了。（問：你被詐騙損失為何？）我損
失22,000元。　　（問：歹徒是何時打何電話與你聯絡？）歹徒
    是9
9年4月（　　幾號忘記了）打我的大哥大091*57*44*（已停
用。完整號碼　　詳卷）與我聯絡的。（問：歹徒電話號碼是否
    有顯示？
）歹　　徒打給我的時候顯示號碼為0000000000，自稱佳欣小姐
    」
、　　（99年12月25日）「我係自99年4月份左右，詳
細時間我不　　太確定，開始接到自稱『佳欣』之女子以電話號
碼00000000　　00號撥打我091*57*44*號（完
整號碼詳卷）之電話，自稱是　　我以前業務上的朋友，但是我
沒有印象，一開始我只是抱著　　好奇的心理跟對方隨便聊，後
來就不定時打電話過來跟我聊　　天，在99年5月27號的時
候，她告訴我說她在臺北市忠孝東　　路上的酒店上班，詳細地
址我不記得了，她自稱想在外面跟　　我見面聊天，要我先過去
    酒
店買她朋友的檯，之後她就可以　　出來，她會再把買檯數的錢
還我，不過我到了酒店進入包廂　　之後，就有酒店幹部進來跟
我收錢，之後自稱『佳欣』之女　　子才進入包廂跟我見面，不過
    大概坐2
0分鐘之後，她就以有　　事為由，說不能跟我出去外面，要我
先回去，後來她又用要　　離開酒店，不過還欠酒店3萬元的理
由，跟我借錢，並稱離　　開酒店之後要跟我結婚，於是我在9
9年5月31號又提款11,00　　0元前往酒店消費，不過
這次自稱佳欣的女子沒有出現，不　　過後來她又打電話給我，
說還欠酒店2萬元，要我繼續借錢　　給她，之後我家人發覺有
異，就陪同我到臺北市政府大安分　　局敦化南路派出所報案。
（問：自稱佳欣之女子打電話給你　　詐騙至酒店消費後迄今，
你共計前往該酒店幾次？第一次至　　該酒店消費時，業者有無
事先告知該酒店消費計價方式？）　　我只有去過該酒店2次，
業者沒有告知我該酒店消費計價方　　式，業者只有在我進去酒
店包廂後，直接進入跟我收錢。（　　問：與你通電話之人及在
酒店內與你實際接觸之人，是否為　　同一人？）我聽聲音是覺
得是同一個人，但偶爾會懷疑不是　　同一個人。（問：自稱『
佳欣』之女子是否有以業績不足要　　求買她們坐檯時數或出場
？另是否還有以其他方式及理由要　　求你付錢或向你借貸？你
以何種方式支付金錢？有無借據或　　簽單？）她自稱自己不能
幫她在酒店內的朋友買檯數，需要　　我幫忙買她朋友的檯數，
之後錢會再還我。沒有。我想跟她　　寫借據，但是她不肯寫，
    並且要
我相信她。（問：上述你前　　往酒店消費期間，是否曾買該自
稱『佳欣』之女子出場？有　　無進行性交易？）皆沒有。（問
：你總計遭酒店與該名自稱　　佳欣之女子詐騙損失多少金額？
）共計損失約22,000元。（　　問：警方現出示照片犯罪
嫌疑人指認紀錄表供你指認，犯罪　　嫌疑人自稱佳欣之女子以
    及酒
店幹部或員工不一定在照片中　　，請你指認何人為自稱佳欣之
    女子及酒店之幹部
或員工？）　　經我指認，編號
3號（ｈ○○）似乎就是在酒店與我接觸，　　自稱佳欣之女子，但
    是我不確
定」等語（見99年度偵字第26　　774號卷㈠第207頁
至第208頁、99年度偵字第26603號卷㈢第　　216頁至第21
8頁）。  ②證人Ｙ○○嗣於本院審理中卻證稱：「
（問：你是否因為被　　酒店小姐詐騙到警察局做過筆錄？）我
    不
清楚，我想應該不　　算詐騙。（問：〈提示99年度偵字第26774
    號
卷㈠第207頁至　　第208頁〉以上筆錄是否都照實陳述？
）詐騙的部分不是，　　其他部分是事實，我覺得我不算被詐騙
。（問：〈提示99年　　度偵字第26603號卷㈢第216
頁到第219頁〉你以上筆錄所述　　是否實在？）有一些我不
太記得，我說被騙的部分不是實在　　的，有些記得的部分實在
。當時是這樣的。（問：你在剛剛　　給你看的筆錄裡面提到因
為損失的金額不大，而且不想為了　　這案子再多生麻煩，所以
不準備對他們提出詐欺告訴，是否　　是因為這樣的心態，所以
    你才說你不算
被詐騙？）不是。（　　問：你在筆錄裡面提到說一開始小姐說
要跟你借錢來償還酒　　店，後來又說要再跟你借錢說她要離職
，再跟你借錢，總共　　借了22,000元，請問這22,0
00元有無還給你？）沒有。（問　　：後來小姐又再跟你借錢，
    你
才去報警，到底你為什麼會要　　報警？）因為我那時候沒錢，
    沒
有辦法消費，小姐一直打電　　話給我，我一直講電話，然後要
出去，我家人看到這個情況　　，覺得有問題，就帶我去警察局
    」、「（問：
你所謂的22,0　　00元是交給酒店小姐，還是酒店小姐以
外的人？）我記不起　　來了」等語（見本院卷㈦第225頁反
面至第226頁）。  ③由證人Ｙ○○上開所述，
可見其於2次警詢中雖均稱遭詐騙　　，然於本院審理中卻一再
證稱其不算被詐騙，並稱警詢筆錄　　所載關於詐騙的部分不是
事實，則其證詞哪些部分符合事實　　，尚有疑問。且證人Ｙ○○於警詢中表示其偶爾會懷疑與其　　通電話之人及在酒店內與
其實際接觸之人並非同一人，於本　　院審理中並證稱其不算被
詐騙，當初是因沒錢去消費，其一　　直跟小姐講電話，然後要
出去，其家人看到這個情況，覺得　　有問題，就帶其去警察局
等語，則難認證人Ｙ○○有因被小　　姐施用詐術而陷於錯誤之
情形。再證人Ｙ○○雖有在酒店付　　款，然亦有接受對待給付
即酒店提供之服務，而除證人Ｙ○　　○上開警詢證述外，並無
其他證據可證證人Ｙ○○實際上給　　付之金額與其所受之對待
給付顯不相當，然證人ｎ○○之警　　詢證述與事實是否相符，
尚有疑義，亦無客觀證據可佐，尚　　難僅憑其證詞認定其確有
支付與所受對待給付顯不相當之金　　額的情形，是尚難認其財
產確有受到損害。又證人Ｙ○○並　　未確定指認有何本案被告
對其涉有詐欺取財犯行，
復無其他　　證據可證本案被告對證人
Ｙ○○確有詐欺取財之犯行，自不　　能僅因證人Ｙ○○所述之消費地
點與本案起訴書所載之其中　　1家酒店地址相同，即認本案被
    告對證
人Ｙ○○有起訴書所　　載之詐欺取財犯行。  
被害人ｙ○○部分：　①證人即被害人ｙ○○於警詢中證稱：（99
年7月7日）「於99　　年5月底左右，地點在臺北市○○○
路0段000號3樓萊憶酒吧　　裡有1位小姐叫林雅文，是以前
在中壢認識的小姐，她跟我　　說她要贖身，所以我帶錢去臺北
    市○○○路
0段000號3樓萊　　憶酒吧後就帶小姐（林雅文）出場，到
附近的賓館做性行為　　，前後至今只有1次，贖身價金第一次
她要求6萬贖身，第二　　次要求7萬，第三次6萬，第四次8萬
，第五次9.8萬，共36.8　　萬。（問：她以何方式向你
詐騙？）她每次都隔幾天打電話　　給我，說她在裡面很痛苦，
    要
我救她，她每個月都要有2件　　出場的業績，1次要3萬，還
有她說她身體不好（腸胃炎）要　　開刀，之前先跟經紀公司借
錢要還，所以先找我拿，她說這　　幾天（6月2號）拿到薪水就
    還，但是
一直都沒還。（問：每　　次金錢怎麼交易？）我都是領現金直
    接交
到她酒吧的主管。　　（問：對方的年籍資料為何？每次都是如
何聯絡？）林雅文　　，電話0000000000，每次都是用這
支電話聯絡，其他不詳」　　、（99年7月13日）「（問：你今
日因何事至本隊製作筆錄　　？）因為警方通知我至貴分局協助
    調查
指認詐欺我金錢在臺　　北市○○區○○○路0段000號『萊
億酒吧』上班自稱『林雅　　文』之女子。（問：現警方提供於
99年7月7日在臺北市○○　　區○○○路0段000號3樓
『富城酒店』臨檢蒐證在場服務人　　員照片及該身分影像照片
供你指認，何人係騙你金錢的『林　　雅文』？）經我逐一指認
，我確認其中簡慧敏就是詐騙我金　　錢的『林雅文』。（問：你
為何能確定你所指認的簡慧敏就　　是詐騙你金錢自稱『林雅文』
    之女子？）因為
我有與詐
騙我　　自稱『林雅文』之女子見面過3次，所以我確定我所指認
    的　　簡慧
敏就是詐騙我自稱『林雅文』之女子」等語（見99年度　　偵
字第26774號卷㈠第217頁至第218頁、第213頁至
第214頁　　）。  ②證人即被害人ｙ○○之妻
王綽明於警詢中證稱：「（問：因　　何事至本所接受製作談話
    筆錄
？）我要告我先生（ｙ○○）　　與酒家女發生性行為，故到派出
    所提出
妨害家庭告訴。（問　　：你於何時？何地發生？如何發現他們
2人有妨礙家庭不倫　　行為？）我於99年7月2日時經我老
公口述發現在臺北市○○　　○路0段000號3樓發生，詳述
如下：於民國99年7月2日在我　　先生ｙ○○就從新竹縣關
西鄉老家那邊回來桃園的住宅，他　　跟我說他要繳稅單，但是
    我
就覺得有異狀，因為只要他打電　　話跟我說就可以繳，何必要
    專程回
來桃園繳稅單，被我發現　　然後，我還問他發生何事，他竟說
出要賣車，欠鄰居、親戚　　總共欠26萬元整，但後來我回去
新竹縣關西鄉發現事情不是　　這樣，他是要拿跟鄰居及親戚借
來的368,000元，要去幫那　　個酒家小姐林雅文贖身，
我才知情我先生跟酒家女（林雅文　　）的事。（問：你如何證
明他們2人有不倫之行為及舉止言　　行怪異？）我不知道如何
    證明，
是因為我發覺我先生他急需　　要一大筆錢，我發覺他言行舉止
    怪
異，然後我就以死相逼要　　他說出實情，他才跟我說他要去酒
    店幫林雅文小姐
贖身金額　　
需368,000元整，他跟我說他已經有跟那小姐要回付出的贖　　
    身金，但
小姐遲遲不還，所以要員警幫忙受理此案以追討36　　.8萬元」
    等語（見
99年度偵字第26774號卷㈠第219頁至第22　　0頁
）。  ③證人ｙ○○於本院審理中證稱：「（問：
〈提示99年度偵字　　第26774號卷㈠第217頁〉證人是否曾
在99年7月7日到楊梅分　　局報案遭詐欺？）是到楊梅區草湳派
出所報案。（問：上開　　筆錄所載是否所述真實？）是。（問
    ：筆
錄裡面提到說你被　　詐騙是到○○○路0段000號3樓找1
位林雅文小姐，並分次支　　付給她共36.8萬元，是否真實
？）是。（問：後來你太太也　　有到警察局做筆錄，講你這3
6.8萬元是跟鄰居、親戚借貸的　　款項，是否如此？）是。
（問：為何你沒有這麼多現金卻要　　交付林雅文這麼多錢，還
要跟人家借貸呢？）是我心太軟，　　她是用騙的手法來騙我，
所以我才會陷下去。（問：她跟你　　詐騙講的借款理由是否如
    你筆錄所述
要補業績、身體不好開　　刀及跟經紀公司借錢要還？）對」、
「（問：你在警詢筆錄　　裡面指稱的林雅文小姐是否為在庭被
    告簡
慧敏？）是。（問　　：〈提示99年度偵字第26774號卷
㈠第215頁〉請確認當時你　　到警察局去做相片指認時，警
方提示給你看的相片是否只有　　這兩張相片？）對。（問：〈
提示同上卷第217頁倒數第2行　　〉你在警詢筆錄說你與林
雅文以前在中壢認識的小姐，她說　　要贖身，請問你當初在中
壢怎麼認識林雅文？）忘記了，我　　當初怎麼認識的我忘記了
，有電話號碼，她是打電話認識的　　，是她打給我，我在電話
    裡
跟她聊天就認識了，我在筆錄中　　說『在中壢認識的小姐』是
什麼意思我忘記了，反正就是打　　電話認識的。（問：你與自
稱林雅文的小姐見面過幾次？）　　2、3次，我記得好像3次
，其他都是她找別的人出來，都我　　跟林雅文約好在哪邊等，
但後來都是別的小姐出來，跟我說　　林雅文沒有空，所以就叫
她出來跟我拿錢，我說的別的地方　　是都在忠孝東路的酒店那
附近，反正就是酒店旁邊的那條路　　，我不知道名字。（問：
你跟說跟她見過面3次，見面的地　　點是在什麼地方？）幾乎
都在外面，就是酒店後面，就是忠　　孝東路的酒店後面那條路
    。
（問：跟林雅文見面這3次都做　　了什麼事情？）沒有做什麼
，就走一走，最後一次有發生性　　關係。（問：這3次見面時
，她有無跟你拿錢？）最後一次　　她帶我出酒店，有發生1次
性關係，她3次跟我見面都有跟我　　拿錢。（問：為什麼這3
次見面，你都願意付錢給林雅文？　　）我就是心太軟，她都是
用騙的方法來騙我。（問：你剛才　　回答檢察官說林雅文騙的
方法說是要開刀、要業績等，為何　　你覺得這些方法是詐騙？
）就是心軟，才會被騙。當初我也　　不懂，就陷下去了。（問
：你與林雅文見面3次是否是先到　　酒店跟她碰面，還是直接
    到酒店
外面見面？）都是約在酒店　　外面，我只有進去酒店1次，好
像是最後那一次進去酒店的　　，就是跟林雅文見面3次的最後
一次，也就是有發生性關係　　的那一次。（問：〈提示同上卷
第217頁最後1行至第218頁　　〉筆錄中你說是要幫林雅
文贖身要付這5次金錢，贖身不就　　是要讓她離開酒店，那怎
麼會去付了5次錢？）就是她說的　　坐檯費1次要多少，所以
我就按照她所講的金額分很多次去　　支付。（問：去這5次付
錢，是贖身還是到酒店坐檯消費？　　）因為那邊是開酒店，所
以去酒店就是等於要坐檯消費，所　　以她說的贖身就是坐檯費
，所以幫她贖身就是去酒店幫她做　　業績。（問：在當時你是
有家庭的狀況下，為何會去幫自稱　　林雅文的小姐贖身？）前
    面我
已經講過了，我心太軟才會被　　騙。（問：你剛才所謂的贖身
去酒店做業績，你所謂的贖身　　是指去酒店消費？）是。這個
問題早就問過了。（問：〈提　　示同上卷第218頁第7行以
下〉在警詢筆錄中稱她用身體不好　　，要開刀前跟經紀公司借
錢要還等語，既然你前面都說去贖　　身，去酒店消費，為何又
會有借錢要還？）因為小姐說要跟　　我借錢，說拿到薪水會還
給我。（問：你到酒店消費5次，　　這5次她都是跟你借錢嗎
？）對。（問：既然是借錢，那自　　稱林雅文的小姐有無跟你
約定還款的時間和方式？）她說拿　　到錢就還我。（問：所謂
她拿到錢就還你是指什麼狀況？）　　就是電話中跟我說等拿到
1筆錢就還我，沒有說是什麼錢。　　（問：她跟你說還錢的這
事情，是在去酒店之前還是之後說　　的？）在前面就講，第一
次就有講。（問：因為你說第一次　　就付了6萬元贖身，你第
一次之後有無跟自稱林雅文的人催　　還款？）有。（問：你跟
她催款是在第二次消費之前或之後　　？）我在第二次之前我就
有跟她講要還，因為錢是跟朋友借　　來的。（問：林雅文有無
還過你錢？）沒有。（問：既然林　　雅文都沒有還過你錢，為
何你在第一次去付款6萬元，之後　　還會有第二次、第三次付
款的舉動？）這個問題我剛才就講　　過，就是我心太軟，所以
才會一直被騙下去，有繼續付款的　　舉動。（問：你去付這5
次款的消費只有跟林雅文在附近走　　走，還是有在酒店裡面坐
檯、喝酒？）幾乎都在外面，有1　　次在裡面，那次有坐檯，
就是林雅文坐我的檯」、「（問：　　你剛剛說與林雅文在中壢
認識，你有無跟她在中壢見過面？　　）沒有。（問：你怎麼知
道你在中壢認識的林雅文就是後來　　你在忠孝東路認識的林雅
文？）她都是以電話聯絡。（問：　　所以你在中壢並沒有見過
林雅文，只是你人在中壢，她打電　　話到中壢？）那麼久的事
情，我都忘記了，我前面已經講過　　我忘記了。（問：你的
住所戶籍地在新竹，你的住所地在桃　　園市的楊梅區，你怎麼
    會在中壢就接
到電話就認識她？）我　　那個時候在關西那邊住，我是在關西
那邊接到林雅文的電話　　的」等語（見本院卷㈦第23頁反面
至第26頁反面）。  ④由證人ｙ○○上開所述，
可見其就到底怎麼認識「林雅文」　　、跟林雅文是在酒店內還
是酒店外見面、到底有無進入酒店　　消費、哪一次與林雅雯見
面時發生性關係等節前後所述明顯　　不一，則證人ｙ○○所述
哪些部分符合事實，尚有疑問。再　　證人ｙ○○雖有在酒店付
款，然亦有接受對待給付即酒店提　　供之服務，甚至有性服務
，而除證人ｙ○○上開證述外，並　　無其他證據可證證人ｙ○○實際上給付之金額與其所受之對　　待給付顯不相當，然證人
ｙ○○之證述前後不一，尚難僅憑　　其證詞認定其確有支付與
所受對待給付顯不相當之金額的情　　形，是尚難僅以證人ｙ○○之證述即認其財產確有受到損害　　。又證人ｙ○○雖稱其所
付出之5次消費款均為借錢給自稱　　「林雅文」的女子云云，
然證人ｙ○○到底因何原因而在酒　　店付了多少錢，尚無法證
明，且證人ｙ○○既有獲得酒店之　　對待給付，並且有性服務
，一般有通常智識與理性之成年人　　應不至確信提供服務之酒
    店
小姐還會將客人之消費款全數返　　還給客人，否則酒店老闆及
    員工豈不是
做白工且免費奉送食　　物、提供休憩場地與服務？以證人ｙ○○所述前往酒店消費　　之時間推算，其當時年齡已51歲，其
自述教育程度為國中畢　　業（見99年度偵字第26774號
卷㈠第217頁），且已結婚，則　　以其年齡、智識與社會經
驗應不至認定酒店小姐在提供服務　　之後還會將消費款全數返
還，是證人ｙ○○是否確有被施用
　　詐術而陷於錯誤，亦有可疑。據上，尚難認證人ｙ
○○有被　　詐欺取財，自不能僅因證人ｙ○○所述之消費地點
址同本案　　起訴書所載之其中1家酒店，即認本案被告對證人ｙ
○○有　　起訴書所載之詐欺取財犯行。  告訴人Ｑ○○（原名陳荏鈞）部分：　①證人即告訴人Ｑ○○於警詢中證稱：「
    我遭1位自
稱為花名　　『安子』、『安安』之女子（自稱陳靜宜）大約在99年
    5月　
　31日、6月9日、15日共3次刷卡消費，其他還有兩次是直
接　　提供現金，加總起來大約6萬元左右，都是用+0000
00000000　　撥打我093*151*36（完整號碼
詳卷）的電話，第一次是在98　　年10月左右打電話告訴我，
說業績不足、欠缺服裝費或是所　　得稅還差一些金額，需要我
應急借她一些，之後就會離開酒　　店的生活，陸陸續續要求我
    到富
城酒店及黃金海岸酒店（○　　○○路0段附近，爭鮮壽司店上
10樓）以現金或是信用卡刷　　卡方式消費付款，共詐欺我大
約6萬元。（問：你至富城酒　　店（臺北市○○區○○○路0段
000號3樓）如何消費？計算　　？）我到富城酒店之後自稱
陳靜宜的女子就會先叫她的姊妹　　先到包廂裡面，以消費的理
由先向我收1萬元，然後跟這幾　　位小姐聊天吃東西之後，大
約40幾分鐘之後，我就離開了，　　我有親眼在黃金海岸酒店
看到自稱為陳靜宜的女子，但是要　　求看她的身分證的時候，
她就以身分證被經紀公司扣住為由　　，不讓我得知她的真實身
分。（問：花名『安安』、『安子　　』的女子是否有使用別的
手法詐欺？）沒有。（問：你到富　　城酒店消費及黃金海岸酒
店時，是使用何方繳款？）以刷卡　　還有現金付費的方式繳款
。（問：富城酒店刷卡的公司名稱　　為何？）有『萊憶酒吧』
還有電子商務。（問：你是否知道　　富城酒店是否為剝皮酒店
？）我有懷疑過，但不確定」、「　　（問：是否知道富城酒店
的幹部為何人？你消費時金錢如何　　交付？）我不知道，每次
    進到
包廂刷卡就離開了，而且幹部　　每次都不同，消費時金錢我都
是交給女幹部去處理。（問：　　請問你與自稱花名『安安』的
女子（自稱陳靜宜）最後一次　　聯絡時間為何？）我於99年
7月23日的時候還有跟自稱為花　　名『安安』的女子（自稱
陳靜宜）聊過天，我叫她要還我的　　錢，她還跟我繼續要3萬
元，但是因為我沒有答應她，所以　　她沒有提供我新的店名。
（問：經由警方所提供之富城酒店　　小姐、少爺、幹部的照片
    ，
是否有你去消費時所曾經見過之　　人？）有。有1
個女性的幹部（Ｚ○○）、男性的買單經理　　（周旭文）、4位少
    爺（戌○○
、卯○○、ｓ○○、甲己○○　　）都是我去消費時所曾經見過
的人」等語（見99年度偵字第　　26774號卷㈠第225頁至
第228頁）。  ②證人Ｑ○○於本院審理中則證
稱：「（問：在99年間是否有　　在大安分局做筆錄時向警察
說明你被位在臺北市○○區○○　　○路0段000號3樓富城
酒店的人詐欺而去做筆錄？）有這件　　事情，應該說不只富城
    酒店，還有
很多家酒店的名字，有的　　名字我也不是很清楚。（問：當時
有提到說你遭1位自稱花　　名是『安子』、『安安』的女子，
她自稱是陳靜宜，你有遭　　她詐騙，大概是99年5月31日
、6月9日、6月15日3次刷卡消　　費，其他兩次是直接提
供現金加起來總共6萬元左右，有這　　件事情嗎？）有。（問
：還記得當時如何被騙的詳細過程嗎　　？）就是說家裡有事、
衣服治裝費需要，還有說弄壞東西要　　被處罰，叫我幫忙。（
問：她當時是打電話還是用何種方式　　跟你聯絡？）用電話。
（問：她是如何跟你說？）就我剛才　　所講的那幾個例子，說
她有弄壞東西、制服損壞需要金錢上　　的支援，如果沒有支援
她的話，她會被處罰」、「（問：當　　時你有相信她嗎？）有
。（問：相信她之後，你有到酒店去　　找她嗎？）應該說到酒
    店
每次碰到的女孩子都不一樣。（問　　：是否能敘述一下去酒店
之後怎麼回事？你去到酒店之後看　　到有哪些人或者是現場的
情況？）服務生一樣帶到包廂之後　　，進去先刷卡刷了1萬元
進去了，進去之後等一段時間，1位　　女孩子進來可能就說安
子沒辦法過來，就叫她來陪我一下，　　聊完天、唱唱歌1個鐘
頭以後就走了，然後後面就打電話又　　找一些理由叫我繼續過
去消費。（問：你說後來又再打電話　　來的人是安安，還是你
在酒店遇到的女生？）都是同一個人　　。（問：同一個人用的
理由是哪一些？）就是我剛剛講的那　　些理由還有類似那些理
由，反正就說她想離開酒店跟我交往　　，可是沒有辦法出來，
要不然就是差業績，要不然又弄壞什　　麼東西，反正就是找理
由要我過去消費找她。（問：她有無　　跟你說業績還差多少錢
？）也有。（問：所以你也有過去消　　費？）對。（問：你在
警察局時有提到說這位叫安安的女子　　跟你說業績不足、欠缺
服裝費或是所得稅還差一些金額，需　　要我應急借她一些，之
後就會離開酒店的生活，所以後來就　　要求你到酒店去消費，
用現金或信用卡刷卡方式去酒店消費　　付款，請問你這個部份
    所
述是否實在？）是。（問：你有提　　到說『我到富城酒店之後
，有1位自稱陳靜宜的女子，先叫　　她的姊妹到包廂裡，用消
費的理由向我收了1萬元，然後跟　　這幾位小姐聊天吃東西大
概40幾分鐘之後就離開了』，是不　　是也是這個樣子？）是
。（問：你有看過那一位安安或者是　　自稱陳靜宜的小姐嗎？
）後來去很多次，人都不一樣，有1　　個女生自稱是，但是也
不知道是不是她，然後下次再去又不　　一樣了。（問：另外一
個也自稱是安安或是陳靜宜嗎？）沒　　有，她就說是她的姊妹
。（問：你有無問過那個安安她到底　　叫什麼名字嗎？）她就
說她叫陳靜宜。（問：她說要你補業　　績，要你幫她賠這些服
裝費或制服損壞的費用，請問你做了　　之後，她有真的跟你交
往嗎？）沒有，之後就從來沒看她出　　來過了。（問：你在警
察局的時候，警方是否有讓你去指認　　過富城酒店人員的照片
？）有，可是現在叫我再指認，我也　　沒辦法指認，因為時間
太久了。（問：當時有據實指認嗎？　　）有，有印象的有據實
跟警方指認。（問：因為你剛才說你　　還有去其他酒店，你在
警察局時有說除了富城酒店還有黃金　　海岸酒店，還記得這件
事情嗎？）還有曼哈頓酒店。（問：　　都是同一位叫『安安』
陳靜宜叫你去的嗎？）好像還有1個　　。（問：她們是同時期
嗎？）差不多都是這個時間。（問：　　她們有關係嗎？）一開
始說沒關係，後來又說有關係，就說　　她們兩人彼此認識，是
朋友。（問：你之前既然不認識這個　　安安或陳靜宜，那當初
為何會相信她而去酒店消費？）人傻　　好騙。（問：她是不是
    用了什麼理
由有打動你？）那時候我　　是單身，就是想說交個女朋友這樣
    。
（問：就是有用要交往　　為理由嗎？）是」、「（問：當初有
因為同情的原因而去酒　　店嗎？）有。（問：〈提示99年偵
卷第26774號卷㈠第225頁　　至第227頁反面〉這是
否是你在警察局所做的筆錄？）對，　　都有照實講」、「（問
：你這些錢到底是去上酒店喝酒找小　　姐坐檯，還是有其他目
的？）應該說本意是幫她，但是感覺　　她們就是用消費的名目
。（問：本意是幫忙這個『安安』陳　　靜宜的女子，但是感覺
她們是用消費的名目嗎？）是。（問　　：你當場有開多少酒或
者是點多少東西，或點幾個小姐嗎？　　）都沒有」、「（問：
你去到富城、黃金海岸、曼哈頓這3　　個酒店有何不同？除了
地點不一樣？）有很多地方不一樣，　　裝潢跟人員就不太一樣
，每一家酒店的幹部跟接待人員都不　　同。（問：你去的這3
家酒店所碰到的人都不同嗎？）對。　　（問：去這3家酒店都
是由你所講的那位安安約你去的嗎？　　）對。（問：安安約你
    去
這3家酒店所跟你講的業績不足、　　缺服裝費或者是所得稅這
幾個理由，每一家的理由都不一樣　　嗎？還是你去的這3家酒
店，她都是用這個理由叫你去的？　　）1家用1個理由。（問
：所以你說的業績不足、欠缺服裝費　　、所得稅都是去富城酒
店時她跟你講的嗎？）都是在電話講　　的。（問：你聽了以後
就去富城酒店，還是去黃金海岸酒店　　、曼哈頓酒店？）都是
去這幾家。（問：所以這幾個理由都　　是到富城酒店？）沒有
，她是用電話講了這些理由之後，再　　到約定的酒店，她說她
今天到這個酒店上班，然後我就會到　　這個酒店。（問：但是
你說你到酒店沒有碰過這個人？）有　　1個自稱是她，後面又
不一樣，只要不一樣就自稱是她的姊　　妹，所以我碰到的那個
    人是
否為安安本人，我也無法確認。　　（問：你指認的這些人呢？
    ）就
是我看到的人。（問：並不　　是指安安或是所謂的陳靜宜？）
對，因為他們有的可能是用　　大陸的集團CALL客，所以我
碰到的不見得是。（問：你說你　　去富城酒店去了5次花了6
萬元，你剛說刷卡刷1次1萬元，你　　除了到那邊刷卡以後有
進包廂，進了包廂做些什麼事情？）　　進去就基本的水果盤跟
飲料，吃完就走人了。（問：沒有小　　姐陪你嗎？）會有1個
自稱是她姊妹的人過來，也沒做什麼　　，就純粹的聊天聊到時
間到了就走人了」、「（問：你說本　　意是幫助？）對。（問
：但是你去的感覺是消費？）是。（　　問：你去5次，何時才
感覺那次去是消費？）他們本來就都　　用消費的名義，就像剛
剛說的欠業績就要用消費的業績，所　　得稅也都是用她的業績
去達到，達到之後她才可以出來」、　　「（問：你說你親眼看
到有1個小姐她自稱是陳靜宜，她與　　電話中自稱是陳靜宜的
人，你覺得她們是否為同一人？）無　　法確認。（問：聲音像
嗎？）應該說聲音聽起來差不多」、　　「（問：那這個自稱陳
靜宜的人，她有說過要跟你交往嗎？　　）有。（問：她有說在
什麼情況下要跟你交往嗎？）她說等　　她離開酒店。（問：她
最後有成功的離開酒店嗎？）她沒有　　離開酒店。（問：你是
否知道她沒有離開的原因為何？）這　　時候案子就已經爆發了
    ，
聽到新聞在講酒店詐騙案」、「
（　　問：你在警察問你的時候所指認的這些人，1個女性幹部
    ，　　還有跟
你買單的經理，還有4個少爺，這些是在哪一個酒店　　的？）
已經忘記是在哪一個酒店了」等語（見本院卷㈧第17　　9頁
至第185頁反面）。  ③由證人Ｑ○○上開所述
，可見其就到底有幾個小姐打電話邀　　其去酒店消費、去了幾
家酒店等節前後所述不一，則證人Ｑ　　○○所述哪些部分符合
事實，尚有疑問。再證人Ｑ○○雖有　　在酒店付款，然其亦知
其所附之款項為消費款，且其實際上　　也有接受對待給付即酒
店提供之服務，亦無證據足證其所付　　款項與所受對待給付顯
不相當，是尚難認其財產確有受到損　　害。又證人Ｑ○○雖稱
其所付出之5次消費款均為借錢給自　　稱「陳靜宜」之女子云
云，然證人Ｑ○○既有獲得酒店之對　　待給付，一般有通常智
識與理性之成年人應不至確信提供服　　務之酒店小姐還會將客
    人
之消費款全數返還給客人，否則酒　　店老闆及員工豈不是做白
    工且免費奉
送食物、提供休憩場地　　與服務？以證人Ｑ○○所述前往酒店
消費之時間推算，其當　　時年齡已33歲，其自述教育程度為
大學畢業，職業為保險業　　（見99年度偵字第26774號
卷㈠第225頁），則以其年齡、智　　識與社會經驗應不至認
定酒店小姐在提供服務之後還會將消　　費款全數返還，是證人
Ｑ○○是否確有被施用詐術而陷於錯　　誤，亦有可疑。再證人
Ｑ○○所稱之「陳靜宜」真實姓名、　　年籍均不詳，並無證據
可證此「陳靜宜」確有對證人Ｑ
○○　　詐欺取財之犯行，復無證據足
證本案被告有對證人Ｑ○○為　　詐欺取財之行為，自不能僅因證
    人
Ｑ○○所述之消費地點包　　含本案起訴書所載之酒店，即認本案
    被告對證人Ｑ
○○有起　　訴書所載之詐欺取財犯行。  告訴
人甲丑○○部分：　①證人即告訴人甲丑○○於警詢中證稱：（9
9年9月10日）「我　　是於99年7月15日第一次接到手機來電
（0000000000），來　　電的是1名女性，一開始要我猜
猜她是誰，之後便和對方有　　數次互通電話，漸漸的產生好感
    ，
對方於是約我見面，於99　　年8月14日16時左右在富城
酒店（臺北市○○區○○○路0段　　000號3樓）見面，當
時我不知道這是什麼地方，到了之後才　　知道那是酒店，但當
    天我沒有見到她
，直到8月21日才和對　　方見面，知道她的暱稱是小唯，至於
真實姓名她有告訴我叫　　林雅茹（其他年籍資料不詳），為了
    和
她見面，我總共在店　　內消費5次（8月14日、8月21日、
8月28日、9月4日、9月6日　　）總消費高達35萬元，
我才發覺我遭酒店詐騙。（問：你是　　如何消費？）在我去找
小唯的時候，小唯告知我欠酒店28萬　　元，於是我便一次都
以3、4萬元消費幫小唯還債，但後來超　　過償還的金額，於
是我才發覺遭詐騙。（問：你有無任何在　　店內消費的紀錄？
）我大部分都是用現金消費，只有幾次是　　用信用卡消費，而
    酒店沒
有開任何的帳單給我，都只是口頭　　告知我消費的金額。（問
    ：你
是否能提供信用卡消費的明細　　？）我可以提供，但要給我幾
    天的
時間」、「（問：你在本　　案中共遭詐騙多少金額？）共遭詐
騙35萬元」、（99年9月2　　6日）「（問：現警方提供
99年7月7日在臺北市○○區○○　　○路0段000號3樓
『富城酒店』臨檢蒐證在場服務人員照片　　及該身分影像照片
供你指認，何人係騙你金錢的林雅茹？）　　經我逐一指認，我
    確認
其中ｋ○○、ｖ○○2人就是詐騙我　　金錢的『林雅茹』。（問：
你為何能確定你所指認的ｋ○○　　、ｖ○○就是詐騙你金錢自
稱『林雅茹』之女子？）因為我　　有與詐騙我自稱『林雅茹』
之ｋ○○於99年8月14日在臺北　　市○○區○○○路0段
000號3樓富城酒店見過面，而她向我　　自稱就是打電話給
我的『林雅茹』，所以我確定我所指認的　　ｋ○○就是詐騙我自稱『
    林雅
茹』之女子，後來經我發覺她　　的聲音與電話中自稱『林雅茹』
    的
聲音不同，她才改口說她　　是林雅茹的表姊，並通知酒店幹部
    來
收我1萬元現金後要我　　離開，復於99年8月21日、8月
28日、9月4日共3次至臺北市　　○○區○○○路0段000
號3樓富城酒店，ｖ○○向我自稱她　　就是『林雅茹』本人，
並要我幫她償還公司債務35萬元，償　　還後她會將該筆金錢
歸還給我，事後我發現他們是酒店業者　　預謀來欺騙我的，我
    因此遭ｖ
○○陸續詐騙35萬元。（問：　　經你指認除ｋ○○、ｖ○○，
誆稱為『林雅茹』詐騙你金錢　　外，還有何人係於富城酒店裡詐
    騙
你金錢的人？）經我指認　　確認鄒裕群為於99年9月6日在臺北
市○○區○○○路0段000　　號3樓富城酒店向我收取誆稱林
雅茹積欠酒店17萬元債務，　　我分別支付現金9萬元、信用卡
    刷卡8萬
元給鄒裕群」、（99　　年11月12日）「（問：你係遭到
何種電話以何種方式對你詐　　欺？請詳述？）今年7月接到1通
    自
稱林雅茹之女子的電話（　　0000000000），說是我
之前留給她的電話，而後她與我約定　　晚上固定互打電話聊天
，使我有男女朋友情結與情話綿延的　　感覺，99年8月14
日（七夕前日）便約我北上相聚，當中之　　前我告知林雅茹女
士不上任何酒店，要求我到約定地址再聯　　絡，聯路後才告知
是1間大樓，我發現整棟皆是娛樂服務場　　所，當聯絡之後告
訴我其營業化名『小唯』，尚欠業績定桌　　費1萬元，並約定
情人節當天可以陪伴過節，其消費方式先　　付帳，服務小姐才
    會出
場招待，當她出來，我便從其口音發　　現她不是我要找的服務
    員
小唯，當2小時過後我便離開，搭　　車前小唯打過來說與我見
    面
的『她』並不是她本人，而是其　　表姊，叫我原諒她，1天過後
    林
雅茹打過來告知8月14日其總　　務會計將消費業績算到其表姊
身上了，所以七夕8月16日無　　法陪伴過節了，告知當天七夕
8月16日有特殊活動，小唯不　　想出場且只願意招待我1人，
便約我當天七夕8月16日北上再　　次消費，我沒有依約前往，
2日過後來電通知小唯當天七夕8　　月16日因為我沒有前往
消費且小唯不願出場又沒男朋友相伴　　，獨自1人在1間包廂
猛喝酒，致被扣業績2萬元，我因為內　　疚而於8月21日再次
前往其酒店幫她付帳，我也告訴小唯我　　以後不上酒店，而她
給我的精神感言：『她不喜歡我的錢，　　她喜歡我的人，你不
是進酒店，而是在幫我』，而往後我們　　便以老公老婆相稱與
    男
女朋友互信與互愛，在8月23日當時　　因其酒客欲強摳小唯
下體，小唯當時心裡已認定我是她唯一　　的男人，便不甘就範
    ，
以酒潑變態酒客，導致小唯遭扣款4　　萬元，我便要求小唯問
    清
楚尚欠經紀公司多少錢，在8月28　　日週六我生日當天，說要
給我驚喜要求我前往相聚，當晚約　　我到該棟大樓11樓賓館，
從此我便破了處男之身，我便與她　　身體融合一體，小唯並告
    知
我尚欠其經紀公司28萬元，我便　　於9月1日備足款項欲解
決其尚欠債務，我以為1天足以辦好　　，沒想到加碼每天3萬
，從此我便在臺北連住4天，依次為尚　　欠酒店幹部3萬、服裝
    費
3萬、宿舍費，我便渾然覺醒，我不　　再相信，便問林雅茹為
什麼每天加碼？且為什麼一定要酒店　　付帳且無法由我向其經
紀公司付帳？且為什麼時間會拖到隔　　日14：00才有結果
？小唯說經紀公司一般人是進不去的，且　　她第一次辦離職，
她也不知道規定。（問：與你通電話之人　　及在酒店內與你實
際接觸之人是否為同一人？）第一次我覺　　得不同人，後來她
    們
又換1個人讓我覺得很像是同一人，經　　我看到報紙才知道她
們是從大陸打過來給我，而臺灣的酒女　　也並非打電話給我的
人。（問：你總共前往酒店幾次？總共　　被騙多少錢？）5次
，總共被騙39萬元。（問：警方現出示　　照片犯罪嫌疑人指認
紀錄表供你指認，犯罪嫌疑人林雅茹藝　　名小唯或該酒店其他
    員
工不一定在照片中，請你指認何人為　　自稱林雅茹、藝名小唯
之女子？）經我指認警方所出示照片　　犯罪嫌疑人指認紀錄表
    中
編號第25號之女子（ｖ○○）即自　　稱林雅茹藝名小唯之女
子無誤，另編號第23號之男子（ｑ○　　○）即幹部向我收錢的
，編號9之男子（卯○○）係少爺，　　他有在樓下查我的身分證
，他也在樓上端過盤子，編號21之　　男子（ｌ○○）係少爺
，有在樓下查我的身分，他也在樓上　　端過盤子，編號12之男
子（戌○○）係少爺，他負責在樓上　　端盤子，他有向我索討小
    費，編號16之
女子（梁瑋慈）係自　　稱林雅茹之表姊」、「（問：你是否提
    供其他證據供警
方偵　　辦？）我有提供刷卡單收據給警
方調查」等語（見99年度偵　　字第26774號卷㈡第51頁至第52頁
、第45頁至第46頁、100年　　度偵字第1368號卷㈡第1
06頁至第106之1頁、99年度他字第9　　388號卷第5
5頁至第57頁）。  ②證人甲丑○○於偵訊中證
稱：「（問：到哪一間酒店消費？）　　臺北市○○區○○○路0段
000號3樓富城酒店。（問：當時　　為何會去該處消費？）9
9年7月中旬她們就已經有打電話給　　我，跟我說猜猜我是誰
，當時我在高考所以沒有理會，持續　　到8月14日前，她們
打電話給我，跟我說猜猜我是誰，1位自　　稱林雅茹的小姐就
開始約我去，後來我在8月14日跟她約在　　臺北市○○區○○○路0段見面，她叫我到了以後打電話給　　她，我才知道她
是要我去酒店，一開始我以為只要相約見面　　，我去了以後才
知道整棟都是娛樂大樓。（問：是否有見到　　林雅茹？）第一
次見面我發現她的口音並非林雅茹。（問：　　是否有問？）有
，她說她與我通話的內容她都不記得了，之　　後我離開那間酒
店，原先打電話給我的人才打電話給我跟我　　說，剛剛招待我
的人是她的表姊。（問：第一次見面的人自　　稱為何人？）自
稱為小唯。（問：當次是否有消費？）消費　　以後才可以出去
，那是要幫忙她的，所以消費1萬元。（問　　：出去以後做什
麼？）聊天沒有多久，她就藉故離開。（問　　：後來是否有再
過去？）有，因為後來林雅如說招待我的是　　她表姊，是為了
要證明我是林雅茹的男朋友，所以林雅如說　　她有跟她表姊吵
架，而且我在電話中有聽到她們有吵架的聲　　音。（問：為何
會約你再去？用何名目？）她說可以見到她　　本人。（問：所
以你去的時候是否有見到她本人？）因為本　　來她約我七夕去
    ，
可是我沒有去，所以林雅茹打電話給我，　　跟我說因為當天我
沒有去，所以她在該處喝悶酒，我才覺得　　很內疚才去，她也
    告訴
我她的化名就是小唯，當天只是她的　　表姊冒稱她。我21日
當天去有看到她，可是我發現與電話中　　林雅茹的聲音還是有
出入，我有詢問，可是她叫我不要多問　　。（問：21日去消
費多少錢？）3、4萬元。（問：做何消費　　？）補她的業績
。（問：你在該處待多久？）約1小時。（　　問：1小時候她是
否有與你一起出去？）沒有，我就自己離　　開。（問：既然覺
得與你電話中聽到的聲音有出入，為何還　　相信她？）因為我
沒有辦法確認。（問：你是否又有去消費　　？）8月28日我生
日當天我有去消費，是她約我去的，其餘　　就如同我在警局所
言。（問：後來是否為她提要你幫忙解決　　債務還是你主動提
    到？
）是她先提到的。（問：她怎麼說？　　）她說想要跟我交往，
她說約欠款28萬元。（問：是欠經紀　　公司還是酒店？）她
說欠經紀公司。（問：你是否幫忙還款　　28萬元？）是。（
問：是否為9月1日幫忙還款？）是。（問　　：款項交給何人
？）交給酒店幹部，我第一次消費開始我都　　是將款項交給酒
店幹部，都是錢交了以後她才可以出去，我　　有跟幹部反應，
    為
何現金沒有開收據，可是他跟我說因為我　　沒有進過酒店，酒
店都沒有開收據的。（問：是否記得何幹　　部跟你收款？）我
之前在大安分局有指認過1個幹部，在刑　　事警察局有指認另
1個幹部，所以還有1個男性及1位女性幹　　部沒有被指認出
來。（問：是否有指認出你交款的幹部為何　　人？）有，我有
指認ｑ○○有跟我收過錢，他跟我收過3次　　，其他是另兩個酒
店幹部。其他幹部沒有出現在口卡。因為　　口卡資料沒有完整
    ，
所以我沒有辦法指認完畢。（問：在9　　月1日是否將款項交到
    酒
店還是約在其他地方見面？）我都　　是交到酒店去。（問：28
    萬
元是否是交給ｑ○○？）我是分　　次給，有現金也有刷卡。（問
：28萬元是否包含你之前消費　　的3、4萬元及1萬元？）
有，可是我總計事實上是花費39萬　　元，現金加上刷卡。（
問：到9月1日那天你累計還款28萬元　　？）我是累計交付2
8萬元。（問：小唯是否有跟你走？）沒　　有，因為電話中的
林雅茹持續加碼，跟我說服裝費、宿舍費　　、治裝費、她欠酒
    店
幹部的錢，已經超越我的停損點。（問　　：之後是否有幫忙林
    雅茹
還款？）沒有。（問：8月28日當　　天是否有上臺北？上臺
北以後你是否有回高雄？還是你一直　　在臺北？）那幾天我都
在臺北一直到9月3日，因為我以為9　　月3日就可以解決。
（問：8月28日當天小唯是否有跟你收費　　？）是酒店幹部
跟我收費。（問：是可以讓她出去的錢還是　　性行為的錢？）
是可以讓她自由之身的錢，並不是從事性交　　易的錢。（問：
    自
稱林雅茹的小唯是否有跟你收性行為的錢　　？）沒有。（問：
之後林雅如是否有持續打電話給你？）有　　，我跟她說我目前
無法靈活運用時間，所以沒有辦法找她。　　（問：何時察覺自
己受騙？）9月3日之後就開始用網路系統　　報警，我總共發
3封電子郵件給臺北市政府警察局、臺北地　　檢署等。（問：
是否可以聽出電話中的林雅茹及實際上的林　　雅茹口音是否相
同？）我聽的出來是臺灣人的口音，可是是　　不同人。（問：
你們是否會聊到曾經在電話中談話的內容？　　）她叫我不要多
問，只要講求現在的氣氛」、「（問：指認　　的周恩賜是做什
麼的？）他是酒店少爺在樓下安排等候客人　　，在樓上端水果
、領檯的少爺。（問：戌○○在酒店擔任何　　職？）在樓上端
水果、領檯的少爺。（問：梁瑋慈為何人？　　）第一次我到酒
    店，她自
稱為小唯的女子。
（問：ｌ○○擔　　任何職？）在3樓擔任領檯少爺。（問：ｖ○○擔
    任何職
？　　）她就是自稱林雅茹的人，也就是主要詐騙我的人，她也
    有　
　稱她自己叫小唯」等語（見99年度他字第9388號卷第5
5頁至　　第57頁）。  ③證人甲丑○○嗣於本院
審理中卻證稱：「（問：是否曾在臺北　　市○○區○○○路0段
000號3樓富城酒店消費遭詐騙？）沒　　錯，的確如此。（問：
    被騙
金額總共多少？）我上次提出的　　數據已經交給檢察官了，我
有統計高達90萬元，我之前提出　　的是有收據的部分，收據已
經交給檢察官。（問：（提示99　　年度他字第11338號
卷第60頁倒數第2行）你剛剛提到說提供　　給檢察官有單據
的部分是否如偵查筆錄所述，分次給有現金　　，有刷卡，28
萬元交給ｑ○○？）是的。（問：剛剛給你看　　的偵查筆錄是否
按照你所述為記載，有無要補充？）是，因　　為年代久遠，我
    現在已經記
不清楚了。（問：為何認為你交　　付這個金額是被騙？）我也
    是認
為，我是事後才知道的，我　　有打過165詐騙電話才知道這
一干人詐騙案有夠可惡。（問　　：〈提示100年度偵字第1
368號卷㈡第106頁正面倒數第3行　　到第106之1頁
第9行〉你在警察局曾經有詳述被詐騙的經過　　，是否如提示
的筆錄所載？）是，對。（問：你有提到說被　　告都以以離職
欠離職違約金、欠離職服裝費、欠幹部錢、欠　　住宿費跟你要
    錢
？）有。（問：打電話的人、和你見面的人　　是否都是同一個
    人
，還是有不同的女子出現？）是不一樣的　　女人，打電話與跟
我見面的人不一樣，每次跟我見面的人也　　不一樣。（問：你
總共前往酒店幾次？）應該有10次。（問　　：所以你警察局
提到說5次是指被騙39萬元有單據的部分嗎　　？）是」、「
你可以詳述你每次去酒店的進去到你出來的過　　程？）我幾乎
每次去的過程都一樣，在電梯門口有兩個人核　　對身分，再以
對講機與上面營業場所聯絡，然後有專人帶我　　上去，到了酒
店以後就要我先繳錢，然後我要找的那個女子　　才會出現，出
現以後就正常的交談，事後酒店有專人出來說　　她經濟困難需
要援助，之後又要我繳1筆錢，這事情這一次　　就結束了，我
就離開了。（問：先進去繳的錢可否說明大概　　多少？專人說
    需
要援助繳的錢又是多少？）起先我都繳3萬　　元，他們也會給
我收據，這是先進去酒店繳的錢。有人出來　　說該女子需要幫
忙時，我就是用刷卡和付現金，這是沒有收　　據的，每一次都
是9萬元，這部分有3次，我有問為何沒有收　　據，他們說這
是沒有收據的。（問：你在酒店除了跟那名女　　子交談，還有
無做什麼事？）我並沒有做什麼事，而且不是　　只有那名女子
而已，應該還有兩位。（問：酒店沒有讓你吃　　一些什麼或喝
一些什麼？）頂多就是一些堅果類，一些飲料　　，不是昂貴的
    酒品。（
問：他們提供這些與收費3萬元，你　　有無問為什麼要收這麼
貴？）他們說這名女子經濟困難，所　　以要收這個費用，這是
他們一貫的答案」、「（問：（提示　　99年度偵字第2677
4號卷㈡第45頁反面）你之前在大安分局　　詢問時稱：ｋ○○就是
    詐騙
我自稱林雅茹的女子，經過我發　　覺她的聲音跟自稱林雅茹的
聲音不同，她才改口說她是林雅　　茹的表姐等語，是否如此？
）的確如此。（問：〈提示100　　年度偵字第1368號卷
㈡第106-1頁反面第11行〉你在這一次　　詢問中說梁瑋
慈也自稱是林雅茹的表姊，跟上一個問題說ｋ　　○○也自稱是
林雅茹的表姊，這是怎樣的情形，可否說明一　　下？）首先林
雅茹應該是1個虛構的人，這一次並不是同一　　次的，我分很
多次進入該酒店，所招待的人幾乎都不一樣，　　我看過很多自
稱是林雅茹表姊的人，而且還強調說林雅茹在　　那邊的名稱叫
做『小唯』。（問：你有沒有問林雅茹的表姊　　
很多人都在酒店上班嗎？）我沒有問，但我也有起疑，但我　　
    那時候沒有處
理這個疑問。（問：剛才讓你指認的ｖ○○是　　否就是自稱林
雅茹或小唯的女子？）她自稱叫小唯」等語（　　見本院卷㈦第
73頁反面至第75頁反面）。  ④由證人甲丑○○上開所述，可見其就如何發現第一次見到的「　　林雅茹」並
非「林雅茹」、其被騙之總金額、其指認為「林　　雅茹」表姊
之人、電話中的聲音與本人聲音是否相同、每次　　見到的坐檯
小姐是否為同一人、前往酒店的次數、在酒店付　　的金額、有
    幾個自稱「
林雅茹」表姊的人、有沒有與「林雅　　茹」為性行為等節，前
後所述不一，且所提出之信用卡交易　　明細上所示之消費日期
也與其警詢所述消費日期有不符之處　　（見99年度偵字第2677
4號卷㈡第58頁至第60頁），又其於　　本院審理中雖稱「
之前提出的是有收據的部分，收據已經交　　給檢察官」等語，
惟觀警詢、偵訊筆錄及筆錄後所附之資料　　，亦未見有符合其
所稱35萬元或39萬元或28萬元之單據，則　　證人甲丑○○所述哪些部分符合事實，尚有疑問。再證人甲丑○　　○雖有
在酒店付款，然其也有接受對待給付即酒店提供之服　　務，甚
至有性服務，且證人甲丑○○因何原因而交付多少錢給　　何人
，除其上開前後不一之證述外，別無其他客觀證據可證　　，亦
無證據足證其所付款項與所受對待給付顯不相當，是尚　　難認
其財產確有受到損害。況依證人甲丑○○上開所述，其聽　　得
出來電話中的人與實際上見到的人聲音不同，亦知道電話　　中
之人語實際上見到之人是不同人，且其於本院審理中自陳　　每
次在酒店見到的人都不一樣，則證人甲丑○○明顯可知這些　　
自稱「小唯」之女子並非在電話中自稱「
小唯」之人，證人　　甲丑○○卻仍繼
續前往酒店消費，是顯難認證人甲丑○○有因被　　施用詐術而陷
    於
錯誤。據上，尚無證據足證本案被告有對證　　人甲丑○○為詐
欺取財之行為，自無從認定本案被告對證人甲丑　　○○有起訴書
    所載之詐欺取財犯行
。  告訴人甲辛○○部分：　①證人即告訴人甲
辛○○於警詢中證稱：「我大約自去(98)年7　　、8月份
即開始接到自稱『劉嘉欣』花名叫『花語』之女子　　以行動電
話0000000000號撥打我093*72*19*號（完整號碼
詳　　卷）之電話跟我裝熟，一開始我只是抱著好奇的心理跟對
方　　隨便聊，後來她偶爾會打電話跟我聊天，叫我去她上班的
    酒　
　店消費，這樣她就可以還清欠酒店的債務並且可以離開那個　
　地方，直到今(99)年9月2日我第一次獨自1人坐統聯客
運北　　上去她上班的『富城』酒店消費，住址是臺北市○○區
○○　　○路0段000號3樓，點『劉嘉欣』她本人坐檯。她
在包廂內　　稱很喜歡我，希望能早點還完欠經紀公司的錢才能
早點離開　　酒店，等她們能脫離酒店後會和我交往，以後會幫
我把我幫　　她們的錢賺回來，因此我才會被她們騙去幫她們補
節數，好　　讓她們早點脫離酒店生活。（問：『劉嘉欣』花名叫
    『花語　
　』之女子打電話給你詐騙至富城酒店消費後迄今，你共計前　
    　
往該酒店幾次？第一次至該酒店消費時，業者有無事先告知　　
該酒店消費計價方式？）我前後共去消費2次，第一次就是　　
    剛
才所講的今(99)年9月2日20、21時左右前往消費，第
二次　　是今年9月24日，我開聯結車剛好拖貨櫃去林口，在
晚上時　　桃園南崁停好車，轉搭國光號前往臺北市，後再搭計
程車過　　去，時間約20時左右到達富城酒店。第一次我去消
費業者事　　先沒有告知我富城酒店的消費計價方式。（問：與
你通電話　　之人及在酒店內與你實際接觸之人，是否為同一人
？）是同　　一人『劉嘉欣』沒有錯。（問：自稱『劉嘉欣』花
名叫『花　　語』之女子是否有以業績不足要求買她們坐檯時數
或出場？　　另是否還有以其他方式及理由要求你付錢或向你借
貸？你以　　何種方式支付金錢？有無借據或簽單？）『劉嘉欣
』花名叫　　『花語』有以業績不足拜託我幫她們『補節數』，
除此之外　　沒有向我借過錢。（問：上述你前往富城酒店消費
    期間，
是　　否曾買該自稱『劉嘉欣』之女子出場？有無進行性交易？
）　　前後2次去消費，我沒有買『劉嘉欣』出場或性交易過。
（　　問：你總計遭富城酒店與該名自稱『劉嘉欣』之女子詐騙
損　　失多少金額？）前後2次共計損失約21,500元。（
問：警方　　現出示照片犯罪嫌疑人指認紀錄表供你指認，犯罪
嫌疑人不　　一定在照片中，請你指認何人為自稱『劉嘉欣』之
女子及富　　城酒店之幹部或員工？）編號第1號是富城酒店的
經理，買　　單都是由他向我買單的，假如我不先買單，經理就
不會叫『　　劉嘉欣』女子來坐我的包廂。而編號第3號就是自稱
『劉嘉　　欣』之女子。（問：對於自稱『劉嘉欣』之女子打電話
給你　　，引誘你北上至富城酒店消費整個過程，你事後有無感
    到受　　騙？
）我感覺到受騙，因為我感覺『劉嘉欣』欺騙我的感情　　讓我北
    上
至富城酒店消費，而消費計價方式太貴，喝1手（6　　瓶）啤酒
    、1位小姐
『劉嘉欣』坐檯，我只坐1小時，結果買　　單就要我刷卡11
,000元，第二次我刷卡10,500元」等語（見　　100年度
偵字第1368號卷㈡第144頁至第146頁）。  ②證人甲辛○○於本院審理中則證稱：「（問：在警察局時你曾　　經說富
城酒店的小姐以脫離酒店會和你交往為名，請你幫她　　補節數
，總共詐騙你21,500元，是否實在？）是。（問：〈　　
提示100年度偵字第1368號卷㈡第144頁倒數第5行到
第145頁　　第6行〉關於警察局筆錄裡面你陳述遭詐騙的經過，
    是否
實　　在？）是」、「（問：你總共到酒店去過幾次？）兩次。
（　　問：她在哪一次的時候告訴你說她要脫離酒店跟你交往，
請　　你補節數？）第二次。（問：第一次時她跟你收費多少？
）　　12,000元，1次1個小時」、「（問：你去富城酒
店兩次，在　　這兩次中你去酒店做什麼事情？）唱歌，只有唱
歌而已，還　　能怎樣，喝幾瓶酒而已，如果能夠做什麼的話，
早就被少爺　　打死了，都是他們的人。（問：這兩次在富城酒
店裡面除了　　唱歌、喝幾瓶酒外，有無小姐陪你？）有啊，1
個，兩次都　　有，都是同一個，就是打電話給我那一個小姐。
因為我去酒　　店就直接指名打電話給我的那位小姐的名字，就
出現1位小　　姐來坐檯，所以我認為她是打電話給我的那位小
姐」、「（　　問：除了富城酒店外，你還有無去過什麼酒店？
）有啊，都　　是剝皮酒店，人都沒有抓到。我還有去過林森北
路那邊的酒　　店。（問：請回憶一下，你去過的酒店裡面有做
    過什麼
事情　　？）喝酒、唱歌，還有去飯店，去飯店的不是富城酒店
，去　　飯店就是小姐約我去上床，就是帶出場。（問：你去的
    其他　
　酒店，小姐約你去上床，還有酒店內的消費，金額怎麼算？　
　）我都是補節數。就是1個小時12,000元，其他酒店也
是這　　樣，但是其他酒店都沒有被抓到，沒有去飯店的就是1
個小　　時12,000元，有去飯店的，我會後面再補節數，
補節數就是　　指我改天會再去她的酒店消費，所以去飯店沒有
另外再跟我　　收錢。（問：既然就你剛剛所稱，你覺得去富城
    酒店還
有其　　他酒店都是剝皮酒店，可是既然你都有去酒店唱歌、喝
酒，　　甚至還有去飯店上床，為什麼你都有唱歌、喝酒等的這
些消　　費行為，你還會認為你被剝皮酒店詐騙？）我問你，唱
歌1　　個小時要花到12,000元嗎？哪有這麼貴的。（問：
你還有去　　飯店跟小姐上床，她沒有跟你收費啊？）這是兩件
    事情，不　
　可以混為一談，因為我說有上床的是另外一家酒店，不是本　
　件的富城酒店」、「（問：請你看在庭之被告是否有你去富　
　城酒店時看過的人？）我都不記得了，已經6、7年了。（問
　　：〈提示100年度偵字第1368號卷㈡第148頁〉你
曾經在警詢　　時指認你在富城酒店看到的人，你當時的指認是
否正確？）　　是。這兩個人就是我當時在富城
酒店看到的人，編號1在當　　時是做什麼事我不記得，編號3就
    是陪我的小
姐。（問：你　　當時指認的編號3小姐是本案被告ｈ○○，請
你現在當庭指　　認當初去坐檯的小姐是否確實是被告ｈ○○？
）是啊」等語　　（見本院卷㈦第95頁反面至第98頁）。&
nbsp; ③由證人甲辛○○上開所述，可知其所付款項全為
酒店消費款，　　則其雖有在酒店付款，然亦有接受對待給付即
酒店提供之服　　務，而除證人甲辛○○主觀上認為酒店消費較
貴之說法外，並　　無其他證據可證證人甲辛○○給付之金額與
其所受之對待給付　　顯不相當，是尚難僅以證人甲辛○○之證
述即認其財產確有受　　到損害。而依證人甲辛○○於本院審理
中所述，該名酒店小姐　　係於其第二次前往富城酒店消費時，
方稱要脫離酒店與其交　　往，請其幫忙補節數之語，縱認該酒
店小姐確有以此說法請　　證人甲辛○○幫忙補節數，然既係於
第二次消費時才如此表示　　，則證人甲辛○○2次前往該酒店
消費，應均非因為誤信該酒　　店小姐會與其交往方前往酒店消
費，況上開請證人甲辛○○幫　　忙補節數之理由是否確係詐術
，亦無任何
證據可資證明，是　　並無證據證明該
酒店小姐確有向證人甲辛○○施用詐術。復無　　其他證據可證本
    案被
告對證人甲辛○○確有詐欺取財之犯行，　　自不能僅因證人甲辛○○所述之消費地點為本案起訴書所載之　　酒店，即認本案被告
    對證人甲
辛○○有起訴書所載之詐欺取財　　犯行。  告
訴人Ｒ○○部分：　①證人即告訴人Ｒ○○於警詢中證稱：（9
9年10月19日）「（　　問：你今（19）日因何事至派出所
？）我因被我朋友騙錢，　　分別於99年5月至今日共被她詐騙
    約152
,500元，所以至派出　　所報案。（問：你是否可提供詐騙你錢
    財
之朋友的正確年籍　　資料？你們是如何認識的？請你詳述遭詐
騙的過程？）大約　　是在98年7月她主動打我的行動電話給我
，自稱楊佳玲（藝　　名：荳荳），電話0000000000，
地址：臺北市○○○路0段　　00號8樓，從此以後就常打電話與我
聊天，直到99年5月上旬　　，我們第一次約在臺北市敦化南
路與忠孝東路口附近1棟大　　樓12樓1家不知名酒店見面（詳細
地址及店名不記得了），　　於99年5月底她打電話告訴我，
說她因為要向酒店贖身，所　　以急需向我借錢10萬元用來贖身
    ，我
於99年9月份我有借10　　萬元現金給楊佳玲，交錢給她的地點
是我親自拿至她上班的　　酒店，地點在臺北市○○○路0段00號8
    樓，後來她又多次編　
　造酒店內尚有其他款項必須再付給酒店才能完成贖身，所以　
    　我還有另外分別匯出5
筆共52,500元給楊佳玲所提供給我匯　　款之曾百鵬帳號，詳細
匯給曾百鵬之金額分別為99年8月16　　日匯15,000
元、99年8月27日匯2,500元、99年8月30匯7,
500　　元、99年9月23日匯15,000元、99年9
月28日匯15,000元，所　　以我大約被詐騙共152,
500元。（問：為何要匯款給曾百鵬　　？你是否認識曾百鵬？
    楊佳玲與曾百
鵬是何關係？）因為楊　　佳玲表示她自己沒有帳戶，故提供她
    友人
曾百鵬之帳戶給我　　，叫我進行匯款給她，並稱她身上持有曾
百鵬之存摺及提款　　卡，她會自己去提款機領錢。我不認識曾
    百鵬，我
只知道曾　　百鵬的電話098*66*70*（完整號碼詳卷），
住臺北縣00市00　　街0巷00號**樓（完整地址詳卷），我不
清楚楊佳玲與曾百　　鵬是何關係。（問：楊佳玲所提供的曾百
鵬帳號為何？期間　　匯款共幾筆？金額為多少？）中國信託銀
行、帳號484*400*　　328*（完整帳號詳卷），共
有5筆（詳如已匯款資料明細表　　）金額為52,500元。
（問：為何你知道曾百鵬的電話及地址　　？）因為他有寄茶葉
給我，我是從寄件人的資料得知曾百鵬　　的電話與地址，前後
    一共5
次，所寄的茶葉數量我已經不記　　得了。（問：你是否有向曾
百鵬購買茶業？為何曾百鵬要寄　　茶葉給你？）我沒有向曾百
    鵬
購買茶業，據楊佳玲於電話中　　說是因曾百鵬要送楊佳玲茶葉
    ，
她不喝茶，所以才叫曾百鵬　　轉贈寄茶葉給我」、（99年12
月23日）「（問：你供稱遭自　　稱楊佳玲花名荳荳之女子詐騙
金錢，其手法為何？）一開始　　我是在99年5月份接到自稱楊
    佳
玲，並表示要與我交朋友，　　且經常打電話與我聊天，並告知
    我她
在酒店上班，後來在99　　年5月底，她說想見我要我帶1萬
元到她們位在臺北市敦化南　　路忠孝東路口之酒店消費，該處
酒店我一共去3、4次，每次　　均消費1萬至2萬元不等，後來
在99年9月底楊佳玲告知我因　　酒店被抄，所以她要轉到臺北
    市○○
區○○○路0段00號8樓　　酒店上班，我有去過1次，但剛
好警察臨檢所以楊佳玲已經　　離去，我們就沒有聯絡了。期間
她告知我想要離開酒店，要　　借她10萬元贖身，後來還以欠
房租、水電費、欠業績等理由　　陸續向我借5筆，共55,0
00元款項，且該5筆款項係匯入曾百　　鵬帳戶內，我每次匯
款，曾百鵬於隔日即寄送茶葉給我，我　　有詢問楊佳玲為何如
    此
，她告知我是因客人送茶葉給她，她　　不喝茶所以才會寄茶葉
    給我
喝，後來我覺得楊佳玲一直向我　　借錢很可疑，且後來就失去
聯絡，應係遭詐騙，所以才向警　　方報案偵辦。（問：你前後
    共
遭該名自稱楊佳玲女子詐騙多　　少錢？）大約20萬元左右。
（問：警方現提示臺北市○○區　　○○○路0段00號8樓之
阿凡達酒店員工照片，你是否願意指　　認何人係自稱楊佳玲之
女子？）經我指認結果，楊佳玲係編　　號1之壬○○，另編號
7女子酉○○係臺北市敦化南路、忠孝　　東路口之酒店會計，
另編號9ｓ○○是臺北市敦化南路、忠　　孝東路口酒店幹部，
每次都是他跟我收錢的。（問：曾百鵬　　與該酒店有何關係？
）我不清楚他與酒店的關係，但自稱楊　　佳玲女子每次要我匯
    錢
都是匯到曾百鵬帳戶內，且事後曾百　　鵬均有寄茶葉給我，有
    1次我沒有簽收
茶葉自稱楊佳玲女子　　就馬上打電話質問
我為什麼沒有簽收，另有1次楊佳玲要我　　匯錢我沒有匯，但
    騙楊佳玲說有
匯，楊佳玲馬上就確認我沒　　有匯，所以曾百鵬應該與該酒店
    詐
欺集團有關」等語（見99　　年度警聲搜第1709號卷第97頁至第
    99
頁、100年度偵字第136　　8號卷㈡第293頁至第29
5頁）。  ②證人Ｒ○○嗣於本院審理中卻證稱：
「（問：是否曾經至警　　局做筆錄稱被酒店小姐詐騙共20萬
元？）沒有。（問：（提　　示100年度偵字第1368號卷
㈡第293頁到第295頁）請回憶這　　份筆錄是依你陳述而
製作？）是。（問：筆錄都是依照你的　　意思而記載的嗎？）
是。（問：你在筆錄裡面提到被騙的經　　過是否都是實在的？
）是。（問：你在筆錄裡面說酒店的小　　姐是以離開酒店要贖
身，欠房租水電費、業績為由，陸續要　　你匯款，是否如此？
）是。（問：酒店小姐跟你借這些錢後　　來有無還你？）沒有
」、「（問：這家酒店的名稱叫什麼？　　）忘記了。（後稱）
阿凡達。（問：你去這家阿凡達酒店消　　費幾次？）兩次。（
問：你能講出第一次、第二次是以怎樣　　的理由跟你要錢？）
我第一次、第二次跟小姐見面都是我去　　酒店消費，這兩次小
姐沒有用理由跟我要錢，之後小姐就用　　欠業績、欠房租、贖
身的理由向我借錢，我就用匯款的方式　　給她。（問：你所說
的這個小姐用欠業績、欠房租、贖身的　　理由向你借錢，是當
面跟你借，還是以電話的方式借錢？）　　是以電話的方式。（
    問
：用電話的方式跟你借錢如何把她的　　帳號告訴你？）就是她
把匯款的人名字、帳號在電話中告訴　　我。（問：你確認電話
中的這個人跟你在酒店碰到的楊佳玲　　是否為同一人？）不確
定」、「（問：剛才你說被酒店小姐　　以各種名目詐騙20萬
元，是否包含去阿凡達酒店消費的錢？　　）有。（問：既然你
有去阿凡達酒店消費兩次，為何還會覺　　得消費的錢是被詐騙
？）因為再來就是她要我用匯款的方式　　，我就起疑心，我就
是這樣認為我被騙了。我覺得小姐一開　　始是為了取得我的信
任，所以那兩次酒店消費的錢我也覺得　　是被詐騙。（問：是
否記得這兩次在阿凡達酒店消費的經過　　？）就跟小姐聊天，
大概聊1個小時，吃東西、喝酒、摸摸　　抱抱都沒有，包廂裡
面有放一些零食，但我沒有吃」、「（　　被告壬○○問：證人
是否認識我？（當庭指認））是，我認　　識，她是會計。（後
稱）是否看過這個人，因為時間有點久　　，我忘記了」、「（
問：除了你剛才說過的去阿凡達酒店消　　費兩次以外，你之後
是否還有去阿凡達酒店消費？）我再來　　就是去另外一家店，
    名
字、地址我忘記了，這個第二家店我　　第一次去的時候，在樓
    下
就看到警察臨檢，所以我就沒有上　　去，之後酒店小姐就沒有
再跟我聯絡，這個第二家店就是我　　在警詢中有提到的南京路
2段的那家店。（問：你第二次去　　阿凡達酒店消費多少錢？
）也是1萬元，每次消費都是1萬元　　。（問：剩下的18萬
元是否都是以匯款的方式？）沒錯，我　　都是以匯款的方式，
且我匯款單都有交給警察。（被告ｓ○　　○問：是否認識我？
（當庭指認））有印象，有看過，是ｓ　　○○，我本來就記得
名字，因為你是阿凡達酒店幹部，我去　　酒店第一個見到的人
就是你，當初有名片。（被告ｓ○○問　　：證人說第一個見到
的人就是我，是在哪裡見到？）是在阿　　凡達酒店的包廂裡面
，我到酒店第一個看到的人是少爺，在　　包廂裡面第一個見到
的人是被告ｓ○○」、「（問：請你再　　次確認在庭的被告壬○○你是否有見過？）因為時間太久了　　，我忘記了」、「（問
：你之前在警詢中提到因為自稱楊佳　　玲的人告知你她在酒店
    上
班、想見你，要你帶1萬元到位在　　臺北市敦化南路、忠孝東
    路
口的酒店消費，該酒店你一共去　　3、4次等語，這家酒店叫
什麼名字？）忘記了。（問：你所　　稱的阿凡達酒店地址是位
    在何
處？）我忘記地址，大概的地　　址我也忘記了。（問：你所提
到的臺北市○○區○○路0段0　　號11樓也就是你第一次就遇
到警察臨檢的那家店名字叫什麼　　？）忘記了。（問：你所稱
    的阿
凡達酒店是你在警察局中說　　一共去過3、4次，每次都消費
1萬至2萬元不等的那家酒店嗎　　？）是我在警詢中所提到比
較早去的那一家，大概就是我之　　前所提到一共去過3、4次
的那一家。（問：但是阿凡達酒店　　是位在臺北市○○區○○○路0
    段
00號8樓也就是警察查獲的　　那家酒店，有何意見？）兩家
都有被臨檢，我是第一家被抄　　了之後才去另一家的。我確定
    我有
去消費的那家酒店叫阿凡　　達，第二家我沒有消費到的我忘記
    名字了。
（問：你在警詢　　中稱楊佳玲陸續向你借了5筆共55,00
0元，且該5筆款項係匯　　入曾百鵬帳戶內等語，與你今日所述
你以匯款方式借給楊佳　　玲的錢共18萬元不同，有何意見？
）我借給她的錢是18萬元　　，其中55,000元是臨櫃匯
款，其餘的借錢是用ATM轉帳，也　　是轉到曾百鵬的帳戶內
。（問：你去楊佳玲告知你的酒店消　　費究竟是3、4次還是
兩次？消費金額各為何？）時間有點久　　了，我忘記了，次數
我忘記了，我記得每次消費金額是1萬　　元起跳。（問：你剛
才有說在電話中向你表示要借錢的人與　　你所見到自稱是楊佳
玲的人是否為同一人你不確定，為何會　　不確定？）電話中的
人與我見到的人口氣不太一樣。（問：　　打電話給你的人是否
都是同一人？）沒有辦法確定，因為會　　裝，我的意思是打電
話給我的人口氣有時候會不一樣，但都　　會裝成是同一個人，
就是都裝成楊佳玲。（問：既然你有察　　覺打電話給你的人與
你所見到的楊佳玲口氣不一樣，甚至每　　次打電話的人也可能
不是同一人，為什麼你還會應電話中的　　人的要求而陸續借錢
給她？）因為電話裡的人說會還錢給我　　，之後一直聯絡不到
    人，我
才會去第二家酒店，因為楊佳玲　　在電話中有跟我說她已經換
到第二家了，我那次去並不是要　　消費，是要找楊佳玲，但是
    遇到警察
臨檢，那家店被抄，我　　後來再打楊佳玲電話，電話都不通，
    就
沒有再聯絡了。（問　　
：你剛才說匯款單有交給警察是指55,000元的匯款單嗎？）　　
    是，另
外那些轉帳的我沒有保留單據。（問：你在警察局中　　怎麼沒
有提到除了55,000元外，還有10幾萬元是用轉帳的方　　式借給
    楊
佳玲？）我忘記提了」等語（見本院卷㈦第130頁　　第13
4頁反面）。  ③由證人Ｒ○○上開所述，可見其
就被騙多少錢，以及這些金　　額是由哪幾筆款項組成的、如何
交付等節，前後說法明顯不　　同，且證人Ｒ○○就其於本院審理
    中才
說的ATM轉帳125,000　　元並未提出任何證據以實其
說，且此部分既然比所謂「臨櫃　　匯款」的金額高出甚多，怎
    會在2
次警詢時分別明確陳稱「　　後來她又多次編造酒店內尚有其他
款項必須再付給酒店才能　　完成贖身，所以我還有另外分別匯
出5筆共52,500元給楊佳　　玲所提供給我匯款之曾百鵬
帳號」、「後來還以欠房租、水　　電費、欠業績等理由陸續向
我借5筆，共55,000元款項，且　　該5筆款項係匯入曾
百鵬帳戶內」等語，而均未提及此部分　　借款？且證人Ｒ○○
對於其先後是去哪家酒店、各去了多少　　次、每次付了多少錢
等節也前後所述不一，是證人Ｒ○○所　　述究竟哪些部分符合
事實，尚有疑問。再證人Ｒ○○雖有在　　酒店付款，然其也有
接受對待給付即酒店提供之服務，且證　　人Ｒ○○到底因何原
因而交付多少錢給何人，除其上開前後　　不一之證述外，別無
其他客觀證據可證，亦無證據足證其所　　付款項與所受對待給
付顯不相當，是尚難認其財產確有受到　　損害。況依證人Ｒ○○上開所述，其聽得出來電話中的人與　　實際上見到的人不同
，電話中的人有時候也不一樣，顯然證　　人Ｒ○○可知悉這些
自稱「楊佳玲」的人都是不同人，難認　　其有被施用詐術而陷
於錯誤。而證人Ｒ○○於警詢中雖指認　　被告壬○○為「楊佳
玲」、被告酉○○是會計，於本院審理　　中卻指稱被告壬○○
為會計，隨後又馬上說其忘記有無見過　　被告壬○○，則其指
認是否符合事實，亦非無疑。又縱認被　　告壬○○是證人Ｒ○○當初見到的「楊佳玲」，既然證人Ｒ　　○○證稱係電話中的
人以其所述之各種理由向其借款，要求　　匯入之帳戶資料也均
是在電話中說的，而電話中之人與其實　　際上見到的人不同，
甚至電話中的人有時也
是不同的人，復　　無證據可證被告壬○○知悉且參與此部分「借款」之事，是　　難認被告壬○○確實
有對證人施用詐術而導致證人匯款之情　　形。據上，尚無證據
    足證本案被告
有對證人Ｒ○○為詐欺取　　財之行為，自無從認定本案被告對證
    人Ｒ○○有起訴書所載　
　之詐欺取財犯行。  告訴人未○○部分：　①
證人即告訴人未○○於警詢中證稱：「99年2月左右我持用　
　的手機097* -68*13*（完整號碼詳卷）接到自稱
『林靜雨』　　（持用0000-000000、00-000
00000000）的女子打電話跟我　　聊天裝熟，並且要我前往臺北
    市
○○○路的酒店幫忙補節數　　，欠經紀公司錢說補完就可以離職
    ，
離職後就可以跟我在一　　起，欠服裝費、欠姐妹錢等等理由。
後來她又說她母親病重　　要回大陸，期間我也被她幾個姐妹騙
過，最後有1個自稱『　　季詩晴』（持用0000-0000
00）聲稱在臺北市○○區○○○　　路0段00號8樓（阿凡
達酒店上班），我要給林靜雨錢也要透　　過她交給她，她是姊
妹代班幫忙收林靜雨的錢，期間林靜雨　　跟季詩晴就聯手以出
車禍要醫藥費、母親喪葬費等理由詐騙　　我的金錢，我就一直
被騙然後去幫她們付錢，我都是去付完　　錢馬上離開，因為林
靜雨向我謊稱說我是她男朋友所以我可　　以直接交錢不用點檯
。（問：與你通話之人及在酒店內與你　　實際接觸之人，是否
為同一人？）我認為聲音不像，但是她　　都告訴我說手機有美
聲功能，然後我相信那是同一人，是因　　為她都知道我跟她在
包廂相處以及交談的內容。（問：你總　　共前往阿凡達酒店幾
次？總共被騙多少錢？）次數我沒有詳　　記，我會在統計之後
交給警方。（問：警方出示照片犯罪嫌　　疑人指認紀錄表（一
）供你指認，犯罪嫌疑人季詩晴、林靜　　雨不一定在照片中，
請你指認何人為自稱季詩晴、林靜雨之　　女子）經我指認警方
所出示照片犯罪嫌疑人指認紀錄表（一　　）中編號6是自稱季
    詩晴
（Ｍ○○）」、「（問：是否提供　　相關資料供警方偵辦？）
我要提供我的陳情書內容以及帳戶　　影本與消費一覽表提供警
    方偵辦。（問：以上所說是否
實在　　？是否有補充意見？）均實在，因為後來阿凡達被抄了
    之後　　
，大陸call客仍自稱『季詩晴』打電話給我，並且謊稱父親　　酒
    駕肇
事、弟弟打瞎
鄰居眼睛等，並要我匯款到臺灣銀行（　　帳號000-0000000000
    00
）、永豐商業銀行帳戶（000-000000　　000000
00），請警方協助將相關幫助該集團之不法份子一併　　移送
法辦」等語（見99年度偵字第26603號卷㈣第96頁至第
9　　8頁）。  ②證人未○○於偵訊中證稱：（10
0年4月26日）「（問：是否　　遭自稱林靜雨、季詩晴詐騙
？）是。林靜雨自從99年5月就　　沒見到人，我遭詐騙情形
如警詢所言。我都是將錢拿給自稱　　林心如的小姐，請她交王
經理，透過地下匯兌方式交給人在　　大陸的林靜雨。至於季詩
晴部分，是從99年7、8月開始，詐　　騙情形亦如同警詢所言
，錢有時是拿給季詩晴本人，有時是　　拿給自稱『佳佳』、『
佳雪』的女子，再轉交給季詩晴。至　　於匯款部分，都是季詩
晴叫我匯給她。她當時跟我說她已經　　從臺北調到新竹，在新
竹工作，距離太遠，她說我親自拿給　　她太辛苦，所以以網路
ATM由我於上海商銀新莊分行開立之　　帳戶匯款至她臺銀及
永豐銀行帳戶即可。（問：臺銀及永豐　　銀行帳戶係何人開設
    ？）季詩
晴跟我說是1個她父親的帳戶　　，1個是她父親朋友的帳戶。
（問：有何補充？）我遭詐騙　　這件事我有反應到總統府，總
    統府有
交辦，後來刑事警察局　　有拿阿凡達酒店小姐的照片讓我指認
    ，我
認出1位叫Ｍ○○　　的，警察說她99年11月即被查獲移送
，所以99年12月打電話　　叫我匯錢的人，應該是自稱季詩晴
的人，他們詐騙模式，打　　電話與出面的人是不同的人」、（
    1
00年8月18日）「（問：　　遭詐騙經過？）98年2月有
1位自稱林靜雨的女子打電話給我　　，說她的手機裡有我的電
    話
，她是瑜珈老師，不小心打錯到　　我的電話，她說她有2份工
作，1份是在酒店，因為她媽媽生　　病，我想說要幫她，我在
99年5月幫她在臺北市南京東路將　　她贖回來，贖款都有存
摺記錄（庭呈存摺影本），她是大陸　　人，在99年8月有回
大陸去，後來她說她媽媽病危要回大陸　　，醫藥費跟喪葬費都
是我出的，後來她說要賣掉媽媽留下的　　房子還我錢，可是賣
    房子
時出了2次車禍，都是我付的醫藥　　費，後來有一次她跟我吵
架，在路上漫無目的的走，被1個　　叔叔阿姨收留，後來又被
他們綁架，叫我付贖款，這是她表　　姐畢顏靖告訴我的。（問
    ：本案
你稱的林靜雨與季詩晴是不　　同的人？）是，季詩晴在99年
11月已經被逮捕，她本名叫Ｍ　　○○。（問：遭季詩晴詐騙
的經過？）因為林靜雨希望我可　　以幫忙季詩晴，她們互相認
識，當時季詩晴在臺北○○○路　　0段000號12樓的阿凡
達酒店工作，要我幫她贖身，我跟季詩　　晴有見過面，有吃過
飯，有為性行為，不算交易。（問：你　　交給季詩晴錢都是給
本人？）不一定，有時會給佳雪，有時　　交給佳佳，佳佳就是
蔡佳彣。（問：為何你認為她們是騙你　　？）因為林靜雨的表
姐說林靜雨的精神有問題，要我出錢讓　　她看心理醫生，我跟
    表
姐說我沒有錢，但也認為她們不可以　　去借高利貸，後來她們
去借高利貸，被地下錢莊搶走房契，　　後來她們被叔叔、阿姨
綁走，我去報警，警察查出沒有林靜　　雨這個人，我才認為我
    被
騙了，後來找不到她的人，季詩晴　　跟我說她是臺東人，有說
    地址
在臺東縣○○鎮○○路000號　　，結果根本沒有這個地址。
（問：有何證據證明她們給你的　　資訊是假的？）有一次她說
她爸爸酒駕要罰錢，給我1個臺　　灣銀行的帳戶，說是她爸爸
的，我提出的匯款資料，其中00　　4開頭的都是臺銀的帳戶
，807是永豐銀行，她也說是她爸爸　　的，警方也有查過，
發現這2個帳戶不是同一個人的。（問　　：佳佳跟你拿錢時，
她如何跟你說？）她知道錢是要給季詩　　晴的，她叫她小晴，
    季
詩晴是叫我拿給佳雪，因為佳雪比較　　忙，所以叫佳佳來拿，
    佳佳也
說她不知情，我認為佳佳對我　　很好，她應該是好人，但警方
說她們是同一個集團的」、「　　（問：事後她們有無跟你聯繫
？）後來佳佳有打電話給我要　　和解，有去調解委員會調解，
條件是佳佳先給我14萬，後面　　的40萬再分期付款，14萬現
金有給，但40萬就沒有履行了。　　（問：佳佳有無提到「媽
咪」這個人？）媽咪就是佳佳她們　　的媽媽桑，是王經理，是
    女
的，我有見過。（問：有無見過　　佳雪？）有，女性，身高不
高，她在新竹市中正路的首爾酒　　店，她們這批人嘉義警方也
有查到」、（100年9月7日）「　　（問：到嘉義訊問蔡嘉彣和
賴新介都已承認犯行，但提到與　　你核對的帳，實際所拿的只
有40萬，稱有與你對過帳，但雙　　方認知有差距，有何意見？
    ）
我是依據存摺上的提領記錄，　　我也會記明該帳是做何用途的
    ，有的沒
有寫的就會當作是自　　己花的。（問：經查核對資金往來紀錄
有1筆臺銀99年7月2　　日的2萬元，沒有該筆款項，有何意見？
（提示銀行往來明　　細））我再補呈存摺影本。（問：另有1
筆萬泰銀行99年11　　月26日有1筆5,000元，也沒
有該筆款項記錄，有何意見？〈　　提示銀行往來明細〉）我會
一併補呈存摺影本。（問：你記　　錄季詩晴的表格內遭詐騙的
工作表一，其中99年11月26日的　　2筆是在三重市交付
的，你註明是佳佳，與你在開庭時提出　　是註記佳雪，何者為
正確？）以開庭的註記為正確。（問：　　賴新介與蔡佳彣稱佳
    雪
不是首爾的集團？）佳雪是季詩晴在　　阿凡達的同事，後來佳
    雪調
到新竹，她就跟著移過來，我到　　新竹來等不到佳雪，季詩晴
就打電話叫佳佳來拿。（問：實　　際上季詩晴是虛構的人，臺
灣這邊是由不同的人與你接洽，　　他們可能分屬不同的集團，
有何意見？）沒有」、（100年　　10月2日）「（問：（
提示嘉義地檢移送女子4位照片）請指　　認佳雪？）蔡佩純比
較像。（問：她是代替季詩晴來跟你拿　　錢？）是。（問：之
後才是蔡佳彣（佳佳）來跟你拿錢？）　　是，有時是叫我拿給
佳雪，結果是佳佳來拿，這種狀況比較　　多。（問：交給佳雪
在是臺北還是新竹？）新竹，有一次到　　三重。（問：交給佳
    佳？）
都在新竹。（問：你在哪個酒店　　內遇到佳雪？）阿凡達。（
    問：有
無在首爾遇到佳雪？）沒　　有，我都在美華泰交給佳雪、佳佳
    。（問：
佳雪、佳佳都在　　阿凡達見過？）佳佳都是在新竹這邊。（問
    ：核對
你提供的　　帳冊2010年7月2日在寶馬，從臺銀彰化分行
提領2萬元，交　　給林心如，但沒有該筆資料？）是。（問：
另外在2010年11　　月26日你從萬泰銀行提出5,00
0元交給佳佳，該筆應該是12　　月13日？）也許是」、（
101年1月5日）「（問：請問是否　　能指認此2人？）Ｍ
○○就是以季詩晴名義跟我拿錢的人。　　（問：另外蔡佩純？
）不是佳雪」、「（問：你親自交給Ｍ　　○○錢的是哪幾次？
（提示未○○提出整理表格））我記不　　清楚了，只記得電話中
是林靜雨的名義，我要透過王經理匯　　錢給她，但我沒辦法直
    接見到王
經理，要透過季詩晴（Ｍ○　　○）或是佳雪，還有佳佳。（問：
    有無交錢給
Ｍ○○過？）　　季詩晴打電話給我時候，都是她出來跟我見面，
    有時是訪檯　
　經理過
來跟我收錢，說要交給Ｍ○○」等語（見100年度偵　　字第8397號
    卷
第82頁至第83頁、臺灣新竹地方法院檢察署〈　　下稱新竹
地檢署〉100年度他字第2393號卷第162頁至第164　　頁、
第74頁至第75頁、第25頁至第26頁、第241頁至第24
4頁　　）。  ③證人未○○嗣於本院審理中則證
稱：「（問：你是否有因為　　被酒店詐騙到警察局作筆錄？）
有，中平派出所，我有提出　　告訴。（問：〈提示99年度偵
字卷第26603號卷㈣第96頁至　　第98頁〉你在警察局
所做的筆錄是否都照實陳述？）有。（　　問：你在筆錄裡面提
到一開始是自稱林靜雨的女子打電話跟　　你裝熟，要你到南京
東路酒店幫她補節數，說讓她贖身離開　　以後可以跟你在一起
    ，
後來又以欠服裝費、欠姊妹錢、還有　　母親重病要回大陸等理
由跟你騙錢，是否如此？）對，她的　　理由很多，還有她爸爸
酒駕被抓到要罰錢，她弟弟弄傷鄰居　　小孩的眼睛要賠錢，還
有她自己在大陸出車禍。她這些理由　　都是假的」、「（問：
〈提示同上卷第100頁〉這是你所整　　理出來被騙的金額表
格？）是，是我整理的。（問：在你所　　整理的表格裡面，你
所交付金錢的場所分別是在南京東路及　　忠孝東路酒店？）是
，林靜雨或是佳佳跟我說她們在這些酒　　店上班，但是我不想
去酒店，很多是在外面交錢，前面幾次　　是在酒店交錢，因為
她們說要確認我的身分，看我是不是未　　○○，她們可能怕是
警察，因為她們說她們酒店是會員制的　　。（問：你除了交付
給表列的小姐以外，有無交給酒店的幹　　部，由幹部轉交？）
有」、「（問：你除了剛剛講的南京東　　路及忠孝東路酒店以
外，有無去過其他酒店？）有，去過寶　　馬酒店、阿凡達酒店
、首爾會館，還有1間的名字我忘記了　　。（問：這些酒店都
是這個叫林靜雨的要你去的嗎？）對，　　因為林靜雨說要做我
女朋友、老婆，所以我會打電話給林靜　　雨，有時候我找不到
林靜雨，是佳佳、佳雪、小如或小晴會　　接電話，佳佳、佳雪
、小如或小晴會代替林靜雨來跟我收錢　　，她們收了錢就離開
    ，我1個人
在酒店包廂裡吃水果、唱歌　　，因為有時候要等她們。（問：
    你
去酒店拿錢給林靜雨或是　　她找來的人是多少？在外面直接拿
給她們是多少？）就是以　　我當時所寫的紀錄為準，就是檢察
官剛剛給我看的那張表格　　。（問：〈提示99年度偵字第2
6603號卷㈣第100頁〉請確認　　哪些是在酒店給的？哪
些是在外面給的？）時間6、7年了，　　我怎麼會記得」、「
（問：你剛剛說自稱林靜雨的女子跟你　　裝熟要你幫她補節數
等等理由，要你給她錢，為何你會覺得　　這些理由是假的？）
因為在新竹警察局劉政育偵查佐有拿別　　的案子檢察官的起訴
書給我看，他說你看你被騙的理由是不　　是跟上面寫的類似，
所以我是那時候才覺得被騙，因為是我　　同事叫我去派出所提
起告訴。（問：所以你是先去新竹的警　　察局之後，才去中平
派出所提出告訴？）不是，是林靜雨說　　要從大陸回來臺灣，
她欠機票錢，要找人跟我收錢，那時候　　警察就把她抓起來，
我還怪警察這樣會斷了線抓不到源頭。　　我是先去中平派出所
，才去新竹派出所的，我去中平派出所　　時是我同事叫我去的
，但其實我那時候還不覺得我有被騙，　　只是有在懷疑。（問
：新竹的警察是把林靜雨抓起來，還是　　她的姊妹抓起來？）
是她的姊妹Ｍ○○，就是外號小晴的那　　個人」、「（被告Ｍ
○○問：在新竹被抓的Ｍ○○是我嗎？　　）不是，我記錯了，
在新竹被抓的是佳佳」、「（問：你剛　　剛整理的那張表格裡
面是說款項很多大部分是交給季詩晴，　　筆錄裡面提到季詩晴
就是Ｍ○○，是否正確？）對」、「（　　問：你那些表格裡面
紀錄給付的錢都是現金給付嗎？）對，　　因為林靜雨在大陸說
要匯錢給她，我說我匯錢給她，但她說　　匯錢太慢，直接交錢
給她，要透過地下轉匯。（問：你可以　　提出這些交付金錢的
來源證明？）我有交存摺影本給警方，　　裡面有提領的紀錄」
、「（問：你是否認識在庭被告Ｍ○○　　？）她就是那時候的
小晴，現在有點不太一樣了，應該是她　　沒錯。（問：你之前
是在何時、何地見到被告Ｍ○○？）很　　久了，她應該是在阿
凡達酒店的時候，因為她說阿凡達酒店　　很漂亮，所以之前寶
馬酒店也有她，阿凡達酒店也有她，因　　為林靜雨沒有辦法出
來，她是林靜雨的姊妹來幫忙收錢。（　　問：你說被告Ｍ○○
來幫忙收錢，收錢的地點是在哪裡？）　　阿凡達酒店。（問：
被告Ｍ○○所收的錢，你是因為什麼原　　因而交付給被告Ｍ○○？）時間太久，我忘記了。我有說林　　靜雨之前所說的理由
都是假的，那時候應該是林靜雨在大陸　　受傷的時候，我把錢
交給Ｍ○○，我交這些錢的目的是想早　　點跟林靜雨在一起。
（問：你交錢給被告Ｍ○○，為什麼這　　樣就能夠早點跟林靜
雨在一起？）因為林靜雨那時候在大陸　　車禍受傷，需要醫藥
    費
，後來我有喜歡上Ｍ○○，因為林靜　　雨一直找不到人，有時
候我打電話找林靜雨，也是自稱小晴　　的人接的，我當時覺得
在電話中自稱小晴的人，和我見到被　　告Ｍ○○應該是同一人
。（問：你有無幫林靜雨贖身？）有　　。因為她說不可以1次
付清，要分次付，因為如果1次付清的　　話金額會比分次付還
    多
。我忘記是什麼時候讓她贖身離開酒　　店的，我知道她有脫離
酒店，因為她脫離酒店才能去大陸。　　（問：林靜雨贖身之後
，有無跟你在一起？）沒有，她去大　　陸之後就沒有再回來了
，我都是用電話跟她聯絡的，林靜雨　　都叫我老公。我有跟林
靜雨見過面，大概有6、7次，但是警　　察沒有抓到林靜雨。
我那時下班之後都在家，因為林靜雨有　　主動打電話給我，我
覺得聊得來，就想說可以交往看看，那　　是我心裡的想法，而
且林靜雨也都叫我老公。（問：你剛才　　提到你後來有喜歡被
告Ｍ○○，那你有給被告Ｍ○○錢嗎？　　）有啊，之前是給林
靜雨，後來一直找不到林靜雨，在電話　　中都是小晴在安慰我
，後來我就被小晴打動了，我就有點算　　是移情別戀，就想說
也幫助小晴。我剛才前面提到爸爸酒駕　　被罰錢、弟弟弄傷鄰
居的應該是小晴，不是林靜雨。（問：　　你給被告Ｍ○○的錢
是多少？）忘了，太久了。（問：你願　　意給季詩晴本人錢的
原因為何？）我說爸爸酒駕、弟弟弄傷　　鄰居的人是自稱小晴
的人在電話中跟我講的，我不確定在庭　　的被告Ｍ○○是不是
知道這件事，電話中的應該是大陸人，　　在庭的被告Ｍ○○是
臺灣人，但是她們都有犯意聯絡，行為　　分擔。（問：你與被
告Ｍ○○有無真的交往？）沒有。（問　　：你與被告Ｍ○○見
面時有做何事？）通常都是交錢，也有　　一、兩次有去飯店為
性行為，有一次是她主動邀我，那次她　　邀我還被她幹部看到
，還說要罰她錢，別次忘了。（問：你　　剛才提到小晴有跟你
說爸爸酒駕、弟弟弄傷別人這些事，你　　有因為她說這些事而
給小晴錢嗎？）有，我忘記我給她多少　　錢，她那時說她爸爸
酒駕，我還跑去臺東她所說的地址，但　　是沒有那個地址。我
這個錢是拿給Ｍ○○。（問：承上，你　　為什麼會願意給Ｍ○○這些
    錢？）
因為我那時候都聯絡不上　　林靜雨，電話中都是小晴在安慰我
，我就被小晴打動，移情　　別戀，我是因為喜歡她才給她錢，
因為我算宅男，很容易被　　打動」等語（見本院卷㈦第157
頁反面至第161頁）。  ④由證人未○○上開所述，
可見其就到底在什麼時候交多少錢　　給哪個人、如何交付、交
    付之地點、
被騙之金額等節，前後　　所述及自己前後提出之整理資料及存
    摺影本內容（
參見「消　　費一覽表」、證人未○○提供給新竹地檢檢察官之存
    摺影
本　　、電子郵件內容及表格、106年5月5日聲請狀暨所附
證人未　　○○自行整理之資料〈見99年度偵字第26603
號卷㈣第100頁　　、新竹地檢署100年度他字第2393
號卷第113頁至第138頁反　　面、本院卷㈦第179頁至
第181頁〉）均不甚一致，其寄給新　　竹地檢檢察官之電子
郵件內容亦顯示其對於交給「佳佳」或　　「佳雪」之款項並不
確定，且關於哪個小姐用哪些理由騙其　　給錢、如何被「季詩
晴」詐騙、訴外人蔡佩純是否為「佳雪　　」等節，所述也前後
不一，則其所述到底那些符合事實，顯　　有疑問。又證人未○○
    於偵查中
及本院審理中均說不清楚到　　底有交錢給被告Ｍ○○幾次，且其
不只1次證稱現金曾交給　　「林心如」，另外有時交給季詩晴
（證人指證係被告Ｍ○○　　），有時交給佳佳、佳雪，而且曾
在三重、新竹交付，但其　　於100年2月21日警詢時提出
之「消費一覽表」卻只有1筆5,0　　00元之款項在阿凡達
酒店址交給佳雪，其他款項全部都是在　　臺北的酒店地址（天
    上
人間、阿凡達）交給季詩晴；再證人　　於本院審理中明確證稱
被告Ｍ○○是在阿凡達酒店收錢，然　　其提出之上開消費一覽
表卻列有6筆在天上人間酒店址由季　　詩晴收取之款項；且證
人未○○於偵查中明確證稱：「林靜　　雨自從99年5月就沒
見到人，我遭詐騙情形如警詢所言。我　　都是將錢拿給自稱林
心如的小姐，請她交王經理，透過地下　　匯兌方式交給人在大
陸的林靜雨」，於本院審理中卻又改稱　　：「（問：被告Ｍ○○所收的錢，你是因為什麼原因而交付　　給被告Ｍ○○？）時
間太久，我忘記了。我有說林靜雨之前　　所說的理由都是假的
，那時候應該是林靜雨在大陸受傷的時　　候，我把錢交給Ｍ○○，我交這些錢的目的是想早點跟林靜　　雨在一起。（問：你
交錢給被告Ｍ○○，為什麼這樣就能夠　　早點跟林靜雨在一起
？）因為林靜雨那時候在大陸車禍受傷　　，需要醫藥費，後來
我有喜歡上Ｍ○○，因為林靜雨一直找　　不到人，有時候我打
電話找林靜雨，也是自稱小晴的人接的　　」，足見證人未○○
之歷次證述彼此間以及其所提出之書面　　資料均有矛盾扞格之
處，其所述是否可採，顯然有疑。被告　　Ｍ○○堅稱其僅是坐
檯，否認有向證人未○○收錢過，並稱　　：「證人未○○的錢
不是給我啊，我有跟他見過面，是在酒　　店見面的，是證人未
○○來消費，我去坐他的檯，後來我們　　有一起出去，我跟證人
未○○因為聊得蠻合的，所以有變成　　朋友關係，算有交往。
證人未○○除了消費的錢之外，他沒　　有另外給我錢，他消費
的錢是交給酒店的幹部。我從來沒有　　跟證人未○○說爸爸酒
駕，以及弟弟弄傷人的這些事情，也　　沒有跟他說我是臺東人
」等語（見本院卷㈦第161頁），被　　告Ｍ○○所述與證人
未○○上開所述「有一、兩次有去飯店　　為性行為，有一次是
她主動邀我，那次她邀我還被她幹部看　　到，還說要罰她錢，
別次忘了」等語尚符。則關於被告Ｍ○　　○是否有如證人未○○所
述多次以不實理由向其收取金錢之　　行為，除證人未○○上開彼
此扞格之證述及整理資料外，別　　無其他證據可佐，自難僅憑
    證人未○○單方之詞即認被告Ｍ　　○○確實有向證人未○○施用詐術並
收錢之事實。又被告Ｍ　　○○於99年11月間即為警查獲，
證人未○○所提出之轉帳紀　　錄均為被告Ｍ○○被查獲後方為
（見新竹地檢署100年度偵　　字第8397號卷第87頁、
本院卷㈦第181頁），復無證據可證　　此部分確為被告Ｍ○○所為，或被告Ｍ○○就此部分有犯意　　聯絡與行為分擔，尚
不能認為被告Ｍ○○就這些轉帳的部分　　要擔負詐欺刑責。另
除了本案起訴書所載之阿凡達酒店外，　　證人還另外去過好幾
家非本案起訴書所載之酒店，並稱都是　　林靜雨叫其去的，此
部分亦無證據可證被告Ｍ○○為共犯。　　證人未○○雖有在酒
店付款，然其也有接受對待給付即酒店　　提供之服務，且證人
未○○到底因何原因而交付多少錢給何　　人，除其上開彼此扞
格之證述與自行整理之資
料，別無其他　　客觀證據可證，亦無
證據足證其所付款項與所受對待給付顯　　不相當，是尚難認其
    財產
確有受到損害。據上，尚無足夠證　　據可證被告Ｍ○○及其他
本案被告確有參與證人未○○所稱　　之詐騙行為，自無從認定本
    案被告對證人未○○
有起訴書所　　載之詐欺取財犯行。  被害人甲乙○○部分
：　①證人即被害人甲乙○○於警詢中證稱：「我係自99年7
、8月份　　左右，詳細時間我不確定，開始接到自稱『郭子涵』
之女子　　，以電話號碼0000000000號撥打我091
*26*30*號（完整號碼　　詳卷）之電話跟我裝熟，另還
有其他號碼0000000000，一開　　始我只是抱著好奇
的心理跟對方隨便聊，後來她就不定時打　　電話過來跟我聊天
，但我對她還是抱持懷疑態度，約9、10　　月初以後，詳細
時間我不太確定，她告訴我說她在臺北縣三　　重市重新路與正
義北路路口附近的酒店上班，因為她在酒店　　上班需要喝酒的
因素，導致身體不舒服，希望我能幫她做點　　業績，好讓她可
以快點離開酒店我才去幫她，後來因她就一　　直同一理由繼續
    騙我，
並假稱要離開酒店跟我真心交往，我　　才會受騙前往酒店，不
過我在酒店並沒有消費，後來自稱郭　　子涵之女子有再打電話
    過來
，並且向我訴苦，希望我可以幫　　助她，之後我跟她約在三重
市崇興路與正義北路路口1家肯　　德基裡見面，並且拿11,
000元給她，之後過了將近1個月自　　稱郭子涵之女子又打
電話給我，並且以同一理由希望我能繼　　續幫助她，後來我跟
她又約在新店市○○路0段00巷巷口1家　　肯德基見面，不
過這次與我見面之女子自稱為郭子涵之姊妹　　，並沒有跟我說
她的姓名，我就拿了2萬塊給她，之後她過　　不久後就走了。
（問：自稱郭子涵女子打電話給你詐騙至阿　　凡達酒店消費後
迄今，你共計前往該酒店幾次？第一次至該　　酒店消費時，業
者有無事先告知該酒店消費計價方式？）我　　只有去過該酒店
1次，業者沒有告知我該酒店消費計價方式　　，業者只有在我
進去酒店包廂後，就直接進來告知我需要買　　單，一共是2萬
塊，因為自稱郭子涵之女子並沒有出現，因　　此我不願付費，
然後就直接離開了。（問：與你通電話之人　　及在酒店內與你
實際接觸之人，是否為同一人？）在電話中　　跟我訴苦之郭子
涵與跟我實際接觸之人，因為聲音不一樣，　　因此我懷疑不是
同一人。（問：自稱郭子涵之女子是否有以　　業績不足要求買
她們坐檯時數或出場？另是否還有以其他方　　式及理由要求你
付錢或向你借貸？你以何種方式支付金錢？　　有無借據或簽單
？）郭子涵有以業績不足拜託我幫她補節數　　，她稱很喜歡我
，希望能早點還完欠經紀公司的錢才能早點　　離開酒店，等她
    們
能脫離酒店後會跟我一起當我的秘密情人　　，因此我才會被她
    騙去
幫她們補節數，好讓她們早點脫離酒　　店。自稱郭子涵之女子
沒有以其他方式或理由要我付錢或借　　貸，也沒有借據或簽單
    」
、「（問：你總計遭阿凡達酒店與　　該名自稱郭子涵之女子詐
    騙
損失多少金額？）共計損失約31　　,000元。（問：警方
現出示照片犯罪嫌疑人指認紀錄表（一　　）供你指認，犯罪嫌
疑人不一定在照片中，請你指認何人為　　阿凡達酒店幹部、少
爺或員工？）經我指認，編號17號（筆　　錄誤載為21號）
之Ｍ○○就是自稱郭子涵之姊妹，出來向我　　收取2萬元整之
人。（問：警方現出示照片犯罪嫌疑人指認　　紀錄表（二）供
    你指
認，犯罪嫌疑人自稱郭子涵之女子以及　　阿凡達酒店幹
部或員工不一定在照片中，請你指認何人為自　　稱郭子涵之女
    子及阿凡達酒
店之幹部或員工？）經我指認，　　編號2號之許羽堯很像是與
    我
見面自稱郭子涵之女子，因為　　我只跟她見過1次面，因此我
    也不
敢確定」等語（見100年度　　偵字第1368號卷㈡第21
2頁至第214頁）。  ②證人甲乙○○於偵訊中
證稱：「（問：是否曾到阿凡達酒店消　　費？）是，我沒有消
費只有上去約10分鐘就下樓。（問：為　　何會去該處？）9
9年7、8月間接到1位女子的電話，電話中　　她自稱『郭子
涵』，她好像跟我很熟，希望可以跟我約出去　　見面，後來她
有說到她在酒店上班，她說她希望我可以拿一　　些錢幫忙她，
    因為她
想要脫離酒店，她希望我幫忙做業績讓　　她可盡快離開酒店，
因此我去幫忙做業績，可是我上酒店沒　　有消費就下來了，因
為我認為我要看到她的人，我有懷疑她　　是騙人，所以我希望
可以與她見面再拿錢給她。（問：是否　　有見過郭子涵？）第
一次我有見到她，我那次支付11,000元　　，第二次她約
我在酒店，可是我不想要約在酒店，可是她一　　直遊說我，我
才答應她，我去酒店以後，沒有見到她的人，　　所以我認為她
有一點欺編我，因此我沒有在該處消費就離開　　。（問：期間
你是否有去肯德基？）是，那是第一次見面，　　我第一次是跟
    她約在
外面沒有約在酒店，第二次我去酒店可　　是我沒有看到她，所
    以我沒
有消費，也沒有支付款項。後來　　她又打電話給我，希望我可
去消費，我就跟她約在外面見面　　。因此我一共跟她約3次，
實際有見到自稱郭子涵的人只有　　1次，也就是在三重市的肯
德基，我拿11,000元給她。（問　　：11,000元的
理由？）她說她想離開酒店，希望我可以幫忙　　她，幫她做業
績。（問：第二次沒有消費？）是，她第二次　　跟我要錢的理
由也是一樣，希望我幫忙做業績，可是因為我　　希望可以看到
她，她說她沒有辦法過來，我就離開酒店沒有　　消費。（問：
第三次？）第三次是過幾天她又打電話給我，　　又用相同的理
由，希望我可幫助她，她希望可以趕快離開酒　　店，因為她說
她在該處上班已經身體很不好，希望我可以幫　　忙她，讓她盡
早離開，我就跟她說我願意幫忙她，可是我跟　　她說我希望可
以在外面見面，不希望在酒店見面，後來我們　　約在新店的北
新路見面，後來她又說她沒有辦法與我見面，　　所以她要請她
的姊妹跟我見面，我就跟她說可以，後來打電　　話當天我們約
    在
新店北新路見面，我就將款項拿給她的姊妹　　。（問：為何願
    意
支付款項給她的姊妹？）我不是願意支付　　，是因為她斷斷續
續一直打電話遊說我。（問：第三次支付　　多少錢？）2萬元
。（問：是否記得時間？）第一次在三重　　與她見面時間約為
9月底或10月初，第一次見面與第二次見　　面的時間應該有
間隔約1個月或是超過1個月，第三次見面的　　時間間隔約1
星期的時間。（問：她是否有說她要跟你交往　　？）她說她喜
    歡
我還說她認識我，可是我認為我不認識她。　　（問：願意幫忙
的理由？）她打電話過來都會叫老公，也會　　說她蠻喜歡我的
」、「（問：〈提示犯罪嫌疑人指認表〉指　　認表中你認識的
人有哪些人？）編號2號是自稱郭子涵，可　　是因為我只有見
過1次面，所以我不確定；編號17號我記得　　是酒店內的人
，她是第三次自稱為郭子涵姊妹的人，我在新　　店北新路與她
見面。（問：電話中聽到聲音與本人的聲音是　　否相同？）不
同，差很多」、「（問：是否有問過為何聲音　　不同？）我有
質疑，因為我有懷疑，我第一次跟她在三重見　　面，找1間肯
    德
基跟她聊天，我有跟她說她的聲音與電話中　　的
聲音差很多，可是她感覺若無其事，跟我說那不是重點，　　重
    點是她喜歡我
。所以我知道應該不是真的，可是因為她一　　直打電話給我，
我才想說幫忙她1次，我當時心態是第一次　　幫忙，以後提出
    來要求我就
不會幫忙」等語（見99年度偵字　　第26603號卷㈢第8
5頁至第87頁）。  ③證人甲乙○○於本院審理
中證稱：「（問：是否之前曾因為酒　　店詐騙到警察局做筆錄
？）警察局作筆錄沒有。（問：〈提　　示99年度偵字第26
603號卷㈢第79頁到第80頁反面〉這是不　　是你親自到
警察局所製作的筆錄？）有，我現在想起來了，　　因為時間有
點久，我忘記了。（問：你在筆錄裡面提到阿凡　　達酒店小姐
郭子涵都是以說希望你幫她做業績，讓她可以快　　點離開酒店
    ，
或者是說喜歡你，想要跟你交往，做你的情人　　等理由跟你借
    錢，你都
沒有實際在酒店消費，交付金錢給她　　以後就離開是否如此？
）是，大概就是這個意思。（問：之　　後你有到偵查庭作筆錄
，是否都照實陳述？）好幾年前也有　　來博愛路的法院作過筆
錄，之後就沒有。（問：〈提示99年　　度偵字第26603
號卷㈢第85頁到第86頁〉是否所述均照實陳　　述？）是。
（問：你在筆錄裡面提到交付的金額都是自稱郭　　子涵的小姐
    ，但是
她只有1次跟你見面，其餘請你交付給別　　人，並且有一次是
1位自稱郭子涵的姊妹跟你拿錢，是否如　　此？）我交付錢的
時候她是自稱她姊妹，我跟郭子涵只有見　　過1次面，之後就
沒有再見過面了」、「（問：你交付給郭　　子涵的金額總共是
多少？）我記得有一次是交付11,000元，　　此部分我有
點忘了，第二次是2萬元，是自稱郭子涵的姊妹　　，我跟她約
在新店的北新路1家速食店。（問：你交付給郭　　子涵的姊妹
之後，自稱為郭子涵的小姐是否有跟你聯絡？）　　沒有。（問
：在第二次交付之後，你有無主動聯絡自稱是郭　　子涵的小姐
？）我當時應該是有察覺自己被騙了，我有打電　　話罵她，我
是打給郭子涵，希望她可以把錢還給我，她當時　　有沒有說什
麼，我忘了，她好像就是覺得她很無辜，她沒有　　騙我這樣」
、「（問：你這兩次交的錢都不是去阿凡達酒店　　消費的錢？
）不是，我曾經到過三重重新路那家酒店，但酒　　店的名字我
忘記了，我那次去不是去消費，只是單純要幫助　　郭子涵，要
拿2萬元給她，我上去後覺得不太對勁，就離開　　了。（問：
有無去過臺北市○○區○○○路的酒店去消費過　　？）有點忘
了，可能有去過，但沒有消費。也是類似說好奇　　，想要看看
那名女子而已，我有點忘了那名女子的名字。（　　問：南京東
路酒店跟電話裡自稱郭子涵的女子有無關係？）　　我想就是郭
子涵，但是時間有點久了，我忘記了，但是郭子　　涵這個名字
我有印象，但是我不太敢確定她是不是郭子涵。　　（問：自稱
郭子涵的小姐要你幫她做業績，如果你都不在酒　　店消費，如
何幫她做業績？）因為時間有點久了，我真的不　　太記得，我
是類似要幫助她，可能是她身體不太好這樣子」　　、「（問：
剛才你回答檢察官問題時你說第二次交付金錢時　　有感覺被騙
了，所以打電話去罵郭子涵，你為什麼感覺被騙　　了？）我剛
才有提過我有去三重重新路的酒店，那次我就是　　要拿2萬元
給她，我上去之後發覺不太對勁，因為我想見郭　　子涵，但是
服務人員說她不太方便出來跟我見面，所以我覺　　得不太對勁
，我也沒有拿錢給她，我就趕快離開了，過了幾　　天她又打電
話給我，說不然她姊妹跟我約在外面交付2萬元　　，我就去赴
約，郭子涵有跟她姊妹一起來，我印象中是有兩　　個人來。就
是我交付2萬元之後有想要再跟郭子涵聯絡，我　　有點生氣就
打電話要罵她，我跟她說我希望她能還我這2萬　　元，我覺得
被騙是我的直覺。（問：你後來打電話去罵郭子　　涵的過程中
，郭子涵有無跟你約定還款的事宜？）沒有，時　　間有點久了
，我真的忘了，她講的意思是她有點無辜，說她　　沒有騙我這
樣子。（問：你剛才說與自稱郭子涵的女子見過　　面，是在哪
裡見面的？）就是在三重重新路的路邊見面的，　　好像是1家
眼鏡行的樓下」、「（問：你說去三重重新路酒　　店沒有見到
自稱郭子涵的小姐後，覺得不對勁，所以沒有交　　付2萬元，
    為何之後郭子
涵及姊妹聯絡你時，你還會心甘情　　願出來交付2萬元？）說
難聽一點，郭子涵一直死纏爛打。　　（問：請問是如何死纏爛
打？）就是一直打電話說希望我幫　　她贖身，讓她離開酒店」
    、「（
問：自稱郭子涵的小姐跟你　　要11,000元是在第一次見
面嗎？）是。（問：11,000元是當　　場跟你講的，還是
打電話時就跟你講好的？）應該是打電話　　時就講好的。（問
：你從來沒有跟郭子涵見過面，為何見面　　就願意給她11,000
元？）或許因為
是她自己打電話過來跟我　　裝熟，我好奇想要跟她見個面看看
    ，我給她錢的
原因是我有　　點想要認識她」、「（問：你稱你曾經與自稱郭
    子涵的
女子　　見過面，今日你可否指認出在庭有無該名女子在庭？）
我真　　的認不得了，時間久了」等語（見本院卷㈦第154頁
至第156　　頁反面）。  ④由證人甲乙○○上
開證述，可見其於警詢、偵訊及本院審理中　　所述之事件經過
均有不符之處（先去酒店還是先付了11,000　　元給郭子
涵？到底是去哪家酒店？郭子涵有無與其姊妹一起　　向證人甲
乙○○收取2萬元？第一次與郭子涵見面之地點是肯　　德基還
是路邊？），則其所述究竟哪些部分符合事實，尚有　　疑問。
    且依其
偵訊及本院審理中所述，其與「郭子涵」見面　　時已認為電話
中之人與實際上見到的「郭子涵」為不同人，　　但「因為她一
直打電話給我，我才想說幫忙她1次，我當時　　心態是第一次
幫忙，以後提出來要求我就不會幫忙」，而仍　　給錢，且其第
一次給郭子涵11,000元是因為「我好奇想要跟　　她見個
面看看，我給她錢的原因是我有點想要認識她」，第　　二次再
給2萬元是因為「郭子涵一直死纏爛打。就是一直打　　電話說
希望我幫她贖身」，則顯難認為證
人甲乙○○有被施用　　詐術而陷於錯
誤進而交付金錢。據上，證人甲乙○○所述交付　　金錢之事除了
其上開前後不甚一致之證述外，並無其他證據　　可資佐證，且
    其
也非因陷於錯誤而給付金錢，亦無證據可證　　其確實有被施用
    詐術
，自無從認本案被告有對證人甲乙○○為　　起訴書所載之詐欺取
    財犯行。
  告訴人白震寰部分：　①證人即告訴人白震寰
於警詢中證稱：「我大約自去（99）年　　9或10月之間即
開始接到自稱『林可欣』花名叫『軟軟』之　　女子，以098
6開頭的行動電話號碼（詳細號碼我已經忘記了　　）撥打我0
91*15*07*號（完整號碼詳卷）之行動電話跟我裝　　
熟，表示我以前有跟她見過面，她最近在臺北工作，在電話　　
中向我表示說她最近業績不好，要我上去臺北點她的檯，幫　　
    她衝業績
如此之類的話，後來她偶爾會打電話跟我聊天，陸　　續聊天聊
    了約
1個半月左右，她才跟我講她是臺中人，她母　　親身體不好，
    她
父親因好賭欠別人債務，她才會到臺北的酒　　店上班，就這樣
她開始叫我去她上班的酒店消費捧場，這樣　　她就可以早點賺
錢還債。於今（99）年11月13日晚上約17時　　30分
許，我獨自1人坐高鐵北上，約20時許再轉搭計程車到　　臺
北市○○○路0段的某一棟大樓8樓（詳細地址我不清楚了　　
），該酒店沒有懸掛招牌，我只知道他們所使用的刷卡機店　　
名是『天上人間餐廳』，我到了之後，該自稱『林可欣』花　　名叫
『軟軟』之女子坐我的檯，她在包廂內表示說她如果能　　早點
賺到錢把父親的債務還清，她會到高雄工作並與我結婚　　之類
的話，當日消費完之後我就返家了。（問：自稱林可欣　　花名
    叫軟軟
之女子打電話給你詐騙至天上人間酒店〈臺北市　　○○○路0段
00號8樓〉消費後迄今，你共計前往該酒店幾次　　？第一次至
該酒店消費時，業者有無事先告知該酒店消費計　　價方式？每
    一筆消
費金額多少錢？）我前後共去消費1次，　　就是剛才所講的今
（99）年11月13日，有告知我消費方式。　　消費的計算
方式是1個小時1萬元，包含酒錢、現場服務的少　　爺要小費
500元，而刷卡付帳再加消費的百分之五。我在天　　上人間
酒店消費，我是用花旗銀行的信用卡分2次刷卡32,00　　
0元，我還留有收據。（問：與你通電話之人及在酒店內與　　
你實際接觸自稱林可欣花名叫軟軟之女子是否為同一人？）　　
我認為聲音不像，是不同人。（問：自稱林可欣花名軟軟之　　
女子是否有以業績不足要求買她們坐檯時數或出場？另是否　　
還有以其他方式及理由要求你付錢或向你借貸？）她只有跟　　
我說過她業績不好，她每個月要5個業績才能領錢，不然沒　　
有辦法寄錢回家，要求我到臺北去幫她補業績。（問：上述　　
    你前往
天上人間酒店消費期間是否有帶自稱林可欣花名軟軟　　的女子
出場？有無進行性交易？）我沒有買林可欣之女子出　　場或性
交易過。（問：你總計遭天上人間酒店與該名自稱林　　可欣花
    名
軟軟之女子詐騙損失多少金額？）被她騙1次，共　　計損失約
32,000元。（問：警方現出示照片犯罪嫌疑人指認　　紀
錄表供你指認，犯罪嫌疑人不一定在照片中，請你指認何　　人
為自稱林可欣花名軟軟之女子及天上人間酒店幹部或員工　　？
）編號第17號是天上人間酒店的少爺，是由他幫我拿信用　　
卡去刷卡買單的，因為我到該天上人間酒店消費時，就是他　　
    要求
我先買單的，所以我有印象。而林可欣花名叫軟軟之女　　子在
    該張紀錄表我
沒有認出來。（問：對於林可欣花名叫軟　　軟之女子打電話給
    你，
引誘你北上至天上人間酒店消費整個　　過程，你事後有無感到
    受騙？）
我有感覺到受騙」等語（見　　100年度偵字第1368號卷
㈡第129頁至第132頁）。  ②證人白震寰於
本院審理中卻證稱：「（問：是否因為被詐騙　　案件到警察局
作筆錄？）有。（問：〈提示100年度偵字第1　　368號
卷㈡第129頁到第133頁〉你在警察局做的筆錄內容是　　否實在
？）實在。（問：你在筆錄裡面提到一開始是先打電　　話跟你
裝熟、聊天，後來說她母親身體不好，父親欠賭債，　　叫你去
她酒店消費、捧場，讓她可以賺錢還債，所以你才從　　南部上
臺北到她酒店消費是否如此？）是。（問：當時你刷　　卡32
,000元，她是否有依照先前所述還你錢？）沒有。（問　　
：後來她說要補業績才能領錢，後來又叫你去臺北幫她補業　　
績，是否如此？）是。（問：你後來有無再北上？）有，去　　
    了好幾
次。（問：她有無還你錢？）沒有。（問：你北上是　　否又再
刷卡2萬元？）是，去了好幾次，每次去都是刷卡，　　不只2
萬元。（問：她都沒有再還你錢嗎？）沒有。（問：　　是否因
    此你才
感覺被騙提出告訴？）是」、「（問：剛才你　　說在警詢時提
    到
你第一次到酒店刷卡32,000元，這筆錢是到　　酒店消費
嗎？）當然是幫她補業績及喝一點酒，這也是算她　　的業績。
（問：除了喝一點酒以外，還有其他消費嗎？）沒　　有。（問
：你現在可以區分32,000元，哪些算酒錢，哪些算　　業
績？）如果進包廂的話，他就給你6瓶酒及1盤小菜，小姐　　
就進來跟你敬個酒，就說她要轉檯，就走了，我沒辦法區分　　
    哪部分
是酒錢，哪部分算業績。（問：除了這次去酒店以外　　，你還
有去其他酒店嗎？）沒有。（問：剛剛你所述除了喝　　酒，有
    小
姐坐檯以外，有無唱歌？）我不
會唱歌。（問：小　　姐坐檯多久？）前後約5分鐘，就進來敬
    酒，就走了。
（問　　：你剛才說除了32,000元外，你之後還有給她好幾次的
    錢，　　
可否確認是刷卡，還是現金付了她好幾次錢？）刷卡就是算　　
業績，我都是用刷卡，沒有用現金」等語（見本院卷㈦第22　
　8頁反面至第230頁）。  ③由證人白震寰上
開證述，可見其於警詢明確說證稱其只有消　　費1次，該次就
刷32,000元，被騙1次，損失共32,000元云云　　
，於本院審理中卻改稱還有再去酒店消費好幾次，每次刷卡　　
不只2萬元云云，其證述前後大相逕庭，至為顯然；又證人　　
白震寰於警詢所述之事發過程中，並未提及該自稱林可欣之　　
女子有說將來要還證人白震寰錢，證人白震寰於本院審理中　　
，卻證稱林可欣沒有依約還錢，所以感覺被騙云云，此部分　　
亦前後不一，也無任何憑據以實其說，則證人白震寰所述究　　
竟哪些部分符合事實，顯有疑問。再證人白震寰既證稱電話　　
中之林可欣與在酒店內實際見到之林可欣聲音不像，是不同　　
人，則證人白震寰如確實之後有再去該酒店消費，亦顯然並　　
非係因陷於錯誤；再證人白震寰雖有在酒店付款，然亦有接　　
受酒店之對待給付，而除其上開前後不一之證述外，別無其　　
他客觀證據可證其所受對待給付顯不相當，然其證述是否屬　　
實，顯
有疑問，是尚難認其財產確有受到損害
。況證人白震　　寰並未指認有任何本案被告為其所稱之「林可
    欣」
，亦無證　　據足證「林可欣」確有對證人白震寰詐欺取財之行
    為，自
不　　能因證人白震寰所述之消費地點為本案起訴書所載之酒店
    ，　　即認本案被告有對
證人白震寰為起訴書所載之詐欺取財犯行　　。  
告訴人Ｕ○○部分：　①證人即告訴人Ｕ○○於警詢中證稱：
（99年10月2日）「大　　約是於今（99）年7月10日左右
，有1名自稱『雨欣』之女子　　，以行動電話0000-00
0000號撥打給我所使用之097*-56*56*　　號（
完整號碼詳卷）行動電話，並於電話中跟我說她認識我　　，並
    有我
的電話，所以我們就在電話中閒聊起來，之後我們　　就經常以
    電
話聯絡，其中大約是於7月18日下午18時左右，　　雨欣打
電話跟我講說她欠公司姐妹錢，大約有1萬元並要我　　先借她
，等到她公司領錢後再還給我，當時我告訴她，我身　　上僅有
9,500元，她說也可以，並要我將錢拿到臺北市○○　　區
○○○路0段00號，把錢交給她們公司會計小姐，我便依　　雨
欣的指示前往該地點將錢交給她們公司的會計小姐，之後　　雨
欣陸續以欠姊妹錢要還之理由跟我借錢，但直至現在皆沒　　有
還過，俟我至其上班的酒店詢問時，其姐妹綽號『莎莎』　　之
女子跟我講說，雨欣因被調往香港分公司工作時，已不幸　　在
車禍當中死亡，但她有1筆薪水及獎金共約30萬元可以補　　
償我，但要我先繳交1萬元之後，才會將該筆款項給我，在　　
我交給她們1萬元後，我要求酒店媽咪開收據給我時，她們　　
媽咪即推說讓老闆知道會被開除，所以不肯開給我，至此我　　
才發覺受騙」、「（問：雨欣之前從事何業？工作地點？）　　
    剛開始
她是跟我說在三重市舞蹈會工作，後來就說她在酒店　　上班，
並在酒店中欠下姐妹錢無法償還，所以才會跟我借錢　　說要還
給姐妹，剛開始她是說在三重市正義北路的酒店上班　　，後來
    又改說她在臺北市
民生東路1段的酒店，最後又說是　　在臺北市○○區○○○路0
段000號12樓的『銀心酒店』上班　　。（問：『雨欣』是
否為她的真實姓名？你有無見過她本人　　？）她是跟我講說她
叫『劉怡欣』，但其真實年籍資料我並　　不清楚，使用電話為
0000-000000號，我於7月18日18時左右　　，在民
生東路1段62號交錢時，雨欣有跟她們公司會計一同　　前來
，且有跟我至附近吃東西，吃完東西後她們就送我至捷　　運站
坐車回家。（問：你是否有到雨欣上班的酒店找過她或　　是消
費？）她有跟我說過她因欠業績，要我到○○○路0段　　00
0號12樓的銀心酒店幫她補業績，我便依她的指示前往該　　
酒店，到達時她跟我說她在坐別的客人檯無法離開陪我，且　　
因欠姐妹莎莎節數，所以請其姐妹莎莎來坐檯陪我」、「在　　
包廂內僅有茶水及瓜子而已，我在包廂內有點歌唱，大約2　　
    個小時
的時間之後我才雛開。（問：本次在酒店內你計花費　　多少錢
    ？以何
種方式支付？）總共1萬元，是以現金支付」　　、「（問：你
有無拿錢給雨欣？從何時起？共計有多少錢？　　）雨欣都是跟
我說她欠姊妹莎莎錢，跟我借錢時都要我交給　　她們公司會計
或其他幹部，從今（99）年7月份開始迄9月30　　日止共計交給
她們有327,500元。（問：你以何種方式將錢　　拿給她
們公司會計或其他幹部？）都是以現金在約定地點交　　付。（
問：為何你要幫雨欣還錢？）因為她跟我說只要我幫　　忙她，
等她還完錢後就會離開酒店跟我結婚，並會還給我之　　前幫她
    所付出的
金錢」、（99年10月14日）「（問：自稱劉　　怡欣〈花名雨欣
〉女子以業績不足向你借錢，要求買她坐檯　　時數或出場等理
    由向你
拿錢或借錢，你以何種方式支付金錢　　？有無借據或簽單
？）現金交付。都沒有借據或簽單」、「　　從頭到尾我只有去
    過1次酒店，
是於99年8月6日19時30分左　　右到臺北市○○○路0段
000號12樓銀心酒店跟自稱劉怡欣〈　　花名雨欣〉女子捧
場補業績」等語（見99年度偵字第26774　　號卷㈡第3
7頁至第39頁、第40頁至第41頁）。  ②然
證人Ｕ○○於本院審理中經合法傳喚未到庭作證，檢察官　　亦
捨棄傳喚（見本院卷㈤第253頁反面），多名被告及辯護　　
人均爭執其警詢筆錄之證據能力，審酌證人Ｕ○○上開警詢　　
筆錄內容，就關於證人Ｕ○○究竟何時何地因何原因交付多　　
少錢給何人等節，尚不夠具體特定，且本案多位證人之警詢　　
與本院審理中證述內容多有不一致，或警詢筆錄呈現之事件　　
過程過於簡略，甚至有證人係因警察說本案係詐欺方認
為自　　己遭騙等情，復無其他證據可
佐證證人Ｕ○○之警詢筆錄內　　容符合客觀事實，是難認證人Ｕ
○○警詢筆錄所呈現之證述　　內容具有可信之特別情況，自不
具證據能力。又無其他證據　　足證本案被告涉有詐騙證人Ｕ○○
    之情事，
自無從認定本案　　被告對證人Ｕ○○有起訴書所載之詐欺取財
犯行。  告訴人Ｅ○○部分：　①證人即告訴人
Ｅ○○於警詢中證稱：「我係自99年3月初（　　詳細日期我
忘記了），開始接到自稱『婷婷』之女子，以電　　話（電話號
碼我忘記了）撥打到我的行動電話096*-19*62*　　
（完整號碼詳卷），先跟我裝熟，之後我們通過很多次電話　　
    ，
該自稱婷婷之女子就跟我說她媽媽住院家裡需要錢，叫我　　去
她們工作的地方，在臺北市○○區○○○路0段（詳細地　　址
我不清楚），補她的檯數，檯數補足她就可以領獎金付媽　　媽
的醫藥費。（問：你是否知道該酒店名稱或位於幾樓？）　　我
不知道酒店名稱，但我知道在12樓（經警方告知為天上人　　
間酒店）」、「我去過該酒店總共3次，電話裡面自稱『婷　　
婷』之女子並沒有跟我講消費方式，我到該酒店之後，是裡　　
面的自稱『媽咪』之女子拿1個價目表給我看，並叫我簽名　　
，我就拿1萬元現金給自稱媽咪之女子，之後第二次、第三　　
次我去該天上人間酒店消費都是以此模式消費，只是我付款　　
都是使用永豐銀行信用卡刷卡」、「（問：該自稱婷婷之女　　
子是否有以業績不足或其他理由要求你多買她坐檯時數或出　　
場？另是否還有以其他方式及理由要求你付錢或向你借貸？　　
你以何種方式支付金錢？有無借據或簽單？）該女子有叫我　　
多買她的檯數，並希望我以帶她出場的方式補足檯數，但是　　
我沒有帶她出場。沒有向我借貸，我去消費就只是單純幫她　　
補足檯數，當初我刷卡的簽單已經丟掉了」、「（問：該店　　
除了婷婷跟你服務之外，是否還另有他人？）沒有其他人，　　
    只
有婷婷對我服務。（問：你總計遭酒店與該店自稱婷婷之　　女
    子詐騙損失
多少金錢？）我總共遭詐騙金額為約4萬元。　　（問：警方現
    出示照片犯罪
嫌疑人指認紀錄表（一）供你指　　認，犯罪嫌疑人不一定在照
片中，請你指認何人為該酒店幹　　部、少爺或員工？）經我指
認編號16為自稱婷婷之女子」等　　語（見99年度偵字第2
6603號卷㈢第168頁至第170頁）。  ②
然證人Ｅ○○於本院審理中經合法傳、拘，均未到庭作證，　　
多名被告及辯護人均爭執其警詢筆錄之證據能力，審酌本案　　
多位證人之警詢與本院審理中證述內容多有不一致，或警詢　　
筆錄呈現之事件過程過於簡略，甚至有證人係因警察說本案　　
係詐欺方認
為自己遭騙等情，復無其他證據可佐證
證人Ｅ○　　○之警詢筆錄內容符合客觀事實，是難認證人Ｅ○○警詢筆　　錄所呈現之證述內容具有可信之特別情況，自不具
    證據能力　　。又無其
他證據足證本案被告涉有詐騙證人Ｅ○○之情事，　　自無從認定
    本案被告對證人Ｅ○○有起
訴書所載之詐欺取財　　犯行。  告訴人ｄ○○部分
：　①證人即告訴人ｄ○○於警詢中證稱：「我遭1位自稱為花
名　　『芒果』的女子大約自2年前以0000000000及00
00000000、　　0000000000、000000
0000電話撥打我的行動電話門號098*33　　*40*
號（完整號碼詳卷），於對話中對我表白，想與我交往　　，並
    稱她
因為經濟家庭經濟困頓，為償還家中債務，在臺北　　市○○區○○○路0段000號3樓富城酒店上班，要求我至該　　酒店幫
她衝業績，她就可以脫離酒店生活與我繼續過著正常　　的生活
，我當時一時不察陸續至該酒店消費，並刷卡消費約　　10餘次
，每次刷卡消費金額約1萬元至5萬元不等，共刷卡約　　50
餘萬元。（問：你至富城酒店如何消費？計算？）我到富　　城
酒店之後，自稱芒果的女子帶同公司會計或少爺先到包廂　　裡
    面
以消費的理由先向我收1萬元，然後跟芒果這位小姐聊　　天吃
東西之後，大約40幾分鐘之後我就離開了。（問：該名　　芒
果的女子是否有使用別的手法詐欺？）她曾多次以家庭困　　難
及業績不足為由要我去該酒店消費幫忙衝她的業績，我因　　此
至該酒店消費刷卡約10餘筆，有時平常為1萬元的消費金　　
額，她會要求我刷卡5萬元資助她。（問：你到富城酒店消　　
費時，是使用何方式繳款？）以刷卡的方式繳款。（問：富　　
城酒店刷卡的公司名稱為何？）有『萊憶酒吧』。（問：你　　是
    否
知道富城酒店是否為剝皮酒店？）我有懷疑過，但不確　　定。
    （問：是否
知道富城酒店的幹部為何人？你消費時金錢　　如何交付？）我
不知道，每次進到包廂刷卡就離開了，而且　　幹部每次都不同
。（問：請問你與自稱為花名芒果的女子最　　後一次聯絡時間
為何？）於99年7月26日下午的時候該名芒　　果的女子有
以0000000000電話打給我，她對我說她因遭公司　　
罰款，要我繼續至酒店消費幫忙她衝業績，她就能因此離開　　
酒店的工作，但是因為我已經沒有多餘的金錢，所以我沒有　　
答應她的要求。（問：經由警方所提供之富城酒店小姐、少　　
    爺、幹部
的照片，是否有你
去消費時所曾經見過之人？）有　　，有一個女性的服務生（ｖ○○）就是詐
騙我的花名『芒果　　』之女子，另外女性幹部（Ｚ○○）有進
來包廂收取我的信　　用卡刷卡付費，另外少爺（ｌ○○）是我
去消費時所曾經見　　過之服務生」等語（見99年度偵字第2
6774號卷㈠第90頁至　　第93頁）。  ②
然證人ｄ○○於本院審理中經合法傳、拘，均未到庭作證，　　
多名被告及辯護人均爭執其警詢筆錄之證據能力，審酌本案　　
多位證人之警詢與本院審理中證述內容多有不一致，或警詢　　
筆錄呈現之事件過程過於簡略，甚至有證人係因警察說本案　　
係詐欺方認
為自己遭騙等情，復無其他證據可佐證
證人ｄ○　　○之警詢筆錄內容符合客觀事實，是難認證人ｄ○○警
詢筆　　錄所呈現之證述內容具有可信之特別情況，自不具證據
    能力　　
。又無其他證據足證本案被告涉有詐騙證人ｄ○○之情事，　　
自無從認定本案被告對證人ｄ○○有起訴書所載之詐欺取財　　
犯行。  告訴人林阿山部分：　①證人即告訴人
林阿山於警詢中證稱：（99年9月29日）「我　　於99年
1月初前往臺北市○○路0段00號10樓某不知名之酒店　　
消費，席間由1名『林怡君』小姐出面坐我檯，並由她陪我　　
聊天，然後『林怡君』便開口請我幫她做業績，於是我便拿　　
1萬元給她付酒店的消費，第二次於約隔幾天之後林怡君便　　
打電話邀我至她服務之酒店消費，席間林女便向我開口說可　　
以帶她出場吃宵夜，代價為2萬元，等我們坐在計程車上時　　
便向我提議前往臺北市某汽車旅館休息，當天我倆便於旅館　　
發生性關係，第三次是又過了幾天，林又打電話給我，叫我　　
    拿2
萬元到她們店裡，給林女做績效，此次我並沒有帶林女　　出場
    ，
只是在酒店內陪她聊天而已。第四、五、六次都是跟　　第三次
    情形
一樣純粹拿錢給林女做績效，因為林女向我哭泣　　公司月績不
    夠
就不能休息，所以我便拿錢給她做績效。之後　　我便以此方式
    前往林女酒
店消費10次，共花了15萬元後，林　　女即避不見面。過了
1個禮拜由1名綽號『芊芊』女子借林女　　之名打電話給我，
邀我至臺北市○○○路0段000號3樓『黃　　金海岸酒店』
消費6-7次，每次前往消費時芊芊便以林女她　　祖母病重需
要醫藥費用之名向我詐騙30次，共計1,134,000　　
元。（問：你前往該酒店消費時，有無飲酒歡唱？）沒有飲　　
酒也沒有唱歌，純粹聊天。（問：該黃金海岸酒店有無向你　　
介紹消費模式？）沒有。（問：該酒店陳設為何？）一般小　　
型酒店。（問：該黃金海岸酒店綽號芊芊之女子特徵、年齡　　
為何？）我不曾見過她，她借林女之名邀我至該酒店消費時　　
，不曾出現過，現場由一名『楊思涵』小姐（店內綽號溫奇　　
）接待我，並藉由傳芊芊的話給我，說想與我發生關係。（　　
問：你不曾見過綽號芊芊女子，何以稱其詐騙你財物？）因　　
為我在黃金海岸消費時，芊芊便透楊思涵小姐傳話給我說林　　
女祖母病危，需要金錢幫林女做月績，林女才能有假期去照　　
    顧其
年邁祖母，於是我便拿錢到芊芊指定之地點給她，但出　　面收
    取
金錢的都是男子。（問：收錢之男子你是否認識？特　　徵、年
籍？）收錢之男子是黃金海岸酒店綽號『小楊』及『　　小于』
的酒店幹部，我曾在黃金海岸酒店內見過他們。綽號　　小楊之
    男
子年約40-50歲，蓄一般西裝頭，未戴眼鏡，國台　　語都
會說；另綽號小于之男子年約40出頭歲，蓄一般小平頭　　，
未戴眼鏡，國語口腔。（問：該黃金海岸酒店綽號小楊及　　小
    于
的酒店幹部皆約你於何處取款？）都是約我在○○○路　　0段
00號附近馬路上。（問：你於何時查覺遭詐騙？）直到　　黃
金海岸酒店楊思涵小姐向聲稱她可以將我幫芊芊及林怡君　　的
錢要回來，但前提是我必須先出錢買她出場，她才能將錢　　帶
出來還我，於是我就陸陸續續拿了5次約15萬給綽號小楊　　
及小于的男子，但還是沒有下文，後來我將此段經歷告知我　　
    親
友（大哥及妹婿）後，他們才說我碰到專門詐騙的剝皮酒　　店
    。之後林
女告訴我說芊芊她們是詐騙集團，叫我不要再上　　她們的當，
並向我保證說，只要我到她們酒店幫她做月績，　　讓她能出場
，她就要幫我向芊芊的黃金海岸酒店討取我被她　　們騙的錢，
    於
是我便依約拿錢至板橋市○○路000號前，現　　場由1名綽
號『佳佳』之女子出面向我取款6次，計67,500元　　。（
問：是否有其他說明或補充？）繼上述之後，林女再次　　打電
    話給我
說她與『陳惠珍』及不知名之女子已幫我向黃金　　海岸酒店討得
我被詐騙之240萬元，並將該筆金錢存銀行內　　，存入之戶
口係陳惠珍之名，需要幫陳惠珍做月績，陳女才　　能出場幫我
    至銀行領
出被詐騙的錢，於是我便陸續拿23次約　　44萬元到臺北縣○○市○○路0段0號及0段00號前，給陳女　　派來之綽號『
QQ』、『曉裘』、『曉婷』等女子。另透過綽　　號『曉涵』之女子假
借幫陳惠珍拿我存錢銀行提款卡給我之　　名義，詐騙我11次，
共計156,500元」、「（問：你共被上　　述歹徒詐騙之金額多
少及損失？）共計約250萬元」、「（　　問：有無其他意件
補充或說明？）林怡君曾向我透露芊芊真　　實姓名為陳春雲」
、（99年10月6日）「（問：你稱99年1月　　初接獲自稱林
怡君之女子電話後依約至本轄○○○路0段00　　號10樓酒
店內消費10次計花費15萬元，是否屬實？）實在，　　我當
時接到電話後就到中山北路酒店找林怡君，她也有出來　　陪我
    聊天
、吃宵夜且發生性關係2次，之後林怡君轉往○○　　○路0段00
號酒店上班，我也有去捧場，所以總計消費了15　　萬元」、「
    （
問：你認為上揭處所消費之林怡君女子有無詐　　騙你金錢？）
    我認
為沒有，我是事後再接到其他女子的電話　　後到○○○路0段
000號3樓黃金海岸消費才陸續被騙」、「　　（問：你如何
在○○○路0段000號3樓黃金海岸被騙？情形　　為何？）
在99年5月間我接獲1名自稱是我認識林怡君女子（　　但電
話聲音與我認識的不一樣），說她在○○○路0段000號　　
3樓黃金海岸上班，但到場時要說是找芊芊，我就依約到場　　
，該自稱芊芊女子就以要與我在一起為由，且假裝我認識的　　
林怡君聲音取信我，並說要跟我在一起、業績不夠、家人生　　
病、欠錢等理由，請我幫忙補節數，並說可以陪我出去，但　　
我每次去交完錢都沒見到人。（問：該名自稱芊芊女子你有　　
    無見過
？所交款項係交予店家何人？）我沒有見過。都是交　　給黃金
    海岸幹部
，我可以指認。我每次去消費都沒有見到芊　　芊本人，都是店
家安排其他小姐來，且都推稱芊芊有事沒辦　　法來。（問：你
一共遭詐騙多少金額？是交付現金或刷卡？　　）實際金額約23
    5
萬元，原先報稱250萬元，應扣除實際消費　　的15萬元。我都
    是交
現金給店家幹部的」、（99年10月13日　　）「（問：你
今日因何事至本隊製作筆錄？）因為警方通知　　我至貴分局協
助調查指認詐欺我金錢在臺北市○○區○○○　　路0段000
號3樓酒吧上班自稱林怡君、芊芊之女子。（問：　　現警方提
供於99年7月7日在臺北市○○區○○○路0段000號　　
3樓酒店臨檢蒐證在場服務人員照片及該身分影像照片供你　　
指認，何人係詐騙你金錢自稱為林怡君之女子？）經我確認　　
過後，我確定其中地○○就是詐騙我金錢的『林怡君』。（　　
問：你為何能確定你所指認的地○○就是詐騙我金錢自稱林　　
怡君之女子？）因為詐騙我自稱『林怡君』之女子有坐過1　　
次我的檯，而且她也自稱是綽號『芊芊』的女子，所以我確　　定
我所指認的地○○就是詐騙我自稱『林怡君』之女子。（　　問
：經警方所提供服務人員照片、幹部及其身分影像照片中　　，
    是
否有你於第一次筆錄當中所提到綽號『小楊』、『小于　　』、
『小莊』之酒店幹部？）我確定照片中鄒裕群是綽號『　　小于
』之男子，而且他跟我收取過7、8次現金，至於『小楊　　』、
『小莊』就不在照片中了。（問：續上，綽號『小于』　　鄒裕
群跟你收取何費用？7、8次共支付多少金額？有無遭脅　　迫
或以詐術騙取金額？）因為綽號芊芊的女子說想要離開酒　　店
的生活、欠缺酒店業績、積欠媽咪許多債務等理由跟我收　　取
    現金
，共支付約現金30萬元。沒有遭到脅迫。（問：經警　　方所
提供服務人員照片、幹部及其身分影像照片中，是否有　　你於
    該
酒店中見過的小姐、少爺、幹部？）我確定有3位少　　爺分別
    為
卯○○、戌○○、范勝傑，其中卯○○有跟我收取　　過7、8次消費費
用，大約是現金30萬元左右，戌○○是在1　　樓負責泊車，范勝
傑是在3樓負責顧電梯的」、「（問：你　　以上所說是否屬實
    ？有無
補充意見？）都實在。於99年6月　　底至今，自稱林怡君與陳
    惠珍的
女子，還有陸續打電話（00　　00000000）給我，以幫助
她脫離酒店生活為理由，要我至臺　　北縣○○市○○路0段0
號及000號路邊與臺北縣○○市○○　　路0段000號附近分別拿錢給
她的姐妹綽號『曉裘』12餘萬元　　、『曉婷』30餘萬元、『
QQ』12餘萬元、『曉涵』12餘萬元　　、『曉潔』2萬餘元、
『佳家』10餘萬元，而最後一次是於9　　月下旬，綽號『曉婷』之
女子跟我約至臺北市○○區○○路　　0段000號對面，跟我拿了3
1,500元，其中我有看過綽號曉裘　　、曉婷、QQ、佳家本人，
    不過沒
有在警方所提供的照片
當中　　。而自稱林怡君的女子於10月11日有打電話給我，告知
    我她　　現
在在臺北市○○區○○○路0段000號12樓上班，要我拿1
　　萬元給她，但是我沒有答應」等語（見99年度偵字第26
774　　號卷㈡第5頁至第12頁、99年度偵字第2677
4號卷㈠第235頁　　至第238頁）。  ②然
證人林阿山業已去世（見本院卷㈦第207頁），無法於本　　
院審理中到院作證，而多名被告及辯護人均爭執其警詢筆錄　　
之證據能力，審酌證人林阿山上開證述中，前2次警詢均稱　　
從來沒看過「芊芊」，第三次警詢卻稱：「因為詐騙我自稱　　
『林怡君』之女子有坐過1次我的檯，而且她也自稱是綽號　　
『芊芊』的女子，所以我確定我所指認的地○○就是詐騙我　　
自稱林怡君之女子」，則其就是否有看過「芊芊」之女子，　　
前後所述不一，且證人林阿山就其在酒店外交付金錢之對象　　
、交付之金額，前後所述亦有不同之處，則其上開警詢證述　　
究竟哪些部分符合事實，尚有疑義；並衡酌本案多位證人之　　
警詢與本院審理中證述內容多有不一致，或警詢筆錄呈現之　
　事件過程過於簡略，復無其他證據可
佐證證人林阿山之警詢　　筆錄內容符合客觀事實，是難認證人
林阿山警詢筆錄所呈現　　之證述內容具有可信之特別情況，自
不具證據能力。又無其　　他證據足證本案被告涉有詐騙證人林
阿山之情事，自無從認　　定本案被告對證人林阿山有起訴書所
    載之
詐欺取財犯行。  被害人ｃ○○部分：　①證人
即被害人ｃ○○於警詢中證稱：「（問：你是否有委託　　彭煒
雱向臺北縣政府警察永和分局得和派出所報案遭詐騙？　　）沒
有，是我女兒自己要報案的。（問：請你詳述如何遭詐　　騙之
    經
過？）我是於98年年10月份左右接到自稱陳美玲女子　　之電話
    ，說
認識我，很久沒見面了，要與我交朋友，後來就　　一直打電話
    跟我聊天，
後來說她母親生病，所以不得已要到　　酒店上班，但因業績不
夠，要我幫她補節數及姊妹要租屋欠　　押金、要脫離酒店等理
由，要跟我借錢，自99年4月迄今就　　陸陸續續向我借5次錢，
金額分別為8,000、2萬、1萬、2萬　　、16000元
，最後一次見面是99年11月8日在她們酒店附近天　　津街的
咖啡廳內，隨後沒有聯絡，大概是如此。（問：你是　　否知道
該名自稱陳美玲女子係在何家酒店上班？）我只知道　　她最後
在臺北市○○區○○○路0段00號8樓酒店上班，但店　　名我
不清楚。（問：警方現提示臺北市○○區○○○路0段　　00
號8樓之『阿凡達酒店』員工照片，你是否願意指認何人　　係
自稱陳美玲之女子？）我僅見過她2次，時間很短，所以　　我
沒有辦法指認。（問：你係如何將錢交給自稱陳美玲之女　　子
    ？）我
有2次將錢交予她本人，其餘3次都是
將錢交予酒店　　會計小姐。（問：你是否可指認該酒店會計小
    姐係何人？）　
　沒有辦法，因為每次都不同人。（問：你是否有向自稱陳美　
　玲之女子索討向你借貸之金錢？）沒有。（問：你為何不向　
　她索討？）因為她沒有錢」等語（見100年度偵字第136
8號　　卷㈡第277頁至第279頁）。  ②證
人ｃ○○業已去世（見本院卷㈦第172頁），無法於本院　　
審理中到院作證，而多名被告及辯護人均爭執其警詢筆錄之　　
證據能力，審酌證人ｃ○○上開證述中，對於其所付出之金　　
錢究竟係單純借款亦或酒店消費款、交付地點及對象等節並　　
不明朗，且其自稱並未向「陳美玲」索討還款，亦未能指認　　
出「陳美玲」之真實身分，是證人ｃ○○上開證詞尚難證明　　
本案被告有何詐欺犯行；並衡酌本案多位證人之警詢與本院　　
審理中證述內容多有不一致，或警詢筆錄呈現之事
件過程過　　於簡略，復無其他證據可
佐證證人ｃ○○之警詢筆錄內容符　　合客觀事實，是難認證人ｃ○○警詢筆錄所呈現之證述內容　　具有可信之特別情況，自不具
證據能力。又無其他證據足證　　本案被告涉有詐騙證人ｃ○○
之情事，自無從認定本案被告　　對證人ｃ○○有起訴書所載之詐
欺取財犯行。  被害人Ｘ○○部分：　①證人即
被害人Ｘ○○於警詢中證稱：（99年7月12日）「（　　問
：你今為何故而來派出所製作筆錄？）因為我遭自稱『葉　　紫
玲』（酒店用小名：小希）的女子詐騙1萬元整，故來所　　報
案。（問：於何時何地開始接獲詐騙電話的？）我是於99　　
年6月初開始接到這名女子撥打的詐騙電話。（問：如何遭　　
詐騙，請詳述之？）我是於上述時地接獲該名自稱葉紫玲（　　
酒店用小名：小希）的女子來電，剛開始她打給我就裝熟問　　
我是不是忘記她了，後來聊著聊著才知道她在臺北的某間酒　　
店上班，期間我們在聊天時，她就一直叫我去她們公司消費　　
，但我告知她，我不去酒店消費，也不喜歡那種場所，但她　　
還是一直要我去她所工作的酒店消費，還告訴我去她們公司　　
不一定要喝酒，只要去那邊點她的檯，幫她衝一下業績就可　　
    以
了，本月9日（週五）她又打給我叫我一定要去她公司消　　費
    ，還
叫我先幫她買她的節數（1萬元），等到周一她領錢　　時，她
再把錢還我，她還說我買完她的節數後，她會跟她酒　　店的幹
部請假，屆時她就會陪我回來桃園約會，等到週一領　　到錢還
我後，再回臺北。所以我於本月10日（週六）就搭車　　去到她
們位於○○○路0段000號3樓的公司（店名不詳），　　我到
達該酒店樓下時，她們的少爺先看我的身分證，才讓我　　上去
找該名自稱葉紫玲的女子，我一上樓，在還沒看到該女　　子時
，她們幹部就聲稱要先收我的包廂費，所以就取走我的　　1萬
    元的
現金，該女子於10分鐘後出現，但她在我身旁坐了　　約1至
2分鐘後藉故離開，隨後回來就告訴我說樓下有警察臨　　檢，
要我先離開，當時我有質疑她說我是來該店消費又沒有　　犯法
，為什麼要離開，她說如果我不走會害她被警察抓，所　　以我
就先下樓。我下樓後就在樓下從17時等她等到22時，她　　
都沒有出現，還告訴我因為我在樓下等她時，我有撥電話給　　
她，她們會計就將這件事情告訴她們老闆，導致她被老闆責　　
    罵
，所以當時她就叫我先回桃園，並承諾隔天（週日）她就　　會
    上來桃園找
我，但我返回桃園後，我一直撥電話給她，她　　沒有接也沒有
回，後來我上網看到警察局的專刊，才發現我　　被詐騙。（問
    ：被詐
騙金額共是多少？）我被詐騙了1萬元　　整。（問：你在何時
何地交付款項給歹徒？）我是在99年7　　月10日（週六）
17時30分左右在臺北市○○○路0段000號3　　樓將款項交付給歹徒
    。（
問：該名收受款項的歹徒特徵為何　　？）收受款項的歹徒為1
名高大的男子，年約30-40歲。（問　　：是否有歹徒之聯絡方
式可以提供給警方？）她說她叫葉紫　　玲，還有酒店裡的小名
是小希，她從一開始到最後跟我聯絡　　電話就是0000-000000
」、（99年8月12日）「（問：你今天　　因何事至本隊製作
調查筆錄？）因為警方通知我至分局協助　　調查指認詐欺我金
    錢
在臺北市○○區○○○路0段000號3樓　　的酒店，電話內
自稱葉紫玲的女子。（問：自稱葉紫玲的女　　子使用何方法詐
    欺？
）我在今年5月份開始接到1通00000000　　00號打來
的電話，自稱是葉紫玲的女子，誆稱我認識她，就　　以要和我
    交
往的理由在7月10日要我幫她繳罰單，不然沒辦　　法領薪水，
結束後會與我一同回桃園，於是我就前往至臺北　　市○○區○○○0段000號3樓找她，我到達樓下後就遭泊車　　少爺（
經指認為戌○○）攔下，等待15分後才放我上樓，進　　入酒
店後先向我收取1萬元整，有1名小姐自稱小希的女子進　　入後
    告知要將節數還給1
名叫『海微』的小姐，坐約3分鐘後　　就離開，大約過5分鐘自稱
    小希的小
姐進來告訴我樓下有警　　察臨檢，要求我馬上離開，我就離開
    在樓下
等她，結果還是　　騙我。（問：是否知道該自稱葉紫玲的女子
使用何電話及年　　籍？）我不知道她的年籍。她使用0000
000000、0000000000　　、00000000
00的電話與我聯絡。（問：現警方提供於99年7　　月7日
在臺北市○○區○○○路0段000號3樓『富城酒店』臨　　
檢蒐證在場服務人員照片及身分影像照片供你指認，何人係　　
    騙你金錢自
稱是葉紫玲的女子及在場的
人員？）經我逐一指　　認，我確定自稱是『葉紫玲』的女子是梁
    瑋慈沒錯。
還有泊　　車少爺（經指認為戌○○）等。（問：你為何能確定
你所指　　認的梁瑋慈就是詐欺你金錢的女子？）因為我當天印
像深刻　　」等語（見99年度偵字第26774號卷㈡第30
頁至第31頁、第　　17頁至第19頁）。  ②
然證人Ｘ○○於本院審理中經合法傳、拘，均未到庭作證，　　
多名被告及辯護人均爭執其警詢筆錄之證據能力，審酌本案　　
多位證人之警詢與本院審理中證述內容多有不一致，或警詢　　
筆錄呈現之事
件過程過於簡略，復無其他證據可佐證證人Ｘ　　○○之警詢筆
錄內容符合客觀事實，是難認證人Ｘ○○警詢　　筆錄所呈現之
證述內容具有可信之特別情況，自不具證據能　　力。又無其他
證據足證本案被告涉有詐騙證人Ｘ○○之情事　　，自無從認定
本案被告對證人Ｘ○○有起訴書所載之詐欺取　　財犯行。四、綜
    據
上情，除前述公訴不受理部分外，檢察官本案其餘部分　　所舉
證據尚未達於通常一般人均不致有所懷疑，而得確信本　　案被
告ｇ○○等人對如起訴書附表一所示之被害人犯詐欺取　　財罪之
    程度
，既無法證明被告ｇ○○等人確有起訴意旨所認　　之詐欺取財
犯行，自不得以修正前之刑法第339條第1項詐欺　　取財罪
相繩。不能證明被告犯罪，揆諸前
揭法條規定及判例
　　意旨說明，自應為被告無罪判決之諭知。另新竹地檢署檢察
    　　官101
年度偵字第1039號移送併辦意旨書所載犯罪事實，與　　本
案起訴書所載被告Ｍ○○詐欺證人未○○部分之犯罪事實　　相
同，此部分應為本案審理範圍，是此部分毋庸退回由檢察　　官
另行依法處理，併此敘明。五、退併辦部分：　㈠臺北地檢署檢
察官100年度偵字第20629、22715號移送併辦　　
意旨略以：被告Ｄ○○、Ｃ○○並無實際經營公司行號之意　　，
且可預見提供自己身分資料予他人，而擔任公司行號之人　　頭
負責人或供他人申請行動電話，可能淪為犯罪集團用於財　　產
犯罪之工具，竟仍基於幫助犯罪集團遂行詐欺取財犯罪之　　不
    確定犯意，
於不詳時、地，提供身分證件與詐欺集團設立　　行號使用。詐
    欺集團於9
9年間，申設由被告Ｄ○○擔任智元　　企業社之掛名負責人，並
將上開企業社大小章在內之經營資　　料均交由真實年籍不詳之
    成
年男子使用，而藉由智元企業社　　名義申000000000
0號行動電話，另以被告Ｃ○○之名義申辦　　0000000
000號行動電話門號，以遂行財產犯罪。嗣前開詐騙　　集團成
    員
乃共同基於意圖為自己不法所有之犯意聯絡，於10　　0年6月間
，該集團化名為「林子瑄」、「林雅婷」之女性成　　員，持用
    前
開門號，與被害人張光孟、陳舞龍聯繫，又佯稱　　欲離職需錢
    與公司
算帳及經濟拮据等事由，致被害人張光孟　　、陳舞龍陷於
錯誤，分別在臺北市○○區○○○路0段000號　　、○○○路0段000
號前，交付化名為「林子瑄」、「林雅婷　　」之女子17萬元
、2萬元。因認被告Ｄ○○、Ｃ○○涉犯刑　　法第30條第1
項前段、第339條第1項之幫助詐欺取財罪嫌，　　且與本案
之犯罪事實相同，爰移送本院併案審理云云。  ㈡
經查，上開移送併辦意旨所載之
犯罪事實與本案起訴意旨所　　載之犯罪事實不同，且移送併辦
之法條與
本案起訴
法條亦不　　同，是上開移送併辦部分顯然與本案並無犯罪事實
相同之情　　形；再本案被告Ｄ○○
、Ｃ○○既經本院諭知無罪，則上開　　移送併案審理部分與本案
顯無一
罪關係，自應退回由檢察官　　另行依法處理，附此敘明。據上
                  論斷，應依刑事訴訟法第303條第4款、第30
                  1條第1項
，判決如主文。本案經檢察官王惟琪提起公訴，由檢察官李元銘
                                    、黃建銘、王貞元、
邱舜韶、陳韻如到庭執行職務。中　　華　　民　　國　　107 
                                    　年　　5 　
　月　　31　　日　　　
　　　      刑事第五庭
  審判長法　官  卓育璇　　　　　　
　　　　　　　　　　　  法　官  
翁毓潔　　　　　　　
　　　　　　　　　　  法　官  翁儀齡以上正本證明與原本無異。如不服本判決，應於收受送達後10日內向本院提出上訴書狀，並應敘述具體理由；其未敘述上訴理由者，應於上訴期間屆滿後20日內向本院補提理由書（均須按他造當事人之人數附繕本），「切勿逕送上級法院」。&
nbsp;        
;     &nbs
 證人代號  被害人姓名 被害時間 被害地點 次數 使用詐術 受騙金額 被害人指認之詐騙行為人*1   卷頁索引 *2         少爺 買單幹部 公關小姐  1  W1 戊○○ 98年12月15日起至99 年5月5日  富城酒店 X 做錯帳等、家裡發生事情    120,000 &nbs p; X  X 偵卷6-2第183頁偵卷3-1第131頁 2   W2 Ａ○○ 98年6月起至99年11月 天上人間 X < 父親車禍、離開酒店、欠經紀人錢等    900,000 甲庚○○< /div> Ｃ○○、王嘉美、寅○○ 地○○、馮筱慧 偵卷6-2第220頁偵卷4-3第94頁偵卷3-2第149、152頁  3   W3 己 ○○ 98 年起  天上人間 30 離開經紀公司、補節數  1,000,000   &nbs p;X  X  偵卷6-2第238頁 4   W6 甲乙○○ 99年10月 新北市新店區 X 協助離開酒店     20,000   X X  Ｍ○○ 偵卷6-2第212頁，卷4-3第85頁偵卷3-2第134、140頁 5   W7 甲壬○○ 99年10月27日 天上人間 X 離開酒店     60,000   X X  X 偵卷6-2第216頁，偵4-3第105頁偵卷3-2第16 0頁 6 &nbs p; W8 子 ○○ 99 年10月  X 醫藥費、離開經紀公司     4 6,000 申○○  ｈ○○ 偵卷6-2第236頁 7 &nbs p;W10 丁○○< br> 99年11月 13日  1 母生病、父親欠賭債     32,000 &nb sp; X 甲庚○○  X< br> 偵卷6-2第129頁 8 W13 庚○○ 99年11月間 天上人間 1 離開酒店     53,000   X  X Ｈ○○ 偵卷6-2第2 53頁    9 9年5月   幫姐妹補節數         &nbsp;X ｌ○○ 寅○○、Ｃ○○  江沛樺< br> 偵卷6-2第100頁 10 W15 ｉ○○ 99年8月 鴻福酒店 X 救出火坑          X ｌ○○ 寅○○  X 偵卷6-2第10 1頁 <  ｍ○○ 99年 2月、5月、10月 < 3 家境困苦、補業績     30,000 &n bsp; X 鄒裕群   X  偵卷6-2第95頁 12 W19 Ｅ○○ 99年3月 天上人間 3 補檯數     40,000   X  X  甲○ 偵卷6-2第12 6頁 <    99年5月 < 2 還債、補節數、父親過世     20,000   X  X   X< br> 偵卷6-2第113頁 14 W21 ｕ○○ 99年5月起 天上人間等 X 裝熟、得罪客人、摔破東西、結婚等  3,000,000   X X  X < 偵卷6-2第181頁偵卷3-1第160頁 <    99年5月 < X 阿嬤生病、離開酒店等     72,000 &n bsp; X 鄒裕群  X 偵卷6-2第191頁偵卷3-1第20 2頁 <   99年5月 ref="colText" contenteditable="true" style="outline: none;">    X  借錢買朋友檯     22,000  X  X  ｈ○○ 偵卷6-2第225頁偵卷3-1第207頁 17 W24 李文益 99年5、6月 天上人間 4 裝熟人    100,000  X 鄒裕群  馮筱慧 偵卷6-2第159頁 18 W25 鄧鋼堯 99 年6月 天上人間、阿凡達酒店 20 媽媽生病、離開經紀公司、結婚  1,300,000  X X   X 偵卷6-2第170頁 19 W26 黃逢茗 99年8月起 天上人間 X 協助姐妹家庭、清償公司欠款等  1,020,000  X Ｃ○○  X 偵卷6-2第230頁，偵卷4-3第111頁偵卷3-2第166頁 20 W27 甲丙○○ 99年6、7月 富城酒店 X 家人欠債務     10,000   X 鄒裕群  丑○○ 偵卷6-2第149頁 21 W30 甲丑○○ 99年8月14日起 富城酒店  成為情人、救出火坑    390,000 > ｌ○○ ｑ○○鄒裕群   ｖ○○，Ｈ○○ｋ○○ v> 偵卷6-2第106頁偵卷3-2第45頁  > 22   99年8月 富城酒店、天上人間  8    裝熟     92,500  X 鄒裕群 Ｈ ○○、ｈ○○ 偵卷6-2第164頁 23 W33 Ｆ○○ 99年8月 天上人間 X 身世可憐、交往等    800,000  X  王嘉美    X 偵卷6-2第207頁,卷4-3第85頁偵卷3-2第137 、140頁 24 > W34 <  阿凡達酒店 X 欠款、車禍、離開經紀公司     91,000  X   X     X 偵卷6-2第234頁偵卷3- 2第168頁 25 W35  < 天上人間 5 欠經紀公司錢、補檯數     90,000   X X   &nbs p;X 偵卷6-2第12 0頁 26 W36  99年9月26日 富城酒店、天上人間 > 2 幫助父母離婚    102,000  X 鄒裕群   &nbs p;X 偵卷6-2第13 9頁 27 W37   富城酒店 2 積欠酒店債務、補節數     21,500  X 鄒裕群  ;ｈ○○ 偵卷6-2第144頁 28 W38 ｃ○○ 98年10月起 阿凡達酒店 5 裝熟、母親生病、姐妹欠租屋押金、脫離酒店     74,000     X   X    X 偵卷6-2第277頁 29 W39 Ｒ○○ 99年5月起 阿凡達酒店 4 交朋友、離開酒店、欠租、補業績    200,000  X 會計酉○○、ｓ○○  壬○○ 偵卷6-2第293頁 30 W40 Ｐ○○  富城酒店、天上人間 10 母親生病、離職金不夠、被舅舊關起來  1,100,000 申○○ ｇ○○、Ｃ○○  X   偵卷6 -2第272頁 31 W41  99年8月起 富城酒店、天上人間 14 母親胃癌、酒店罰錢    880,000  X X    X 偵卷6-2第268頁 32 W42 辰○○ 99年間 天上人間等 X 裝熟、交往、業績退款還錢    170,000 < 鄒裕群、王嘉美、黃郁霖  ｈ○○、宇○○、甲○、地○○  偵卷6-2第259頁 33 W43 ａ○○  99年9月17日 御鑫酒店、阿凡達酒店 X 交朋友、罰錢、弄壞客人東西    271,250 Ｂ○○   X  壬○○、Ｍ○○ 偵卷6-2第283頁 34 W49 Ｖ○○ 99年11月6日 阿凡達酒店 1 離開酒店     40,000  X  X   X 偵卷4 -3第148頁 35 W52 未○○  阿凡達酒店 X 出車禍、母親喪葬費    X    X  X &nbs p;Ｍ○○ 偵卷4-4第 94頁 36 W53 ｂ○○ 99年間 富城、天上人間 4 裝熟人、得罪客人、被罰錢    440,000  X 黃建銘、許誌璋  壬○○ 偵卷4-4第99頁偵卷3 -3第489頁 37 W54 > Ｔ○○  富城酒店 2 裝熟、借離職金     40,000  X X  X 99他9237卷第 7頁、第37頁 38 W55 > 乙○○  富城酒店 X 媽媽生病、脫離酒店等    100,000  X X Ｚ○○ 偵卷6-2第198頁偵卷3-1第112頁 39 W45 ｄ○○ 97年間起至99年7月26日止 富城酒店 10 經濟困頓，為償還債務而上班、衝業積脫離酒店生活。    500,000   ｖ○○ 偵卷3-1第90頁 40 W57 Ｎ○○ 98年12月起 富城酒店  自稱「王佩琳」之女子，希望早點離開酒店，還清債務後可以在一起，故告訴人Ｎ○○至酒店消費並借款予「王佩琳」。  1,000,000    偵卷3 -1第124頁 41 W61 巳○○  天上人間 > 25 母親醫藥費等  2,000,000   < 偵卷3-1第178頁 42 W62 陳勇誠 99年5月14日 富城酒店 1 補業績，之後會還款，均未還款，並持續要求陳勇誠補業績     11,000    偵卷3 -1第193頁 43 W63 ｙ○○王綽明  富城酒店 5 開刀    368,000    偵卷3-1第213頁 44 W64 陳荏君（按應為「陳荏鈞」） 99年5月31日起 富城酒店 5 自稱「陳靜宜」之女子以業績不足、欠缺服裝費、所得稅為由，要求告訴人陳荏鈞至酒店消費。     60,000 戌○○周恩賜ｓ○○甲己○○ Ｚ○○周旭文  偵卷3-1第225頁 45 W65 林阿山 99年初 富城酒店 7 被告地○○稱想與告訴人林阿山在一起，以業績不夠、家人生病、欠錢為由，請林阿山幫忙補節數，林阿山有將款項交予被告鄒裕群。    300,000 周恩賜林伯緯范聖傑 鄒裕群 地○○ 偵卷3-1第235頁偵卷3-2第5頁 46 W66 宙○○ 99年6月間 富城酒店  3 離開酒店     30,000    偵卷3-2第14頁 47 W67 Ｘ○○ 99年7月 富城酒店  1 以交往為由要求Ｘ○○繳罰單     10,000   Ｈ○○ 偵卷3-2第17頁 48 W68 Ｕ○○ 99年7月間 天上人間  1 「雨欣」請伊幫「莎莎」補業績     10,000    偵卷3-2第37頁 49 W69 玄○○ 99年9月2日 富城酒店  急性盲腸炎    200,000    偵 卷3-2第64頁 50 W70  99年9月、10月 富城酒店天上人間  婚嫁、見阿媽     70,000   >  偵卷3-2第69頁 51 W72 Ｗ○○ 99年8月起 天上人間  作女朋友    464,500    偵卷3-2第84頁 52 W73 Ｓ○○ 99年4月 天上人間  「陳愛鈴」要嫁Ｓ○○，由表姊「陳惠喬」出面拿錢、要求捧場    700,000  Ｃ○○ 甲○、甲戊○○ 偵卷3-3第227頁 53 W74 癸○○ 99年7月6日下午4時30分 富城酒店  當男女朋友，對方以智元企業社0000000000號電話詐騙     61,000    士林99偵14585號卷第20、61頁 54 W76 黃佳坤 99年10月初至99年11月23日 御鑫酒店   13 交往 1,190,000   林容祺、ｖ○○、地○○ 100偵9836卷第14頁 55  甲癸○○ 98年11月至99年10月 天上人間等酒店   X 交往 280餘萬   李秀蓮